【裁判字號】    97,上訴,3195
【裁判日期】    981123
【裁判案由】    違反商業會計法等
【裁判全文】
臺灣高等法院臺中分院刑事判決        97年度上訴字第3195號
上  訴  人
即  被  告  甲○○
選任辯護人  簡文玉律師
上列上訴人因違反商業會計法等案件，不服臺灣臺中地方法院九
十七年度訴字第八０五號中華民國九十七年十月二十一日第一審
判決（起訴案號：九十五年度偵字第一四二００號、九十六年度
偵緝字第二六五四、二六五五號，移送併辦案號：九十七年度偵
字第七七０一、一二九五一號），提起上訴，本院判決如下：
    主    文
原判決撤銷。
甲○○共同連續公司負責人，對於公司應收之股款，股東並未實
際繳納，而以申請文件表明收足，處有期徒刑拾月。
    犯罪事實
一、甲○○思以虛設行號販售或與他人交換進、銷項統一發票牟
    利，基於虛偽證明繳足公司股款、使公務員登載不實、幫助
    逃漏稅捐、填製不實會計憑證、使財務報表發生不實結果等
    之概括犯意，而為下列犯行：
（一）先後於九十一年一月八日，以有上開犯意聯絡之陳啟陽
      （業經原審審結）名義，承受「育津工業股份有限公司」
      （下稱育津公司，原登記負責人為潘美婉，址設南投縣草
      屯鎮○○路○段四二一號一樓），而陳啟陽亦有預見將身
      分名義出借於信用不良及缺乏信賴基礎之人，有被用於非
      法之可能，仍出借之，並變更登記陳啟陽為育津公司負責
      人。九十一年二月十六日，以其不知情之表妹婿王明達
      名義，承接「美又美企業有限公司」（下稱美又美公司，
      址設臺中市西屯區○○○路七六號一樓）並變更登記負責
      人後，再於九十一年八月八日，以王明達不知情之子王憲
      旌（另經檢察官為不起訴處分）名義，變更登記為美又美
      公司之負責人。九十一年八月二十三日，以有上開犯意
      聯絡之陳文財（陳啟陽之兄，經檢察官另行起訴）名義，
      承受「中乙股份有限公司」（下稱中乙公司，原登記負責
      人為江麗香，址設臺中縣霧峰鄉○○路五六五巷二號一樓
      ），並變更登記陳文財為中乙公司負責人。九十二年八
      月五日，與有上開犯意聯絡之不詳年籍成年人廖玉枝（同
      音），以謝添全（經檢察官另行起訴）名義，承接「臻瑞
      有限公司」（下稱臻瑞公司，址設臺中縣大里市○○街一
      ０八號一樓，原名「源陞貿易有限公司」），並變更登記
      謝添全為臻瑞公司負責人。
（二）甲○○於承接上開公司後至九十三年底止，明知無進、銷
      貨之事實，為虛偽開立銷項統一發票予他人，幫助他人逃
      漏營業稅捐，分別自他人處取得不實之進項統一發票，製
      造虛偽交易假象，足以生損害於稅捐稽徵機關對於稅收管
      理之正確性，而先後為下列行為：
  １、陳啟陽為育津公司之名義負責人，為商業會計法上之商業
      負責人，亦係從事業務之人，負有據實製作商業會計憑證
      之義務，然甲○○與陳啟陽自九十一年一月八日接手育津
      公司起至九十三年間，明知育津公司並無進、銷貨之事實
      ，竟共同基於幫助逃漏稅捐及填製不實會計憑證之概括犯
      意聯絡，渠二人為避免稅捐稽徵機關查覺，乃自他處取得
      附表一之（一）所示「遠銀國際租賃股份有限公司」等公
      司行號總額計新臺幣（下同）一億二千一百二十五萬五千
      六百六十一元（原審判決誤為一億二千三百二十九萬七千
      三百六十元）之不實統一發票充作進項憑證，並連續虛偽
      開立如附表一之（二）所示總額計一億三千九百五十五萬
      七千一百七十四元（原審判決誤為一億四千三百四十八萬
      四千一百零五元，起訴書誤認為一億四千零四十三萬七千
      七百二十六元）不實之銷項統一發票予附表一之（二）所
      示「格鉅股份有限公司」等公司行號，幫助附表一之（二
      ）所示公司行號〔除附表一之（二）編號十七、二二、二
      四、二六、四二、八四、八九、九十、九五、一０一、一
      一七、一一八、一二一、一二九、一四三、一四四、一四
      九所示之虛設公司行號外〕逃漏如附表一之（二）所示〔
      除附表一之（二）編號十七、二二、二四、二六、四二、
      八四、八九、九十、九五、一０一、一一七、一一八、一
      二一、一二九、一四三、一四四、一四九所示之虛設公司
      行號外〕之營業稅，足以生損害於稅捐稽徵機關對於稅收
      管理之正確性。甲○○、陳啟陽於上開期間，為使育津公
      司得以繼續製造虛偽交易假象，以虛開銷項發票供他人使
      用，復共同基於對公司應收之增資股款，股東並未實際繳
      納，而以申請文件表明收足之虛偽證明繳足公司增資股款
      之犯意聯絡，推由甲○○於九十二年四月間，辦理育津公
      司增資二千萬元，且明知公司應收足二千萬元之增資股款
      ，股東並未實際繳納，而係由甲○○向不明金主借款後，
      於九十二年四月二十三日將該增資款項分別存入一千萬元
      進育津公司在臺中商業銀行霧峰分行設立之第00000
      0000000號及三信商業銀行國光分行設立之第00
      00000000號帳戶內，以取得增資股款完成之存摺
      紀錄，作為表明育津公司股東已繳足增資股款之證明文件
      。嗣再以該證明文件，委由不知情之品誠會計師事務所之
      會計師陳屬藤於九十二年四月二十四日出具育津公司已收
      足增資股款之新股增加資本登記資本額查核報告書後，旋
      於九十二年四月二十五日將上開二帳戶內共二千萬元匯出
      ，返還不明之金主。甲○○繼於九十二年五月八日將前開
      資本額查核報告書連同其他申請文件，向經濟部中部辦公
      室遞件申請辦理增資、修改章程等變更登記，以此方式使
      育津公司負責人陳啟陽對於公司應收之增資股款，股東並
      未實際繳納，而以申請文件表明收足，使承辦之經濟部中
      部辦公室公務員審查認為形式要件均已具備，而核准育津
      公司之增資登記，並登載於其職務上所掌之公司登記資料
      ，足以生損害於主管機關對於育津公司資本額及變更登記
      事項完備審核之正確性。嗣於九十三年間，因財政部臺灣
      省中區國稅局黎明稽徵所發覺有異而查悉上情。
  ２、甲○○自九十一年二月六日接手美又美公司起至九十三年
      間，明知美又美公司並無進、銷貨之事實，竟承前幫助逃
      漏稅捐及填製不實會計憑證之概括犯意，其為避免稅捐稽
      徵機關查覺，乃自他處取得附表二之（一）所示「雅登花
      藝設計有限公司」等公司行號總額計二千五百八十五萬四
      千二百七十三元（原審誤為二千六百五十萬二千二百十元
      ）之不實統一發票充作進項憑證，並連續虛偽開立如附表
      二之（二）所示總額計二千八百八十七萬二千五百四十一
      元（起訴書誤載為二千七百八十七萬八千七百九十元）不
      實之銷項統一發票予附表二之（二）所示「豐樂百貨股份
      有限公司」等公司行號，幫助附表二之（二）所示公司行
      號〔除附表二之（二）編號二、五、六、八、十九、二０
      、二七、二八所示之虛設公司行號外）逃漏如附表二之（
      二）所示〔除附表二之（二）編號二、五、六、八、十九
      、二０、二七、二八所示之虛設公司行號外〕之營業稅，
      足以生損害於稅捐稽徵機關對於稅收管理之正確性。
  ３、陳文財為中乙公司之名義負責人，為商業會計法上之商業
      負責人，亦係從事業務之人，負有據實製作商業會計憑證
      之義務，然甲○○與陳文財自九十一年八月二十三日接手
      中乙公司起至九十三年間，明知中乙公司並無進、銷貨之
      事實，竟共同基於幫助逃漏稅捐及填製不實會計憑證之概
      括犯意聯絡，渠二人為避免稅捐稽徵機關查覺，乃自他處
      取得附表三之（一）所示「幼敏股份有限公司」等公司行
      號總額計八千二百零四萬三千一百十一元（原審誤為一億
      二千一百七十四萬二千六百六十四元，起訴書誤為一億一
      千零七十四萬二千一百四十一元）之不實統一發票充作進
      項憑證，並連續虛偽開立如附表三之（二）所示總額計一
      億一千四百四十七萬八千三百零七元（原審誤為一億一千
      五百六十二萬一千二百七十二元，起訴書誤為一億零七百
      五十五萬七千五百五十三元）不實之銷項統一發票予附表
      三之（二）所示「佩蓉實業有限公司」等公司行號，幫助
      附表三之（二）所示公司行號〔除附表三之（二）編號二
      九、三七、三八、三九、四一、四四、四七、四九、五一
      、五五、六二、六四所示之虛設公司行號外〕逃漏如附表
      三之（二）所示〔除附表三之（二）編號二九、三七、三
      八、三九、四一、四四、四七、四九、五一、五五、六二
      、六四所示之虛設公司行號外〕之營業稅，足以生損害於
      稅捐稽徵機關對於稅收管理之正確性。甲○○、陳文財於
      上開期間，為使中乙公司得以繼續製造虛偽交易假象，以
      虛開銷項發票供他人使用，復共同基於對公司應收之增資
      股款，股東並未實際繳納，而以申請文件表明收足之虛偽
      證明繳足公司增資股款之犯意聯絡，推由甲○○於九十三
      年四月間，辦理中乙公司增資二千四百萬元，且明知公司
      應收足二千四百萬元之增資股款，股東並未實際繳納，而
      係由甲○○向不明金主借款後，於九十三年四月九日將該
      增資款項存入中乙公司在臺中商業銀行霧峰分行帳戶（帳
      號：000000000000號）內，以取得增資股款
      完成之存摺紀錄，作為表明中乙公司股東已繳足增資股款
      之證明文件。嗣再以該證明文件，委由不知情之品誠會計
      師事務所之會計師陳屬藤於九十三年四月十日出具中乙公
      司已收足增資股款之新股增加資本登記資本額查核報告書
      後，旋於九十三年四月十二日將上開二帳戶內共二千四百
      萬元匯出，返還不明之金主。甲○○繼於九十三年四月二
      十九日將前開資本額查核報告書連同其他申請文件，向經
      濟部中部辦公室遞件申請辦理增資、修改章程等變更登記
      ，以此方式使中乙公司負責人陳文財對於公司應收之增資
      股款，股東並未實際繳納，而以申請文件表明收足，使承
      辦之經濟部中部辦公室公務員審查認為形式要件均已具備
      ，而於核准中乙公司之增資登記，並登載於其職務上所掌
      之公司登記資料，足以生損害於主管機關對於中乙公司資
      本額及變更登記事項完備審核之正確性。嗣於九十三年間
      ，因財政部臺灣省中區國稅局黎明稽徵所發覺有異而查悉
      上情。
  ４、謝添全為臻瑞公司之名義負責人，為商業會計法上之商業
      負責人，亦係從事業務之人，負有據實製作商業會計憑證
      之義務。甲○○與廖玉枝（同音）、謝添全自九十二年八
      月五日接手臻瑞公司起至九十三年間，明知臻瑞公司並無
      進、銷貨之事實，竟共同基於幫助逃漏稅捐及填製不實會
      計憑證之概括犯意聯絡，渠三人為避免稅捐稽徵機關查覺
      ，乃自他處取得附表四之（一）所示「科豪工業有限公司
      」等公司行號總額計五千零十八萬元九千八百八十二元（
      原審誤為四千二百八十五萬六千三百七十六元，起訴書誤
      載為四千四百十一萬八千五百五十七元）之不實統一發票
      充作進項憑證，並連續虛偽開立如附表四之（二）所示總
      額計四千一百十一萬三千四百七十六元（起訴書誤為四千
      二百五十八萬四千七百八十一元）不實之銷項統一發票予
      附表四之（二）所示「昌鴻行」等公司行號，幫助附表四
      之（二）所示公司行號〔除附表四之（二）編號二、三、
      五、六、八、十六所示之虛設公司行號外〕逃漏如附表四
      之（二）所示〔除附表四之（二）編號二、三、五、六、
      八、十六所示之虛設公司行號外）之營業稅，足以生損害
      於稅捐稽徵機關對於稅收管理之正確性。
二、案經財政部臺灣省中區國稅局黎明稽徵所及法務部調查局中
    部地區機動工作組報請臺灣臺中地方法院檢察署檢察官偵查
    起訴。
    理    由
一、證據能力之說明：
（一）刑事訴訟法第一百五十九條之一第二項規定：「被告以外
      之人於偵查中向檢察官所為之陳述，除顯有不可信之情況
      者外，得為證據。」，故被告以外之人於偵查中向檢察官
      所為之陳述，其性質要屬傳聞證據，但依該項立法理由之
      說明，現階段刑事訴訟法規定檢察官代表國家偵查犯罪、
      實施公訴，依法其有訊問被告、證人及鑑定人之權，證人
      、鑑定人且須具結，而實務運作時，偵查中檢察官向被告
      以外之人所取得之陳述，原則上均遵守法律規定，不致違
      法取供，其可信性極高，為兼顧理論與實務，在除顯有不
      可信之情況者外，被告以外之人於偵查中向檢察官所為之
      陳述，得為證據。所謂「顯有不可信之情況」，係指陳述
      是否出於供述者之真意，有無違法取供情事之信用性而言
      ，故應就偵查筆錄製作之原因、過程及其功能等加以觀察
      其信用性，據以判斷該項陳述是否有顯不可信之情況，並
      非對其陳述內容之證明力如何加以論斷（最高法院九十四
      年度臺上字第六二九號判決意旨可資參照）。經查，本案
      證人謝添全、王憲旌、王明達、陳文財、施益村、余瑪利
      、林麗珠、廖顯銘、江麗香、楊慶林、歐楊清、林麗香於
      偵查中具結證述之內容，查無前述之顯有不可信之情況者
      ，依上開之說明，具有證據能力。且上開證人於偵查中陳
      述經上訴人即被告甲○○（下稱被告）、選任辯護人、檢
      察官於本院審理時同意作為證據，並經本院將上開證人筆
      錄提示並告以要旨，則上開證人於偵查中之陳述即屬完足
      調查之證據，而得作為判斷之依據。
（二）按公務員職務上製作之紀錄文書、證明文書，及從事業務
      之人於業務上或通常業務過程所須製作之紀錄文書、證明
      文書，除顯有不可信之情況外，得為證據，刑事訴訟法第
      一百五十九條之四第一、二款定有明文。本案下述理由二
      所使用之紀錄文書、證明文書，分別係屬公務員及從事業
      務之人於通常業務過程所為之紀錄文書，無偽造之動機，
      且查無其他顯然不可信之情況，依上揭條文規定，得作為
      證據。
（三）按刑事訴訟法第一百五十九條之五規定：「（第一項）被
      告以外之人於審判外之陳述，雖不符前四條之規定，而經
      當事人於審判程序同意作為證據，法院審酌該言詞陳述或
      書面陳述作成時之情況，認為適當者，亦得為證據。（第
      二項）當事人、代理人或辯護人於法院調查證據時，知有
      第一百五十九條第一項不得為證據之情形，而未於言詞辯
      論終結前聲明異議者，視為有前項之同意。」，其立法意
      旨在於傳聞證據未經當事人之反對詰問予以核實，原則上
      先予排除，惟若當事人已放棄詰問或未聲明異議，基於證
      據資料愈豐富，愈有助於真實發現之理念，且強化言詞辯
      論原則，法院自可承認該傳聞證據例外擁有證據能力。經
      查，本案下列使用之證人謝添全、王憲旌、王明達、陳文
      財、施益村於警詢中之陳述，性質上屬傳聞證據，惟經被
      告、選任辯護人、檢察官於本院行準備程序及審理時，同
      意作為證據（見本院卷第一一二頁、第二０九頁），又本
      院審酌上開言詞陳述或書面陳述作成時之情況，查無其他
      不法之情狀，足認為得為本案之證據，依刑事訴訟法第一
      百五十九條之五之規定，有證據能力。
二、上開犯罪事實，業據被告甲○○於原審及本院審理時坦承不
    諱，核與同案被告陳啟陽供述之情節相符，並據證人謝添全
    、王憲旌、王明達、陳文財、施益村（曾任中乙公司負責人
    ）、余瑪利、林麗珠、廖顯銘、江麗香、楊慶林、歐楊清、
    林麗香證述明確，此外，復有育津公司、美又美公司、中乙
    公司、臻瑞公司之「營業稅稅籍資料查詢作業」、美又美公
    司之「臺中市政府營利事業登記案件審查核准通知書」、「
    臺中市政府營利事業統一發證設立、變更登記申請書」、「
    有限公司變更登記表」、經濟部九十一年八月八日經授中字
    第０九一三二五四四五一０號函覆准予美又美公司申請遷址
    、修改章程股東出資轉讓等、負責人變更登記、華南商業銀
    行五權分行九十四年十月十七日（九四）華五權存字第二八
    九號函送之美又美公司籌備帳戶之交易往來明細資料、臺中
    商業銀行霧峰分行  九十四年十月十九日中霧峰字第０九四
    ０四五００五八二號函送之育津公司增資帳戶及中乙公司增
    資帳戶之交易往來明細資料、三信商業銀行股份有限公司九
    十四年十月十九日三  信銀管字第二二七四號函送之育津公
    司增資帳戶交易明細資料、育津公司、美又美公司、中乙公
    司、臻瑞公司之「進項來源及銷項去路明細」、「設立登記
    與變更等相關資料」、「營業人銷售額與稅額申報書」、美
    又美公司之「營業稅稅籍資料查詢作業」，及如附表一之（
    一）、一之（二）、二之（一）、二之（二）、三之（一）
    、三之（二）、四之（一）、四之（二）所示之證據在卷可
    稽。被告之自白核與事實相符，本案事證明確，被告上開犯
    行洵堪認定。又選任辯護人於本院審理時為被告辯護稱：原
    審並未認定被告有幫助他人逃漏稅捐的罪責，又依照函查結
    果亦無逃漏稅捐之問題云云（見本院卷第二０八背面至二０
    九頁），然原審判決即認為被告構成稅捐稽徵法第四十三條
    第一項之幫助納稅義務人逃漏稅捐罪（見原審判決第十二頁
    ），辯護意旨已有誤會。又本案之美又美公司其九十一至九
    十二年虛報進項金額小於虛報銷項金額，因而無逃漏稅捐之
    問題，固有財政部臺灣省中區國稅局臺中市分局九十八年六
    月二十五日中區國稅中市三字第０九八００二一八三四號函
    在卷可按（見本院卷第一二二頁）。然本案係起訴被告犯幫
    助逃漏稅捐罪，而非同法第四十一條之納稅義務人逃漏稅捐
    罪，是以美又美公司、育津公司等公司本身是否有逃漏稅捐
    ，並非起訴之範圍，而育津公司、美又美公司、中乙公司、
    臻瑞公司確有幫助逃漏稅捐之行為，已如前所述，另再從本
    院向財政部臺灣省中區國稅局南投縣分局函查，該分局於九
    十八年七月二十日以中區國稅投縣三字第０九八００一四二
    七二號函覆：育津公司於九十一年度至九十三年度涉嫌無進
    、銷貨事實，虛開不實發票交付營業人充作進項憑證逃漏稅
    捐，就該公司幫助他人逃漏稅捐部分，本身尚無涉及漏稅之
    問題等語（見本院卷第一五二頁），其雖亦認為育津公司本
    身無涉及漏稅之問題，但仍認為該公司有幫助他人逃漏稅捐
    ，亦可佐證，此部分辯護意旨尚有誤會。
三、論罪科刑之理由
（一）新舊法比較：
  １、按行為後法律有變更者，適用行為時之法律，但行為後之
      法律有利於行為人者，適用最有利於行為人之法律，刑法
      第二條第一項定有明文。被告行為後，商業會計法於九十
      五年五月二十四日修正公布，並於同年月二十六日施行，
      其中第七十一條第一款關於商業負責人以明知不實之事項
      而填製不實會計憑證或記入帳冊罪、同條第五款關於使財
      務報表發生不實結果罪之處罰規定，法定刑由「五年以下
      有期徒刑、拘役或科或併科新臺幣十五萬元以下罰金」，
      修正為「五年以下有期徒刑、拘役或科或併科新臺幣六十
      萬元以下罰金」，比較修正前後商業會計法第七十一條第
      一款、第五款之規定，修正後之商業會計法第七十一條第
      一款、第五款規定未較有利於被告，依上開說明，應適用
      較有利於被告之修正前商業會計法第七十一條第一款、第
      五款論處。
  ２、又被告行為後，刑法部分條文於九十四年一月七日修正，
      於同年二月二日公布，並自九十五年七月一日起施行，另
      刑法施行法亦於九十五年五月十四日增訂第一條之一，並
      自九十五年七月一日起施行。按行為後法律有變更者，適
      用行為時之法律，但行為後之法律有利於行為人者，適用
      最有利於行為人之法律，現行刑法第二條第一項訂有明文
      。此條規定乃與刑法第一條罪刑法定主義契合，而貫徹法
      律禁止溯及既往原則，係規範行為後法律變更所生新舊法
      律比較適用之準據法，是刑法第二條本身雖經修正，但刑
      法第二條既屬適用法律之準據法，本身尚無比較新舊法之
      問題，是於新法施行後，應一律適用裁判時之現行刑法第
      二條第一項之規定，為「從舊從輕」之比較，以決定應適
      用之刑罰法律。又以本次刑法修正之比較新舊法，應就罪
      刑有關之共犯、未遂犯、想像競合犯、牽連犯、連續犯、
      結合犯，以及累犯加重、自首減輕暨其他法定加減原因（
      如身分加減）與加減例等一切情形，綜其全部罪刑之結果
      而為比較，至於緩刑之宣告，則應適用新法第七十四條之
      規定，而從刑附屬於主刑，除法律有特別規定者外，依主
      刑所適用之法律（最高法院九十五年五月二十三日九十五
      年度第八次刑事庭會議決議參照）。經查：
    (1)修正前刑法第三十一條第一項規定：「因身分或其他特定
      關係成立之罪，其共同實施或教唆、幫助者，雖無特定關
      係，仍以共犯論」，修正後刑法第三十一條第一項則規定
      ：「因身分或其他特定關係成立之罪，其共同實行、教唆
      或幫助者，雖無特定關係，仍以正犯或共犯論。但得減輕
      其刑」，此身分犯部分，因新法得減輕其刑，自以修正後
      刑法第三十一條第一項對被告為有利。
    (2)刑法第三十三條第五款經修正為：「主刑之種類如下：五
      、罰金：新臺幣一千元以上，以百元計算之」，依修正後
      之法律，刑法第二百十四條第一項使公員登載不實罪所得
      科處之罰金刑最低額為新臺幣一千元，然依被告行為時即
      修正前刑法第三十三條第五款規定之罰金最低額為銀元一
      元，並提高十倍計算，前開罰金刑，最低額為銀元十元，
      若乘以三倍而換算為新臺幣，最低額僅為新臺幣三十元。
      因此，比較上述修正前、後之刑罰法律，自以被告行為時
      即修正前關於科處罰金刑之法律較有利於被告（另同時修
      正之施行之刑法施行法第一條之一，與被告行為時之罰金
      罰鍰提高標準條例第一條前段比較，二者規定適用之結果
      並無不同，且其性質屬於特別準據法，應予優先適用，是
      自應適用裁判時之法律即刑法施行法第一條之一，最高法
      院九十六年度臺上字第一一三六、四一八五號判決意旨參
      照）。
    (3)刑法第五十六條關於連續犯之規定，業經本次刑法修正予
      以刪除，而於該條規定刪除後，除符合接續犯、結合犯、
      包括一罪等情形，仍得認為構成單一犯罪，以一罪論處外
      ，其餘數犯罪行為之情形，即應依刑法第五十一條之規定
      ，予以分論併罰；此刪除雖非犯罪構成要件之變更，但顯
      已影響行為人刑罰之法律效果，自屬法律有變更。而刑法
      第二條第一項亦從修正前之從新從輕規定，修正為從舊從
      輕規定。故犯罪時間在九十五年六月三十日以前，而合於
      修正前刑法連續犯之規定者，依修正前之舊法規定，應論
      以連續犯並加重其刑至二分之一，依修正後之新法規定，
      則應論以數罪，予以分論併罰，經比較修正前後規定之結
      果，修正後之刑法規定並未較有利於被告，依刑法第二條
      第一項之規定，自應適用修正前刑法第五十六條關於連續
      犯之規定。
    (4)綜合上述各條文修正前、後之比較，揆諸前揭最高法院決
      議「綜其全部罪刑之結果而為比較」原則，及修正後刑法
      第2條第1項規定之「從舊從輕」原則，被告自應適用其行
      為時之法律，即修正前刑法之相關規定（含刑法第三十一
      條第一項）之規定，予以論處。
（二）按「營利事業銷貨統一發票」，應認屬於商業會計法第十
      五條所指商業會計憑證之一種，而「資產負債表」係屬商
      會計法第二十八條第一項第一款之財務報表，故商業負責
      人以明知不實之事項而填製會計憑證，或利用不正當方法
      ，致使會計事項或財務報表發生不實之結果者，即應認分
      別構成商業會計法第七十一條第一、五款之罪（最高法院
      九十二年度臺上字第六七九二號判決要旨參照）。次按財
      務報表、統一發票及營業稅申報書之填製，固屬公司負責
      人之附隨業務，是該統一發票及營業稅申報書，本質上亦
      係刑法第二百十五條之文書，惟財務報表、統一發票既屬
      會計憑證，而商業會計法第七十一條第一、五款之罪，原
      即含有業務上登載不實之本質，與刑法第二百十五條業務
      上文書登載不實罪均規範處罰同一之登載不實行為，屬法
      規競合，且前者為後者之特別規定，依特別法優於普通法
      原則，應分別優先適用商業會計法第七十一條第一、五款
      規定論處（最高法院九十二年度臺上字第六一七一號、第
      七二五號判決意旨及九十四年度臺非字第九八號判決意旨
      參照）。另行為人於九十年十一月十二日公司法修正後，
      辦理公司登記事項，如有明知為不實之事項，而使公務員
      登載於職務上所掌之公文書，足以生損害於公眾或他人者
      ，因主管機關僅為形式審查，故即有刑法第二百十四條之
      適用（最高法院九十六年度第五次刑事庭會議決議可資參
      照）。查被告以知情之原審同案被告陳啟陽、案外人陳文
      財分別擔任育津公司、中乙公司之負責人，明知未實際出
      資，竟以文件表明收足股款，使不知情之承辦公務員登載
      於職務上所掌之公文書；且被告明知育津公司、美又美公
      司、中乙公司、臻瑞公司並無銷貨之事實，仍填製不實之
      統一發票交由他公司行號作為進項憑證，持以向稅捐機關
      申報扣抵營業稅款逃漏營業稅。是核被告就犯罪事實一、
      （二）、１、３所為，係犯修正前商業會計法第七十一條
      第一款之商業負責人填製不實會計憑證罪、稅捐稽徵法第
      四十三條第一項之幫助納稅義務人逃漏稅捐罪、公司法第
      九條第一項前段之未繳納股款罪、修正前商業會計法第七
      十一條第五款之使財務報表發生不實之結果罪及刑法第二
      百十四條使公務員登載不實文書罪；就犯罪事實一、（二
      ）、２、４所為，係犯修正前商業會計法第七十一條第一
      款之商業負責人填製不實會計憑證罪、稅捐稽徵法第四十
      三條第一項之幫助納稅義務人逃漏稅捐罪。
（三）再按商業會計法第七十一條第一、五款所處罰者，係商業
      負責人、主辦及經辦會計人員或依法受託代他人處理會計
      事務之人員，以明知為不實之事項，而填製會計憑證或記
      入帳冊，或利用不正當方法，致使會計事項或財務報表發
      生不實結果之行為。又商業會計法第四條規定「本法所稱
      商業負責人依公司法第八條、商業登記法第九條及其他法
      律有關之規定。而公司法第八條規定，本法所稱公司負責
      人，在無限公司、兩合公司為執行業務或代表公司之股東
      ；在有限公司、股份有限公司為董事」，同條第二項規定
      ，公司之經理人或清算人，股份有限公司之發起人、監察
      人、檢查人、重整人或重整監督人，在執行職務範圍內，
      亦為公司負責人。商業登記法第九條規定「本法所稱商業
      負責人，在獨資組織者，為出資人或其法定代理人；合夥
      組織者，為執行業務之合夥人」，同條第二項規定經理人
      在執行職務範圍內亦為商業負責人。足見商業會計法第七
      十一條第一、五款所處罰者，僅限於商業負責人、主辦及
      經辦會計人員或依法受託代他人處理會計事務之人員。如
      未具上開身分者，應與有該身分者共犯，始有依該法論處
      之餘地（最高法院九十四年度臺上字第七三三四號判決意
      旨參照）。是依上開說明，被告分別與原審同案被告陳啟
      陽、案外人陳文財間，就上開所犯未繳納股款罪、使財務
      報表發生不實之結果罪、使公務員登載不實文書罪，及分
      別與原審同案被告陳啟陽、案外人陳文財、廖玉枝、謝添
      全間，就上開所犯填製不實會計憑證罪及幫助他人逃漏稅
      捐罪，彼此間有犯意聯絡及行為分擔，為共同正犯，即被
      告就所犯公司法第九條第一項前段、商業會計法第七十一
      條第一款、第五款犯行，其雖非上開商業負責人，仍依修
      正前刑法第三十一條第一項規定，以共同正犯論。〔另刑
      法第二十八條將舊法之「實施」修正為「實行」，原「實
      施」之概念，包含陰謀、預備、著手及實行等階段之行為
      ，修正為僅共同實行犯罪行為始成立共同正犯，是新法共
      同正犯之範圍縮小，排除陰謀犯、預備犯之共同正犯，新
      舊法有關共同正犯之規定固有修正，但對本案，不論新法
      、舊法，均構成共同正犯，上述刑法第二十八條之修正內
      容，對於被告並無「有利或不利」之影響，自無適用修正
      後刑法第二條第一項之規定為比較新舊法適用之必要（此
      有最高法院九十五年度臺上字第五六六九號判決要旨可參
      ，另依最高法院九十七年度第二次刑事庭會議決定意旨，
      應亦可得出相同之結論〕。
（四）又被告所犯未繳納股款罪，係利用不知情之會計師出具查
      核報告書為之，為間接正犯。
（五）被告先後兩次所犯公司法第九條第一項前段之未繳納股款
      罪、修正前商業會計法第七十一條第五款之使財務報表發
      生不實之結果罪、刑法第二百十四條使公務員登載不實文
      書罪，及所犯多次修正前商業會計法第七十一條第一款之
      商業負責人填製不實會計憑證罪、稅捐稽徵法第四十三條
      第一項之幫助納稅義務人逃漏稅捐罪，均時間緊接，犯罪
      方法均相同，觸犯構成要件相同之罪名，顯皆係各基於概
      括犯意反覆為之，均為連續犯，各應依修正前刑法第五十
      六條之規定，各以一罪論，並加重其刑。
（六）被告就辦理就辦理育津公司、中乙公司增資登記部分，其
      各係基於一個意思決定（即辦理公司增資）而為一個明知
      股東未實際繳納股款，卻以申請文件表明收足，進而於公
      司財務報表為不實登載、產生不實結果，使公務員將之登
      載在職務上所掌公文書上的行為，自應評價為一個犯罪行
      為；而刑法第二百十四條之罪係在保護一般公共信用，除
      行為人已為不實之申請外，尚待該管公務員將之登載於職
      務上所掌之公文書，始足成立；至於公司法第九條第一項
      前段之罪，係在防止虛設公司及防範經濟犯罪，只要行為
      人提出不實之申請，即足成立，不以該管公務員已登載於
      職務上所掌之公文書為必要，是以犯罪構成要件並不相同
      ，屬一行為觸犯數罪名之想像競合犯，應依刑法第五十五
      條之規定，從較重之公司法第九條第一項前段處斷（最高
      法院九十六年第七次刑事庭會議決議要旨可資參照）（又
      修正前刑法第五十五條規定「一行為而觸犯數罪名，從一
      重處斷」，雖經修正為「一行為而觸犯數罪名者，從一重
      處斷。但不得科以較輕罪名所定最最輕本刑以下之刑」，
      惟此最低度刑科刑之限制核屬法理之明文化，並非修正後
      刑法第二條第一項所稱之「法律變更」，故無須依該條項
      規定為新、舊法之比較。）檢察官雖漏未引用刑法第二百
      十四條、修正前商業會計法第七十一條第五款之規定，惟
      此部分均與起訴經判決有罪部分有裁判上一罪關係，為起
      訴效力所及，並經本院依刑事訴訟法第九十五條踐行權利
      告知程序，本院自得就此部分併予審究，附此說明。
（七）被告所犯上開連續未繳納股款罪、連續修正前商業會計法
      第七十一條第一款之商業負責人填製不實會計憑證及連續
      稅捐稽徵法第四十三條第一項之幫助納稅義務人逃漏稅捐
      罪三罪間，有方法目的之牽連關係，應依修正前刑法第五
      十五條規定，從一重之未繳納股款罪處斷。臺灣臺中地方
      法院檢察署九十七年度偵字第七七０一號併辦意旨書所載
      有關被告虛偽開立育津公司、美又美公司、中乙公司不實
      統一發票之犯罪事實，及該署九十七年度偵字第一二九五
      一號併辦意旨所載有關被告虛偽開立中乙公司不實統一發
      票之犯罪事實，分別與本案起訴之犯罪事實相同，而為同
      一案件，本院應併予審理。
（八）原審以被告之罪證明確，予以論罪科刑，固非無見，惟原
      審判決有如附表附表一之（一）、一之（二）、二之（一
      ）、二之（二）、三之（一）、三之（二）、四之（一）
      、四之（二）標示★處所示之錯誤，且就如附表五所示部
      分，並無積極證證可資證明被告有上開起訴之犯行存在，
      應不另為無罪諭知，是原審就此部分事實認定尚有未洽。
      被告上訴意旨認原審就發票金額及逃漏營業稅額認定有誤
      等語，即屬有理由，自應由本院予以撤銷改判。
（九）爰審酌被告在本案之前僅有違反勞工安全衛生法之前科，
      ，有臺灣高等法院被告前案紀錄表在卷可考，其素行尚可
      ，又被告於本案之行為係助長他人以不正方法逃漏稅捐之
      經濟犯罪，且逃漏稅捐金額非微，但被告犯罪後坦承犯行
      ，並審酌被告參與犯行之程度，本院認其開立不實銷貨扣
      抵發票之張數、扣抵發票總額、營業稅額，低於起訴及原
      審認定之張數、金額等一切情狀，量處如主文第二項所示
      之刑，以資儆懲。
（十）中華民國九十六年罪犯減刑條例業於九十六年七月十六日
      生效實施，被告犯罪時間在中華民國九十六年四月二十四
      日以前，所犯之罪合於減刑條件，應依上開減刑條例，減
      其刑期二分之一，以啟自新。查本件被告所為上開犯罪時
      間在九十六年四月二十四日以前，固符合上開規定。惟按
      中華民國九十六年罪犯減刑條例第五條規定：「本條例施
      行前，經通緝而未於中華民國九十六年十二月三十一日以
      前自動歸案接受偵查、審判或執行者，不得依本條例減刑
      。」，查被告於九十六年五月三日經臺灣臺中地方法院檢
      察署通緝，且於九十六年八月二十一日經通緝到案撤銷通
      緝等情，有該署九十六年五月三日九十六年中檢輝偵肅緝
      字第二一八四號通緝書、九十六年八月二十一日中檢輝偵
      肅銷字第四四九九號撤銷通緝書、臺灣臺中地方法院檢察
      署點名單各一件附卷可稽，是依中華民國九十六年罪犯減
      刑條例第五條之規定，自不得予以減刑。
四、不另為無罪諭知部分：
（一）公訴意旨另認育津公司填載不實發票交付給附表一之（
      二）編號十七、二二、二四、二六、四二、八四、八九、
      九０、九五、一０一、一一七、一一八、一二一、一二九
      、一四三、一四四、一四九所示虛設行號，美又美公司
      填載不實發票交付給附表二之（二）編號二、五、六、八
      、十九、二０、二七、二八所示虛設行號，中乙公司填
      載不實發票交付給附表三之（二）編號二九、三七至三九
      、四一、四四、四七、四九、五一、五五、六二、六四所
      示虛設行號，臻瑞公司填載不實發票交付給附表四之（
      二）編號二、三、五、六、八、十六所示虛設行號部分，
      亦涉有稅捐稽徵法第四十三條第一項幫助逃漏營業稅罪。
      另就如附表五所示部分，亦認被告此部分亦涉犯公司法第
      九條第一項前段之未繳納股款罪、修正前商業會計法第七
      十一條第五款之使財務報表發生不實之結果罪及稅捐稽徵
      法第四十三條第一項之幫助納稅義務人逃漏稅捐罪等罪嫌
      云云。
（二）按虛設行號本身原無進銷貨事實，而營業稅之課徵係針對
      營業行為，虛設行號既無營業行為，自不能課徵營業稅，
      且因其實際上完全無營業行為，亦無營利事業所得可言，
      因此均無本身逃漏稅捐情形；而育津公司填載不實發票
      交付給附表一之（二）編號十七、二二、二四、二六、四
      二、八四、八九、九０、九五、一０一、一一七、一一八
      、一二一、一二九、一四三、一四四、一四九所示虛設行
      號，美又美公司填載不實發票交付給附表二之（二）編
      號二、五、六、八、十九、二０、二七、二八所示虛設行
      號，中乙公司填載不實發票交付給附表三之（二）編號
      二九、三七至三九、四一、四四、四七、四九、五一、五
      五、六二、六四所示虛設行號，臻瑞公司填載不實發票
      交付給附表四之（二）編號二、三、五、六、八、十六所
      示虛設行號部分，因其他虛設行號亦無課稅問題，故不能
      論以幫助他人逃漏稅捐刑責，公訴意旨認此部分亦涉有幫
      助逃漏營業稅，容有誤會。
（三）就附表五部分，如該附表卷證出處欄所示之證據，並不足
      以證明，被告有未繳納股款、使財務報表發生不實之結果
      罪及幫助納稅義務人逃漏稅捐之行為，且本院審理時向財
      政部臺灣省中區國稅局臺中市分局、大屯稽徵所、南投縣
      分局，分別就美又美公司、中乙公司、臻瑞公司、育津公
      司，於犯罪事實所示之時間內，取得之進貨發票及開立銷
      貨發票，有關明細金額、對象及營業稅額等資料，經上開
      稅捐稽徵機關全面清查函復結果（見本院卷第一二二至一
      八五頁及外放之育津公司資料），並無如附表五所示之發
      票資料在內，此外復無其他任何積極證據可資證明被告有
      附表五所示之行為，依罪疑唯有利於被告原則，應為被告
      有利之認定。
（四）公訴人就此部分之認定，並未能盡其應盡之舉證義務，公
      訴意旨尚有誤會。本院原應就此部分為無罪之判決，但依
      公訴意旨認此部分與起訴經判決有罪部分具有想像競合犯
      或（修正前）連續犯、牽連犯之裁判上一罪關係，依審判
      不可分原則，爰不另為無罪之諭知。
據上論斷，應依刑事訴訟法第三百六十九條第一項前段、第三百
六十四條、第二百九十九條第一項前段，公司法第九條第一項前
段，（修正前）商業會計法第七十一條第一款、第五款，稅捐稽
徵法第四十三條第一項，刑法第二條第一項、第十一條前段、第
二十八條、（修正前）五十六條、（修正前、後）第五十五條、
第二百十四條、（修正前）第三十一條第一項，刑法施行法第一
條之一，判決如主文。
本案經檢察官乙○○到庭執行職務。
中    華    民    國    98    年    11    月    23    日
            刑事第十二庭  審判長法  官  康  應  龍
                                法  官  黃  家  慧
                                法  官  楊  真  明
以上正本證明與原本無異。
如不服本判決應於收受送達後十日內向本院提出上訴書狀，其未
敘述上訴理由者，並得於提起上訴後十日內向本院補提理由書（
均須按他造當事人之人數附繕本）「切勿逕送上級法院」。
                              書記官  李  淑  芬
中    華    民    國    98    年    11    月    23    日
◎附表一之（一）
 育津工業股份有限公司取得不實進貨發票公司明細表（91年度
 (91年1月8日起)至93年度）：
 「打★者，為原審認定事實錯誤」
┌──┬─────────┬───┬────┬───────┬──────┬─────┬────┐
│編號│開立發票營業人    │年度/ │扣抵發票│扣抵發票總額  │營業稅額（新│卷證出處  │備   註 │
│    │（統一編號）      │月    │數/張   │（新臺幣/元） │臺幣/元）   │          │        │
│    │                  │      │        │              │            │          │        │
├──┼─────────┼───┼────┼───────┼──────┼─────┼────┤
│ １ │遠銀國際租賃股份有│91    │5       │21,145        │1,055       │財政部臺灣│        │
│    │限公司            │2、3、│        │              │            │省中區國稅│        │
│    │（00000000）      │5、7、│        │              │            │局南投縣分│        │
│    │                  │9、11 │        │              │            │局民國98年│        │
│    │                  │      │        │              │            │7月20日中 │        │
│    │                  │      │        │              │            │區國稅投縣│        │
│    │                  │      │        │              │            │三字第    │        │
│    │                  │      │        │              │            │0000000000│        │
│    │                  │      │        │              │            │號函暨附件│        │
│    │                  │      │        │              │            │（本院卷第│        │
│    │                  │      │        │              │            │152頁）； │        │
│    │                  │      │        │              │            │96年度他字│        │
│    │                  │      │        │              │            │第2246卷(二)│        │
│    │                  │      │        │              │            │，第88頁  │        │
├──┼─────────┼───┼────┼───────┼──────┼─────┼────┤
│ ２ │智展科技股份有限公│91    │1       │1,105         │55          │同上      │        │
│    │司（00000000）    │2-3   │        │              │            │          │        │
│    │                  │      │        │              │            │          │        │
├──┼─────────┼───┼────┼───────┼──────┼─────┼────┤
│ ３ │復生電機有限公司  │91    │1       │4,000         │200         │同上      │        │
│    │（00000000）      │10    │        │              │            │          │        │
│    │                  │      │        │              │            │          │        │
├──┼─────────┼───┼────┼───────┼──────┼─────┼────┤
│ ４ │權亞石材股份有限公│91    │1       │137,524       │6,876       │同上      │        │
│    │司（00000000）    │1     │        │              │            │          │        │
│    │                  │      │        │              │            │          │        │
├──┼─────────┼───┼────┼───────┼──────┼─────┼────┤
│ ５ │臺瑩聯合股份有限公│91    │1       │151,988       │7,599       │同上函；同│        │
│    │司（00000000）    │1     │        │              │            │上卷第89頁│        │
│    │                  │      │        │              │            │          │        │
├──┼─────────┼───┼────┼───────┼──────┼─────┼────┤
│ ６ │正全大理石工業股份│91    │1       │205,800       │10,290      │同上      │        │
│    │有限公司          │3     │        │              │            │          │        │
│    │（00000000）      │      │        │              │            │          │        │
│    │                  │      │        │              │            │          │        │
├──┼─────────┼───┼────┼───────┼──────┼─────┼────┤
│ ７ │寶棟石業股份有限公│91    │20      │9,124,867     │456,246     │同上函；同│        │
│    │司（00000000）    │2、4- │        │              │            │上卷第    │        │
│    │                  │10    │        │              │            │89-90頁   │        │
├──┼─────────┼───┼────┼───────┼──────┼─────┼────┤
│ ８ │山誠實業股份有限公│91    │9       │227,700       │11,385      │同上函；同│        │
│    │司（00000000）    │1-2   │        │              │            │上卷第    │        │
│    │                  │5-8   │        │              │            │90-91頁   │        │
├──┼─────────┼───┼────┼───────┼──────┼─────┼────┤
│ ９ │國洲石材企業股份有│91    │3       │780,157       │39,008      │同上函；同│        │
│    │限公司（00000000）│1-2、 │        │              │            │上卷第91頁│        │
│    │                  │12    │        │              │            │          │        │
├──┼─────────┼───┼────┼───────┼──────┼─────┼────┤
│ １０ │國庫石材企業股份有│91    │2       │463,214       │23,161      │同上      │        │
│    │限公司（00000000）│1-2   │        │              │            │          │        │
│    │                  │      │        │              │            │          │        │
├──┼─────────┼───┼────┼───────┼──────┼─────┼────┤
│  │協欣企業股份有限公│91    │6       │1,398,499     │69,924      │同上      │        │
│    │司（00000000）    │1、3- │        │              │            │          │        │
│    │                  │4、7-8│        │              │            │          │        │
│    │                  │、11  │        │              │            │          │        │
├──┼─────────┼───┼────┼───────┼──────┼─────┼────┤
│  │國原大理石股份有限│91    │3       │712,535       │35,627      │同上函；同│        │
│    │公司（00000000）  │1-2   │        │              │            │上卷第92頁│        │
│    │                  │      │        │              │            │          │        │
├──┼─────────┼───┼────┼───────┼──────┼─────┼────┤
│  │全國加油站股份有限│91    │1       │952           │48          │同上      │        │
│    │公司軍功站        │4     │        │              │            │          │        │
│    │（00000000 ）     │      │        │              │            │          │        │
├──┼─────────┼───┼────┼───────┼──────┼─────┼────┤
│  │信毅加油站股份有限│91    │1       │857           │43          │同上      │        │
│    │公司（00000000）  │11    │        │              │            │          │        │
│    │                  │      │        │              │            │          │        │
├──┼─────────┼───┼────┼───────┼──────┼─────┼────┤
│  │永信實業社        │91    │5       │1,527,711     │76,386      │同上      │        │
│    │（00000000）      │4     │        │              │            │          │        │
├──┼─────────┼───┼────┼───────┼──────┼─────┼────┤
│  │水湳加油站股份有限│91    │1       │476           │24          │同上函；同│        │
│    │公司（00000000）  │7     │        │              │            │上卷第93頁│        │
│    │                  │      │        │              │            │          │        │
├──┼─────────┼───┼────┼───────┼──────┼─────┼────┤
│  │忠明圓環企業股份有│91    │1       │476           │24          │同上      │        │
│    │限公司（00000000）│10    │        │              │            │          │        │
│    │                  │      │        │              │            │          │        │
├──┼─────────┼───┼────┼───────┼──────┼─────┼────┤
│  │東信電訊股份有限公│91    │2       │1,884         │96          │同上函；同│        │
│    │司自由門市        │6     │        │              │            │上卷第94頁│        │
│    │（00000000 ）     │      │        │              │            │          │        │
├──┼─────────┼───┼────┼───────┼──────┼─────┼────┤
│  │凱鴻機械股份有限公│91    │9       │3,595,915     │179,797     │同上      │虛設行號│
│    │司（00000000）    │1-2、 │        │              │            │          │        │
│    │                  │6     │        │              │            │          │        │
├──┼─────────┼───┼────┼───────┼──────┼─────┼────┤
│  │煌喜實業有限公司  │91    │5       │41,350        │2,068       │同上      │        │
│    │（00000000）      │1-2、4│        │              │            │          │        │
│    │                  │、8-10│        │              │            │          │        │
├──┼─────────┼───┼────┼───────┼──────┼─────┼────┤
│  │統一速達股份有限公│91    │1       │438           │22          │同上函；同│        │
│    │司北屯營業所      │12    │        │              │            │上卷第95頁│        │
│    │（00000000）      │      │        │              │            │          │        │
├──┼─────────┼───┼────┼───────┼──────┼─────┼────┤
│  │互盛股份有限公司北│91    │14      │9,157         │458         │同上函；同│        │
│    │臺中分公司        │1-12  │        │              │            │上卷第    │        │
│    │（00000000）      │      │        │              │            │95-96 頁  │        │
├──┼─────────┼───┼────┼───────┼──────┼─────┼────┤
│  │縉陞實業有限公司  │91    │23      │7,195,577     │359,780     │同上函；同│虛設行號│
│    │（00000000）      │3-4、6│        │              │            │上卷第    │        │
│    │                  │、8-10│        │              │            │96-97頁   │        │
├──┼─────────┼───┼────┼───────┼──────┼─────┼────┤
│  │合洋盛企業有限公司│91    │7       │1,807,813     │90,390      │同上      │虛設行號│
│    │（00000000）      │4、6-7│        │              │            │          │        │
│    │                  │      │        │              │            │          │        │
├──┼─────────┼───┼────┼───────┼──────┼─────┼────┤
│  │文華加油站股份有限│91    │1       │952           │48          │同上      │        │
│    │公司（00000000）  │11    │        │              │            │          │        │
│    │                  │      │        │              │            │          │        │
├──┼─────────┼───┼────┼───────┼──────┼─────┼────┤
│  │美又美企業有限公司│91    │15      │4,779,125     │238,958     │同上函；同│虛設行號│
│    │（00000000）      │6、8、│        │              │            │上卷第98頁│        │
│    │                  │10    │        │              │            │          │        │
├──┼─────────┼───┼────┼───────┼──────┼─────┼────┤
│  │皇展油壓五金有限公│91    │1       │732           │37          │同上      │        │
│    │司（00000000）    │7     │        │              │            │          │        │
│    │                  │      │        │              │            │          │        │
├──┼─────────┼───┼────┼───────┼──────┼─────┼────┤
│  │臺灣埃索環球石油股│91    │1       │952           │48          │同上函；同│        │
│    │份有限公司台中樂業│3     │        │              │            │上卷第99頁│        │
│    │路加油站（00000000│      │        │              │            │          │        │
│    │）                │      │        │              │            │          │        │
├──┼─────────┼───┼────┼───────┼──────┼─────┼────┤
│  │旱溪加油站有限公司│91    │1       │476           │24          │同上      │        │
│    │（00000000）      │12    │        │              │            │          │        │
│    │                  │      │        │              │            │          │        │
├──┼─────────┼───┼────┼───────┼──────┼─────┼────┤
│  │建發電動工具行    │91    │3       │11,190        │560         │同上      │        │
│    │（00000000）      │1-2、 │        │              │            │          │        │
│    │                  │4-7、 │        │              │            │          │        │
│    │                  │10    │        │              │            │          │        │
├──┼─────────┼───┼────┼───────┼──────┼─────┼────┤
│  │登豐汽車材料行    │91    │2       │5,140         │257         │同上      │        │
│    │（00000000）      │8-9   │        │              │            │          │        │
│    │                  │      │        │              │            │          │        │
├──┼─────────┼───┼────┼───────┼──────┼─────┼────┤
│  │總興加油站有限公司│91    │1       │667           │33          │同上函；同│        │
│    │（00000000）      │11    │        │              │            │上卷第100 │        │
│    │                  │      │        │              │            │頁        │        │
├──┼─────────┼───┼────┼───────┼──────┼─────┼────┤
│  │翔源行            │91    │4       │11,850        │593         │同上      │        │
│    │（00000000）      │7-8、 │        │              │            │          │        │
│    │                  │10、12│        │              │            │          │        │
├──┼─────────┼───┼────┼───────┼──────┼─────┼────┤
│  │杰展企業有限公司  │91    │2       │1,840         │92          │同上      │        │
│    │（00000000）      │10、12│        │              │            │          │        │
│    │                  │      │        │              │            │          │        │
├──┼─────────┼───┼────┼───────┼──────┼─────┼────┤
│  │臺灣中油股份有限公│91    │1       │952           │48          │同上函；同│        │
│    │司油品行銷事業部臺│5     │        │              │            │上卷第    │        │
│    │中營業處大湳加油站│      │        │              │            │100-101頁 │        │
│    │（00000000）      │      │        │              │            │          │        │
│    │                  │      │        │              │            │          │        │
├──┼─────────┼───┼────┼───────┼──────┼─────┼────┤
│  │統一速達股份有限公│91    │5       │2,533         │127         │同上函；同│        │
│    │司豐原營業所      │2、4-6│        │              │            │上卷第101 │        │
│    │（00000000）      │、8-10│        │              │            │頁        │        │
│    │                  │      │        │              │            │          │        │
├──┼─────────┼───┼────┼───────┼──────┼─────┼────┤
│  │中興保全股份有限公│91    │4       │22,400        │1,120       │同上      │        │
│    │司台中縣分公司    │1-7   │        │              │            │          │        │
│    │（00000000）      │      │        │              │            │          │        │
│    │                  │      │        │              │            │          │        │
├──┼─────────┼───┼────┼───────┼──────┼─────┼────┤
│  │馬岡加油站股份有限│91    │1       │952           │48          │同上函；同│        │
│    │公司              │3     │        │              │            │上卷第102 │        │
│    │（00000000）      │      │        │              │            │頁        │        │
│    │                  │      │        │              │            │          │        │
├──┼─────────┼───┼────┼───────┼──────┼─────┼────┤
│  │栗銘股份有限公司  │91    │1       │571           │29          │同上      │        │
│    │（00000000）      │4     │        │              │            │          │        │
│    │                  │      │        │              │            │          │        │
├──┼─────────┼───┼────┼───────┼──────┼─────┼────┤
│  │樺成油壓五金有限公│91    │3       │29,985        │1,499       │同上      │        │
│    │司（00000000）    │2、8、│        │              │            │          │        │
│    │                  │10、12│        │              │            │          │        │
├──┼─────────┼───┼────┼───────┼──────┼─────┼────┤
│  │大勝加油站有限公司│91    │1       │286           │14          │同上      │        │
│    │（00000000）      │10    │        │              │            │          │        │
│    │                  │      │        │              │            │          │        │
├──┼─────────┼───┼────┼───────┼──────┼─────┼────┤
│  │紳貿實業股份有限公│91    │3       │1,618         │82          │同上函；同│        │
│    │司金達加油站      │1、3、│        │              │            │上卷第103 │        │
│    │（00000000）      │5、12 │        │              │            │頁        │        │
│    │                  │      │        │              │            │          │        │
├──┼─────────┼───┼────┼───────┼──────┼─────┼────┤
│  │德芳加油站股份有限│91    │2       │1,238         │62          │同上      │        │
│    │公司（00000000）  │3、7、│        │              │            │          │        │
│    │                  │9     │        │              │            │          │        │
├──┼─────────┼───┼────┼───────┼──────┼─────┼────┤
│  │佑晟加油站股份有限│91    │21      │9,614         │484         │同上函；同│        │
│    │公司（00000000）  │1-5、 │        │              │            │上卷第    │        │
│    │                  │7-10、│        │              │            │104-105頁 │        │
├──┼─────────┼───┼────┼───────┼──────┼─────┼────┤
│  │翰寧電腦有限公司  │91    │1       │16,000        │800         │同上函；同│        │
│    │（00000000）      │7     │        │              │            │上卷第105 │        │
│    │                  │      │        │              │            │頁        │        │
├──┼─────────┼───┼────┼───────┼──────┼─────┼────┤
│  │仁化加油站股份有限│91    │5       │1,724         │86          │同上函；同│        │
│    │公司（00000000）  │2、4、│        │              │            │上卷第106 │        │
│    │                  │7、9- │        │              │            │頁        │        │
│    │                  │10    │        │              │            │          │        │
├──┼─────────┼───┼────┼───────┼──────┼─────┼────┤
│  │仁山加油站股份有限│91    │4       │2,856         │144         │同上      │        │
│    │公司仁友站        │2-3、 │        │              │            │          │        │
│    │（00000000 ）     │5-6、 │        │              │            │          │        │
│    │                  │8、12 │        │              │            │          │        │
├──┼─────────┼───┼────┼───────┼──────┼─────┼────┤
│  │友利環保有限公司  │91    │2       │30,000        │1,500       │同上      │        │
│    │（00000000）      │4、12 │        │              │            │          │        │
│    │                  │      │        │              │            │          │        │
├──┼─────────┼───┼────┼───────┼──────┼─────┼────┤
│  │全奇資通有限公司  │91    │1       │190           │10          │同上函；同│        │
│    │（00000000）      │8     │        │              │            │上卷第    │        │
│    │                  │      │        │              │            │106-107頁 │        │
│    │                  │      │        │              │            │          │        │
├──┼─────────┼───┼────┼───────┼──────┼─────┼────┤
│  │中乙股份有限公司  │91    │19      │5,502,532     │275,127     │同上函；同│虛設行號│
│    │（00000000）      │3-4、 │        │              │            │上卷第107 │        │
│    │                  │6、8-9│        │              │            │頁        │        │
├──┼─────────┼───┼────┼───────┼──────┼─────┼────┤
│  │臺灣糖業股份有限公│91    │49      │35,309        │1,776       │同上函；同│        │
│    │司油品事業部臺糖鳳│3-5、 │        │              │            │上卷第    │        │
│    │凰加油站（00000000│7-12  │        │              │            │107-109頁 │        │
│    │）                │      │        │              │            │          │        │
│    │                  │      │        │              │            │          │        │
├──┼─────────┼───┼────┼───────┼──────┼─────┼────┤
│  │璉盈企業有限公司  │91    │6       │28,200        │1,410       │同上函；同│        │
│    │（00000000）      │1-2、 │        │              │            │上卷第    │        │
│    │                  │6-7、 │        │              │            │109-110頁 │        │
│    │                  │9-10、│        │              │            │          │        │
│    │                  │12    │        │              │            │          │        │
├──┼─────────┼───┼────┼───────┼──────┼─────┼────┤
│  │西湖加油站有限公司│91    │2       │1,619         │81          │同上函；同│        │
│    │（00000000）      │1-4、7│        │              │            │上卷第110 │        │
│    │                  │      │        │              │            │頁        │        │
├──┼─────────┼───┼────┼───────┼──────┼─────┼────┤
│  │大里市農會東湖加油│91    │12      │7,636         │382         │同上函；同│        │
│    │站（00000000）    │1-4、 │        │              │            │上卷第    │        │
│    │                  │7-10  │        │              │            │110-111頁 │        │
├──┼─────────┼───┼────┼───────┼──────┼─────┼────┤
│  │統一精工股份有限公│91    │8       │5,046         │254         │同上函；同│        │
│    │司大里加油站      │3、7、│        │              │            │上卷第    │        │
│    │（00000000）      │12    │        │              │            │111-112頁 │        │
│    │                  │      │        │              │            │          │        │
├──┼─────────┼───┼────┼───────┼──────┼─────┼────┤
│  │優鑽實業有限公司  │91    │8       │46,960        │2,349       │同上函；同│        │
│    │（00000000）      │1-2、 │        │              │            │上卷第112 │        │
│    │                  │4-7、 │        │              │            │頁        │        │
│    │                  │9-12  │        │              │            │          │        │
├──┼─────────┼───┼────┼───────┼──────┼─────┼────┤
│  │泰元隆建材五金行  │91    │1       │480           │24          │同上      │        │
│    │（00000000）      │11    │        │              │            │          │        │
│    │                  │      │        │              │            │          │        │
├──┼─────────┼───┼────┼───────┼──────┼─────┼────┤
│  │大眾五金商行      │91    │3       │1,620         │81          │同上函；同│        │
│    │（00000000）      │10-11 │        │              │            │上卷第    │        │
│    │                  │      │        │              │            │112-113頁 │        │
├──┼─────────┼───┼────┼───────┼──────┼─────┼────┤
│  │鎮億輪胎行        │91    │1       │5,750         │288         │同上函；同│        │
│    │（00000000）      │1、6  │        │              │            │上卷第113 │        │
│    │                  │      │        │              │            │頁        │        │
├──┼─────────┼───┼────┼───────┼──────┼─────┼────┤
│  │臺灣中油股份有限公│91    │3       │2,380         │120         │同上      │        │
│    │司油品行銷事業部臺│4、9- │        │              │            │          │        │
│    │中營業處太平加油站│10    │        │              │            │          │        │
│    │（00000000）      │      │        │              │            │          │        │
│    │                  │      │        │              │            │          │        │
├──┼─────────┼───┼────┼───────┼──────┼─────┼────┤
│  │福松機械工業股份有│91    │1       │3,000         │150         │同上      │        │
│    │限公司（00000000）│1、12 │        │              │            │          │        │
│    │                  │      │        │              │            │          │        │
├──┼─────────┼───┼────┼───────┼──────┼─────┼────┤
│  │賓士團隊加油站股份│91    │3       │1,524         │76          │同上函；同│        │
│    │有限公司          │7、   │        │              │            │上卷第    │        │
│    │（00000000）      │9-10  │        │              │            │113-114頁 │        │
│    │                  │      │        │              │            │          │        │
├──┼─────────┼───┼────┼───────┼──────┼─────┼────┤
│  │金鈺五金行        │91    │4       │1,442         │72          │同上函；同│        │
│    │（00000000）      │2-5   │        │              │            │上卷第114 │        │
│    │                  │      │        │              │            │頁        │        │
├──┼─────────┼───┼────┼───────┼──────┼─────┼────┤
│  │鈺國水電工程行    │91    │1       │6,915         │346         │同上      │        │
│    │（00000000）      │1-3   │        │              │            │          │        │
│    │                  │      │        │              │            │          │        │
├──┼─────────┼───┼────┼───────┼──────┼─────┼────┤
│  │賓士團隊加油站股份│91    │2       │1,904         │96          │同上函；同│        │
│    │有限公司車籠埔分公│2、   │        │              │            │上卷第115 │        │
│    │司（00000000）    │10-11 │        │              │            │頁        │        │
│    │                  │      │        │              │            │          │        │
├──┼─────────┼───┼────┼───────┼──────┼─────┼────┤
│  │良和建材行        │91    │1       │910           │46          │同上      │        │
│    │（00000000）      │6     │        │              │            │          │        │
│    │                  │      │        │              │            │          │        │
├──┼─────────┼───┼────┼───────┼──────┼─────┼────┤
│  │春秀五金商行      │91    │1       │50            │3           │同上      │        │
│    │（00000000）      │1、7  │        │              │            │          │        │
│    │                  │      │        │              │            │          │        │
├──┼─────────┼───┼────┼───────┼──────┼─────┼────┤
│  │新泰加油站股份有限│91    │3       │1,038         │52          │同上函；同│        │
│    │公司（00000000）  │1、   │        │              │            │上卷第    │        │
│    │                  │3-4、 │        │              │            │115-116頁 │        │
│    │                  │8、10 │        │              │            │          │        │
├──┼─────────┼───┼────┼───────┼──────┼─────┼────┤
│  │自翔實業有限公司  │91    │2       │4,100         │205         │同上函；同│        │
│    │（00000000）      │11-12 │        │              │            │上卷第116 │        │
│    │                  │      │        │              │            │頁        │        │
├──┼─────────┼───┼────┼───────┼──────┼─────┼────┤
│  │金旺加油站股份有限│91    │1       │952           │48          │同上      │        │
│    │公司（00000000）  │7     │        │              │            │          │        │
│    │                  │      │        │              │            │          │        │
├──┼─────────┼───┼────┼───────┼──────┼─────┼────┤
│  │七星加油站股份有限│91    │2       │428           │22          │同上      │        │
│    │公司（00000000）  │12    │        │              │            │          │        │
│    │                  │      │        │              │            │          │        │
├──┼─────────┼───┼────┼───────┼──────┼─────┼────┤
│  │華陽加油站實業股份│91    │1       │790           │40          │同上      │        │
│    │有限公司          │9     │        │              │            │          │        │
│    │（00000000）      │      │        │              │            │          │        │
│    │                  │      │        │              │            │          │        │
├──┼─────────┼───┼────┼───────┼──────┼─────┼────┤
│  │藝芳印刷打字行    │91    │4       │1,000         │50          │同上函；同│        │
│    │（00000000）      │2-4、 │        │              │            │上卷第117 │        │
│    │                  │8、   │        │              │            │頁        │        │
│    │                  │10-11 │        │              │            │          │        │
├──┼─────────┼───┼────┼───────┼──────┼─────┼────┤
│  │捷登通訊有限公司  │91    │1       │571           │29          │同上      │        │
│    │（00000000）      │6     │        │              │            │          │        │
│    │                  │      │        │              │            │          │        │
├──┼─────────┼───┼────┼───────┼──────┼─────┼────┤
│  │源興輪胎行        │91    │3       │43,840        │2,193       │同上      │        │
│    │（00000000）      │10-11 │        │              │            │          │        │
│    │                  │      │        │              │            │          │        │
├──┼─────────┼───┼────┼───────┼──────┼─────┼────┤
│  │伊拉克瓦斯有限公司│91    │5       │4,170         │209         │同上函；同│        │
│    │（00000000）      │5、   │        │              │            │上卷第    │        │
│    │                  │10-11 │        │              │            │117-118頁 │        │
├──┼─────────┼───┼────┼───────┼──────┼─────┼────┤
│  │世宜貿易事業有限公│91    │3       │642,000       │32,100      │同上函；同│        │
│    │司（00000000）    │7、   │        │              │            │上卷第118 │        │
│    │                  │11-12 │        │              │            │頁        │        │
├──┼─────────┼───┼────┼───────┼──────┼─────┼────┤
│  │臺灣糖業股份有限公│91    │3       │2,856         │144         │同上      │        │
│    │司油品事業臺糖吉峰│4、9、│        │              │            │          │        │
│    │加油站（00000000）│12    │        │              │            │          │        │
│    │                  │      │        │              │            │          │        │
├──┼─────────┼───┼────┼───────┼──────┼─────┼────┤
│  │臺灣中油股份有限公│91    │1       │952           │48          │同上      │        │
│    │司油品行銷事業部臺│3     │        │              │            │          │        │
│    │中營業處霧峰加油站│      │        │              │            │          │        │
│    │（00000000）      │      │        │              │            │          │        │
│    │                  │      │        │              │            │          │        │
├──┼─────────┼───┼────┼───────┼──────┼─────┼────┤
│  │臺灣中由股份有限公│91    │2       │1,143         │57          │同上      │        │
│    │司油品行銷事業部臺│7、12 │        │              │            │          │        │
│    │中營業處霧峰林森路│      │        │              │            │          │        │
│    │站（00000000）    │      │        │              │            │          │        │
│    │                  │      │        │              │            │          │        │
├──┼─────────┼───┼────┼───────┼──────┼─────┼────┤
│  │欣雅木業有限公司  │91    │1       │6,000         │300         │同上函；同│        │
│    │（00000000）      │12    │        │              │            │上卷第    │        │
│    │                  │      │        │              │            │118-119頁 │        │
│    │                  │      │        │              │            │          │        │
├──┼─────────┼───┼────┼───────┼──────┼─────┼────┤
│  │鉅泰五金建材商行  │91    │1       │540           │27          │同上函；同│        │
│    │（00000000）      │10    │        │              │            │上卷第119 │        │
│    │                  │      │        │              │            │頁        │        │
├──┼─────────┼───┼────┼───────┼──────┼─────┼────┤
│  │冠宇鋼鐵有限公司  │91    │1       │1,911         │96          │同上      │        │
│    │（00000000）      │11    │        │              │            │          │        │
│    │                  │      │        │              │            │          │        │
├──┼─────────┼───┼────┼───────┼──────┼─────┼────┤
│  │泗德加油站股份有限│91    │8       │4,601         │229         │同上      │        │
│    │公司（00000000）  │3-5、 │        │              │            │          │        │
│    │                  │7-8、 │        │              │            │          │        │
│    │                  │11    │        │              │            │          │        │
├──┼─────────┼───┼────┼───────┼──────┼─────┼────┤
│  │榮太有限公司      │91    │1       │952           │48          │同上      │        │
│    │（00000000）      │4     │        │              │            │          │        │
│    │                  │      │        │              │            │          │        │
├──┼─────────┼───┼────┼───────┼──────┼─────┼────┤
│  │臺亞石油股份有限公│91    │1       │1,333         │67          │同上函；同│        │
│    │司石岡加油站      │12    │        │              │            │上卷第120 │        │
│    │（00000000）      │      │        │              │            │頁        │        │
│    │                  │      │        │              │            │          │        │
├──┼─────────┼───┼────┼───────┼──────┼─────┼────┤
│  │福懋興業股份有限公│91    │1       │533           │27          │同上      │        │
│    │司福懋南投加油站  │4     │        │              │            │          │        │
│    │（00000000）      │      │        │              │            │          │        │
├──┼─────────┼───┼────┼───────┼──────┼─────┼────┤
│  │全國加油站股份有限│91    │7       │6,484         │326         │同上      │        │
│    │公司全國緯勝站    │1-4、 │        │              │            │          │        │
│    │（00000000）      │6、9、│        │              │            │          │        │
│    │                  │12    │        │              │            │          │        │
├──┼─────────┼───┼────┼───────┼──────┼─────┼────┤
│  │宏璣企業有限公司  │91    │1       │429           │21          │同上函；同│        │
│    │（00000000）      │4     │        │              │            │上卷第    │        │
│    │                  │      │        │              │            │120-121頁 │        │
├──┼─────────┼───┼────┼───────┼──────┼─────┼────┤
│ 90 │冠旭企業有限公司  │91    │1       │952           │48          │同上函；同│        │
│    │（00000000）      │2、7  │        │              │            │上卷第121 │        │
│    │                  │      │        │              │            │頁        │        │
├──┼─────────┼───┼────┼───────┼──────┼─────┼────┤
│ 91 │盛光企業股份有限公│91    │1       │952           │48          │同上      │        │
│    │司                │7     │        │              │            │          │        │
│    │（00000000）      │      │        │              │            │          │        │
├──┼─────────┼───┼────┼───────┼──────┼─────┼────┤
│ 92 │龍泰加油站股份有限│91    │2       │1,904         │96          │同上函；同│        │
│    │公司（00000000）  │2-3、 │        │              │            │上卷第    │        │
│    │                  │5     │        │              │            │121-122頁 │        │
├──┼─────────┼───┼────┼───────┼──────┼─────┼────┤
│ 93 │臺亞石油股份有限公│91    │1       │714           │36          │同上函；同│        │
│    │司南投交流道加油站│9     │        │              │            │上卷第122 │        │
│    │（00000000）      │      │        │              │            │頁        │        │
│    │                  │      │        │              │            │          │        │
├──┼─────────┼───┼────┼───────┼──────┼─────┼────┤
│ 94 │中心加油站有限公司│91    │1       │952           │48          │同上      │        │
│    │（00000000）      │4     │        │              │            │          │        │
├──┼─────────┼───┼────┼───────┼──────┼─────┼────┤
│ 95 │臺灣中油股份有限公│91    │1       │952           │48          │同上      │        │
│    │司油品行銷事業部臺│3     │        │              │            │          │        │
│    │中營業處國姓加油站│      │        │              │            │          │        │
│    │（00000000）      │      │        │              │            │          │        │
├──┼─────────┼───┼────┼───────┼──────┼─────┼────┤
│ 96 │內山加油站有限公司│91    │1       │952           │48          │同上函；同│        │
│    │（00000000）      │11    │        │              │            │上卷第    │        │
│    │                  │      │        │              │            │122-123頁 │        │
├──┼─────────┼───┼────┼───────┼──────┼─────┼────┤
│ 97 │辰鴻有限公司      │91    │4       │18,665        │933         │同上函；同│        │
│    │（00000000）      │1-3、5│        │              │            │上卷第123 │        │
│    │                  │、11  │        │              │            │頁        │        │
├──┼─────────┼───┼────┼───────┼──────┼─────┼────┤
│ 98 │臺灣中油股份有限公│91    │1       │476           │24          │同上      │        │
│    │司油品行銷事業部臺│4     │        │              │            │          │        │
│    │中營業處國聖加油站│      │        │              │            │          │        │
│    │（00000000）      │      │        │              │            │          │        │
├──┼─────────┼───┼────┼───────┼──────┼─────┼────┤
│ 99 │統一精工股份有限公│91    │1       │952           │48          │同上函；同│        │
│    │司員林分公司      │4     │        │              │            │上卷第    │        │
│    │（00000000）      │      │        │              │            │123-124頁 │        │
│    │                  │      │        │              │            │          │        │
├──┼─────────┼───┼────┼───────┼──────┼─────┼────┤
│100 │員田加油站有限公司│91    │1       │952           │48          │同上函；同│        │
│    │（00000000）      │4     │        │              │            │上卷第124 │        │
│    │                  │      │        │              │            │頁        │        │
├──┼─────────┼───┼────┼───────┼──────┼─────┼────┤
│101 │臺楊鑄造工業股份有│91    │7       │2,717,470     │135,875     │同上      │        │
│    │限公司（00000000）│8     │        │              │            │          │        │
│    │                  │      │        │              │            │          │        │
├──┼─────────┼───┼────┼───────┼──────┼─────┼────┤
│合計│                  │91年度│409     │41,470,776    │2,073,584   │          │        │
├──┼─────────┼───┼────┼───────┼──────┼─────┼────┤
│102 │遠銀國際租賃股份有│92    │6       │25,374        │1,266       │同上函；同│        │
│    │限公司（00000000）│1、3、│        │              │            │上卷第125 │        │
│    │                  │5、7、│        │              │            │頁        │        │
│    │                  │9、11 │        │              │            │          │        │
├──┼─────────┼───┼────┼───────┼──────┼─────┼────┤
│103 │昱達航空貨運承攬有│92    │2       │1,600         │80          │同上      │        │
│    │限公司（00000000）│1     │        │              │            │          │        │
│    │                  │      │        │              │            │          │        │
├──┼─────────┼───┼────┼───────┼──────┼─────┼────┤
│104 │樂辰企業股份有限公│92    │1       │99,514        │4,976       │同上      │        │
│    │司（00000000）    │11    │        │              │            │          │        │
│    │                  │      │        │              │            │          │        │
├──┼─────────┼───┼────┼───────┼──────┼─────┼────┤
│105 │建利企業股份有限公│92    │2       │437,356       │21,868      │同上      │        │
│    │司（00000000）    │10    │        │              │            │          │        │
│    │                  │      │        │              │            │          │        │
├──┼─────────┼───┼────┼───────┼──────┼─────┼────┤
│106 │興拓實業股份有限公│92    │3       │353,786       │17,690      │同上函；同│        │
│    │司（00000000）    │11-12 │        │              │            │上卷第    │        │
│    │                  │      │        │              │            │125-126頁 │        │
├──┼─────────┼───┼────┼───────┼──────┼─────┼────┤
│107 │允利加油站股份有限│92    │1       │705           │35          │同上函；同│        │
│    │公司（00000000）  │11    │        │              │            │上卷第126 │        │
│    │                  │      │        │              │            │頁        │        │
├──┼─────────┼───┼────┼───────┼──────┼─────┼────┤
│108 │和信加油站實業有限│92    │1       │381           │19          │同上      │        │
│    │公司（00000000）  │3     │        │              │            │          │        │
│    │                  │      │        │              │            │          │        │
├──┼─────────┼───┼────┼───────┼──────┼─────┼────┤
│109 │臺灣中油股份有限公│92    │1       │86            │4           │同上      │        │
│    │司油品行銷事業部臺│3     │        │              │            │          │        │
│    │北營業處三峽站    │      │        │              │            │          │        │
│    │（00000000）      │      │        │              │            │          │        │
│    │                  │      │        │              │            │          │        │
├──┼─────────┼───┼────┼───────┼──────┼─────┼────┤
│110 │嘉寶自然工業股份有│92    │1       │27,340        │1,367       │同上      │        │
│    │限公司（00000000）│12    │        │              │            │          │        │
│    │                  │      │        │              │            │          │        │
├──┼─────────┼───┼────┼───────┼──────┼─────┼────┤
│111 │博太貿易股份有限公│92    │2       │579,848       │28,992      │同上      │        │
│    │司（00000000）    │11    │        │              │            │          │        │
│    │                  │      │        │              │            │          │        │
├──┼─────────┼───┼────┼───────┼──────┼─────┼────┤
│112 │喜詮企業有限公司  │92    │3       │977,270       │48,864      │同上函；同│        │
│    │（00000000）      │9-11  │        │              │            │上卷第    │        │
│    │                  │      │        │              │            │126-127頁 │        │
├──┼─────────┼───┼────┼───────┼──────┼─────┼────┤
│113 │復生電機有限公司  │92    │1       │29,500        │1,475       │同上函；同│        │
│    │（00000000）      │11    │        │              │            │上卷第127 │        │
│    │                  │      │        │              │            │頁        │        │
├──┼─────────┼───┼────┼───────┼──────┼─────┼────┤
│114 │臺灣中油股份有限公│92    │1       │490           │25          │同上      │        │
│    │司油品行銷事業部臺│10    │        │              │            │          │        │
│    │北營業處新店北新路│      │        │              │            │          │        │
│    │加油站（00000000）│      │        │              │            │          │        │
│    │                  │      │        │              │            │          │        │
├──┼─────────┼───┼────┼───────┼──────┼─────┼────┤
│115 │昇易加油站實業有限│92    │1       │476           │24          │同上      │        │
│    │公司（00000000    │6     │        │              │            │          │        │
│    │                  │      │        │              │            │          │        │
├──┼─────────┼───┼────┼───────┼──────┼─────┼────┤
│116 │華儲股份有限公司  │92    │1       │1,380         │69          │同上      │        │
│    │（00000000）      │1     │        │              │            │          │        │
│    │                  │      │        │              │            │          │        │
├──┼─────────┼───┼────┼───────┼──────┼─────┼────┤
│117 │臺灣中油股份有限公│92    │1       │952           │48          │同上      │        │
│    │司油品行銷事業部桃│11    │        │              │            │          │        │
│    │竹苗營業處中壢服務│      │        │              │            │          │        │
│    │站（00000000）    │      │        │              │            │          │        │
│    │                  │      │        │              │            │          │        │
├──┼─────────┼───┼────┼───────┼──────┼─────┼────┤
│118 │寶馬加油站股份有限│92    │1       │952           │48          │同上函；同│        │
│    │公司（00000000)   │10    │        │              │            │上卷第    │        │
│    │                  │      │        │              │            │118-119頁 │        │
├──┼─────────┼───┼────┼───────┼──────┼─────┼────┤
│119 │臺灣中油股份有限公│92    │1       │190           │10          │同上函；同│        │
│    │司油品行銷部桃竹苗│3     │        │              │            │上卷第119 │        │
│    │營業處湖口加油站  │      │        │              │            │頁        │        │
│    │（00000000）      │      │        │              │            │          │        │
│    │                  │      │        │              │            │          │        │
├──┼─────────┼───┼────┼───────┼──────┼─────┼────┤
│120 │臺灣中油股份有限公│92    │2       │1,904         │96          │同上      │        │
│    │司油品行銷部桃竹苗│10-11 │        │              │            │          │        │
│    │營業處湖口南下加油│      │        │              │            │          │        │
│    │站（00000000）    │      │        │              │            │          │        │
│    │                  │      │        │              │            │          │        │
├──┼─────────┼───┼────┼───────┼──────┼─────┼────┤
│121 │臺灣中油股份有限公│92    │1       │953           │48          │同上      │        │
│    │司油品行銷事業部桃│11    │        │              │            │          │        │
│    │竹苗營業處湖口北上│      │        │              │            │          │        │
│    │加油站（00000000）│      │        │              │            │          │        │
│    │                  │      │        │              │            │          │        │
├──┼─────────┼───┼────┼───────┼──────┼─────┼────┤
│122 │博威企業有限公司  │92    │3       │27，420       │1,372       │同上      │        │
│    │（00000000）      │5、7、│        │              │            │          │        │
│    │                  │12    │        │              │            │          │        │
├──┼─────────┼───┼────┼───────┼──────┼─────┼────┤
│123 │良友倉儲股份有限公│92    │3       │227，633      │11,381      │同上函；同│        │
│    │司（00000000）    │5、7、│        │              │            │上卷第    │        │
│    │                  │12    │        │              │            │128-129頁 │        │
├──┼─────────┼───┼────┼───────┼──────┼─────┼────┤
│124 │七海行股份有限公司│92    │3       │1,500         │75          │同上函；同│        │
│    │（00000000）      │5、7、│        │              │            │上卷第129 │        │
│    │                  │12    │        │              │            │頁        │        │
├──┼─────────┼───┼────┼───────┼──────┼─────┼────┤
│125 │順裕石材行        │92    │2       │870,435       │43,521      │同上      │        │
│    │（00000000）      │5、9  │        │              │            │          │        │
│    │                  │      │        │              │            │          │        │
├──┼─────────┼───┼────┼───────┼──────┼─────┼────┤
│126 │聯宏鑽石工業股份有│92    │2       │19,524        │976         │同上      │        │
│    │限公司（00000000）│4、6  │        │              │            │          │        │
│    │                  │      │        │              │            │          │        │
├──┼─────────┼───┼────┼───────┼──────┼─────┼────┤
│127 │正全大理石工業股份│92    │2       │151,692       │7,585       │同上      │        │
│    │有限公司          │11-12 │        │              │            │          │        │
│    │（00000000）      │      │        │              │            │          │        │
├──┼─────────┼───┼────┼───────┼──────┼─────┼────┤
│128 │寶棟石業股份有限公│92    │20      │9,326,955     │466,348     │同上函；同│        │
│    │司（00000000）    │1-6、 │        │              │            │上卷第    │        │
│    │                  │11-12 │        │              │            │129-130頁 │        │
├──┼─────────┼───┼────┼───────┼──────┼─────┼────┤
│129 │山誠實業股份有限公│92    │3       │53,000        │2,650       │同上函；同│        │
│    │司（00000000）    │1-2、5│        │              │            │上卷第    │        │
│    │                  │      │        │              │            │130-131頁 │        │
├──┼─────────┼───┼────┼───────┼──────┼─────┼────┤
│130 │保德大理石企業有限│92    │2       │631,696       │31,584      │同上函；同│        │
│    │公司（00000000）  │12    │        │              │            │上卷第131 │        │
│    │                  │      │        │              │            │頁        │        │
├──┼─────────┼───┼────┼───────┼──────┼─────┼────┤
│131 │國洲石材企業有限公│92    │1       │150,000       │7,500       │同上      │        │
│    │司（00000000）    │12    │        │              │            │          │        │
│    │                  │      │        │              │            │          │        │
├──┼─────────┼───┼────┼───────┼──────┼─────┼────┤
│132 │駿鴻企業社        │92    │2       │69,100        │3,455       │同上      │        │
│    │（00000000）      │11-12 │        │              │            │          │        │
│    │                  │      │        │              │            │          │        │
├──┼─────────┼───┼────┼───────┼──────┼─────┼────┤
│133 │協欣企業股份有限公│92    │15      │4,973,225     │248,661     │同上函；同│        │
│    │司（00000000）    │2、4-5│        │              │            │上卷第    │        │
│    │                  │、7-12│        │              │            │131-132頁 │        │
├──┼─────────┼───┼────┼───────┼──────┼─────┼────┤
│134 │國原大理石股份有限│92    │1       │500,000       │25,000      │同上函；同│        │
│    │公司（00000000）  │6     │        │              │            │上卷第132 │        │
│    │                  │      │        │              │            │頁        │        │
├──┼─────────┼───┼────┼───────┼──────┼─────┼────┤
│135 │全國加油站股份有限│92    │3       │1,900         │ 91         │同上      │        │
│    │公司大坑站        │5、11-│        │              │            │          │        │
│    │（00000000）      │12    │        │              │            │          │        │
│    │                  │      │        │              │            │          │        │
├──┼─────────┼───┼────┼───────┼──────┼─────┼────┤
│136 │長榮加油站股份有限│92    │1       │810           │40          │同上函；同│        │
│    │公司（00000000）  │9     │        │              │            │上卷第    │        │
│    │                  │      │        │              │            │132-133頁 │        │
├──┼─────────┼───┼────┼───────┼──────┼─────┼────┤
│137 │水湳加油站股份有限│92    │1       │952           │48          │同上函；同│        │
│    │公司（00000000）  │3、6、│        │              │            │上卷第133 │        │
│    │                  │10    │        │              │            │頁        │        │
├──┼─────────┼───┼────┼───────┼──────┼─────┼────┤
│138 │寶坤實業股份有限公│92    │1       │762           │38          │同上      │        │
│    │司西德分公司      │6     │        │              │            │          │        │
│    │（00000000）      │      │        │              │            │          │        │
├──┼─────────┼───┼────┼───────┼──────┼─────┼────┤
│139 │明山建材行        │92    │2       │1,360         │68          │同上      │        │
│    │（00000000）      │1     │        │              │            │          │        │
├──┼─────────┼───┼────┼───────┼──────┼─────┼────┤
│140 │華倫工業股份有限公│92    │4       │1,458         │72          │同上      │        │
│    │司（00000000）    │4、8  │        │              │            │          │        │
│    │                  │      │        │              │            │          │        │
├──┼─────────┼───┼────┼───────┼──────┼─────┼────┤
│141 │煌喜實業有限公司  │92    │9       │101,750       │5,089       │同上函；同│        │
│    │（00000000）      │3-9、 │        │              │            │上卷第134 │        │
│    │                  │11-12 │        │              │            │頁        │        │
├──┼─────────┼───┼────┼───────┼──────┼─────┼────┤
│142 │統一速達股份有限公│92    │3       │752           │38          │同上      │        │
│    │司北屯營業所      │3、6、│        │              │            │          │        │
│    │（00000000）      │10    │        │              │            │          │        │
├──┼─────────┼───┼────┼───────┼──────┼─────┼────┤
│143 │互盛股份有限公司北│92    │15      │9,687         │488         │同上函；同│        │
│    │臺中分公司        │1-12  │        │              │            │上卷第    │        │
│    │（00000000）      │      │        │              │            │134-135頁 │        │
│    │                  │      │        │              │            │          │        │
├──┼─────────┼───┼────┼───────┼──────┼─────┼────┤
│144 │加得利加油站股份有│92    │1       │952           │48          │同上函；同│        │
│    │限公司（00000000）│1     │        │              │            │上卷第135 │        │
│    │                  │      │        │              │            │頁        │        │
├──┼─────────┼───┼────┼───────┼──────┼─────┼────┤
│145 │伯偉加油站實業有限│92    │1       │476           │24          │同上      │        │
│    │公司（00000000）  │10    │        │              │            │          │        │
│    │                  │      │        │              │            │          │        │
├──┼─────────┼───┼────┼───────┼──────┼─────┼────┤
│146 │縉陞實業有限公司  │92    │8       │2,594,307     │129,717     │同上函；同│虛設行號│
│    │（00000000）      │3-4   │        │              │            │上卷第    │        │
│    │                  │      │        │              │            │135-136頁 │        │
├──┼─────────┼───┼────┼───────┼──────┼─────┼────┤
│147 │東杰通信有限公司  │92    │5       │31,000        │1,551       │同上函；同│        │
│    │（00000000）      │2、5、│        │              │            │上卷第136 │        │
│    │                  │12    │        │              │            │頁        │        │
├──┼─────────┼───┼────┼───────┼──────┼─────┼────┤
│148 │新生加油站股份有限│92    │2       │981           │49          │同上      │        │
│    │公司              │3、5-6│        │              │            │          │        │
│    │（00000000）      │、10  │        │              │            │          │        │
├──┼─────────┼───┼────┼───────┼──────┼─────┼────┤
│149 │臺灣中油股份有限公│92    │2       │380           │20          │同上函；同│        │
│    │司油品行銷事業部臺│5     │        │              │            │上卷第    │        │
│    │中營業處五權西路加│      │        │              │            │136-137頁 │        │
│    │油站（00000000）  │      │        │              │            │          │        │
│    │                  │      │        │              │            │          │        │
├──┼─────────┼───┼────┼───────┼──────┼─────┼────┤
│150 │全國加油站股份有限│92    │1       │714           │36          │同上函；同│        │
│    │公司文心站        │2、8  │        │              │            │上卷第137 │        │
│    │（00000000）      │      │        │              │            │頁        │        │
│    │                  │      │        │              │            │          │        │
├──┼─────────┼───┼────┼───────┼──────┼─────┼────┤
│151 │統一速達股份有限公│92    │6       │1,201         │59          │同上      │        │
│    │司臺中營業所      │7、9、│        │              │            │          │        │
│    │（00000000）      │12    │        │              │            │          │        │
├──┼─────────┼───┼────┼───────┼──────┼─────┼────┤
│152 │康旺興事業股份有限│92    │1       │476           │247         │同上      │        │
│    │公司（00000000）  │4     │        │              │            │          │        │
│    │                  │      │        │              │            │          │        │
├──┼─────────┼───┼────┼───────┼──────┼─────┼────┤
│153 │英茂自動控制行    │92    │7       │17,300        │865         │同上函；同│        │
│    │（00000000）      │1-2、 │        │              │            │上卷第    │        │
│    │                  │5-6、 │        │              │            │137-138頁 │        │
│    │                  │9-10  │        │              │            │          │        │
├──┼─────────┼───┼────┼───────┼──────┼─────┼────┤
│154 │臺灣中油股份有限公│92    │2       │1,866         │94          │同上函；同│        │
│    │司油品行銷事業部臺│4     │        │              │            │上卷第138 │        │
│    │中營業處工業區加油│      │        │              │            │頁        │        │
│    │站（00000000）    │      │        │              │            │          │        │
│    │                  │      │        │              │            │          │        │
├──┼─────────┼───┼────┼───────┼──────┼─────┼────┤
│155 │美又美企業有限公司│92    │12      │2,723,349     │136,166     │同上函；同│虛設行號│
│    │（00000000）      │2-3、 │        │              │            │上卷第    │        │
│    │                  │5-6   │        │              │            │138-139頁 │        │
├──┼─────────┼───┼────┼───────┼──────┼─────┼────┤
│156 │東大加油站有限公司│92    │1       │476           │24          │同上函；同│        │
│    │（00000000）      │9     │        │              │            │上卷第139 │        │
│    │                  │      │        │              │            │頁        │        │
├──┼─────────┼───┼────┼───────┼──────┼─────┼────┤
│157 │員村加油站股份有限│92    │1       │476           │24          │同上      │        │
│    │公司員村中清路加油│2     │        │              │            │          │        │
│    │站（00000000）    │      │        │              │            │          │        │
│    │                  │      │        │              │            │          │        │
├──┼─────────┼───┼────┼───────┼──────┼─────┼────┤
│158 │盛鈺石材有限公司  │92    │2       │1,050,000     │52,500      │同上      │        │
│    │（00000000）      │12    │        │              │            │          │        │
│    │                  │      │        │              │            │          │        │
├──┼─────────┼───┼────┼───────┼──────┼─────┼────┤
│159 │光明路加油站股份有│92    │3       │2,638         │132         │同上      │        │
│    │限公司（00000000）│9-10、│        │              │            │          │        │
│    │                  │12    │        │              │            │          │        │
├──┼─────────┼───┼────┼───────┼──────┼─────┼────┤
│160 │臺亞石油股份有限公│92    │1       │743           │37          │同上函；同│        │
│    │司春社加油站      │10    │        │              │            │上卷第140 │        │
│    │（00000000）      │      │        │              │            │頁        │        │
│    │                  │      │        │              │            │          │        │
├──┼─────────┼───┼────┼───────┼──────┼─────┼────┤
│161 │萬和加油站股份有限│92    │1       │952           │48          │同上      │（本項原│
│    │公司（00000000）  │11    │        │              │            │          │審附表編│
│    │                  │      │        │              │            │          │號應為  │
│    │                  │      │        │              │            │          │161號， │
│    │                  │      │        │              │            │          │惟跳號誤│
│    │                  │      │        │              │            │          │載為170 │
│    │                  │      │        │              │            │          │，以下同│
│    │                  │      │        │              │            │          │）      │
├──┼─────────┼───┼────┼───────┼──────┼─────┼────┤
│162 │自由加油站股份有限│92    │1       │476           │24          │同上      │（原審附│
│    │公司（00000000）  │1-2、6│        │              │            │          │表編號誤│
│    │                  │、8   │        │              │            │          │載為171 │
│    │                  │      │        │              │            │          │）      │
├──┼─────────┼───┼────┼───────┼──────┼─────┼────┤
│163 │旱溪加油站有限公司│92    │2       │952           │48          │同上      │（原審附│
│    │（00000000）      │1、11 │        │              │            │          │表編號誤│
│    │                  │      │        │              │            │          │載為172 │
│    │                  │      │        │              │            │          │）      │
├──┼─────────┼───┼────┼───────┼──────┼─────┼────┤
│164 │東虹實業股份有限公│92    │1       │286           │14          │同上      │（原審附│
│    │司（00000000）    │10    │        │              │            │          │表編號誤│
│    │                  │      │        │              │            │          │載為173 │
│    │                  │      │        │              │            │          │）      │
├──┼─────────┼───┼────┼───────┼──────┼─────┼────┤
│165 │統一精工股份有限公│92    │1       │476           │24          │同上函；同│（原審附│
│    │司智成分公司      │4     │        │              │            │上卷第141 │表編號誤│
│    │（00000000）      │      │        │              │            │頁        │載為174 │
│    │                  │      │        │              │            │          │）      │
├──┼─────────┼───┼────┼───────┼──────┼─────┼────┤
│166 │建發電動工具行    │92    │5       │13,420        │673         │同上      │（原審附│
│    │（00000000）      │1、3、│        │              │            │          │表編號誤│
│    │                  │5-6、 │        │              │            │          │載為175 │
│    │                  │9-10  │        │              │            │          │）      │
├──┼─────────┼───┼────┼───────┼──────┼─────┼────┤
│167 │全得油封企業有限公│92    │1       │292           │15          │同上      │（原審附│
│    │司（00000000）    │4     │        │              │            │          │表編號誤│
│    │                  │      │        │              │            │          │載為176 │
│    │                  │      │        │              │            │          │）      │
├──┼─────────┼───┼────┼───────┼──────┼─────┼────┤
│168 │臺灣中油股份有限公│92    │1       │381           │19          │同上      │（原審附│
│    │司油品行銷事業部台│2     │        │              │            │          │表編號誤│
│    │中營業處永和街加油│      │        │              │            │          │載為177 │
│    │站（00000000）    │      │        │              │            │          │）      │
│    │                  │      │        │              │            │          │        │
├──┼─────────┼───┼────┼───────┼──────┼─────┼────┤
│169 │王冠交通器材行    │92    │1       │14,476        │724         │同上      │（原審附│
│    │（00000000）      │1     │        │              │            │          │表編號誤│
│    │                  │      │        │              │            │          │載為178 │
│    │                  │      │        │              │            │          │）      │
├──┼─────────┼───┼────┼───────┼──────┼─────┼────┤
│170 │臺灣中油股份有限公│92    │2       │1,143         │57          │同上函；同│（原審附│
│    │司油品行銷事業部臺│11-12 │        │              │            │上卷第    │表編號誤│
│    │中營業處復興加油站│      │        │              │            │141-142頁 │載為179 │
│    │（00000000）      │      │        │              │            │          │）      │
│    │                  │      │        │              │            │          │        │
├──┼─────────┼───┼────┼───────┼──────┼─────┼────┤
│171 │西歐加油站股份有限│92    │1       │952           │48          │同上函；同│（原審附│
│    │公司文南加油站    │10    │        │              │            │上卷第142 │表編號誤│
│    │（00000000）      │      │        │              │            │頁        │載為200 │
│    │                  │      │        │              │            │          │）      │
├──┼─────────┼───┼────┼───────┼──────┼─────┼────┤
│172 │佑嘉五金有限公司  │92    │1       │700           │35          │同上      │（原審附│
│    │（00000000）      │4     │        │              │            │          │表編號誤│
│    │                  │      │        │              │            │          │載為201 │
│    │                  │      │        │              │            │          │）      │
├──┼─────────┼───┼────┼───────┼──────┼─────┼────┤
│173 │正好興業股份有限公│92    │1       │781           │39          │          │（原審附│
│    │司（00000000）    │9     │        │              │            │同上      │表編號誤│
│    │                  │      │        │              │            │          │載為202 │
│    │                  │      │        │              │            │          │）      │
├──┼─────────┼───┼────┼───────┼──────┼─────┼────┤
│174 │特力翠豐股份有限公│92    │1       │799           │40          │同上      │（原審附│
│    │司臺中分公司      │1     │        │              │            │          │表編號誤│
│    │（00000000）      │      │        │              │            │          │載為203 │
│    │                  │      │        │              │            │          │）      │
├──┼─────────┼───┼────┼───────┼──────┼─────┼────┤
│175 │東政機械有限公司  │92    │8       │2,065,569     │103,279     │同上函；同│虛設行號│
│    │（00000000）      │8-10  │        │              │            │上卷第    │（原審附│
│    │                  │      │        │              │            │142-143頁 │表編號誤│
│    │                  │      │        │              │            │          │載為204 │
│    │                  │      │        │              │            │          │）      │
├──┼─────────┼───┼────┼───────┼──────┼─────┼────┤
│176 │清順五金行        │92    │1       │600           │30          │同上函；同│（原審附│
│    │（00000000）      │1     │        │              │            │上卷第143 │表編號誤│
│    │                  │      │        │              │            │頁        │載為205 │
│    │                  │      │        │              │            │          │）      │
├──┼─────────┼───┼────┼───────┼──────┼─────┼────┤
│177 │統一精工股份有限公│92    │1       │190           │10          │同上      │（原審附│
│    │司建成加油站      │3     │        │              │            │          │表編號誤│
│    │（00000000）      │      │        │              │            │          │載為206 │
│    │                  │      │        │              │            │          │）      │
├──┼─────────┼───┼────┼───────┼──────┼─────┼────┤
│178 │全國加油站股份有限│92    │1       │381           │19          │同上      │（原審附│
│    │公司苗栗交流道加油│3     │        │              │            │          │表編號誤│
│    │站（00000000）    │      │        │              │            │          │載為207 │
│    │                  │      │        │              │            │          │）      │
├──┼─────────┼───┼────┼───────┼──────┼─────┼────┤
│179 │臺灣中油股份有限公│92    │1       │381           │19          │同上      │（原審附│
│    │司油品行銷事業部桃│3     │        │              │            │          │表編號誤│
│    │竹苗營業處百成加油│      │        │              │            │          │載為208 │
│    │站（00000000）    │      │        │              │            │          │）      │
│    │                  │      │        │              │            │          │        │
├──┼─────────┼───┼────┼───────┼──────┼─────┼────┤
│180 │新埔加油站實業有限│92    │1       │952           │48          │同上      │（原審附│
│    │公司（00000000）  │12    │        │              │            │          │表編號誤│
│    │                  │      │        │              │            │          │載為209 │
│    │                  │      │        │              │            │          │）      │
├──┼─────────┼───┼────┼───────┼──────┼─────┼────┤
│181 │志信國際股份有限公│92    │1       │952           │48          │同上函；同│（原審附│
│    │司志信白沙屯加油站│12    │        │              │            │上卷第    │表編號誤│
│    │（00000000）      │      │        │              │            │143-144頁 │載為210 │
│    │                  │      │        │              │            │          │）      │
├──┼─────────┼───┼────┼───────┼──────┼─────┼────┤
│182 │新千禧企業有限公司│92    │1       │952           │48          │同上函；同│（原審附│
│    │（00000000）      │10、12│        │              │            │上卷第144 │表編號誤│
│    │                  │      │        │              │            │頁        │載為211 │
│    │                  │      │        │              │            │          │）      │
├──┼─────────┼───┼────┼───────┼──────┼─────┼────┤
│183 │山隆通運股份有限公│92    │1       │952           │48          │同上      │（原審附│
│    │司后里營業所      │11    │        │              │            │          │表編號誤│
│    │（00000000）      │      │        │              │            │          │載為212 │
│    │                  │      │        │              │            │          │）      │
├──┼─────────┼───┼────┼───────┼──────┼─────┼────┤
│184 │臺灣中油股份有限公│92    │2       │2,381         │119         │同上      │（原審附│
│    │司油品行銷事業部臺│11-12 │        │              │            │          │表編號誤│
│    │中營業處泰安北上加│      │        │              │            │          │載為213 │
│    │油站（00000000）  │      │        │              │            │          │）      │
│    │                  │      │        │              │            │          │        │
├──┼─────────┼───┼────┼───────┼──────┼─────┼────┤
│185 │正盛石材有限公司  │92    │5       │745,132       │37,256      │同上函；同│（原審附│
│    │（00000000）      │4-6、9│        │              │            │上卷第145 │表編號誤│
│    │                  │、12  │        │              │            │頁        │載為214 │
│    │                  │      │        │              │            │          │）      │
├──┼─────────┼───┼────┼───────┼──────┼─────┼────┤
│186 │臺塑加油站股份有限│92    │1       │952           │48          │同上      │（原審附│
│    │公司神岡營業處    │10    │        │              │            │          │表編號誤│
│    │（00000000）      │      │        │              │            │          │載為215 │
│    │                  │      │        │              │            │          │）      │
├──┼─────────┼───┼────┼───────┼──────┼─────┼────┤
│187 │馬岡加油站股份有限│92    │1       │952           │48          │同上      │（原審附│
│    │公司（00000000）  │9     │        │              │            │          │表編號誤│
│    │                  │      │        │              │            │          │載為216 │
│    │                  │      │        │              │            │          │）      │
├──┼─────────┼───┼────┼───────┼──────┼─────┼────┤
│188 │曜煒實業有限公司  │92    │1       │952           │48          │同上函；同│（原審附│
│    │（00000000）      │6、10 │        │              │            │上卷第    │表編號誤│
│    │                  │      │        │              │            │145-146頁 │載為217 │
│    │                  │      │        │              │            │          │）      │
├──┼─────────┼───┼────┼───────┼──────┼─────┼────┤
│189 │鯨世界龍井加油站  │92    │1       │888           │44          │同上函；同│（原審附│
│    │（00000000）      │9     │        │              │            │上卷第146 │表編號誤│
│    │                  │      │        │              │            │頁        │載為218 │
│    │                  │      │        │              │            │          │）      │
├──┼─────────┼───┼────┼───────┼──────┼─────┼────┤
│190 │樺成油壓五金有限公│92    │5       │30,759        │1,539       │同上      │（原審附│
│    │司（00000000）    │1-2、 │        │              │            │          │表編號誤│
│    │                  │4、7-8│        │              │            │          │載為219 │
│    │                  │、10、│        │              │            │          │）      │
│    │                  │12    │        │              │            │          │        │
├──┼─────────┼───┼────┼───────┼──────┼─────┼────┤
│191 │大和軸承商行      │92    │2       │1,136         │57          │同上函；同│（原審附│
│    │（00000000）      │3-4   │        │              │            │上卷第147 │表編號誤│
│    │                  │      │        │              │            │頁        │載為220 │
│    │                  │      │        │              │            │          │）      │
├──┼─────────┼───┼────┼───────┼──────┼─────┼────┤
│192 │益民加油站股份有限│92    │4       │2,733         │137         │同上函；同│（原審附│
│    │公司（00000000）  │5-6   │        │              │            │上卷第    │表編號誤│
│    │                  │12    │        │              │            │147-148頁 │載為221 │
│    │                  │      │        │              │            │          │）      │
├──┼─────────┼───┼────┼───────┼──────┼─────┼────┤
│193 │大義加油站股份有限│92    │3       │1,666         │84          │同上函；同│（原審附│
│    │公司（00000000）  │2、4-5│        │              │            │上卷第148 │表編號誤│
│    │                  │、11  │        │              │            │頁        │載為222 │
│    │                  │      │        │              │            │          │）      │
├──┼─────────┼───┼────┼───────┼──────┼─────┼────┤
│194 │臺灣宅配通股份有限│92    │1       │190           │9           │同上      │（原審附│
│    │公司大里營業所    │6、10 │        │              │            │          │表編號誤│
│    │（00000000）      │      │        │              │            │          │載為223 │
│    │                  │      │        │              │            │          │）      │
├──┼─────────┼───┼────┼───────┼──────┼─────┼────┤
│195 │紳貿實業股份有限公│92    │1       │952           │48          │同上函；同│（原審附│
│    │司金達加油站      │3、5、│        │              │            │上卷第    │表編號誤│
│    │（00000000）      │8-11  │        │              │            │148-149頁 │載為224 │
│    │                  │      │        │              │            │          │）      │
├──┼─────────┼───┼────┼───────┼──────┼─────┼────┤
│196 │臺興加油站股份有限│92    │2       │1,142         │58          │同上函；同│（原審附│
│    │公司（00000000）  │3-4、 │        │              │            │上卷第149 │表編號誤│
│    │                  │9-10  │        │              │            │頁        │載為225 │
│    │                  │      │        │              │            │          │）      │
├──┼─────────┼───┼────┼───────┼──────┼─────┼────┤
│197 │德芳加油站股份有限│92    │11      │5,613         │281         │同上函；同│（原審附│
│    │公司（00000000）  │3-4、6│        │              │            │上卷第    │表編號誤│
│    │                  │、8、 │        │              │            │149-150頁 │載為226 │
│    │                  │10-12 │        │              │            │          │）      │
├──┼─────────┼───┼────┼───────┼──────┼─────┼────┤
│198 │宇成五金商行      │92    │2       │1,964         │99          │同上函；同│（原審附│
│    │（00000000）      │2、11 │        │              │            │上卷第150 │表編號誤│
│    │                  │      │        │              │            │頁        │載為227 │
│    │                  │      │        │              │            │          │）      │
├──┼─────────┼───┼────┼───────┼──────┼─────┼────┤
│199 │大成行            │92    │1       │1,800         │90          │同上      │（原審附│
│    │（00000000）      │1     │        │              │            │          │表編號誤│
│    │                  │      │        │              │            │          │載為228 │
│    │                  │      │        │              │            │          │）      │
├──┼─────────┼───┼────┼───────┼──────┼─────┼────┤
│200 │全國加油站股份有限│92    │6       │2,638         │134         │同上      │（原審附│
│    │公司樹王加油站    │3-4、9│        │              │            │          │表編號誤│
│    │（00000000）      │、11- │        │              │            │          │載為229 │
│    │                  │12    │        │              │            │          │）      │
├──┼─────────┼───┼────┼───────┼──────┼─────┼────┤
│201 │逢甲加油站有限公司│92    │4       │1,476         │74          │同上函；同│（原審附│
│    │大里營業所        │3、5-6│        │              │            │上卷第151 │表編號誤│
│    │（00000000）      │      │        │              │            │頁        │載為230 │
│    │                  │      │        │              │            │          │）      │
├──┼─────────┼───┼────┼───────┼──────┼─────┼────┤
│202 │運晟五金建材商行  │92    │3       │752           │38          │同上      │（原審附│
│    │（00000000）      │3、5、│        │              │            │          │表編號誤│
│    │                  │8     │        │              │            │          │載為231 │
│    │                  │      │        │              │            │          │）      │
├──┼─────────┼───┼────┼───────┼──────┼─────┼────┤
│203 │佑晟加油站股份有限│92    │16      │6,804         │341         │同上函；同│（原審附│
│    │公司（00000000）  │1-9   │        │              │            │上卷第    │表編號誤│
│    │                  │      │        │              │            │151-152頁 │載為232 │
│    │                  │      │        │              │            │          │）      │
├──┼─────────┼───┼────┼───────┼──────┼─────┼────┤
│204 │蓮春五金行        │92    │2       │535           │27          │同上函；同│（原審附│
│    │（00000000）      │3、9  │        │              │            │上卷第152 │表編號誤│
│    │                  │      │        │              │            │頁        │載為233 │
│    │                  │      │        │              │            │          │）      │
├──┼─────────┼───┼────┼───────┼──────┼─────┼────┤
│205 │仁化加油站股份有限│92    │3       │1,142         │58          │同上      │（原審附│
│    │公司（00000000）  │2-3、 │        │              │            │          │表編號誤│
│    │                  │12    │        │              │            │          │載為234 │
│    │                  │      │        │              │            │          │）      │
├──┼─────────┼───┼────┼───────┼──────┼─────┼────┤
│206 │仁山加油站有限公司│92    │4       │2,251         │114         │同上函；同│（原審附│
│    │仁友站（00000000）│3、6、│        │              │            │上卷第    │表編號誤│
│    │                  │8、   │        │              │            │152-153頁 │載為235 │
│    │                  │11-12 │        │              │            │          │）      │
├──┼─────────┼───┼────┼───────┼──────┼─────┼────┤
│207 │金穗成工業股份有限│92    │7       │2,588,335     │129,418     │同上函；同│（原審附│
│    │公司（00000000）  │9-12  │        │              │            │上卷第153 │表編號誤│
│    │                  │      │        │              │            │頁        │載為236 │
│    │                  │      │        │              │            │          │）      │
├──┼─────────┼───┼────┼───────┼──────┼─────┼────┤
│208 │中乙股份有限公司  │92    │25      │6,418,094     │320,902     │同上函；同│虛設行號│
│    │（00000000）      │2、6-8│        │              │            │上卷第    │（原審附│
│    │                  │、11- │        │              │            │153-154頁 │表編號誤│
│    │                  │12    │        │              │            │          │載為237 │
│    │                  │      │        │              │            │          │）      │
├──┼─────────┼───┼────┼───────┼──────┼─────┼────┤
│209 │臻瑞有限公司      │92    │22      │5,201,271     │260,064     │同上函；同│虛設行號│
│    │（00000000）      │8-11  │        │              │            │上卷第    │（原審附│
│    │                  │      │        │              │            │154-155頁 │表編號誤│
│    │                  │      │        │              │            │          │載為238 │
│    │                  │      │        │              │            │          │）      │
├──┼─────────┼───┼────┼───────┼──────┼─────┼────┤
│210 │利達螺絲實業有限公│92    │1       │220           │11          │同上函；同│（原審附│
│    │司（00000000）    │3     │        │              │            │上卷第155 │表編號誤│
│    │                  │      │        │              │            │頁        │載為239 │
│    │                  │      │        │              │            │          │）      │
├──┼─────────┼───┼────┼───────┼──────┼─────┼────┤
│211 │臺灣糖業股份有限公│92    │11      │3,582         │183         │同上函；同│（原審附│
│    │司油品事業部臺糖鳳│1-3、5│        │              │            │上卷第    │表編號誤│
│    │凰加油站          │、10  │        │              │            │155-156頁 │載為240 │
│    │（00000000）      │      │        │              │            │          │）      │
│    │                  │      │        │              │            │          │        │
├──┼─────────┼───┼────┼───────┼──────┼─────┼────┤
│212 │璉盈企業有限公司  │92    │12      │43,200        │2,160       │同上函；同│（原審附│
│    │（00000000）      │3-9、 │        │              │            │上卷第156 │表編號誤│
│    │                  │11-12 │        │              │            │頁        │載為241 │
│    │                  │      │        │              │            │          │）      │
├──┼─────────┼───┼────┼───────┼──────┼─────┼────┤
│213 │喬裕鐵工廠        │92    │1       │1,620         │81          │同上函；同│（原審附│
│    │（00000000）      │1     │        │              │            │上卷第    │表編號誤│
│    │                  │      │        │              │            │156-157頁 │載為242 │
│    │                  │      │        │              │            │          │）      │
├──┼─────────┼───┼────┼───────┼──────┼─────┼────┤
│214 │明維加油站有限公司│92    │2       │1,904         │96          │同上函；同│（原審附│
│    │（00000000）      │9-10  │        │              │            │上卷第157 │表編號誤│
│    │                  │      │        │              │            │頁        │載為243 │
│    │                  │      │        │              │            │          │）      │
├──┼─────────┼───┼────┼───────┼──────┼─────┼────┤
│215 │大里市農會東湖加油│92    │8       │5,381         │269         │同上      │（原審附│
│    │站（00000000）    │3-4、6│        │              │            │          │表編號誤│
│    │                  │、8、 │        │              │            │          │載為244 │
│    │                  │10、12│        │              │            │          │）      │
├──┼─────────┼───┼────┼───────┼──────┼─────┼────┤
│216 │偉翔機械商行      │92    │3       │17,050        │853         │同上函；同│（原審附│
│    │（00000000）      │8-9、 │        │              │            │上卷第    │表編號誤│
│    │                  │12    │        │              │            │157-158頁 │載為245 │
│    │                  │      │        │              │            │          │）      │
├──┼─────────┼───┼────┼───────┼──────┼─────┼────┤
│217 │統一精工股份有限公│92    │1       │1,048         │52          │同上函；同│（原審附│
│    │司大里加油站      │1     │        │              │            │上卷第158 │表編號誤│
│    │（00000000）      │      │        │              │            │頁        │載為246 │
│    │                  │      │        │              │            │          │）      │
├──┼─────────┼───┼────┼───────┼──────┼─────┼────┤
│218 │詮順電腦資訊社    │92    │1       │6,856         │343         │同上      │（原審附│
│    │（00000000）      │12    │        │              │            │          │表編號誤│
│    │                  │      │        │              │            │          │載為247 │
│    │                  │      │        │              │            │          │）      │
├──┼─────────┼───┼────┼───────┼──────┼─────┼────┤
│219 │皓全企業股份有限公│92    │12      │600,000       │30,000      │同上      │（原審附│
│    │司（00000000）    │1-12  │        │              │            │          │表編號誤│
│    │                  │      │        │              │            │          │載為248 │
│    │                  │      │        │              │            │          │）      │
├──┼─────────┼───┼────┼───────┼──────┼─────┼────┤
│220 │優鑽實業有限公司  │92    │11      │103,480       │5,177       │同上函；同│（原審附│
│    │（00000000）      │1-11  │        │              │            │上卷第    │表編號誤│
│    │                  │      │        │              │            │158-159頁 │載為249 │
│    │                  │      │        │              │            │          │）      │
├──┼─────────┼───┼────┼───────┼──────┼─────┼────┤
│221 │保銘有限公司      │92    │1       │371           │19          │同上函；同│（原審附│
│    │（00000000）      │2     │        │              │            │上卷第159 │表編號誤│
│    │                  │      │        │              │            │頁        │載為250 │
│    │                  │      │        │              │            │          │）      │
├──┼─────────┼───┼────┼───────┼──────┼─────┼────┤
│222 │永承建材行        │92    │1       │3,320         │166         │同上      │（原審附│
│    │（00000000）      │1     │        │              │            │          │表編號誤│
│    │                  │      │        │              │            │          │載為251 │
│    │                  │      │        │              │            │          │）      │
├──┼─────────┼───┼────┼───────┼──────┼─────┼────┤
│223 │永佳電器行        │92    │1       │3,333         │167         │同上      │（原審附│
│    │（00000000）      │12    │        │              │            │          │表編號誤│
│    │                  │      │        │              │            │          │載為252 │
│    │                  │      │        │              │            │          │）      │
├──┼─────────┼───┼────┼───────┼──────┼─────┼────┤
│224 │大眾五金有限公司  │92    │3       │6,500         │325         │同上函；同│（原審附│
│    │（00000000）      │8、11 │        │              │            │上卷第160 │表編號誤│
│    │                  │      │        │              │            │頁        │載為253 │
│    │                  │      │        │              │            │          │）      │
├──┼─────────┼───┼────┼───────┼──────┼─────┼────┤
│225 │流通家有限公司大里│92    │1       │1,979         │99          │同上      │（原審附│
│    │第一分公司        │12    │        │              │            │          │表編號誤│
│    │（00000000）      │      │        │              │            │          │載為254 │
│    │                  │      │        │              │            │          │）      │
├──┼─────────┼───┼────┼───────┼──────┼─────┼────┤
│226 │大眾五金商行      │92    │2       │660           │33          │同上      │（原審附│
│    │（00000000）      │1     │        │              │            │          │表編號誤│
│    │                  │      │        │              │            │          │載為255 │
│    │                  │      │        │              │            │          │）      │
├──┼─────────┼───┼────┼───────┼──────┼─────┼────┤
│227 │明宗建材行        │92    │2       │1,775         │89          │同上      │（原審附│
│    │（00000000）      │1、4  │        │              │            │          │表編號誤│
│    │                  │      │        │              │            │          │載為256 │
│    │                  │      │        │              │            │          │）      │
├──┼─────────┼───┼────┼───────┼──────┼─────┼────┤
│228 │鎮億輪胎行        │92    │1       │3,000         │150         │同上函；同│（原審附│
│    │（00000000）      │1     │        │              │            │上卷第    │表編號誤│
│    │                  │      │        │              │            │160-161頁 │載為257 │
│    │                  │      │        │              │            │          │）      │
├──┼─────────┼───┼────┼───────┼──────┼─────┼────┤
│229 │臺灣中油股份有限公│92    │1       │952           │48          │同上函；同│（原審附│
│    │司油品行銷事業部臺│2     │        │              │            │上卷第161 │表編號誤│
│    │中營業處太平加油站│      │        │              │            │頁        │載為258 │
│    │（00000000）      │      │        │              │            │          │）      │
│    │                  │      │        │              │            │          │        │
├──┼─────────┼───┼────┼───────┼──────┼─────┼────┤
│230 │福松機械工業股份有│92    │1       │3,000         │150         │同上      │（原審附│
│    │限公司（00000000）│3     │        │              │            │          │表編號誤│
│    │                  │      │        │              │            │          │載為259 │
│    │                  │      │        │              │            │          │）      │
├──┼─────────┼───┼────┼───────┼──────┼─────┼────┤
│231 │永豐路加油站有限公│92    │2       │1,428         │72          │同上      │（原審附│
│    │司（00000000）    │10-11 │        │              │            │          │表編號誤│
│    │                  │      │        │              │            │          │載為260 │
│    │                  │      │        │              │            │          │）      │
├──┼─────────┼───┼────┼───────┼──────┼─────┼────┤
│232 │勁強加油站有限公司│92    │1       │952           │48          │同上      │（原審附│
│    │（00000000）      │1、7  │        │              │            │          │表編號誤│
│    │                  │      │        │              │            │          │載為261 │
│    │                  │      │        │              │            │          │）      │
├──┼─────────┼───┼────┼───────┼──────┼─────┼────┤
│233 │材茂有限公司      │92    │8       │2,544,659     │127,233     │同上函；同│虛設行號│
│    │（00000000）      │8     │        │              │            │上卷第162 │（原審附│
│    │                  │      │        │              │            │頁        │表編號誤│
│    │                  │      │        │              │            │          │載為262 │
│    │                  │      │        │              │            │          │）      │
├──┼─────────┼───┼────┼───────┼──────┼─────┼────┤
│234 │臺灣中油股份有限公│92    │2       │847           │43          │同上      │（原審附│
│    │司油品行銷事業部臺│5     │        │              │            │          │表編號誤│
│    │中營業處太平長億路│      │        │              │            │          │載為263 │
│    │加油站（00000000）│      │        │              │            │          │）      │
│    │                  │      │        │              │            │          │        │
├──┼─────────┼───┼────┼───────┼──────┼─────┼────┤
│235 │賓士團隊加油股份有│92    │2       │1,904         │96          │同上      │（原審附│
│    │限公司車籠埔分公司│1、3  │        │              │            │          │表編號誤│
│    │（00000000）      │      │        │              │            │          │載為264 │
│    │                  │      │        │              │            │          │）      │
├──┼─────────┼───┼────┼───────┼──────┼─────┼────┤
│236 │良和建材行        │92    │1       │1,000         │50          │同上函；同│（原審附│
│    │（00000000）      │2     │        │              │            │上卷第    │表編號誤│
│    │                  │      │        │              │            │162-163頁 │載為265 │
│    │                  │      │        │              │            │          │）      │
├──┼─────────┼───┼────┼───────┼──────┼─────┼────┤
│237 │春秀五金商行      │92    │1       │120           │6           │同上函；同│（原審附│
│    │（00000000）      │3     │        │              │            │上卷第163 │表編號誤│
│    │                  │      │        │              │            │頁        │載為266 │
│    │                  │      │        │              │            │          │）      │
├──┼─────────┼───┼────┼───────┼──────┼─────┼────┤
│238 │駿安五金行        │92    │2       │118           │6           │同上      │（原審附│
│    │（00000000）      │1-2   │        │              │            │          │表編號誤│
│    │                  │      │        │              │            │          │載為267 │
│    │                  │      │        │              │            │          │）      │
├──┼─────────┼───┼────┼───────┼──────┼─────┼────┤
│239 │拓盛工業有限公司  │92    │1       │42,000        │2,100       │同上      │（原審附│
│    │（00000000）      │1     │        │              │            │          │表編號誤│
│    │                  │      │        │              │            │          │載為268 │
│    │                  │      │        │              │            │          │）      │
├──┼─────────┼───┼────┼───────┼──────┼─────┼────┤
│240 │自翔實業有限公司  │92    │2       │2,900         │145         │同上      │（原審附│
│    │（00000000）      │1-2、4│        │              │            │          │表編號誤│
│    │                  │      │        │              │            │          │載為269 │
│    │                  │      │        │              │            │          │）      │
├──┼─────────┼───┼────┼───────┼──────┼─────┼────┤
│241 │七星加油站股份有限│92    │4       │2,475         │125         │同上函；同│（原審附│
│    │公司（00000000）  │5、12 │        │              │            │上卷第164 │表編號誤│
│    │                  │      │        │              │            │頁        │載為270 │
│    │                  │      │        │              │            │          │）      │
├──┼─────────┼───┼────┼───────┼──────┼─────┼────┤
│242 │華陽加油站實業股份│92    │2       │1,619         │81          │同上      │（原審附│
│    │有限公司          │6、12 │        │              │            │          │表編號誤│
│    │（00000000）      │      │        │              │            │          │載為271 │
│    │                  │      │        │              │            │          │）      │
├──┼─────────┼───┼────┼───────┼──────┼─────┼────┤
│243 │耕均企業有限公司  │92    │2       │5,000         │250         │同上      │（原審附│
│    │（00000000）      │4-5   │        │              │            │          │表編號誤│
│    │                  │      │        │              │            │          │載為272 │
│    │                  │      │        │              │            │          │）      │
├──┼─────────┼───┼────┼───────┼──────┼─────┼────┤
│244 │鯨世界國際股份有限│92    │2       │952           │48          │同上      │（原審附│
│    │公司成功二加油站  │5、10 │        │              │            │          │表編號誤│
│    │（00000000）      │      │        │              │            │          │載為273 │
│    │                  │      │        │              │            │          │）      │
├──┼─────────┼───┼────┼───────┼──────┼─────┼────┤
│245 │鯨世界國際股份有限│92    │1       │762           │38          │同上函；同│（原審附│
│    │公司成功一加油站  │10    │        │              │            │上卷第165 │表編號誤│
│    │（00000000）      │      │        │              │            │頁        │載為274 │
│    │                  │      │        │              │            │          │）      │
├──┼─────────┼───┼────┼───────┼──────┼─────┼────┤
│246 │藝芳印刷打字行    │92    │1       │300           │15          │同上      │（原審附│
│    │（00000000）      │3     │        │              │            │          │表編號誤│
│    │                  │      │        │              │            │          │載為275 │
│    │                  │      │        │              │            │          │）      │
├──┼─────────┼───┼────┼───────┼──────┼─────┼────┤
│247 │金像講通信行      │92    │2       │7,714         │386         │同上      │（原審附│
│    │（00000000）      │11-12 │        │              │            │          │表編號誤│
│    │                  │      │        │              │            │          │載為276 │
│    │                  │      │        │              │            │          │）      │
├──┼─────────┼───┼────┼───────┼──────┼─────┼────┤
│248 │銓晟企業有限公司  │92    │4       │5,196         │260         │同上      │（原審附│
│    │（00000000）      │6-8、 │        │              │            │          │表編號誤│
│    │                  │12    │        │              │            │          │載為277 │
│    │                  │      │        │              │            │          │）      │
├──┼─────────┼───┼────┼───────┼──────┼─────┼────┤
│249 │欣鵬企業有限公司  │92    │6       │6,235         │313         │同上函；同│（原審附│
│    │（00000000）      │3-5、 │        │              │            │上卷第    │表編號誤│
│    │                  │8-10  │        │              │            │165-166頁 │載為278 │
│    │                  │      │        │              │            │          │）      │
├──┼─────────┼───┼────┼───────┼──────┼─────┼────┤
│250 │源興輪胎行        │92    │1       │1,905         │95          │同上函；同│（原審附│
│    │（00000000）      │2     │        │              │            │上卷第166 │表編號誤│
│    │                  │      │        │              │            │頁        │載為279 │
│    │                  │      │        │              │            │          │）      │
├──┼─────────┼───┼────┼───────┼──────┼─────┼────┤
│251 │伊拉客瓦斯有限公司│92    │5       │2,551         │128         │同上      │（原審附│
│    │（00000000）      │4、6、│        │              │            │          │表編號誤│
│    │                  │8-9、 │        │              │            │          │載為280 │
│    │                  │11    │        │              │            │          │）      │
├──┼─────────┼───┼────┼───────┼──────┼─────┼────┤
│252 │世宜貿易事業有限公│92    │4       │1,355,624     │67,782      │同上      │（原審附│
│    │司（00000000）    │8、10 │        │              │            │          │表編號誤│
│    │                  │      │        │              │            │          │載為281 │
│    │                  │      │        │              │            │          │）      │
├──┼─────────┼───┼────┼───────┼──────┼─────┼────┤
│253 │臺灣糖業股份有限公│92    │2       │857           │43          │同上函；同│（原審附│
│    │司油品事業台糖吉峰│5、7  │        │              │            │上卷第    │表編號誤│
│    │加油站（00000000）│      │        │              │            │166-167頁 │載為282 │
│    │                  │      │        │              │            │          │）      │
├──┼─────────┼───┼────┼───────┼──────┼─────┼────┤
│254 │鴻鼎石業有限公司  │92    │2       │6,803         │340         │同上函；同│（原審附│
│    │（00000000）      │4     │        │              │            │上卷第167 │表編號誤│
│    │                  │      │        │              │            │頁        │載為283 │
│    │                  │      │        │              │            │          │）      │
├──┼─────────┼───┼────┼───────┼──────┼─────┼────┤
│255 │臺灣中油股份有限公│92    │5       │4,096         │206         │同上      │（原審附│
│    │司油品行銷事業部臺│1、9- │        │              │            │          │表編號誤│
│    │中營業處霧峰林森路│12    │        │              │            │          │載為284 │
│    │站（00000000）    │      │        │              │            │          │）      │
│    │                  │      │        │              │            │          │        │
├──┼─────────┼───┼────┼───────┼──────┼─────┼────┤
│256 │吸引力企業社      │92    │1       │1,200         │60          │同上      │（原審附│
│    │（00000000）      │5     │        │              │            │          │表編號誤│
│    │                  │      │        │              │            │          │載為285 │
│    │                  │      │        │              │            │          │）      │
├──┼─────────┼───┼────┼───────┼──────┼─────┼────┤
│257 │欣雅木業有限公司  │92    │2       │8,527         │426         │同上      │（原審附│
│    │（00000000）      │1、8  │        │              │            │          │表編號誤│
│    │                  │      │        │              │            │          │載為286 │
│    │                  │      │        │              │            │          │）      │
├──┼─────────┼───┼────┼───────┼──────┼─────┼────┤
│258 │興振宇五金股份有限│92    │1       │183           │9           │同上函；同│（原審附│
│    │公司霧峰門市部    │12    │        │              │            │上卷第    │表編號誤│
│    │（00000000）      │      │        │              │            │167-168頁 │載為287 │
│    │                  │      │        │              │            │          │）      │
├──┼─────────┼───┼────┼───────┼──────┼─────┼────┤
│259 │猛捷實業股份有限公│92    │2       │1,142         │58          │同上函；同│（原審附│
│    │司（00000000）    │11    │        │              │            │上卷第168 │表編號誤│
│    │                  │      │        │              │            │頁        │載為288 │
│    │                  │      │        │              │            │          │）      │
├──┼─────────┼───┼────┼───────┼──────┼─────┼────┤
│260 │穗成工業社        │92    │1       │367,200       │18,360      │同上      │虛設行號│
│    │（00000000）      │12    │        │              │            │          │（原審附│
│    │                  │      │        │              │            │          │表編號誤│
│    │                  │      │        │              │            │          │載為289 │
│    │                  │      │        │              │            │          │）      │
├──┼─────────┼───┼────┼───────┼──────┼─────┼────┤
│261 │鉅泰五金建材商行  │92    │3       │1,621         │82          │同上      │（原審附│
│    │（00000000）      │5、9、│        │              │            │          │表編號誤│
│    │                  │11    │        │              │            │          │載為290 │
│    │                  │      │        │              │            │          │）      │
├──┼─────────┼───┼────┼───────┼──────┼─────┼────┤
│262 │冠宇鋼鐵有限公司  │92    │1       │2,255         │113         │同上      │（原審附│
│    │（00000000）      │2     │        │              │            │          │表編號誤│
│    │                  │      │        │              │            │          │載為291 │
│    │                  │      │        │              │            │          │）      │
├──┼─────────┼───┼────┼───────┼──────┼─────┼────┤
│263 │泗德加油站股份有限│92    │23      │9,820         │490         │同上函；同│（原審附│
│    │公司（00000000）  │1-12  │        │              │            │上卷第    │表編號誤│
│    │                  │      │        │              │            │168-169頁 │載為292 │
│    │                  │      │        │              │            │          │）      │
├──┼─────────┼───┼────┼───────┼──────┼─────┼────┤
│264 │榮心有限公司      │92    │2       │1,904         │96          │同上函；同│（原審附│
│    │（00000000）      │11-12 │        │              │            │上卷第170 │表編號誤│
│    │                  │      │        │              │            │頁        │載為293 │
│    │                  │      │        │              │            │          │）      │
├──┼─────────┼───┼────┼───────┼──────┼─────┼────┤
│265 │臺灣中油股份有限公│92    │2       │1,028         │52          │同上      │（原審附│
│    │司油品行銷事業部臺│5、9  │        │              │            │          │表編號誤│
│    │中營業處民族街加油│      │        │              │            │          │載為294 │
│    │站（00000000）    │      │        │              │            │          │）      │
│    │                  │      │        │              │            │          │        │
├──┼─────────┼───┼────┼───────┼──────┼─────┼────┤
│266 │福懋興業股份有限公│92    │2       │962           │48          │同上      │（原審附│
│    │司福懋南投加油站  │4     │        │              │            │          │表編號誤│
│    │（00000000）      │      │        │              │            │          │載為295 │
│    │                  │      │        │              │            │          │）      │
├──┼─────────┼───┼────┼───────┼──────┼─────┼────┤
│267 │臺灣中油股份有限公│92    │1       │952           │48          │同上      │（原審附│
│    │司油品行銷事業部臺│11    │        │              │            │          │表編號誤│
│    │中營業處三和加油站│      │        │              │            │          │載為296 │
│    │（00000000）      │      │        │              │            │          │）      │
│    │                  │      │        │              │            │          │        │
├──┼─────────┼───┼────┼───────┼──────┼─────┼────┤
│268 │全國加油站股份有限│92    │21      │14,413        │719         │同上函；同│（原審附│
│    │公司全國緯勝站    │3、   │        │              │            │上卷第    │表編號誤│
│    │（00000000）      │6-12  │        │              │            │171-172頁 │載為297 │
│    │                  │      │        │              │            │          │）      │
├──┼─────────┼───┼────┼───────┼──────┼─────┼────┤
│269 │臺亞石油股份有限公│92    │10      │7,766         │388         │同上函；同│（原審附│
│    │司南投加油站      │10-12 │        │              │            │上卷第172 │表編號誤│
│    │（00000000）      │      │        │              │            │頁        │載為298 │
│    │                  │      │        │              │            │          │）      │
├──┼─────────┼───┼────┼───────┼──────┼─────┼────┤
│270 │百鋒加油站有限公司│92    │1       │952           │48          │同上      │（原審附│
│    │（00000000）      │11    │        │              │            │          │表編號誤│
│    │                  │      │        │              │            │          │載為299 │
│    │                  │      │        │              │            │          │）      │
├──┼─────────┼───┼────┼───────┼──────┼─────┼────┤
│271 │臺塑加油站股份有限│92    │14      │7,922         │398         │同上函；同│（原審附│
│    │公司（00000000）  │2-3、5│        │              │            │上卷第    │表編號誤│
│    │                  │、7-9 │        │              │            │172-173頁 │載為300 │
│    │                  │、11- │        │              │            │          │）      │
│    │                  │12    │        │              │            │          │        │
├──┼─────────┼───┼────┼───────┼──────┼─────┼────┤
│272 │承冠加油站股份有限│92    │2       │1,904         │96          │同上函；同│（原審附│
│    │公司（00000000）  │9-10  │        │              │            │上卷第173 │表編號誤│
│    │                  │      │        │              │            │頁        │載為301 │
│    │                  │      │        │              │            │          │）      │
├──┼─────────┼───┼────┼───────┼──────┼─────┼────┤
│273 │臺亞石油股份有限公│92    │1       │901           │45          │同上函；同│（原審附│
│    │司冠旭加油站      │9     │        │              │            │上卷第    │表編號誤│
│    │（00000000）      │      │        │              │            │173-174頁 │載為302 │
│    │                  │      │        │              │            │          │）      │
├──┼─────────┼───┼────┼───────┼──────┼─────┼────┤
│274 │欣邦加油站有限公司│92    │2       │1,428         │72          │同上函；同│（原審附│
│    │（00000000）      │9-10、│        │              │            │上卷第174 │表編號誤│
│    │                  │12    │        │              │            │頁        │載為303 │
│    │                  │      │        │              │            │          │）      │
├──┼─────────┼───┼────┼───────┼──────┼─────┼────┤
│275 │詠太加油站有限公司│92    │1       │954           │48          │同上      │（原審附│
│    │（00000000）      │9     │        │              │            │          │表編號誤│
│    │                  │      │        │              │            │          │載為304 │
│    │                  │      │        │              │            │          │）      │
├──┼─────────┼───┼────┼───────┼──────┼─────┼────┤
│276 │旺股份有限公司臺│92    │1       │751           │38          │同上函；同│（原審附│
│    │灣加油站永興站    │11    │        │              │            │上卷第    │表編號誤│
│    │（00000000）      │      │        │              │            │174-175頁 │載為305 │
│    │                  │      │        │              │            │          │）      │
├──┼─────────┼───┼────┼───────┼──────┼─────┼────┤
│277 │臺亞石油股份有限公│92    │1       │952           │48          │同上函；同│（原審附│
│    │司南投交流道加油站│2     │        │              │            │上卷第175 │表編號誤│
│    │（00000000）      │      │        │              │            │頁        │載為306 │
│    │                  │      │        │              │            │          │）      │
├──┼─────────┼───┼────┼───────┼──────┼─────┼────┤
│278 │新興加油站有限公司│92    │1       │286           │14          │同上      │（原審附│
│    │（00000000）      │12    │        │              │            │          │表編號誤│
│    │                  │      │        │              │            │          │載為307 │
│    │                  │      │        │              │            │          │）      │
├──┼─────────┼───┼────┼───────┼──────┼─────┼────┤
│279 │森竹加油站股份有限│92    │2       │381           │19          │同上函；同│（原審附│
│    │公司（00000000）  │11-12 │        │              │            │上卷第    │表編號誤│
│    │                  │      │        │              │            │175-176頁 │載為308 │
│    │                  │      │        │              │            │          │）      │
├──┼─────────┼───┼────┼───────┼──────┼─────┼────┤
│280 │辰鴻有限公司      │92    │12      │388,986       │19,453      │同上函；同│（原審附│
│    │（00000000）      │1-12  │        │              │            │上卷第176 │表編號誤│
│    │                  │      │        │              │            │頁        │載為309 │
│    │                  │      │        │              │            │          │）      │
├──┼─────────┼───┼────┼───────┼──────┼─────┼────┤
│281 │東彰加油站有限公司│92    │1       │952           │48          │同上      │（原審附│
│    │（00000000）      │1     │        │              │            │          │表編號誤│
│    │                  │      │        │              │            │          │載為310 │
│    │                  │      │        │              │            │          │）      │
├──┼─────────┼───┼────┼───────┼──────┼─────┼────┤
│282 │旺股份有限公司  │92    │1       │952           │48          │同上      │（原審附│
│    │（00000000）      │10    │        │              │            │          │表編號誤│
│    │                  │      │        │              │            │          │載為311 │
│    │                  │      │        │              │            │          │）      │
├──┼─────────┼───┼────┼───────┼──────┼─────┼────┤
│283 │全億加油站股份有限│92    │1       │190           │10          │同上函；同│（原審附│
│    │公司（00000000）  │4-6   │        │              │            │上卷第177 │表編號誤│
│    │                  │      │        │              │            │頁        │載為312 │
│    │                  │      │        │              │            │          │）      │
├──┼─────────┼───┼────┼───────┼──────┼─────┼────┤
│284 │臺亞石油股份有限公│92    │1       │286           │14          │同上      │（原審附│
│    │司福興加油站      │4-5   │        │              │            │          │表編號誤│
│    │（00000000）      │      │        │              │            │          │載為313 │
│    │                  │      │        │              │            │          │）      │
├──┼─────────┼───┼────┼───────┼──────┼─────┼────┤
│285 │社口加油站企業有限│92    │1       │952           │48          │同上函；同│（原審附│
│    │公司（00000000）  │2     │        │              │            │上卷第178 │表編號誤│
│    │                  │      │        │              │            │頁        │載為314 │
│    │                  │      │        │              │            │          │）      │
├──┼─────────┼───┼────┼───────┼──────┼─────┼────┤
│286 │芬草加油站有限公司│92    │1       │343           │17          │同上      │（原審附│
│    │（00000000）      │7     │        │              │            │          │表編號誤│
│    │                  │      │        │              │            │          │載為315 │
│    │                  │      │        │              │            │          │）      │
├──┼─────────┼───┼────┼───────┼──────┼─────┼────┤
│287 │和成加油站有限公司│92    │1       │190           │10          │同上      │（原審附│
│    │（00000000）      │5     │        │              │            │          │表編號誤│
│    │                  │      │        │              │            │          │載為316 │
│    │                  │      │        │              │            │          │）      │
├──┼─────────┼───┼────┼───────┼──────┼─────┼────┤
│288 │大實行            │92    │1       │5,000         │250         │同上      │（原審附│
│    │（00000000）      │4     │        │              │            │          │表編號誤│
│    │                  │      │        │              │            │          │載為317 │
│    │                  │      │        │              │            │          │）      │
├──┼─────────┼───┼────┼───────┼──────┼─────┼────┤
│289 │權笙企業股份有限公│92    │1       │1,429         │71          │同上函；同│（原審附│
│    │司（00000000）    │12    │        │              │            │上卷第    │表編號誤│
│    │                  │      │        │              │            │178-179頁 │載為318 │
│    │                  │      │        │              │            │          │）      │
├──┼─────────┼───┼────┼───────┼──────┼─────┼────┤
│290 │新寶加油站有限公司│92    │5       │1,904         │96          │同上函；同│（原審附│
│    │（00000000）      │5-6   │        │              │            │上卷第    │表編號誤│
│    │                  │      │        │              │            │179-180頁 │載為319 │
│    │                  │      │        │              │            │          │）      │
├──┼─────────┼───┼────┼───────┼──────┼─────┼────┤
│291 │臺灣中油股份有限公│92    │1       │476           │24          │同上函；同│（原審附│
│    │司油品行銷事業部嘉│6     │        │              │            │上卷第180 │表編號誤│
│    │南營業處斗南加油站│      │        │              │            │頁        │載為320 │
│    │（00000000）      │      │        │              │            │          │）      │
│    │                  │      │        │              │            │          │        │
├──┼─────────┼───┼────┼───────┼──────┼─────┼────┤
│292 │平和橋企業股份有限│92    │1       │920           │46          │同上      │（原審附│
│    │公司（00000000）  │11    │        │              │            │          │表編號誤│
│    │                  │      │        │              │            │          │載為321 │
│    │                  │      │        │              │            │          │）      │
├──┼─────────┼───┼────┼───────┼──────┼─────┼────┤
│293 │統一精工股份有限公│92    │1       │248           │12          │同上函；同│（原審附│
│    │司水上二站加油站  │5     │        │              │            │上卷第181 │表編號誤│
│    │（00000000）      │      │        │              │            │頁        │載為322 │
│    │                  │      │        │              │            │          │）      │
├──┼─────────┼───┼────┼───────┼──────┼─────┼────┤
│294 │統一精工股份有限公│92    │1       │952           │48          │同上      │（原審附│
│    │司水上加油站      │10    │        │              │            │          │表編號誤│
│    │（00000000）      │      │        │              │            │          │載為323 │
│    │                  │      │        │              │            │          │）      │
├──┼─────────┼───┼────┼───────┼──────┼─────┼────┤
│295 │大成不銹鋼工業股份│92    │1       │62,000        │3,100       │同上      │（原審附│
│    │有限公司          │4     │        │              │            │          │表編號誤│
│    │（00000000）      │      │        │              │            │          │載為324 │
│    │                  │      │        │              │            │          │）      │
├──┼─────────┼───┼────┼───────┼──────┼─────┼────┤
│合計│                  │92年度│629     │48,926,960    │2,446,619   │          │        │
│ ★ │                  │      │        │（原審誤載為  │            │          │        │
│    │                  │      │        │48,926,869）  │            │          │        │
├──┼─────────┼───┼────┼───────┼──────┼─────┼────┤
│296 │中乙股份有限公司  │93    │63      │20,589,457    │1,029,473   │法務部中部│虛設行號│
│    │（00000000）      │      │        │              │            │地區機動工│（原審附│
│    │                  │      │        │              │            │作組調振法│表編號誤│
│    │                  │      │        │              │            │字第095000│載為325 │
│    │                  │      │        │              │            │2013號（附│）      │
│    │                  │      │        │              │            │件4）卷， │        │
│    │                  │      │        │              │            │第83頁，以│        │
│    │                  │      │        │              │            │稅率5％核 │        │
│    │                  │      │        │              │            │算營業稅額│        │
│    │                  │      │        │              │            │。        │        │
├──┼─────────┼───┼────┼───────┼──────┼─────┼────┤
│297 │鋁鑫股份有限公司  │93    │16      │3,503,800     │175,190     │同上卷及核│（原審附│
│    │（00000000）      │      │        │              │            │算方式    │表編號誤│
│    │                  │      │        │              │            │          │載為326 │
│    │                  │      │        │              │            │          │）      │
├──┼─────────┼───┼────┼───────┼──────┼─────┼────┤
│298 │高奇國際實業有限公│93    │8       │2,999,700     │199,985     │同上卷及核│（原審附│
│    │司                │      │        │              │            │算方式    │表編號誤│
│    │（00000000）      │      │        │              │            │          │載為327 │
│    │                  │      │        │              │            │          │）      │
├──┼─────────┼───┼────┼───────┼──────┼─────┼────┤
│299 │寶棟石業股份有限公│93    │8       │2,000,000     │100,000     │同上卷及核│（原審附│
│    │司（00000000）    │      │        │              │            │算方式    │表編號誤│
│    │                  │      │        │              │            │          │載為328 │
│    │                  │      │        │              │            │          │）      │
├──┼─────────┼───┼────┼───────┼──────┼─────┼────┤
│300 │協欣企業股份有限公│93    │2       │927,300       │46,365      │同上卷及核│（原審附│
│    │司                │      │        │              │            │算方式    │表編號誤│
│    │（00000000）      │      │        │              │            │          │載為329 │
│    │                  │      │        │              │            │          │）      │
├──┼─────────┼───┼────┼───────┼──────┼─────┼────┤
│301 │博太貿易股份有限公│93    │1       │837,668       │41,883      │同上卷及核│（原審附│
│    │司                │      │        │              │            │算方式    │表編號誤│
│    │（00000000）      │      │        │              │            │          │載為330 │
│    │                  │      │        │              │            │          │）      │
├──┼─────────┼───┼────┼───────┼──────┼─────┼────┤
│合計│                  │93年度│98      │30,857,925    │1,542,896   │          │        │
│ ★ │                  │      │（原審誤│（原審誤載為  │（原審誤載為│          │        │
│    │                  │      │載為255 │32,899,715）  │1,592,896） │          │        │
│    │                  │      │）      │              │            │          │        │
├──┼─────────┴───┼────┼───────┼──────┼─────┼────┤
│總計│                          │1136    │121,255,661   │6,063,099   │          │        │
│ ★ │                          │（原審誤│（原審誤載為  │（原審誤載為│          │        │
│    │                          │載為1293│123,297,360） │6,113,099） │          │        │
│    │                          │）      │              │            │          │        │
└──┴─────────────┴────┴───────┴──────┴─────┴────┘
附表一之（二）
 育津工業股份有限公司開立不實銷貨發票公司明細表（91年度
 (91年1月8日起)至93年度）：
 「打★者，為原審認定事實錯誤」
┌──┬─────────┬───┬────┬───────┬──────┬─────┬────┐
│編號│取得發票營業人    │年度/ │開立發票│開立發票總額  │營業稅額（新│卷證出處  │備    註│
│    │（統一編號）      │月    │數/張   │（新臺幣/元） │臺幣/元）   │          │        │
│    │                  │      │        │              │            │          │        │
├──┼─────────┼───┼────┼───────┼──────┼─────┼────┤
│ １ │格鉅股份有限公司  │91    │2       │122,245       │6,112       │財政部臺灣│        │
│    │（00000000）      │4     │        │              │            │省中區國稅│        │
│    │                  │      │        │              │            │局南投縣分│        │
│    │                  │      │        │              │            │局民國98年│        │
│    │                  │      │        │              │            │7月20日中 │        │
│    │                  │      │        │              │            │區國稅投縣│        │
│    │                  │      │        │              │            │三字第    │        │
│    │                  │      │        │              │            │0000000000│        │
│    │                  │      │        │              │            │號函暨附件│        │
│    │                  │      │        │              │            │（本院卷第│        │
│    │                  │      │        │              │            │152頁）； │        │
│    │                  │      │        │              │            │96年度他字│        │
│    │                  │      │        │              │            │第2246卷(二)│        │
│    │                  │      │        │              │            │，第182頁 │        │
├──┼─────────┼───┼────┼───────┼──────┼─────┼────┤
│ ２ │元樺實業股份有限公│91    │1       │1,150         │58          │同上      │        │
│ ★ │司（00000000）    │2     │        │              │（原審誤載為│          │        │
│    │                  │（原審│        │              │161）       │          │        │
│    │                  │誤載為│        │              │            │          │        │
│    │                  │91    │        │              │            │          │        │
│    │                  │1-2） │        │              │            │          │        │
├──┼─────────┼───┼────┼───────┼──────┼─────┼────┤
│ ３ │清源工程行        │91    │1       │120,000       │6,000       │同上      │        │
│    │（00000000）      │10    │        │              │            │          │        │
│    │                  │      │        │              │            │          │        │
├──┼─────────┼───┼────┼───────┼──────┼─────┼────┤
│ ４ │宏一營造有限公司  │91    │1       │20,000        │1,000       │同上      │        │
│    │（00000000）      │5     │        │              │            │          │        │
│    │                  │      │        │              │            │          │        │
├──┼─────────┼───┼────┼───────┼──────┼─────┼────┤
│ ５ │永琦營造有限公司  │91    │1       │300,000       │15,000      │同上      │        │
│    │（00000000）      │9     │        │              │            │          │        │
│    │                  │      │        │              │            │          │        │
├──┼─────────┼───┼────┼───────┼──────┼─────┼────┤
│ ６ │清茂開發股份有限公│91    │3       │151,095       │7,555       │同上函；同│        │
│    │司（00000000）    │6、10 │        │              │            │上卷第    │        │
│    │                  │      │        │              │            │182-183頁 │        │
├──┼─────────┼───┼────┼───────┼──────┼─────┼────┤
│ ７ │王國室內裝修工程有│91    │1       │310,650       │15,532      │同上函；同│        │
│    │限公司（00000000）│4     │        │              │            │上卷第183 │        │
│    │                  │      │        │              │            │頁        │        │
├──┼─────────┼───┼────┼───────┼──────┼─────┼────┤
│ ８ │寶棟石業股份有限公│91    │2       │700,000       │35,001      │同上      │        │
│    │司（0000000/8）   │10    │        │              │            │          │        │
│    │                  │      │        │              │            │          │        │
├──┼─────────┼───┼────┼───────┼──────┼─────┼────┤
│ ９ │不詳              │91    │1       │-3,195        │-161        │同上      │        │
│ ★ │                  │1     │        │（原審誤載為  │（原審誤載為│          │        │
│    │                  │      │        │3,195）       │3,195）     │          │        │
├──┼─────────┼───┼────┼───────┼──────┼─────┼────┤
│ １０ │不詳              │91    │1       │190,476       │9,524       │同上      │        │
│    │（00000000）      │1     │        │              │            │          │        │
│    │                  │      │        │              │            │          │        │
├──┼─────────┼───┼────┼───────┼──────┼─────┼────┤
│  │不詳              │91    │1       │106,860       │5,343       │同上      │        │
│    │（00000000）      │5     │        │              │            │          │        │
│    │                  │      │        │              │            │          │        │
├──┼─────────┼───┼────┼───────┼──────┼─────┼────┤
│  │九豪營造股份有限公│91    │3       │1,164,297     │58,215      │同上函；同│        │
│    │司（00000000）    │1、4-5│        │              │            │上卷第    │        │
│    │                  │      │        │              │            │183-184頁 │        │
├──┼─────────┼───┼────┼───────┼──────┼─────┼────┤
│  │奇品建設開發股份有│91    │2       │125,889       │6,294       │同上函；同│        │
│    │限公司（00000000）│12    │        │              │            │上卷第184 │        │
│    │                  │      │        │              │            │頁        │        │
├──┼─────────┼───┼────┼───────┼──────┼─────┼────┤
│  │迪業實業有限公司  │91    │17      │3,014,007     │150,702     │同上函；同│        │
│    │（00000000）      │3-4   │        │              │            │上卷第    │        │
│    │                  │      │        │              │            │184-185頁 │        │
├──┼─────────┼───┼────┼───────┼──────┼─────┼────┤
│  │豐豎企業有限公司  │91    │1       │100,000       │5,000       │同上函；同│        │
│    │（00000000）      │10    │        │              │            │上卷第185 │        │
│    │                  │      │        │              │            │頁        │        │
├──┼─────────┼───┼────┼───────┼──────┼─────┼────┤
│  │東聯石材有限公司  │91    │1       │300,000       │15,000      │同上      │        │
│    │（00000000）      │8     │        │              │            │          │        │
│    │                  │      │        │              │            │          │        │
├──┼─────────┼───┼────┼───────┼──────┼─────┼────┤
│  │凱鴻機械股份有限公│91    │10      │3,318,463     │165,923     │同上      │虛設行號│
│    │司（00000000）    │4-5、8│        │              │            │          │        │
│    │                  │、11  │        │              │            │          │        │
├──┼─────────┼───┼────┼───────┼──────┼─────┼────┤
│  │珍鋼實業股份有限公│91    │3       │218,100       │10,905      │同上函；同│        │
│    │司（00000000）    │3     │        │              │            │上卷第    │        │
│    │                  │      │        │              │            │185-186頁 │        │
├──┼─────────┼───┼────┼───────┼──────┼─────┼────┤
│  │冠昇石材有限公司  │91    │3       │404,979       │20,249      │同上函；同│        │
│    │（00000000）      │1-2   │        │              │            │上卷第    │        │
│    │                  │      │        │              │            │185-1頁   │        │
├──┼─────────┼───┼────┼───────┼──────┼─────┼────┤
│  │名錞營造有限公司  │91    │1       │52,381        │2,619       │同上      │        │
│    │（00000000）      │12    │        │              │            │          │        │
│    │                  │      │        │              │            │          │        │
├──┼─────────┼───┼────┼───────┼──────┼─────┼────┤
│  │品旭裝潢工程行    │91    │1       │4,500         │225         │同上      │        │
│    │                  │5     │        │              │            │          │        │
├──┼─────────┼───┼────┼───────┼──────┼─────┼────┤
│  │縉陞實業有限公司  │91    │20      │5,054,952     │252,748     │同上函；同│虛設行號│
│    │（00000000）      │2、4-6│        │              │            │上卷第    │        │
│    │                  │、8、 │        │              │            │185-1至186│        │
│    │                  │10、12│        │              │            │頁        │        │
├──┼─────────┼───┼────┼───────┼──────┼─────┼────┤
│  │繹磬企業有限公司  │91    │1       │13,000        │650         │同上函；同│        │
│    │（00000000）      │6     │        │              │            │上卷第186 │        │
│    │                  │      │        │              │            │頁        │        │
├──┼─────────┼───┼────┼───────┼──────┼─────┼────┤
│  │合洋盛企業有限公司│91    │11      │3,022,064     │151,105     │同上函；同│虛設行號│
│    │（00000000）      │2、4-6│        │              │            │上卷第186 │        │
│    │                  │、8   │        │              │            │頁        │        │
├──┼─────────┼───┼────┼───────┼──────┼─────┼────┤
│  │匯茂工程有限公司  │91    │1       │100,000       │5,000       │同上函；同│        │
│    │（00000000）      │8     │        │              │            │上卷第187 │        │
│    │                  │      │        │              │            │頁        │        │
├──┼─────────┼───┼────┼───────┼──────┼─────┼────┤
│  │美又美企業有限公司│91    │28      │9,720,173     │486,007     │同上函；同│虛設行號│
│    │（00000000）      │2、4-6│        │              │            │上卷第    │        │
│    │                  │、8、 │        │              │            │187-188頁 │        │
│    │                  │10-12 │        │              │            │          │        │
├──┼─────────┼───┼────┼───────┼──────┼─────┼────┤
│  │凱登營造程股份有限│91    │2       │421,638       │21,081      │同上函；同│        │
│    │公司（00000000）  │9、11 │        │              │            │上卷第188 │        │
│    │                  │      │        │              │            │頁        │        │
├──┼─────────┼───┼────┼───────┼──────┼─────┼────┤
│  │長豪有限公司      │91    │4       │73,938        │3,697       │同上函；同│        │
│    │（00000000）      │3     │        │              │            │上卷第189 │        │
│    │                  │      │        │              │            │頁        │        │
├──┼─────────┼───┼────┼───────┼──────┼─────┼────┤
│  │全順石材工程行    │91    │1       │11,368        │568         │同上      │        │
│    │（00000000)       │1     │        │              │            │          │        │
│    │                  │      │        │              │            │          │        │
├──┼─────────┼───┼────┼───────┼──────┼─────┼────┤
│  │天辰石材有限公司  │91    │2       │230,000       │11,500      │同上      │        │
│    │（00000000）      │6、10 │        │              │            │          │        │
│    │                  │      │        │              │            │          │        │
├──┼─────────┼───┼────┼───────┼──────┼─────┼────┤
│  │敦隆大理石股份有限│91    │21      │7,648,460     │382,423     │同上函；同│        │
│    │公司（00000000）  │4、6、│        │              │            │上卷第    │        │
│    │                  │8、10-│        │              │            │189-190頁 │        │
│    │                  │12    │        │              │            │          │        │
├──┼─────────┼───┼────┼───────┼──────┼─────┼────┤
│  │豐洋興業股份有限公│91    │1       │15,238        │762         │同上函；同│        │
│    │司豐原分公司      │3     │        │              │            │上卷第190 │        │
│    │（00000000）      │      │        │              │            │頁        │        │
│    │                  │      │        │              │            │          │        │
├──┼─────────┼───┼────┼───────┼──────┼─────┼────┤
│  │高山企業股份有限公│91    │3       │642,858       │32,143      │同上      │        │
│    │司                │7、10 │        │              │            │          │        │
│    │（00000000）      │      │        │              │            │          │        │
├──┼─────────┼───┼────┼───────┼──────┼─────┼────┤
│  │豐辰實業股份有限公│91    │1       │25,279        │1,264       │同上函；同│        │
│    │司                │10    │        │              │            │上卷第    │        │
│    │（00000000）      │      │        │              │            │190-191頁 │        │
├──┼─────────┼───┼────┼───────┼──────┼─────┼────┤
│  │三彩有限公司      │91    │1       │23,810        │1,190       │同上函；同│        │
│    │（00000000）      │8     │        │              │            │上卷第191 │        │
│    │                  │      │        │              │            │頁        │        │
├──┼─────────┼───┼────┼───────┼──────┼─────┼────┤
│  │臺昇營造有限公司  │91    │1       │142,857       │7,143       │同上      │        │
│    │（00000000）      │6     │        │              │            │          │        │
│    │                  │      │        │              │            │          │        │
├──┼─────────┼───┼────┼───────┼──────┼─────┼────┤
│  │易順鴻建設有限公司│91    │1       │400,000       │20,000      │同上      │        │
│    │（00000000）      │11    │        │              │            │          │        │
│    │                  │      │        │              │            │          │        │
├──┼─────────┼───┼────┼───────┼──────┼─────┼────┤
│  │世堡營造股份有限公│91    │1       │20,000        │1,000       │同上      │        │
│    │司（00000000）    │3、7  │        │              │            │          │        │
│    │                  │      │        │              │            │          │        │
├──┼─────────┼───┼────┼───────┼──────┼─────┼────┤
│  │裕傑營造有限公司  │91    │2       │952,381       │47,619      │同上      │        │
│    │（00000000）      │1     │        │              │            │          │        │
│    │                  │      │        │              │            │          │        │
├──┼─────────┼───┼────┼───────┼──────┼─────┼────┤
│  │元東大實業股份有限│91    │1       │298,629       │14,931      │同上函；同│        │
│    │公司（00000000）  │11    │        │              │            │上卷第    │        │
│    │                  │      │        │              │            │191-192頁 │        │
├──┼─────────┼───┼────┼───────┼──────┼─────┼────┤
│  │大慶營造有限公司  │91    │1       │227,743       │11,387      │同上函；同│        │
│    │（00000000）      │2     │        │              │            │上卷第192 │        │
│    │                  │      │        │              │            │頁        │        │
├──┼─────────┼───┼────┼───────┼──────┼─────┼────┤
│  │中乙股份有限公司  │91    │21      │7,264,328     │363,219     │同上函；同│虛設行號│
│    │（00000000）      │4-6、8│        │              │            │上卷第    │        │
│    │                  │、10、│        │              │            │192-193頁 │        │
│    │                  │12    │        │              │            │          │        │
├──┼─────────┼───┼────┼───────┼──────┼─────┼────┤
│  │總億食品工業股份有│91    │1       │57,763        │2,888       │同上函；同│        │
│    │限公司（00000000）│9     │        │              │            │上卷第193 │        │
│    │                  │      │        │              │            │頁        │        │
├──┼─────────┼───┼────┼───────┼──────┼─────┼────┤
│  │專電企業有限公司  │91    │1       │17,650        │882         │同上      │        │
│    │（00000000）      │5     │        │              │            │          │        │
│    │                  │      │        │              │            │          │        │
├──┼─────────┼───┼────┼───────┼──────┼─────┼────┤
│  │佳升石材工程行    │91    │1       │200,000       │10,000      │同上      │        │
│    │（00000000）      │10    │        │              │            │          │        │
│    │                  │      │        │              │            │          │        │
├──┼─────────┼───┼────┼───────┼──────┼─────┼────┤
│  │証嘉企業有限公司  │91    │1       │30,518        │1,525       │同上      │        │
│    │（00000000）      │6     │        │              │            │          │        │
│    │                  │      │        │              │            │          │        │
├──┼─────────┼───┼────┼───────┼──────┼─────┼────┤
│  │峰國營造有限公司  │91    │1       │250,000       │12,500      │同上      │        │
│    │（00000000）      │11    │        │              │            │          │        │
│    │                  │      │        │              │            │          │        │
├──┼─────────┼───┼────┼───────┼──────┼─────┼────┤
│  │晉得鋼閥股份有限公│91    │1       │164,550       │8,228       │同上函；同│        │
│    │司（00000000）    │3、5  │        │              │            │上卷第194 │        │
│    │                  │      │        │              │            │頁        │        │
├──┼─────────┼───┼────┼───────┼──────┼─────┼────┤
│  │晏邦電機工業有限公│91    │2       │24,000        │1,200       │同上      │        │
│    │司（00000000）    │5、7  │        │              │            │          │        │
│    │                  │      │        │              │            │          │        │
├──┼─────────┼───┼────┼───────┼──────┼─────┼────┤
│  │松通實業有限公司  │91    │1       │3,000         │150         │同上      │        │
│    │（00000000）      │7     │        │              │            │          │        │
│    │                  │      │        │              │            │          │        │
├──┼─────────┼───┼────┼───────┼──────┼─────┼────┤
│  │縉陞石材企業有限公│91    │2       │538,190       │26,910      │同上函；同│        │
│    │司（00000000）    │10    │        │              │            │上卷第    │        │
│    │                  │      │        │              │            │194-195頁 │        │
├──┼─────────┼───┼────┼───────┼──────┼─────┼────┤
│  │億業實業有限公司  │91    │1       │26,932        │1,347       │同上函；同│        │
│    │（00000000）      │11    │        │              │            │上卷第195 │        │
│    │                  │      │        │              │            │頁        │        │
├──┼─────────┼───┼────┼───────┼──────┼─────┼────┤
│  │瀚青景觀工程顧問有│91    │2       │36,546        │1,827       │同上      │        │
│    │限公司（00000000）│1、7  │        │              │            │          │        │
│    │                  │      │        │              │            │          │        │
├──┼─────────┼───┼────┼───────┼──────┼─────┼────┤
│  │長洲營造有限公司  │91    │1       │119,048       │5,952       │同上      │        │
│    │（00000000）      │10    │        │              │            │          │        │
│    │                  │      │        │              │            │          │        │
├──┼─────────┼───┼────┼───────┼──────┼─────┼────┤
│  │倚隴企業有限公司  │91    │4       │1,000,000     │50,000      │同上      │        │
│    │（00000000）      │8     │        │              │            │          │        │
│    │                  │      │        │              │            │          │        │
├──┼─────────┼───┼────┼───────┼──────┼─────┼────┤
│  │品信良營造股份有限│91    │1       │26,900        │1,345       │同上      │        │
│    │公司（00000000）  │6     │        │              │            │          │        │
│    │                  │      │        │              │            │          │        │
├──┼─────────┼───┼────┼───────┼──────┼─────┼────┤
│  │智勝土木包工業    │91    │2       │566,000       │28,300      │同上函；同│        │
│    │（00000000）      │12    │        │              │            │上卷第196 │        │
│    │                  │      │        │              │            │頁        │        │
├──┼─────────┼───┼────┼───────┼──────┼─────┼────┤
│  │臺楊鑄造工業股份有│91    │7       │2,058,359     │102,918     │同上      │        │
│    │限公司（00000000）│8-9   │        │              │            │          │        │
│    │                  │      │        │              │            │          │        │
├──┼─────────┼───┼────┼───────┼──────┼─────┼────┤
│  │璟良營造有限公司  │91    │1       │39,029        │1,951       │同上      │        │
│    │（00000000）      │10    │        │              │            │          │        │
│    │                  │      │        │              │            │          │        │
├──┼─────────┼───┼────┼───────┼──────┼─────┼────┤
│合計│                  │91年度│212     │52,179,098    │2,609,456   │          │        │
│ ★ │                  │      │（原審誤│（原審誤載為  │（原審誤載為│          │        │
│    │                  │      │載為210 │52,191,143）  │2,609,559） │          │        │
│    │                  │      │）      │              │            │          │        │
├──┼─────────┼───┼────┼───────┼──────┼─────┼────┤
│  │名質室內裝修規劃設│92    │2       │264,762       │13,238      │同上函；同│        │
│    │計工程有限公司    │10、12│        │              │            │上卷第197 │        │
│    │（00000000）      │      │        │              │            │頁        │        │
│    │                  │      │        │              │            │          │        │
├──┼─────────┼───┼────┼───────┼──────┼─────┼────┤
│  │業昌營造股份有限公│92    │1       │400,000       │20,000      │同上      │        │
│    │司（00000000）    │9     │        │              │            │          │        │
│    │                  │      │        │              │            │          │        │
├──┼─────────┼───┼────┼───────┼──────┼─────┼────┤
│  │犀將企業有限公司  │92    │2       │34,926        │1,746       │同上      │        │
│    │（00000000）      │9、12 │        │              │            │          │        │
│    │                  │      │        │              │            │          │        │
├──┼─────────┼───┼────┼───────┼──────┼─────┼────┤
│  │大佾室內裝修設計工│92    │1       │47,619        │2,381       │同上      │        │
│    │程有限公司（164661│7     │        │              │            │          │        │
│    │01）              │      │        │              │            │          │        │
│    │                  │      │        │              │            │          │        │
├──┼─────────┼───┼────┼───────┼──────┼─────┼────┤
│  │詠慶室內裝修工程有│92    │2       │54,234        │2,712       │同上      │        │
│    │限公司（00000000）│5、12 │        │              │            │          │        │
│    │                  │      │        │              │            │          │        │
├──┼─────────┼───┼────┼───────┼──────┼─────┼────┤
│  │橋陞室內設計工程有│92    │1       │91,647        │4,582       │同上函；同│        │
│    │限公司（00000000）│4     │        │              │            │上卷第    │        │
│    │                  │      │        │              │            │197-198頁 │        │
├──┼─────────┼───┼────┼───────┼──────┼─────┼────┤
│  │富民運輸股份有限公│92    │1       │100,000       │5,000       │同上函；同│        │
│    │司（00000000）    │11    │        │              │            │上卷第198 │        │
│    │                  │      │        │              │            │頁        │        │
├──┼─────────┼───┼────┼───────┼──────┼─────┼────┤
│  │采鋒實業股份有限公│92    │13      │729,625       │36,482      │同上      │        │
│    │司（00000000）    │4、7- │        │              │            │          │        │
│    │                  │12    │        │              │            │          │        │
│    │                  │      │        │              │            │          │        │
├──┼─────────┼───┼────┼───────┼──────┼─────┼────┤
│  │清茂開發股份有限公│92    │5       │673,333       │33,667      │同上函；同│        │
│    │司（00000000）    │5、8、│        │              │            │上卷第    │        │
│    │                  │10、12│        │              │            │198-199頁 │        │
├──┼─────────┼───┼────┼───────┼──────┼─────┼────┤
│  │群上營造股份有限公│92    │1       │6,000         │300         │同上函；同│        │
│    │司（00000000）    │4     │        │              │            │上卷第199 │        │
│    │                  │      │        │              │            │頁        │        │
├──┼─────────┼───┼────┼───────┼──────┼─────┼────┤
│  │鴻鼎車行          │92    │1       │120,000       │6,000       │同上      │        │
│    │（00000000）      │12    │        │              │            │          │        │
│    │                  │      │        │              │            │          │        │
├──┼─────────┼───┼────┼───────┼──────┼─────┼────┤
│  │銘上營造股份有限公│92    │7       │1,488,363     │74,419      │同上      │        │
│    │司（00000000）    │1、3-4│        │              │            │          │        │
│    │                  │、8、 │        │              │            │          │        │
│    │                  │12    │        │              │            │          │        │
├──┼─────────┼───┼────┼───────┼──────┼─────┼────┤
│  │奇品建設開發股份有│92    │1       │314,286       │15,714      │同上      │        │
│    │限公司（00000000）│3     │        │              │            │          │        │
│    │                  │      │        │              │            │          │        │
├──┼─────────┼───┼────┼───────┼──────┼─────┼────┤
│  │祿智營造有限公司  │92    │4       │678,739       │33,938      │同上函；同│        │
│    │（00000000）      │4-5、 │        │              │            │上卷第200 │        │
│    │                  │7-8   │        │              │            │頁        │        │
├──┼─────────┼───┼────┼───────┼──────┼─────┼────┤
│  │羅鈺室內裝修工程有│92    │3       │292,926       │14,646      │同上      │        │
│    │限公司（00000000）│8、11-│        │              │            │          │        │
│    │                  │12    │        │              │            │          │        │
├──┼─────────┼───┼────┼───────┼──────┼─────┼────┤
│  │雅都營造股份有限公│92    │1       │105,722       │5,286       │同上      │        │
│    │司（00000000）    │4     │        │              │            │          │        │
│    │                  │      │        │              │            │          │        │
├──┼─────────┼───┼────┼───────┼──────┼─────┼────┤
│  │阡將工程行        │92    │6       │2,000,000     │100,001     │同上      │        │
│    │（00000000）      │12    │        │              │            │          │        │
│    │                  │      │        │              │            │          │        │
├──┼─────────┼───┼────┼───────┼──────┼─────┼────┤
│  │呈穎營造工程有限公│92    │1       │5,300         │265         │同上函；同│        │
│    │司（00000000）    │9     │        │              │            │上卷第201 │        │
│    │                  │      │        │              │            │頁        │        │
├──┼─────────┼───┼────┼───────┼──────┼─────┼────┤
│  │慶芳石材有限公司  │92    │2       │573,840       │28,692      │同上      │        │
│    │（00000000）      │12    │        │              │            │          │        │
│    │                  │      │        │              │            │          │        │
├──┼─────────┼───┼────┼───────┼──────┼─────┼────┤
│  │義和營造工程股份有│92    │1       │11,241        │562         │同上      │        │
│    │限公司（00000000）│5     │        │              │            │          │        │
│    │                  │      │        │              │            │          │        │
├──┼─────────┼───┼────┼───────┼──────┼─────┼────┤
│  │東聯石材有限公司  │92    │4       │1,035,000     │51,750      │同上      │        │
│    │（00000000）      │5、9- │        │              │            │          │        │
│    │                  │10    │        │              │            │          │        │
├──┼─────────┼───┼────┼───────┼──────┼─────┼────┤
│  │真永實業有限公司  │92    │1       │50,478        │2,524       │同上      │        │
│    │（00000000）      │9     │        │              │            │          │        │
│    │                  │      │        │              │            │          │        │
├──┼─────────┼───┼────┼───────┼──────┼─────┼────┤
│  │勁威企業社        │92    │1       │5,952         │298         │同上函；同│        │
│    │（00000000）      │12    │        │              │            │上卷第    │        │
│    │                  │      │        │              │            │201-202頁 │        │
├──┼─────────┼───┼────┼───────┼──────┼─────┼────┤
│  │錢櫃企業股份有限公│92    │3       │24,286        │1,214       │同上函；同│        │
│    │司臺中中區分公司  │1、11 │        │              │            │上卷第202 │        │
│    │（00000000）      │      │        │              │            │頁        │        │
│    │                  │      │        │              │            │          │        │
├──┼─────────┼───┼────┼───────┼──────┼─────┼────┤
│  │凱鴻機械股份有限公│92    │3       │968,935       │48,447      │同上      │虛設行號│
│    │司（00000000）    │12    │        │              │            │          │        │
│    │                  │      │        │              │            │          │        │
├──┼─────────┼───┼────┼───────┼──────┼─────┼────┤
│  │大臺中石材有限公司│92    │1       │247,620       │12,380      │同上      │        │
│    │（00000000）      │8     │        │              │            │          │        │
├──┼─────────┼───┼────┼───────┼──────┼─────┼────┤
│  │臺偉營造工程有限公│92    │1       │109,524       │5,476       │同上      │        │
│    │司（00000000）    │1     │        │              │            │          │        │
│    │                  │      │        │              │            │          │        │
├──┼─────────┼───┼────┼───────┼──────┼─────┼────┤
│  │建寶營造工程有限公│92    │1       │244,513       │12,226      │同上      │        │
│    │司（00000000）    │12    │        │              │            │          │        │
│    │                  │      │        │              │            │          │        │
├──┼─────────┼───┼────┼───────┼──────┼─────┼────┤
│  │興又旺營造有限公司│92    │3       │272,513       │13,626      │同上函；同│        │
│    │（00000000）      │2-3   │        │              │            │上卷第203 │        │
│    │                  │      │        │              │            │頁        │        │
├──┼─────────┼───┼────┼───────┼──────┼─────┼────┤
│  │縉陞實業有限公司  │92    │6       │1,901,275     │95,065      │同上      │虛設行號│
│    │（00000000）      │2-3   │        │              │            │          │        │
│    │                  │      │        │              │            │          │        │
├──┼─────────┼───┼────┼───────┼──────┼─────┼────┤
│ 90 │科豪工業有限公司  │92    │17      │3,478,710     │173,935     │同上函；同│虛設行號│
│    │（00000000）      │9-10、│        │              │            │上卷第    │        │
│    │                  │12    │        │              │            │203-204頁 │        │
├──┼─────────┼───┼────┼───────┼──────┼─────┼────┤
│ 91 │帝發石材有限公司  │92    │2       │399,999       │20,000      │同上函；同│        │
│    │（00000000）      │8、10 │        │              │            │上卷第204 │        │
│    │                  │      │        │              │            │頁        │        │
├──┼─────────┼───┼────┼───────┼──────┼─────┼────┤
│ 92 │昭雄營造股份有限公│92    │3       │71,686        │3,584       │同上      │        │
│    │司（00000000）    │11    │        │              │            │          │        │
│    │                  │      │        │              │            │          │        │
├──┼─────────┼───┼────┼───────┼──────┼─────┼────┤
│ 93 │富邦綜合證券股份有│92    │1       │58,572        │2,928       │同上      │        │
│    │限公司南屯分公司  │2     │        │              │            │          │        │
│    │（00000000）      │      │        │              │            │          │        │
│    │                  │      │        │              │            │          │        │
├──┼─────────┼───┼────┼───────┼──────┼─────┼────┤
│ 94 │崴琦實業有限公司  │92    │1       │30,000        │1,500       │同上函；同│        │
│    │（00000000）      │3     │        │              │            │上卷第    │        │
│    │                  │      │        │              │            │204-205頁 │        │
├──┼─────────┼───┼────┼───────┼──────┼─────┼────┤
│ 95 │美又美企業有限公司│92    │1       │456,152       │22,808      │同上函；同│虛設行號│
│    │（00000000）      │3     │        │              │            │上卷第205 │        │
│    │                  │      │        │              │            │頁        │        │
├──┼─────────┼───┼────┼───────┼──────┼─────┼────┤
│ 96 │東磊營造有限公司  │92    │5       │706,753       │35,338      │同上      │        │
│    │（00000000）      │1、3、│        │              │            │          │        │
│    │                  │5     │        │              │            │          │        │
├──┼─────────┼───┼────┼───────┼──────┼─────┼────┤
│ 97 │麗明營造股份有限公│92    │1       │110,885       │5,544       │同上      │        │
│    │司（00000000）    │10    │        │              │            │          │        │
│    │                  │      │        │              │            │          │        │
├──┼─────────┼───┼────┼───────┼──────┼─────┼────┤
│ 98 │帝瑋石材有限公司  │92    │1       │302,500       │15,125      │同上      │        │
│    │（00000000）      │12    │        │              │            │          │        │
│    │                  │      │        │              │            │          │        │
├──┼─────────┼───┼────┼───────┼──────┼─────┼────┤
│ 99 │聯宜營造有限公司  │92    │1       │133,333       │6,667       │同上      │        │
│    │（00000000）      │3     │        │              │            │          │        │
│    │                  │      │        │              │            │          │        │
├──┼─────────┼───┼────┼───────┼──────┼─────┼────┤
│100 │大壬實業股份有限公│92    │5       │228,000       │11,400      │同上函；同│        │
│    │司（00000000）    │12    │        │              │            │上卷第206 │        │
│    │                  │      │        │              │            │頁        │        │
├──┼─────────┼───┼────┼───────┼──────┼─────┼────┤
│101 │東政機械有限公司  │92    │11      │2,735,676     │136,783     │同上      │虛設行號│
│    │（00000000）      │7-8、 │        │              │            │          │        │
│    │                  │12    │        │              │            │          │        │
├──┼─────────┼───┼────┼───────┼──────┼─────┼────┤
│102 │敦隆大理石股份有限│92    │5       │1,580,000     │79,000      │同上函；同│        │
│    │公司（00000000）  │2     │        │              │            │上卷第    │        │
│    │                  │      │        │              │            │206-207頁 │        │
├──┼─────────┼───┼────┼───────┼──────┼─────┼────┤
│103 │民都土木包工業    │92    │1       │143,500       │7,175       │同上函；同│        │
│    │（00000000）      │3     │        │              │            │上卷第207 │        │
│    │                  │      │        │              │            │頁        │        │
├──┼─────────┼───┼────┼───────┼──────┼─────┼────┤
│104 │聚合發建設股份有限│92    │1       │34,500        │1,725       │同上      │        │
│    │公司（00000000）  │7     │        │              │            │          │        │
│    │                  │      │        │              │            │          │        │
├──┼─────────┼───┼────┼───────┼──────┼─────┼────┤
│105 │坤興營造有限公司  │92    │9       │2,460,624     │123,028     │同上      │        │
│    │（00000000）      │5、7-8│        │              │            │          │        │
│    │                  │、9、 │        │              │            │          │        │
│    │                  │11-12 │        │              │            │          │        │
├──┼─────────┼───┼────┼───────┼──────┼─────┼────┤
│106 │慶碁營造股份有限公│92    │2       │773,872       │38,693      │同上函；同│        │
│    │司（00000000）    │9、12 │        │              │            │上卷第    │        │
│    │                  │      │        │              │            │207-208頁 │        │
├──┼─────────┼───┼────┼───────┼──────┼─────┼────┤
│107 │前鋒營造股份有限公│92    │1       │128,571       │6,429       │同上函；同│        │
│    │司（00000000）    │3     │        │              │            │上卷第208 │        │
│    │                  │      │        │              │            │頁        │        │
├──┼─────────┼───┼────┼───────┼──────┼─────┼────┤
│108 │敬樺國際有限公司  │92    │1       │640,000       │32,000      │同上      │        │
│    │（00000000）      │4     │        │              │            │          │        │
│    │                  │      │        │              │            │          │        │
├──┼─────────┼───┼────┼───────┼──────┼─────┼────┤
│109 │豐辰實業股份有限公│92    │2       │10,620        │531         │同上      │        │
│    │司（00000000）    │1、4  │        │              │            │          │        │
│    │                  │      │        │              │            │          │        │
├──┼─────────┼───┼────┼───────┼──────┼─────┼────┤
│110 │宜凱建設有限公司  │92    │2       │1,200,952     │60,048      │同上      │        │
│    │（00000000）      │7、10 │        │              │            │          │        │
│    │                  │      │        │              │            │          │        │
├──┼─────────┼───┼────┼───────┼──────┼─────┼────┤
│111 │臺昇營造有限公司（│92    │1       │77,974        │3,898       │同上      │        │
│    │00000000）        │9     │        │              │            │          │        │
│    │                  │      │        │              │            │          │        │
├──┼─────────┼───┼────┼───────┼──────┼─────┼────┤
│112 │福倍國際有限公司  │92    │1       │77,714        │3,885       │同上函；同│        │
│    │（00000000）      │10    │        │              │            │上卷第    │        │
│    │                  │      │        │              │            │208-209頁 │        │
├──┼─────────┼───┼────┼───────┼──────┼─────┼────┤
│113 │至光工具股份有限公│92    │1       │128,106       │6,405       │同上函；同│        │
│    │司（00000000）    │5     │        │              │            │上卷第209 │        │
│    │                  │      │        │              │            │頁        │        │
├──┼─────────┼───┼────┼───────┼──────┼─────┼────┤
│114 │地廣營造有限公司  │92    │3       │385,862       │19,294      │同上      │        │
│    │（00000000）      │1-2   │        │              │            │          │        │
│    │                  │      │        │              │            │          │        │
├──┼─────────┼───┼────┼───────┼──────┼─────┼────┤
│115 │元東大實業股份有限│92    │3       │929,746       │46,488      │同上      │        │
│    │公司（00000000）  │11-12 │        │              │            │          │        │
│    │                  │      │        │              │            │          │        │
├──┼─────────┼───┼────┼───────┼──────┼─────┼────┤
│116 │金穗成工業股份有限│92    │1       │363,019       │18,151      │同上      │        │
│    │公司（00000000）  │10    │        │              │            │          │        │
│    │                  │      │        │              │            │          │        │
├──┼─────────┼───┼────┼───────┼──────┼─────┼────┤
│117 │中乙股份有限公司  │92    │25      │7,014,408     │350,720     │同上函；同│虛設行號│
│    │（00000000）      │2、4-6│        │              │            │上卷第    │        │
│    │                  │、8-10│        │              │            │209-210頁 │        │
├──┼─────────┼───┼────┼───────┼──────┼─────┼────┤
│118 │臻瑞有限公司      │92    │9       │1,989,819     │99,491      │同上函；同│虛設行號│
│    │（00000000）      │8、10-│        │              │            │上卷第211 │        │
│    │                  │11    │        │              │            │頁        │        │
├──┼─────────┼───┼────┼───────┼──────┼─────┼────┤
│119 │總億食品工業股份有│92    │1       │67,800        │3,390       │同上      │        │
│    │限公司（00000000）│7     │        │              │            │          │        │
│    │                  │      │        │              │            │          │        │
├──┼─────────┼───┼────┼───────┼──────┼─────┼────┤
│120 │鋕冠興業有限公司  │92    │1       │2,000         │100         │同上      │        │
│    │（00000000）      │8     │        │              │            │          │        │
│    │                  │      │        │              │            │          │        │
├──┼─────────┼───┼────┼───────┼──────┼─────┼────┤
│121 │材茂有限公司      │92    │3       │750,571       │37,529      │同上      │虛設行號│
│    │（00000000）      │8     │        │              │            │          │        │
│    │                  │      │        │              │            │          │        │
├──┼─────────┼───┼────┼───────┼──────┼─────┼────┤
│122 │顓瞟工業股份有限公│92    │1       │105,385       │5,269       │同上函；同│        │
│    │司（00000000）    │12    │        │              │            │上卷第212 │        │
│    │                  │      │        │              │            │頁        │        │
├──┼─────────┼───┼────┼───────┼──────┼─────┼────┤
│123 │英茂國際有限公司  │92    │4       │212,150       │10,607      │同上      │        │
│    │（00000000）      │12    │        │              │            │          │        │
│    │                  │      │        │              │            │          │        │
├──┼─────────┼───┼────┼───────┼──────┼─────┼────┤
│124 │霧峰伯祥車業有限公│92    │1       │150,000       │7,500       │同上      │        │
│    │司（00000000）    │11    │        │              │            │          │        │
│    │                  │      │        │              │            │          │        │
├──┼─────────┼───┼────┼───────┼──────┼─────┼────┤
│125 │三久股份有限公司  │92    │1       │3,660         │183         │同上      │        │
│    │（00000000）      │1     │        │              │            │          │        │
│    │                  │      │        │              │            │          │        │
├──┼─────────┼───┼────┼───────┼──────┼─────┼────┤
│126 │縉陞石材企業有限公│92    │3       │1,009,300     │50,465      │同上      │        │
│    │司（00000000）    │10、12│        │              │            │          │        │
│    │                  │      │        │              │            │          │        │
├──┼─────────┼───┼────┼───────┼──────┼─────┼────┤
│127 │世宜貿易事業有限公│92    │4       │882,065       │44,103      │同上函；同│        │
│    │司（00000000）    │10-11 │        │              │            │上卷第    │        │
│    │                  │      │        │              │            │212-213頁 │        │
├──┼─────────┼───┼────┼───────┼──────┼─────┼────┤
│128 │慶樵實業有限公司  │92    │12      │3,176,400     │158,820     │同上函；同│        │
│    │（00000000）      │1、3-5│        │              │            │上卷第213 │        │
│    │                  │、79  │        │              │            │頁        │        │
├──┼─────────┼───┼────┼───────┼──────┼─────┼────┤
│129 │穗成工業社        │92    │8       │1,700,745     │85,037      │同上函；同│虛設行號│
│    │（00000000）      │10-12 │        │              │            │上卷第    │        │
│    │                  │      │        │              │            │213-214頁 │        │
├──┼─────────┼───┼────┼───────┼──────┼─────┼────┤
│130 │億業實業有限公司  │92    │3       │210,344       │10,517      │同上函；同│        │
│    │（00000000）      │8-10  │        │              │            │上卷第214 │        │
│    │                  │      │        │              │            │頁        │        │
├──┼─────────┼───┼────┼───────┼──────┼─────┼────┤
│131 │名躍國際健康科技股│92    │1       │151,200       │7,560       │同上      │        │
│    │份有限公司        │9     │        │              │            │          │        │
│    │（00000000）      │      │        │              │            │          │        │
│    │                  │      │        │              │            │          │        │
├──┼─────────┼───┼────┼───────┼──────┼─────┼────┤
│132 │憲晟石材工程行    │92    │1       │84,880        │4,244       │同上      │        │
│    │（00000000）      │12    │        │              │            │          │        │
│    │                  │      │        │              │            │          │        │
├──┼─────────┼───┼────┼───────┼──────┼─────┼────┤
│133 │義益土木包工業    │92    │1       │60,000        │3,000       │同上      │        │
│    │（00000000）      │4     │        │              │            │          │        │
│    │                  │      │        │              │            │          │        │
├──┼─────────┼───┼────┼───────┼──────┼─────┼────┤
│134 │金太陽石材行      │92    │1       │400,000       │20,000      │同上函；同│        │
│    │（00000000）      │6     │        │              │            │上卷第    │        │
│    │                  │      │        │              │            │214-215頁 │        │
├──┼─────────┼───┼────┼───────┼──────┼─────┼────┤
│135 │財團法人臺灣基督教│92    │1       │361,210       │18,060      │同上函；同│        │
│    │長老教會臺中中會國│6     │        │              │            │上卷第215 │        │
│    │姓教會（00000000）│      │        │              │            │頁        │        │
│    │                  │      │        │              │            │          │        │
├──┼─────────┼───┼────┼───────┼──────┼─────┼────┤
│136 │慈恩醫院          │92    │1       │11,429        │571         │同上      │        │
│    │（00000000）      │3     │        │              │            │          │        │
│    │                  │      │        │              │            │          │        │
├──┼─────────┼───┼────┼───────┼──────┼─────┼────┤
│137 │高升營造股份有限公│92    │1       │22,000        │1,100       │同上      │        │
│    │司（00000000）    │6     │        │              │            │          │        │
│    │                  │      │        │              │            │          │        │
├──┼─────────┼───┼────┼───────┼──────┼─────┼────┤
│138 │禾風建設行        │92    │6       │1,982,812     │99141       │同上      │        │
│    │（00000000）      │7-8   │        │              │            │          │        │
│    │                  │      │        │              │            │          │        │
├──┼─────────┼───┼────┼───────┼──────┼─────┼────┤
│139 │甲府營造有限公司  │92    │1       │76,191        │3,809       │同上函；同│        │
│    │（00000000）      │4     │        │              │            │上卷第    │        │
│    │                  │      │        │              │            │215-216頁 │        │
├──┼─────────┼───┼────┼───────┼──────┼─────┼────┤
│140 │興鴻企業股份有限公│92    │1       │9,524         │476         │同上函；同│        │
│    │司（00000000）    │8     │        │              │            │上卷第216 │        │
│    │                  │      │        │              │            │頁        │        │
├──┼─────────┼───┼────┼───────┼──────┼─────┼────┤
│141 │土芳營造工程有限公│92    │6       │359,413       │17,969      │同上      │        │
│    │司（00000000）    │9、11-│        │              │            │          │        │
│    │                  │12    │        │              │            │          │        │
├──┼─────────┼───┼────┼───────┼──────┼─────┼────┤
│142 │三上營造工程股份有│92    │1       │300,000       │15,000      │同上      │        │
│    │限公司（00000000）│9     │        │              │            │          │        │
│    │                  │      │        │              │            │          │        │
├──┼─────────┼───┼────┼───────┼──────┼─────┼────┤
│合計│                  │92年度│261     │51,593,291    │2,579,660   │          │        │
│ ★ │                  │      │        │              │（原審誤載為│          │        │
│    │                  │      │        │              │2,579,661） │          │        │
├──┼─────────┼───┼────┼───────┼──────┼─────┼────┤
│143 │臻瑞有限公司      │93    │35      │14,839,585    │741,979     │法務部中部│虛設行號│
│    │（00000000）      │      │        │              │            │地區機動工│        │
│    │                  │      │        │              │            │作組調振法│        │
│    │                  │      │        │              │            │字第095000│        │
│    │                  │      │        │              │            │2013號（附│        │
│    │                  │      │        │              │            │件4）卷， │        │
│    │                  │      │        │              │            │第84頁，以│        │
│    │                  │      │        │              │            │稅率5％核 │        │
│    │                  │      │        │              │            │算營業稅額│        │
│    │                  │      │        │              │            │。        │        │
│    │                  │      │        │              │            │          │        │
├──┼─────────┼───┼────┼───────┼──────┼─────┼────┤
│144 │進佑實業有限公司  │93    │17      │6,423,400     │321,170     │同上卷及核│虛設行號│
│    │（00000000）      │      │        │              │            │算方式    │        │
│    │                  │      │        │              │            │          │        │
├──┼─────────┼───┼────┼───────┼──────┼─────┼────┤
│145 │精士達有限公司    │93    │8       │3,084,700     │154,235     │同上卷及核│        │
│    │（00000000）      │      │        │              │            │算方式    │        │
│    │                  │      │        │              │            │          │        │
├──┼─────────┼───┼────┼───────┼──────┼─────┼────┤
│146 │阡將工程行        │93    │6       │2,294,551     │114,728     │同上卷及核│        │
│    │（00000000）      │      │        │              │            │算方式    │        │
│    │                  │      │        │              │            │          │        │
├──┼─────────┼───┼────┼───────┼──────┼─────┼────┤
│147 │廣精有限公司      │93    │6       │2,000,000     │100,000     │同上卷及核│        │
│    │（00000000）      │      │        │              │            │算方式    │        │
│    │                  │      │        │              │            │          │        │
├──┼─────────┼───┼────┼───────┼──────┼─────┼────┤
│148 │慶樵商行          │93    │2       │1,072,940     │53,647      │同上卷及核│        │
│    │（00000000）      │      │        │              │            │算方式    │        │
│    │                  │      │        │              │            │          │        │
├──┼─────────┼───┼────┼───────┼──────┼─────┼────┤
│149 │科豪工業有限公司  │93    │3       │1,000,060     │50,003      │同上卷及核│虛設行號│
│    │（0000000）       │      │        │              │            │算方式    │        │
│    │                  │      │        │              │            │          │        │
├──┼─────────┼───┼────┼───────┼──────┼─────┼────┤
│150 │業昌營造股份有限公│93    │3       │1,000,000     │50,000      │同上卷及核│        │
│    │司（00000000）    │      │        │              │            │算方式    │        │
│    │                  │      │        │              │            │          │        │
├──┼─────────┼───┼────┼───────┼──────┼─────┼────┤
│151 │銘上營造股份有限公│93    │5       │782,832       │39,142      │同上卷及核│        │
│    │司（00000000）    │      │        │              │            │算方式    │        │
│    │                  │      │        │              │            │          │        │
├──┼─────────┼───┼────┼───────┼──────┼─────┼────┤
│152 │全豐營造有限公司  │93    │1       │730,508       │36,525      │法務部中部│        │
│    │（00000000        │      │        │              │            │地區機動工│        │
│    │                  │      │        │              │            │作組調振法│        │
│    │                  │      │        │              │            │字第095000│        │
│    │                  │      │        │              │            │2013號（附│        │
│    │                  │      │        │              │            │件4）卷， │        │
│    │                  │      │        │              │            │第85頁，以│        │
│    │                  │      │        │              │            │稅率5％核 │        │
│    │                  │      │        │              │            │算營業稅額│        │
│    │                  │      │        │              │            │。        │        │
│    │                  │      │        │              │            │          │        │
├──┼─────────┼───┼────┼───────┼──────┼─────┼────┤
│153 │坤興營造有限公司  │93    │2       │670.600       │33,530      │同上卷及核│        │
│    │（00000000）      │      │        │              │            │算方式    │        │
├──┼─────────┼───┼────┼───────┼──────┼─────┼────┤
│154 │縉陞石材企業有限公│93    │1       │669,750       │33,488      │同上卷及核│        │
│    │司（00000000）    │      │        │              │            │算方式    │        │
│    │                  │      │        │              │            │          │        │
├──┼─────────┼───┼────┼───────┼──────┼─────┼────┤
│155 │慶樵實業有限公司  │93    │2       │650,000       │32,500      │同上卷及核│        │
│    │（00000000）      │      │        │              │            │算方式    │        │
│    │                  │      │        │              │            │          │        │
├──┼─────────┼───┼────┼───────┼──────┼─────┼────┤
│156 │慶碁營造股份有限公│93    │2       │565,859       │28,293      │同上卷及核│        │
│    │司（00000000）    │      │        │              │            │算方式    │        │
│    │                  │      │        │              │            │          │        │
├──┼─────────┼───┼────┼───────┼──────┼─────┼────┤
│合計│                  │93年度│93      │35,784,785    │1,789,240   │          │        │
│ ★ │                  │      │（原審誤│（原審誤載為  │（原審漏未記│          │        │
│    │                  │      │載為156 │39,699,671）  │載）        │          │        │
│    │                  │      │）      │              │            │          │        │
├──┼─────────┴───┼────┼───────┼──────┼─────┼────┤
│總計│                          │566     │139,557,174   │6,978,356   │          │        │
│（原│                          │（原審漏│（原審判決犯罪│（原審漏未記│          │        │
│審漏│                          │未記載）│事實欄誤載為  │載）        │          │        │
│未記│                          │        │140,437,726元 │            │          │        │
│載）│                          │        │）            │            │          │        │
│ ★ │                          │        │              │            │          │        │
└──┴─────────────┴────┴───────┴──────┴─────┴────┘
◎附表二之（一）
 美又美企業有限公司取得不實進貨發票公司明細表（91年度(91
 年2月16日起)至92年度）： 「打★者，為原審認定事實錯誤」
┌──┬─────────┬───┬────┬───────┬──────┬─────┬────┐
│編號│開立發票營業人    │年度/ │扣抵發票│扣抵發票總額  │營業稅額（新│卷證出處  │備    註│
│    │（統一編號）      │月    │數/張   │（新臺幣/元） │臺幣/元）   │          │        │
│    │                  │      │        │              │            │          │        │
├──┼─────────┼───┼────┼───────┼──────┼─────┼────┤
│ 1  │雅登花藝設計有限公│91    │1       │2,000         │100         │財政部臺灣│        │
│    │司（00000000）    │2     │        │              │            │省中區國稅│        │
│    │                  │      │        │              │            │局臺中市分│        │
│    │                  │      │        │              │            │局民國98年│        │
│    │                  │      │        │              │            │6月25日中 │        │
│    │                  │      │        │              │            │區國稅中市│        │
│    │                  │      │        │              │            │三字第    │        │
│    │                  │      │        │              │            │0000000000│        │
│    │                  │      │        │              │            │號函（本院│        │
│    │                  │      │        │              │            │卷第122頁 │        │
│    │                  │      │        │              │            │）；本院卷│        │
│    │                  │      │        │              │            │第140頁   │        │
├──┼─────────┼───┼────┼───────┼──────┼─────┼────┤
│ 2  │大潤發流通事業股份│91    │33      │595,082       │29,860      │同上函；同│        │
│ ★ │有限公司          │2-3、 │（原審誤│（原審誤載為  │（原審誤載為│上卷第141 │        │
│    │（00000000）      │5-8   │載為44）│777,219）     │38,868）    │、143、   │        │
│    │                  │（原審│        │              │            │146-149頁 │        │
│    │                  │誤載為│        │              │            │          │        │
│    │                  │91    │        │              │            │          │        │
│    │                  │1-8） │        │              │            │          │        │
├──┼─────────┼───┼────┼───────┼──────┼─────┼────┤
│ 3  │永豐金租賃股份有限│91    │18      │146,899       │7,375       │同上函；同│原原審附│
│ ★ │公司              │2-8   │（原審誤│（原審誤載為  │（原審誤載為│上卷第140 │表二之（│
│    │（00000000）      │（原審│載為20）│165,050）     │8,251）     │、142、   │一）編號│
│    │                  │誤載為│        │              │            │144-146、 │4       │
│    │                  │91    │        │              │            │148-150頁 │        │
│    │                  │1-10）│        │              │            │          │        │
├──┼─────────┼───┼────┼───────┼──────┼─────┼────┤
│ 4  │亞太開發股份有限公│91    │34      │268,995       │13,453      │同上函；同│原原審附│
│ ★ │司（00000000）    │2-3、 │（原審誤│（原審誤載為  │（原審誤載為│上卷第140 │表二之（│
│    │                  │5-8   │載為45）│442,140）     │22,111）    │、142、145│一）編號│
│    │                  │（原審│        │              │            │、147-149 │5       │
│    │                  │誤載為│        │              │            │頁        │        │
│    │                  │91    │        │              │            │          │        │
│    │                  │1-8） │        │              │            │          │        │
│    │                  │      │        │              │            │          │        │
├──┼─────────┼───┼────┼───────┼──────┼─────┼────┤
│ 5  │數位聯合電信股份有│91    │6       │9,774         │486         │同上函；同│原原審附│
│ ★ │限公司            │2-7   │（原審誤│（原審誤載為  │（原審誤載為│上卷第140 │表二之（│
│    │（00000000）      │（原審│載為7） │11,774）      │586）       │、142、   │一）編號│
│    │                  │誤載為│        │              │            │144-146、 │6       │
│    │                  │91    │        │              │            │148 頁    │        │
│    │                  │1-7） │        │              │            │          │        │
├──┼─────────┼───┼────┼───────┼──────┼─────┼────┤
│ 6  │麗馳加油站股份有限│91    │1       │538           │27          │同上函；同│原原審附│
│ ★ │公司（00000000）  │7     │（原審誤│（原審誤載為  │（原審誤載為│上卷第149 │表二之（│
│    │                  │（原審│載為2） │1,109）       │56）        │頁        │一）編號│
│    │                  │誤載為│        │              │            │          │7       │
│    │                  │91    │        │              │            │          │        │
│    │                  │1、7）│        │              │            │          │        │
│    │                  │      │        │              │            │          │        │
├──┼─────────┼───┼────┼───────┼──────┼─────┼────┤
│ 7  │裕誠加油站股份有限│91    │1       │571           │29          │同上函；同│原原審附│
│    │公司（00000000）  │6     │        │              │            │上卷第148 │表二之（│
│    │                  │      │        │              │            │頁        │一）編號│
│    │                  │      │        │              │            │          │9       │
├──┼─────────┼───┼────┼───────┼──────┼─────┼────┤
│ 8  │泉益加油站股份有限│91    │1       │571           │29          │同上函；同│原原審附│
│    │公司（00000000）  │6     │        │              │            │上卷第148 │表二之（│
│    │                  │      │        │              │            │頁        │一）編號│
│    │                  │      │        │              │            │          │10      │
├──┼─────────┼───┼────┼───────┼──────┼─────┼────┤
│ 9  │東逸企業股份有限公│91    │22      │50,732        │2,536       │同上函；同│原原審附│
│ ★ │司八堵物流中心    │2-3、 │（原審誤│（原審誤載為  │（原審誤載為│上卷第140 │表二之（│
│    │（00000000）      │5-8   │載為28）│60,766）      │3,038）     │、142、145│一）編號│
│    │                  │（原審│        │              │            │、147-149 │11      │
│    │                  │誤載為│        │              │            │頁        │        │
│    │                  │91    │        │              │            │          │        │
│    │                  │1-8） │        │              │            │          │        │
├──┼─────────┼───┼────┼───────┼──────┼─────┼────┤
│ 10 │東宏加油有限公司  │91    │1       │476           │24          │同上函；同│原原審附│
│    │（00000000）      │6     │        │              │            │上卷第148 │表二之（│
│    │                  │      │        │              │            │頁        │一）編號│
│    │                  │      │        │              │            │          │13      │
├──┼─────────┼───┼────┼───────┼──────┼─────┼────┤
│ 11 │九龍加油站有限公司│91    │1       │476           │24          │同上函；同│原原審附│
│    │（00000000）      │3     │        │              │            │上卷第144 │表二之（│
│    │                  │（原審│        │              │            │頁        │一）編號│
│    │                  │誤載為│        │              │            │          │14      │
│    │                  │91    │        │              │            │          │        │
│    │                  │1）   │        │              │            │          │        │
├──┼─────────┼───┼────┼───────┼──────┼─────┼────┤
│ 12 │民弘加油站股份有限│91    │2       │1,076         │54          │同上函；同│原原審附│
│ ★ │公司（00000000）  │2、6  │（原審誤│（原審誤載為  │（原審誤載為│上卷第140 │表二之（│
│    │                  │（原審│載為5） │2,662）       │133）       │、148頁   │一）編號│
│    │                  │誤載為│        │              │            │          │15      │
│    │                  │91    │        │              │            │          │        │
│    │                  │1-2、 │        │              │            │          │        │
│    │                  │6）   │        │              │            │          │        │
├──┼─────────┼───┼────┼───────┼──────┼─────┼────┤
│ 13 │蓮嘉運輸企業有限公│91    │1       │205           │10          │同上函；同│原原審附│
│    │司（00000000）    │3     │        │              │            │上卷第142 │表二之（│
│    │                  │      │        │              │            │頁        │一）編號│
│    │                  │      │        │              │            │          │16      │
├──┼─────────┼───┼────┼───────┼──────┼─────┼────┤
│ 14 │寶棟石業股份有限公│91    │3       │1,324,524     │66,226      │同上函；同│原原審附│
│    │司（00000000）    │9     │        │              │            │上卷第150 │表二之（│
│    │                  │      │        │              │            │頁        │一）編號│
│    │                  │      │        │              │            │          │17      │
├──┼─────────┼───┼────┼───────┼──────┼─────┼────┤
│ 15 │全國加油站股份有限│91    │1       │571           │29          │同上函；同│原原審附│
│    │公司軍功站        │6     │        │              │            │上卷第148 │表二之（│
│    │（00000000）      │      │        │              │            │頁        │一）編號│
│    │                  │      │        │              │            │          │19      │
├──┼─────────┼───┼────┼───────┼──────┼─────┼────┤
│ 16 │臺灣中油股份有限公│91    │1       │286           │14          │同上函；同│原原審附│
│    │司油品行銷事業部臺│6     │        │              │            │上卷第147 │表二之（│
│    │中營業處東山加油站│      │        │              │            │頁        │一）編號│
│    │（00000000）      │      │        │              │            │          │20      │
├──┼─────────┼───┼────┼───────┼──────┼─────┼────┤
│ 17 │浧郡有限公司      │91    │2       │6,300         │315         │同上函；同│原原審附│
│    │（00000000）      │4、6  │        │              │            │上卷第144 │表二之（│
│    │                  │      │        │              │            │、147頁   │一）編號│
│    │                  │      │        │              │            │          │21      │
├──┼─────────┼───┼────┼───────┼──────┼─────┼────┤
│ 18 │特力翠豐股份有限公│91    │1       │370           │19          │同上函；同│原原審附│
│    │司北屯分公司      │5     │        │              │            │上卷第145 │表二之（│
│    │（00000000）      │      │        │              │            │頁        │一）編號│
│    │                  │      │        │              │            │          │22      │
├──┼─────────┼───┼────┼───────┼──────┼─────┼────┤
│ 19 │大買家股份有限公司│91    │34      │542,580       │27134       │同上函；同│原原審附│
│ ★ │（00000000）      │2-3、 │（原審誤│（原審誤載為  │（原審誤載為│上卷第140 │表二之（│
│    │                  │5-8   │載為36）│170,363）     │8,523）     │、142、145│一）編號│
│    │                  │（原審│        │              │            │、147-149 │23      │
│    │                  │誤載為│        │              │            │頁        │        │
│    │                  │91    │        │              │            │          │        │
│    │                  │1-8） │        │              │            │          │        │
├──┼─────────┼───┼────┼───────┼──────┼─────┼────┤
│ 20 │凱鴻機械股份有限公│91    │2       │1,243,277     │62,164      │同上函；同│虛設行號│
│ ★ │司（00000000）    │2、12 │        │              │            │上卷第142 │、      │
│    │                  │（原審│        │              │            │、150頁   │原原審附│
│    │                  │誤載為│        │              │            │          │表二之（│
│    │                  │91    │        │              │            │          │一）編號│
│    │                  │1、12 │        │              │            │          │25      │
│    │                  │）    │        │              │            │          │        │
├──┼─────────┼───┼────┼───────┼──────┼─────┼────┤
│ 21 │縉陞實業有限公司  │91    │10      │3,000,776     │150,040     │同上函；同│虛設行號│
│    │（00000000）      │5-6、 │        │              │            │上卷第145 │、      │
│    │                  │8-10  │        │              │            │、146、   │原原審附│
│    │                  │      │        │              │            │149-150 頁│表二之（│
│    │                  │      │        │              │            │          │一）編號│
│    │                  │      │        │              │            │          │26      │
├──┼─────────┼───┼────┼───────┼──────┼─────┼────┤
│ 22 │合洋盛企業有限公司│91    │3       │650,800       │32,540      │同上函；同│虛設行號│
│    │（00000000）      │5-6   │        │              │            │上卷第    │、      │
│    │                  │      │        │              │            │145-146頁 │原原審附│
│    │                  │      │        │              │            │          │表二之（│
│    │                  │      │        │              │            │          │一）編號│
│    │                  │      │        │              │            │          │27      │
├──┼─────────┼───┼────┼───────┼──────┼─────┼────┤
│ 23 │通盈通運股份有限公│91    │10      │2,966         │149         │同上函；同│原原審附│
│ ★ │司臺中營業所      │2-8   │（原審誤│（原審誤載為  │（原審誤載為│上卷第    │表二之（│
│    │（00000000）      │（原審│載為13）│3,437）       │173）       │142-143、 │一）編號│
│    │                  │誤載為│        │              │            │145-150頁 │28      │
│    │                  │91    │        │              │            │          │        │
│    │                  │2-9） │        │              │            │          │        │
│    │                  │      │        │              │            │          │        │
│    │                  │      │        │              │            │          │        │
│    │                  │      │        │              │            │          │        │
│    │                  │      │        │              │            │          │        │
├──┼─────────┼───┼────┼───────┼──────┼─────┼────┤
│ 24 │仁彰工業有限公司  │91    │1       │750           │38          │同上函；同│原原審附│
│    │（00000000）      │3     │        │              │            │上卷第142 │表二之（│
│    │                  │      │        │              │            │頁        │一）編號│
│    │                  │      │        │              │            │          │29      │
│    │                  │      │        │              │            │          │        │
├──┼─────────┼───┼────┼───────┼──────┼─────┼────┤
│ 25 │日通汽車貨運股份有│91    │1       │408           │20          │同上函；同│原原審附│
│    │限公司臺中營業所（│2     │        │              │            │上卷第140 │表二之（│
│    │00000000）        │      │        │              │            │頁        │一）編號│
│    │                  │      │        │              │            │          │31      │
├──┼─────────┼───┼────┼───────┼──────┼─────┼────┤
│ 26 │旱溪加油站有限公司│91    │1       │286           │14          │同上函；同│原原審附│
│    │（00000000）      │6     │        │              │            │上卷第148 │表二之（│
│    │                  │      │        │              │            │頁        │一）編號│
│    │                  │      │        │              │            │          │32      │
├──┼─────────┼───┼────┼───────┼──────┼─────┼────┤
│ 27 │蓮成文教事業有限公│91    │1       │1,429         │71          │同上函；同│原原審附│
│    │司（00000000）    │2     │        │              │            │上卷第140 │表二之（│
│    │                  │      │        │              │            │頁        │一）編號│
│    │                  │      │        │              │            │          │33      │
├──┼─────────┼───┼────┼───────┼──────┼─────┼────┤
│ 28 │東虹實業股份有限公│91    │5       │2,391         │120         │同上函；同│原原審附│
│ ★ │司（00000000）    │3-5   │（原審誤│（原審誤載為  │（原審誤載為│上卷第143 │表二之（│
│    │                  │（原審│載為7） │2,867）       │144）       │、145-146 │一）編號│
│    │                  │誤載為│        │              │            │頁        │34      │
│    │                  │91    │        │              │            │          │        │
│    │                  │3-5、8│        │              │            │          │        │
│    │                  │）    │        │              │            │          │        │
├──┼─────────┼───┼────┼───────┼──────┼─────┼────┤
│ 29 │大智加油站股份有限│91    │1       │533           │27          │同上函；同│原原審附│
│    │公司（00000000）  │4     │        │              │            │上卷第145 │表二之（│
│    │                  │      │        │              │            │頁        │一）編號│
│    │                  │      │        │              │            │          │35      │
├──┼─────────┼───┼────┼───────┼──────┼─────┼────┤
│ 30 │雍然有限公司      │94    │3       │543           │27          │同上函；同│原原審附│
│    │（00000000）      │5、7  │        │              │            │上卷第145 │表二之（│
│    │                  │      │        │              │            │、148頁   │一）編號│
│    │                  │      │        │              │            │          │36      │
├──┼─────────┼───┼────┼───────┼──────┼─────┼────┤
│ 31 │西歐加油站股份有限│91    │1       │286           │14          │同上函；同│原原審附│
│    │公司文南加油站    │6     │        │              │            │上卷第148 │表二之（│
│    │（00000000）      │      │        │              │            │頁        │一）編號│
│    │                  │      │        │              │            │          │37      │
├──┼─────────┼───┼────┼───────┼──────┼─────┼────┤
│ 32 │勁順汽車股份有限公│91    │4       │19,829        │992         │同上函；同│原原審附│
│    │司（00000000）    │2-3、5│        │              │            │上卷第    │表二之（│
│    │                  │、8   │        │              │            │141-142、 │一）編號│
│    │                  │      │        │              │            │146、149  │38      │
│    │                  │      │        │              │            │頁        │        │
├──┼─────────┼───┼────┼───────┼──────┼─────┼────┤
│ 33 │全國加油站股份有限│91    │1       │571           │29          │同上函；同│原原審附│
│    │公司苗栗交流道加油│8     │        │              │            │上卷第149 │表二之（│
│    │站                │      │        │              │            │頁        │一）編號│
│    │（00000000）      │      │        │              │            │          │39      │
│    │                  │      │        │              │            │          │        │
├──┼─────────┼───┼────┼───────┼──────┼─────┼────┤
│ 34 │臺灣中油股份有限公│91    │1       │533           │27          │同上函；同│原原審附│
│ ★ │司油品行銷事業部桃│5     │（原審誤│（原審誤載為  │（原審誤載為│上卷第146 │表二之（│
│    │竹苗營業處苗栗交流│（原審│載為2） │1,071）       │54）        │頁        │一）編號│
│    │道加油站（00000000│誤載為│        │              │            │          │40      │
│    │）                │91    │        │              │            │          │        │
│    │                  │1、5）│        │              │            │          │        │
├──┼─────────┼───┼────┼───────┼──────┼─────┼────┤
│ 35 │滿加福加油站事業股│91    │1       │571           │29          │同上函；同│原原審附│
│    │份有限公司        │5     │        │              │            │上卷第146 │表二之（│
│    │（00000000）      │      │        │              │            │頁        │一）編號│
│    │                  │      │        │              │            │          │41      │
├──┼─────────┼───┼────┼───────┼──────┼─────┼────┤
│ 36 │裕源加油站股份有限│91    │1       │552           │28          │同上函；同│原原審附│
│    │公司（00000000）  │8     │        │              │            │上卷第149 │表二之（│
│    │                  │      │        │              │            │頁        │一）編號│
│    │                  │      │        │              │            │          │42      │
├──┼─────────┼───┼────┼───────┼──────┼─────┼────┤
│ 37 │南海加油站有限公司│91    │1       │610           │30          │同上函；同│原原審附│
│    │（00000000）      │4     │        │              │            │上卷第145 │表二之（│
│    │                  │      │        │              │            │頁        │一）編號│
│    │                  │      │        │              │            │          │43      │
├──┼─────────┼───┼────┼───────┼──────┼─────┼────┤
│ 38 │亞東加油站股份有限│91    │1       │571           │29          │同上函；同│原原審附│
│    │公司亞東造德加油站│4     │        │              │            │上卷第145 │表二之（│
│    │（00000000）      │      │        │              │            │頁        │一）編號│
│    │                  │      │        │              │            │          │44      │
├──┼─────────┼───┼────┼───────┼──────┼─────┼────┤
│ 39 │臺大加油站股份有限│91    │1       │538           │27          │同上函；同│原原審附│
│    │公司豐原營業處（  │3     │        │              │            │上卷第143 │表二之（│
│    │00000000）        │      │        │              │            │頁        │一）編號│
│    │                  │      │        │              │            │          │45      │
├──┼─────────┼───┼────┼───────┼──────┼─────┼────┤
│ 40 │美德絲股份有限公司│91    │2       │10,290        │515         │同上函；同│原原審附│
│    │（00000000）      │4-5   │        │              │            │上卷第144 │表二之（│
│    │                  │      │        │              │            │、146頁   │一）編號│
│    │                  │      │        │              │            │          │46      │
├──┼─────────┼───┼────┼───────┼──────┼─────┼────┤
│ 41 │臺灣中油股份有限公│91    │1       │476           │24          │同上函；同│原原審附│
│    │司油品行銷事業部臺│3     │        │              │            │上卷第143 │表二之（│
│    │中營業處豐原交流道│      │        │              │            │頁        │一）編號│
│    │加油站（00000000）│      │        │              │            │          │47      │
├──┼─────────┼───┼────┼───────┼──────┼─────┼────┤
│ 42 │宏億塑膠廠        │91    │12      │507656        │25383       │同上函；同│原原審附│
│ ★ │（00000000）      │2-7   │（原審誤│（原審誤載為  │（原審誤載為│上卷第140 │表二之（│
│    │                  │（原審│載為11）│655,820       │32,791 433）│、142、   │一）編號│
│    │                  │誤載為│        │8,647）       │            │144-145、 │48      │
│    │                  │91    │        │              │            │147-149頁 │        │
│    │                  │1-7） │        │              │            │          │        │
├──┼─────────┼───┼────┼───────┼──────┼─────┼────┤
│ 43 │栗銘股份有限公司  │91    │1       │571           │29          │同上函；同│原原審附│
│    │（00000000）      │6     │        │              │            │上卷第147 │表二之（│
│    │                  │      │        │              │            │頁        │一）編號│
│    │                  │      │        │              │            │          │49      │
├──┼─────────┼───┼────┼───────┼──────┼─────┼────┤
│ 44 │樺型實業股份有限公│91    │1       │10,930        │547         │同上函；同│原原審附│
│    │司（00000000）    │3     │        │              │            │上卷第143 │表二之（│
│    │                  │      │        │              │            │頁        │一）編號│
│    │                  │      │        │              │            │          │50      │
├──┼─────────┼───┼────┼───────┼──────┼─────┼────┤
│ 45 │永信塑膠工業股份有│91    │27      │42,758        │2,137       │同上函；同│原原審附│
│ ★ │限公司            │2-8、 │（原審誤│（原審誤載為  │（原審誤載為│上卷第    │表二之（│
│    │（00000000）      │10    │載為32）│48,186）      │2,409）     │142-143、 │一）編號│
│    │                  │（原審│        │              │            │145-146、 │51      │
│    │                  │誤載為│        │              │            │148-150頁 │        │
│    │                  │91    │        │              │            │          │        │
│    │                  │1-8、 │        │              │            │          │        │
│    │                  │10）  │        │              │            │          │        │
├──┼─────────┼───┼────┼───────┼──────┼─────┼────┤
│ 46 │臺中港路加油站有限│91    │1       │667           │33          │同上函；同│原原審附│
│    │公司（00000000）  │7     │        │              │            │上卷第149 │表二之（│
│    │                  │      │        │              │            │頁        │一）編號│
│    │                  │      │        │              │            │          │52      │
├──┼─────────┼───┼────┼───────┼──────┼─────┼────┤
│ 47 │高振發企業有限公司│91    │63      │635,051       │31,755      │同上函；同│原原審附│
│ ★ │（00000000）      │2-5   │（原審誤│（原審誤載為  │（原審誤載為│上卷第141 │表二之（│
│    │                  │（原審│載為53）│523,575       │26,180      │、143-144 │一）編號│
│    │                  │誤載為│        │310,761）     │15,540）    │、146頁   │53      │
│    │                  │91    │        │              │            │          │        │
│    │                  │1-5） │        │              │            │          │        │
├──┼─────────┼───┼────┼───────┼──────┼─────┼────┤
│ 48 │臺灣加油站股份有限│91    │1       │595           │30          │同上函；同│原原審附│
│    │公司臺灣沙鹿加油站│6     │        │              │            │上卷第148 │表二之（│
│    │（00000000）      │      │        │              │            │頁        │一）編號│
│    │                  │      │        │              │            │          │54      │
├──┼─────────┼───┼────┼───────┼──────┼─────┼────┤
│ 49 │晟業塑膠有限公司  │91    │2       │5,958         │298         │同上函；同│原原審附│
│    │（00000000）      │2-3   │        │              │            │上卷第140 │表二之（│
│    │                  │      │        │              │            │、142頁   │一）編號│
│    │                  │      │        │              │            │          │55      │
├──┼─────────┼───┼────┼───────┼──────┼─────┼────┤
│ 50 │臺大加油站股份有限│91    │1       │571           │29          │同上函；同│原原審附│
│ ★ │公司龍井營業處    │4     │（原審誤│（原審誤載為  │（原審誤載為│上卷第145 │表二之（│
│    │（00000000）      │（原審│載為2） │1,047）       │53）        │頁        │一）編號│
│    │                  │誤載為│        │              │            │          │56      │
│    │                  │91    │        │              │            │          │        │
│    │                  │4、6）│        │              │            │          │        │
│    │                  │      │        │              │            │          │        │
├──┼─────────┼───┼────┼───────┼──────┼─────┼────┤
│ 51 │加得滿股份有限公司│91    │1       │190           │10          │同上函；同│原原審附│
│    │中蔗營業所（203224│6     │        │              │            │上卷第148 │表二之（│
│    │01）              │      │        │              │            │頁        │一）編號│
│    │                  │      │        │              │            │          │57      │
├──┼─────────┼───┼────┼───────┼──────┼─────┼────┤
│ 52 │建新輪胎行        │91    │1       │143           │7           │同上函；同│原原審附│
│    │（00000000）      │5     │        │              │            │上卷第146 │表二之（│
│    │                  │      │        │              │            │頁        │一）編號│
│    │                  │      │        │              │            │          │58      │
├──┼─────────┼───┼────┼───────┼──────┼─────┼────┤
│ 53 │大學廣告社        │91    │1       │1,200         │60          │同上函；同│原原審附│
│    │（00000000）      │6     │        │              │            │上卷第147 │表二之（│
│    │                  │      │        │              │            │頁        │一）編號│
│    │                  │      │        │              │            │          │59      │
├──┼─────────┼───┼────┼───────┼──────┼─────┼────┤
│ 54 │大買家股份有限公司│91    │1       │66            │3           │同上函；同│原原審附│
│ ★ │大里國光分公司    │6     │（原審誤│（原審誤載為  │（原審誤載為│上卷第147 │表二之（│
│    │（00000000）      │（原審│載為3） │1,052）       │53）        │頁        │一）編號│
│    │                  │誤載為│        │              │            │          │60      │
│    │                  │91    │        │              │            │          │        │
│    │                  │1、3、│        │              │            │          │        │
│    │                  │6）   │        │              │            │          │        │
├──┼─────────┼───┼────┼───────┼──────┼─────┼────┤
│ 55 │全亞通實業有限公司│91    │10      │28,250        │1,412       │同上函；同│原原審附│
│ ★ │（00000000）      │3-8   │（原審誤│（原審誤載為  │（原審誤載為│上卷第    │表二之（│
│    │                  │（原審│載為13）│31,885）      │1,595）     │143-148頁 │一）編號│
│    │                  │誤載為│        │              │            │          │61      │
│    │                  │91    │        │              │            │          │        │
│    │                  │1、3-8│        │              │            │          │        │
│    │                  │）    │        │              │            │          │        │
├──┼─────────┼───┼────┼───────┼──────┼─────┼────┤
│ 56 │大勝加油站有限公司│91    │6       │3,234         │161         │同上函；同│原原審附│
│ ★ │（00000000）      │2-3、 │（原審誤│（原審誤載為  │（原審誤載為│上卷第141 │表二之（│
│    │                  │5-6   │載為13）│7,041）       │351）       │、143、   │一）編號│
│    │                  │（原審│        │              │            │146-147頁 │62      │
│    │                  │誤載為│        │              │            │          │        │
│    │                  │91    │        │              │            │          │        │
│    │                  │1-3、 │        │              │            │          │        │
│    │                  │5-8） │        │              │            │          │        │
├──┼─────────┼───┼────┼───────┼──────┼─────┼────┤
│ 57 │益民加油站股份有限│91    │10      │5,274         │266         │同上函；同│原原審附│
│ ★ │公司（00000000）  │2、4、│（原審誤│（原審誤載為  │（原審誤載為│上卷第141 │表二之（│
│    │                  │7-8   │載為14）│7,307）       │368）       │、145、149│一）編號│
│    │                  │（原審│        │              │            │頁        │64      │
│    │                  │誤載為│        │              │            │          │        │
│    │                  │91    │        │              │            │          │        │
│    │                  │1-2、 │        │              │            │          │        │
│    │                  │4、   │        │              │            │          │        │
│    │                  │7-8） │        │              │            │          │        │
├──┼─────────┼───┼────┼───────┼──────┼─────┼────┤
│ 58 │中乙股份有限公司  │91    │3       │957,703       │47,885      │同上函；同│原原審附│
│ ★ │（00000000）      │6、12 │（原審誤│（原審誤載為  │（原審誤載為│上卷第145 │表二之（│
│    │                  │（原審│載為8） │1,913,001）   │95,651）    │、150頁   │一）編號│
│    │                  │誤載為│        │              │            │          │67      │
│    │                  │91    │        │              │            │          │        │
│    │                  │6、8、│        │              │            │          │        │
│    │                  │11-12 │        │              │            │          │        │
│    │                  │）    │        │              │            │          │        │
├──┼─────────┼───┼────┼───────┼──────┼─────┼────┤
│ 59 │信和興企業有限公司│91    │7       │4,032         │199         │同上函；同│原原審附│
│    │（00000000）      │2-7   │        │              │            │上卷第140 │表二之（│
│    │                  │      │        │              │            │、142、   │一）編號│
│    │                  │      │        │              │            │145-146、 │68      │
│    │                  │      │        │              │            │148頁     │        │
├──┼─────────┼───┼────┼───────┼──────┼─────┼────┤
│ 60 │坪林加油站股份有限│91    │3       │476           │24          │同上函；同│原原審附│
│ ★ │公司（00000000）  │6     │（原審誤│（原審誤載為  │（原審誤載為│上卷第148 │表二之（│
│    │                  │（原審│載為9） │2,000）       │100）       │頁        │一）編號│
│    │                  │誤載為│        │              │            │          │71      │
│    │                  │91    │        │              │            │          │        │
│    │                  │6-7） │        │              │            │          │        │
├──┼─────────┼───┼────┼───────┼──────┼─────┼────┤
│ 61 │豪馬汽車玻璃商行  │91    │1       │25,143        │1,257       │同上函；同│原原審附│
│ ★ │（00000000）      │5     │（原審誤│（原審誤載為  │（原審誤載為│上卷第145 │表二之（│
│    │                  │（原審│載為2） │32,381）      │1,619）     │頁        │一）編號│
│    │                  │誤載為│        │              │            │          │73      │
│    │                  │91    │        │              │            │          │        │
│    │                  │5、7）│        │              │            │          │        │
│    │                  │      │        │              │            │          │        │
├──┼─────────┼───┼────┼───────┼──────┼─────┼────┤
│ 62 │福臻興業有限公司  │91    │12      │1,611         │80          │同上函；同│原原審附│
│ ★ │（00000000）      │3-4、6│（原審誤│（原審誤載為  │（原審誤載為│上卷第143 │表二之（│
│    │                  │（原審│載為13）│1,806）       │90）        │、145、148│一）編號│
│    │                  │誤載為│        │              │            │頁        │75      │
│    │                  │91    │        │              │            │          │        │
│    │                  │1、3-4│        │              │            │          │        │
│    │                  │、6） │        │              │            │          │        │
├──┼─────────┼───┼────┼───────┼──────┼─────┼────┤
│ 63 │瑩上有限公司      │91    │1       │4,960         │248         │同上函；同│原原審附│
│ ★ │（00000000）      │2     │（原審誤│（原審誤載為  │（原審誤載為│上卷第140 │表二之（│
│    │                  │（原審│載為2） │8,160)        │408)        │頁        │一）編號│
│    │                  │誤載為│        │              │            │          │76      │
│    │                  │91    │        │              │            │          │        │
│    │                  │1-2） │        │              │            │          │        │
├──┼─────────┼───┼────┼───────┼──────┼─────┼────┤
│ 64 │佑崧加油站股份有限│91    │3       │619           │31          │同上函；同│原原審附│
│ ★ │公司（00000000）  │5-6   │（原審誤│（原審誤載為  │（原審誤載為│上卷第148 │表二之（│
│    │                  │      │載為6） │1,190）       │60）        │頁        │一）編號│
│    │                  │      │        │              │            │          │79      │
├──┼─────────┼───┼────┼───────┼──────┼─────┼────┤
│ 65 │鯨世界國際股份有限│91    │2       │1,047         │53          │同上函；同│原原審附│
│ ★ │公司成功一加油站  │4-5   │（原審誤│（原審誤載為  │（原審誤載為│上卷第    │表二之（│
│    │（00000000）      │      │載為3） │1,618）       │82）        │145-146頁 │一）編號│
│    │                  │      │        │              │            │          │81      │
├──┼─────────┼───┼────┼───────┼──────┼─────┼────┤
│ 66 │世宜貿易事業有限公│91    │1       │197,000       │9,850       │同上函；同│原原審附│
│    │司（00000000）    │12    │        │              │            │上卷第150 │表二之（│
│    │                  │      │        │              │            │頁        │一）編號│
│    │                  │      │        │              │            │          │82      │
├──┼─────────┼───┼────┼───────┼──────┼─────┼────┤
│ 67 │猛捷實業股份有限公│91    │1       │190           │10          │同上函；同│原原審附│
│    │司（00000000）    │6     │        │              │            │上卷第148 │表二之（│
│    │                  │      │        │              │            │頁        │一）編號│
│    │                  │      │        │              │            │          │83      │
├──┼─────────┼───┼────┼───────┼──────┼─────┼────┤
│ 68 │成功加油站股份有限│91    │2       │1,095         │55          │同上函；同│原原審附│
│    │公司（00000000）  │3     │        │              │            │上卷第144 │表二之（│
│    │                  │      │        │              │            │頁        │一）編號│
│    │                  │      │        │              │            │          │84      │
├──┼─────────┼───┼────┼───────┼──────┼─────┼────┤
│ 69 │佳滿企業股份有限公│91    │1       │571           │29          │同上函；同│原原審附│
│    │司（00000000）    │4     │        │              │            │上卷第145 │表二之（│
│    │                  │      │        │              │            │頁        │一）編號│
│    │                  │      │        │              │            │          │86      │
├──┼─────────┼───┼────┼───────┼──────┼─────┼────┤
│ 70 │育津工業股份有限公│91    │27      │9,598,287     │479,913     │同上函；同│虛設行號│
│ ★ │司（00000000）    │2、4-6│（原審誤│（原審誤載為  │（原審誤載為│上卷第140 │、      │
│    │                  │、8-12│載為28）│9,720,173）   │486,007）   │、142、   │原原審附│
│    │                  │（原審│        │              │            │144-145、 │表二之（│
│    │                  │誤載為│        │              │            │147、     │一）編號│
│    │                  │91    │        │              │            │149-150頁 │87      │
│    │                  │1-2、 │        │              │            │          │        │
│    │                  │4-6、 │        │              │            │          │        │
│    │                  │8-12）│        │              │            │          │        │
├──┼─────────┼───┼────┼───────┼──────┼─────┼────┤
│ 71 │臺灣中油股份有限公│91    │1       │514           │26          │同上函；同│原原審附│
│    │司油品行銷事業部臺│2     │        │              │            │上卷第142 │表二之（│
│    │中營業處國姓加油站│      │        │              │            │頁        │一）編號│
│    │（00000000）      │      │        │              │            │          │89      │
├──┼─────────┼───┼────┼───────┼──────┼─────┼────┤
│ 72 │臺墊工業有限公司  │91    │4       │515,020       │25,752      │同上函；同│原原審附│
│ ★ │（00000000）      │5-7   │（原審誤│（原審誤載為  │（原審誤載為│上卷第    │表二之（│
│    │                  │      │載為3） │509,249       │25,463 289) │145、147、│一）編號│
│    │                  │      │        │5,771）       │            │148-149頁 │91      │
│    │                  │      │        │              │            │          │        │
├──┼─────────┼───┼────┼───────┼──────┼─────┼────┤
│ 73 │福懋興業股份有限公│91    │1       │619           │31          │同上函；同│原原審附│
│    │司福懋秀水加油站  │5     │        │              │            │上卷第146 │表二之（│
│    │（00000000）      │      │        │              │            │頁        │一）編號│
│    │                  │      │        │              │            │          │92      │
├──┼─────────┼───┼────┼───────┼──────┼─────┼────┤
│ 74 │金隆加油站股份有限│91    │1       │524           │26          │同上函；同│原原審附│
│    │公司              │3     │        │              │            │上卷第143 │表二之（│
│    │（00000000）      │      │        │              │            │頁        │一）編號│
│    │                  │      │        │              │            │          │93      │
├──┼─────────┼───┼────┼───────┼──────┼─────┼────┤
│ 75 │日式寢具實業有限公│91    │1       │39,710        │1,986       │同上函；同│原原審附│
│ ★ │司（00000000）    │7     │（原審誤│（原審誤載為  │（原審誤載為│上卷第149 │表二之（│
│    │                  │（原審│載為2） │101,346）     │5,068）     │頁        │一）編號│
│    │                  │誤載為│        │              │            │          │94      │
│    │                  │91    │        │              │            │          │        │
│    │                  │1、7）│        │              │            │          │        │
├──┼─────────┼───┼────┼───────┼──────┼─────┼────┤
│ 76 │日茂加油站股份有限│91    │1       │667           │33          │同上函；同│原原審附│
│    │公司（00000000）  │5     │        │              │            │上卷第146 │表二之（│
│    │                  │      │        │              │            │頁        │一）編號│
│    │                  │      │        │              │            │          │95      │
├──┼─────────┼───┼────┼───────┼──────┼─────┼────┤
│ 77 │楊明國際行銷股份有│91    │19      │562,849       │28,143      │同上函；同│原原審附│
│ ★ │限公司（00000000）│2-6   │（原審誤│（原審誤載為  │（原審誤載為│上卷第141 │表二之（│
│    │                  │（原審│載為20) │811,293)      │40,566）    │、143-146 │一）編號│
│    │                  │誤載為│        │              │            │頁        │96      │
│    │                  │91    │        │              │            │          │        │
│    │                  │1-6)  │        │              │            │          │        │
├──┼─────────┼───┼────┼───────┼──────┼─────┼────┤
│ 78 │金米有限公司      │91    │1       │49,000        │2,450       │同上函；同│原原審附│
│    │（00000000）      │5     │        │              │            │上卷第145 │表二之（│
│    │                  │      │        │              │            │頁        │一）編號│
│    │                  │      │        │              │            │          │97      │
├──┼─────────┼───┼────┼───────┼──────┼─────┼────┤
│ 79 │川禾企業有限公司  │91    │1       │1,430         │72          │同上函；同│原原審附│
│ ★ │（00000000）      │3     │（原審誤│（原審誤載為  │（原審誤載為│上卷第142 │表二之（│
│    │                  │（原審│載為2） │1,655）       │83)         │頁        │一）編號│
│    │                  │誤載為│        │              │            │          │98      │
│    │                  │91    │        │              │            │          │        │
│    │                  │1、3）│        │              │            │          │        │
├──┼─────────┼───┼────┼───────┼──────┼─────┼────┤
│ 80 │唐三踩企業有限公司│91    │4       │197,290       │9,865       │同上函；同│原原審附│
│ ★ │（00000000）      │2-4   │（原審誤│（原審誤載為  │（原審誤載為│上卷第    │表二之（│
│    │                  │（原審│載為5） │227,310)      │11,366)     │140、142、│一）編號│
│    │                  │誤載為│        │              │            │144頁     │99      │
│    │                  │91    │        │              │            │          │        │
│    │                  │1-4） │        │              │            │          │        │
├──┼─────────┼───┼────┼───────┼──────┼─────┼────┤
│ 81 │公準加油站股份有限│91    │2       │1,100         │55          │同上函；同│原原審附│
│    │公司（00000000）  │3、6  │        │              │            │上卷第143 │表二之（│
│    │                  │      │        │              │            │、148頁   │一）編號│
│    │                  │      │        │              │            │          │103     │
├──┼─────────┼───┼────┼───────┼──────┼─────┼────┤
│ 82 │福懋興業股份有限公│91    │1       │571           │29          │同上函；同│原原審附│
│    │司福懋石榴班加油站│5     │        │              │            │上卷第146 │表二之（│
│    │（00000000）      │      │        │              │            │頁        │一）編號│
│    │                  │      │        │              │            │          │104     │
├──┼─────────┼───┼────┼───────┼──────┼─────┼────┤
│ 83 │統一精工股份有限公│91    │1       │548           │27          │同上函；同│原原審附│
│ ★ │司三新分公司      │1     │（原審誤│（原審誤載為  │（原審誤載為│上卷第143 │表二之（│
│    │（00000000）      │（原審│載為3） │1,500）       │75）        │頁        │一）編號│
│    │                  │誤載為│        │              │            │          │105     │
│    │                  │91    │        │              │            │          │        │
│    │                  │1、3）│        │              │            │          │        │
├──┼─────────┼───┼────┼───────┼──────┼─────┼────┤
│ 84 │臺灣中油股份有限公│91    │1       │505           │25          │同上函；同│原原審附│
│    │司油品行銷事業部嘉│2     │        │              │            │上卷第142 │表二之（│
│    │南營業處高速公路嘉│      │        │              │            │頁        │一）編號│
│    │義加油站（00000000│      │        │              │            │          │106     │
│    │）                │      │        │              │            │          │        │
├──┼─────────┼───┼────┼───────┼──────┼─────┼────┤
│ 85 │欣詮拖運行        │91    │3       │682           │35          │同上函；同│原原審附│
│    │                  │4-6   │        │              │            │上卷第    │表二之（│
│    │                  │      │        │              │            │144-145、 │一）編號│
│    │                  │      │        │              │            │147頁     │107     │
├──┼─────────┼───┼────┼───────┼──────┼─────┼────┤
│ 86 │臺灣吳羽股份有限公│91    │9       │196,956       │9,847       │同上函；同│原原審附│
│ ★ │司（00000000）    │2-7   │（原審誤│（原審誤載為  │（原審誤載為│上卷第140 │表二之（│
│    │                  │（原審│載為7） │191,660)      │9,583)      │、142-148 │一）編號│
│    │                  │誤載為│        │              │            │頁        │109     │
│    │                  │91    │        │              │            │          │        │
│    │                  │1-7） │        │              │            │          │        │
├──┼─────────┼───┼────┼───────┼──────┼─────┼────┤
│ 87 │臺楊鑄造工業股份有│91    │2       │832,388       │41,619      │同上函；同│原原審附│
│    │限公司（00000000）│8     │        │              │            │上卷第149 │表二之（│
│    │                  │      │        │              │            │頁        │一）編號│
│    │                  │      │        │              │            │          │110     │
├──┼─────────┼───┼────┼───────┼──────┼─────┼────┤
│ 88 │華興加油站股份有限│91    │1       │457           │23          │同上函；同│原原審附│
│    │公司（00000000）  │3     │        │              │            │上卷第143 │表二之（│
│    │                  │      │        │              │            │頁        │一）編號│
│    │                  │      │        │              │            │          │111     │
├──┼─────────┼───┼────┼───────┼──────┼─────┼────┤
│合計│                  │91年度│469     │22,330,315    │1,116,536   │同上函；同│        │
│ ★ │                  │      │（原審誤│（原審誤載為  │（原審誤載為│上卷第150 │        │
│    │                  │      │載為505 │22,978,252）  │1,357,284)  │頁        │        │
│    │                  │      │）      │              │            │          │        │
├──┼─────────┼───┼────┼───────┼──────┼─────┼────┤
│ 89 │縉陞實業有限公司  │92    │5       │784,743       │39,237      │同上函；同│虛設行號│
│    │（00000000）      │1-2   │        │              │            │上卷第151 │、      │
│    │                  │      │        │              │            │頁        │原原審附│
│    │                  │      │        │              │            │          │表二之（│
│    │                  │      │        │              │            │          │一）編號│
│    │                  │      │        │              │            │          │115     │
├──┼─────────┼───┼────┼───────┼──────┼─────┼────┤
│ 90 │中乙股份有限公司  │92    │7       │2,283,063     │114,153     │同上函；同│虛設行號│
│    │（00000000）      │2、5-6│        │              │            │上卷第151 │、      │
│    │                  │      │        │              │            │頁        │原原審附│
│    │                  │      │        │              │            │          │表二之（│
│    │                  │      │        │              │            │          │一）編號│
│    │                  │      │        │              │            │          │116     │
├──┼─────────┼───┼────┼───────┼──────┼─────┼────┤
│ 91 │育津工業股份有限公│92    │1       │456,152       │22,808      │同上函；同│虛設行號│
│    │司（00000000）    │3     │        │              │            │上卷第151 │、      │
│    │                  │      │        │              │            │頁        │原原審附│
│    │                  │      │        │              │            │          │表二之（│
│    │                  │      │        │              │            │          │一）編號│
│    │                  │      │        │              │            │          │117     │
├──┼─────────┼───┼────┼───────┼──────┼─────┼────┤
│合計│                  │92年度│13      │3,523,958     │176,198     │同上函；同│        │
│    │                  │      │        │              │            │上卷第151 │        │
│    │                  │      │        │              │            │頁        │        │
├──┼─────────┴───┼────┼───────┼──────┼─────┼────┤
│總計│                          │482     │25,854,273    │1,292,734   │          │        │
│（原│                          │（原審誤│（原審誤載為  │（原審誤載為│          │        │
│審漏│                          │載為518 │26,502,210）  │1,533,482） │          │        │
│未記│                          │）      │              │            │          │        │
│載）│                          │        │              │            │          │        │
│ ★ │                          │        │              │            │          │        │
└──┴─────────────┴────┴───────┴──────┴─────┴────┘
◎附表二之（二）
  美又美企業有限公司開立不實銷貨發票公司明細表（91年度
  (91年2月16日起)至92年度）：
  「打★者，為原審認定事實錯誤」
┌──┬─────────┬───┬────┬───────┬──────┬─────┬────┐
│編號│取得發票營業人    │年度/ │開立發票│開立發票總額  │營業稅額（新│卷證出處  │備註    │
│    │（統一編號）      │月    │數/張   │（新臺幣/元） │臺幣/元）   │          │        │
│    │                  │      │        │              │            │          │        │
├──┼─────────┼───┼────┼───────┼──────┼─────┼────┤
│ １ │豐樂百貨股份有限公│91    │2       │115,790       │5,790       │財政部臺灣│        │
│    │司                │1     │        │              │            │省中區國稅│        │
│    │（00000000）      │      │        │              │            │局臺中市分│        │
│    │                  │      │        │              │            │局民國98年│        │
│    │                  │      │        │              │            │6月25日中 │        │
│    │                  │      │        │              │            │區國稅中市│        │
│    │                  │      │        │              │            │三字第    │        │
│    │                  │      │        │              │            │0000000000│        │
│    │                  │      │        │              │            │號函（本院│        │
│    │                  │      │        │              │            │卷第122頁 │        │
│    │                  │      │        │              │            │）；本院卷│        │
│    │                  │      │        │              │            │第124頁   │        │
├──┼─────────┼───┼────┼───────┼──────┼─────┼────┤
│ ２ │合洋盛企業有限公司│91    │4       │1,962,920     │98,146      │同上函；同│虛設行號│
│    │（00000000）      │2、6、│        │              │            │上卷第124 │        │
│    │                  │8     │        │              │            │頁        │        │
├──┼─────────┼───┼────┼───────┼──────┼─────┼────┤
│ ３ │永信塑膠工業股份有│91    │38      │500,169       │25,010      │同上函；同│        │
│ ★ │限公司草屯公司    │4-9   │        │              │            │上卷第124 │        │
│    │（00000000）      │      │        │              │            │頁        │        │
│    │                  │      │        │              │            │          │        │
│    │                  │銷貨退│銷貨退回│銷貨退回及折讓│銷貨退回及折│銷貨退回及│        │
│    │                  │回及折│及折讓：│：（原審漏未記│讓（原審漏未│折讓：同上│        │
│    │                  │讓：  │12（原審│載）24,189    │記載）：    │函；同上卷│        │
│    │                  │91    │漏未記載│              │1,209       │第135背面 │        │
│    │                  │4-9（ │）      │              │            │頁        │        │
│    │                  │原審漏│        │              │            │          │        │
│    │                  │未記載│        │              │            │          │        │
│    │                  │）    │        │              │            │          │        │
├──┼─────────┼───┼────┼───────┼──────┼─────┼────┤
│ ４ │優兒教育資訊股份有│91    │2       │39,286        │1,965       │同上函；同│        │
│    │限公司            │4、7  │        │              │            │上卷第124 │        │
│    │（00000000）      │      │        │              │            │至124-1頁 │        │
├──┼─────────┼───┼────┼───────┼──────┼─────┼────┤
│ ５ │美又美企業有限公司│91    │1       │403,040       │20,152      │同上函；同│虛設行號│
│    │（00000000）      │8     │        │              │            │上卷第124 │        │
│    │                  │      │        │              │            │頁        │        │
├──┼─────────┼───┼────┼───────┼──────┼─────┼────┤
│ ６ │縉陞實業有限公司  │91    │10      │2,941,066     │147,054     │同上      │虛設行號│
│    │（00000000）      │5-6、8│        │              │            │          │        │
│    │                  │、10、│        │              │            │          │        │
│    │                  │11-12 │        │              │            │          │        │
├──┼─────────┼───┼────┼───────┼──────┼─────┼────┤
│ ７ │達達工業股份有限公│91    │1       │72,000        │3,600       │同上      │        │
│    │司（00000000）    │5     │        │              │            │          │        │
│    │                  │      │        │              │            │          │        │
├──┼─────────┼───┼────┼───────┼──────┼─────┼────┤
│ ８ │育津工業股份有限公│91    │15      │4,779,125     │238,958     │同上      │虛設行號│
│    │司（00000000）    │6、8、│        │              │            │          │        │
│    │                  │10    │        │              │            │          │        │
├──┼─────────┼───┼────┼───────┼──────┼─────┼────┤
│ ９ │泰安產物保險有限公│91    │1       │55,810        │2,790       │同上      │        │
│    │司臺中分公司      │6     │        │              │            │          │        │
│    │（00000000 ）     │      │        │              │            │          │        │
├──┼─────────┼───┼────┼───────┼──────┼─────┼────┤
│ １０ │新光產物保險股份有│91    │1       │14,524        │726         │同上      │        │
│    │限公司臺中分公司  │5     │        │              │            │          │        │
│    │（00000000）      │      │        │              │            │          │        │
├──┼─────────┼───┼────┼───────┼──────┼─────┼────┤
│  │旺旺友聯產物保險股│91    │1       │12,190        │610         │同上      │        │
│    │份有限公司臺中分公│6     │        │              │            │          │        │
│    │司（00000000）    │      │        │              │            │          │        │
│    │                  │      │        │              │            │          │        │
├──┼─────────┼───┼────┼───────┼──────┼─────┼────┤
│  │華南產物保險股份有│91    │1       │5,190         │260         │同上      │        │
│    │限公司臺中分公司  │5     │        │              │            │          │        │
│    │（00000000）      │      │        │              │            │          │        │
├──┼─────────┼───┼────┼───────┼──────┼─────┼────┤
│  │                  │91    │1       │14,000        │700         │同上      │        │
│    │                  │5     │        │              │            │          │        │
│    │（00000000）      │      │        │              │            │          │        │
├──┼─────────┼───┼────┼───────┼──────┼─────┼────┤
│  │永信塑膠工業股份有│91    │86      │905,902       │45,295      │同上函；同│        │
│ ★ │限公司            │1-9   │        │              │            │上卷第124 │        │
│    │（00000000）      │      │        │              │            │背面-125背│        │
│    │                  │      │        │              │            │面頁      │        │
│    │                  │      │        │              │            │          │        │
│    │                  │銷貨退│銷貨退回│銷貨退回及折讓│銷貨退回及折│銷貨退回及│        │
│    │                  │回及折│及折讓：│：（原審漏未記│讓：（原審漏│折讓：    │        │
│    │                  │讓：  │25（原審│載）87,753    │未記載）    │同上函；同│        │
│    │                  │91    │漏未記載│              │4,393       │上卷第135 │        │
│    │                  │1-9（ │）      │              │            │背面頁    │        │
│    │                  │原審漏│        │              │            │          │        │
│    │                  │未記載│        │              │            │          │        │
│    │                  │）    │        │              │            │          │        │
├──┼─────────┼───┼────┼───────┼──────┼─────┼────┤
│  │廣精有限公司      │91    │9       │853,931       │42,697      │同上函；同│        │
│    │（00000000）      │8-10  │        │              │            │上卷第125 │        │
│    │                  │      │        │              │            │背面頁    │        │
├──┼─────────┼───┼────┼───────┼──────┼─────┼────┤
│  │富邦產物保險股份有│91    │1       │9,524         │476         │同上      │        │
│    │限公司臺中分公司（│5     │        │              │            │          │        │
│    │00000000）        │      │        │              │            │          │        │
├──┼─────────┼───┼────┼───────┼──────┼─────┼────┤
│  │東逸企業股份有限公│91    │57      │186,518       │9,328       │同上函；同│        │
│ ★ │司八堵物流中心    │1-7   │退13    │              │            │上卷第125 │        │
│    │（00000000 ）     │      │        │              │            │背面-126頁│        │
│    │                  │      │        │              │            │          │        │
│    │                  │銷貨退│銷貨退回│銷貨退回及折讓│銷貨退回及折│銷貨退回及│        │
│    │                  │回及折│及折讓：│：（原審漏未記│讓：（原審漏│折讓：    │        │
│    │                  │讓：  │13（原審│載）28,450    │未記載）    │同上函；同│        │
│    │                  │91    │誤載為退│              │1,421       │上卷第135 │        │
│    │                  │1、3-7│13）    │              │            │背面-136頁│        │
│    │                  │（原審│        │              │            │          │        │
│    │                  │漏未記│        │              │            │          │        │
│    │                  │載）  │        │              │            │          │        │
├──┼─────────┼───┼────┼───────┼──────┼─────┼────┤
│  │大買家股份有限公司│91    │23      │61,122        │3,057       │同上函；同│        │
│ ★ │（00000000）      │1-7   │        │              │            │上卷第126 │        │
│    │                  │      │        │              │            │背面頁    │        │
│    │                  │      │        │              │            │          │        │
│    │                  │銷貨退│銷貨退回│銷貨退回及折讓│銷貨退回及折│          │        │
│    │                  │回及折│及折讓：│：（原審漏未記│讓：（原審漏│銷貨退回及│        │
│    │                  │讓：  │11（原審│載）46,840    │未記載）    │折讓：    │        │
│    │                  │91    │漏未記載│              │2,341       │同上函；同│        │
│    │                  │1-3、6│）      │              │            │上卷第136 │        │
│    │                  │（原審│        │              │            │頁        │        │
│    │                  │漏未記│        │              │            │          │        │
│    │                  │載）  │        │              │            │          │        │
├──┼─────────┼───┼────┼───────┼──────┼─────┼────┤
│  │中乙股份有限公司  │91    │9       │3,075,586     │153,781     │同上函；同│虛設行號│
│    │（00000000）      │4-5、8│（原審誤│              │            │上卷第126 │        │
│    │                  │、12  │載為8） │              │            │背面頁    │        │
│    │                  │（原審│        │              │            │          │        │
│    │                  │誤載為│        │              │            │          │        │
│    │                  │91 4-5│        │              │            │          │        │
│    │                  │、5 、│        │              │            │          │        │
│    │                  │8、12 │        │              │            │          │        │
│    │                  │）    │        │              │            │          │        │
├──┼─────────┼───┼────┼───────┼──────┼─────┼────┤
│  │凱鴻機械股份有限公│91    │6       │2,313,410     │115,671     │同上      │虛設行號│
│    │司（00000000）    │2、6、│        │              │            │          │        │
│    │                  │12    │        │              │            │          │        │
├──┼─────────┼───┼────┼───────┼──────┼─────┼────┤
│  │亞太開發股份有限公│91    │248     │1,498,071     │74,906      │同上函；同│        │
│ ★ │司（00000000）    │1-7   │        │              │            │上卷第126 │        │
│    │                  │（原審│        │              │            │背面-129背│        │
│    │                  │誤載為│        │              │            │面頁      │        │
│    │                  │91    │        │              │            │          │        │
│    │                  │1-8） │        │              │            │          │        │
│    │                  │      │        │              │            │          │        │
│    │                  │銷貨退│銷貨退回│銷貨退回及折讓│銷貨退回及折│銷貨退回及│        │
│    │                  │回及折│及折讓：│：（原審漏未記│讓：（原審漏│折讓：    │        │
│    │                  │讓：  │83（原審│載）177,772   │未記載）    │同上函；同│        │
│    │                  │91    │漏未記載│              │8,879       │上卷第    │        │
│    │                  │1-8（ │）      │              │            │136-137頁 │        │
│    │                  │原審漏│        │              │            │          │        │
│    │                  │未記載│        │              │            │          │        │
│    │                  │）    │        │              │            │          │        │
├──┼─────────┼───┼────┼───────┼──────┼─────┼────┤
│  │寶棟石業股份有限公│91    │8       │2,828,079     │141,405     │同上函；同│        │
│    │司（00000000）    │10    │        │              │            │上卷第129 │        │
│    │                  │      │        │              │            │背面頁    │        │
├──┼─────────┼───┼────┼───────┼──────┼─────┼────┤
│  │大買家股份有限公司│91    │19      │89,474        │4,474       │同上函；同│        │
│ ★ │臺中北屯分公司    │1-5、7│        │              │            │上卷第129 │        │
│    │（00000000 ）     │      │        │              │            │背面頁    │        │
│    │                  │      │        │              │            │          │        │
│    │                  │銷貨退│銷貨退回│銷貨退回及折讓│銷貨退回及折│銷貨退回及│        │
│    │                  │回及折│及折讓：│：（原審漏未記│讓：（原審漏│折讓：    │        │
│    │                  │讓：  │5（原審 │載）13,375    │未記載）    │同上函；同│        │
│    │                  │91    │漏未記載│              │668         │上卷第137 │        │
│    │                  │1、4、│）      │              │            │頁        │        │
│    │                  │7（原 │        │              │            │          │        │
│    │                  │審漏未│        │              │            │          │        │
│    │                  │記載）│        │              │            │          │        │
├──┼─────────┼───┼────┼───────┼──────┼─────┼────┤
│  │寶雅國際股份有限公│91    │1       │417           │21          │同上函；同│        │
│    │司（原審漏未記載）│5     │        │              │            │上卷第137 │        │
│    │（00000000）      │      │        │              │            │頁        │        │
├──┼─────────┼───┼────┼───────┼──────┼─────┼────┤
│  │大買家股份有限公司│91    │77      │227,774       │11,390      │同上函；同│        │
│ ★ │國光分公司        │1-7、 │        │              │            │上卷第129 │        │
│    │（00000000 ）     │12    │        │              │            │背面-130背│        │
│    │                  │      │        │              │            │面頁      │        │
│    │                  │      │        │              │            │          │        │
│    │                  │銷貨退│銷貨退回│銷貨退回及折讓│銷貨退回及折│銷貨退回及│        │
│    │                  │回及折│及折讓：│：（原審漏未記│讓：（原審漏│折讓：    │        │
│    │                  │讓：  │16（原審│載）26,579    │未記載）    │同上函；同│        │
│    │                  │91    │漏未記載│              │1,326       │上卷第137 │        │
│    │                  │1-7（ │）      │              │            │頁        │        │
│    │                  │原審漏│        │              │            │          │        │
│    │                  │未記載│        │              │            │          │        │
│    │                  │）    │        │              │            │          │        │
├──┼─────────┼───┼────┼───────┼──────┼─────┼────┤
│  │大潤發流通事業股份│91    │454     │2,590,985     │129,554     │同上函；同│        │
│ ★ │有限公司          │1-8   │        │              │            │上卷第130 │        │
│    │（00000000）      │      │        │              │            │背面-135背│        │
│    │                  │      │        │              │            │面頁      │        │
│    │                  │      │        │              │            │          │        │
│    │                  │銷貨退│銷貨退回│銷貨退回及折讓│銷貨退回及折│銷貨退回及│        │
│    │                  │回及折│及折讓：│：（原審漏未記│讓：（原審漏│折讓：    │        │
│    │                  │讓：  │103（原 │載）277,506   │未記載）    │同上函；同│        │
│    │                  │91    │審漏未記│              │13,868      │上卷第137 │        │
│    │                  │1-8（ │載）    │              │            │-138頁    │        │
│    │                  │原審漏│        │              │            │          │        │
│    │                  │未記載│        │              │            │          │        │
│    │                  │）    │        │              │            │          │        │
├──┼─────────┼───┼────┼───────┼──────┼─────┼────┤
│合計│                  │91年度│1075    │25,555,486    │1,277,795   │同上函；同│幫助逃漏│
│ ★ │                  │      │        │              │            │上卷第138 │營業稅額│
│    │                  │      │銷貨退回│銷貨退回及折讓│銷貨退回及折│頁        │1,243,  │
│    │                  │      │及折讓：│：682,881（原 │讓：34,129（│          │666     │
│    │                  │      │268（原 │審漏未記載）  │原審漏未記載│          │        │
│    │                  │      │審漏未記│              │）          │          │        │
│    │                  │      │載）    │              │            │          │        │
├──┼─────────┼───┼────┼───────┼──────┼─────┼────┤
│  │育津工業股份有限公│92    │12      │2,723,349     │136,166     │同上函；同│虛設行號│
│    │司                │2-3、 │        │              │            │上卷第139 │        │
│    │（00000000）      │5-6   │        │              │            │頁        │        │
├──┼─────────┼───┼────┼───────┼──────┼─────┼────┤
│  │中乙股份有限公司  │92    │1       │319,306       │15,965      │同上      │虛設行號│
│    │（00000000）      │3     │        │              │            │          │        │
│    │                  │      │        │              │            │          │        │
├──┼─────────┼───┼────┼───────┼──────┼─────┼────┤
│  │（00000000）      │92    │1       │274,400       │13,720      │同上      │        │
│    │                  │2     │        │              │            │          │        │
├──┼─────────┼───┼────┼───────┼──────┼─────┼────┤
│合計│                  │92年度│14      │3,317,055     │165,851     │同上      │        │
│    │                  │      │        │              │            │          │        │
├──┼─────────┴───┼────┼───────┼──────┼─────┼────┤
│總計│                          │1,089   │28,872,541    │1,443,646   │          │        │
└──┴─────────────┴────┴───────┴──────┴─────┴────┘
◎附表三之（一）
  中乙有限公司取得不實進貨發票公司明細表（91年度 (91年8
  月23日起)至93年度）：
  「打★者，為原審認定事實錯誤」
┌──┬─────────┬───┬────┬───────┬──────┬─────┬────┐
│編號│開立發票營業人    │年度/ │扣抵發票│扣抵發票總額  │營業稅額（新│卷證出處  │備    註│
│    │（統一編號）      │月    │數/張   │（新臺幣/元） │臺幣/元）   │          │        │
│    │                  │      │        │              │            │          │        │
├──┼─────────┼───┼────┼───────┼──────┼─────┼────┤
│ 1  │鋁鑫股份有限公司  │92    │42      │10,379,147    │518,957     │財政部臺灣│原原審附│
│    │（00000000）      │11-12 │        │              │            │省中區國稅│表三之（│
│    │                  │93    │        │              │            │局大屯稽徵│一）編號│
│    │                  │1-3   │        │              │            │所民國98年│5       │
│    │                  │      │        │              │            │8月21日中 │        │
│    │                  │      │        │              │            │區國稅大屯│        │
│    │                  │      │        │              │            │三字第0980│        │
│    │                  │      │        │              │            │033076號函│        │
│    │                  │      │        │              │            │（本院卷第│        │
│    │                  │      │        │              │            │158頁）； │        │
│    │                  │      │        │              │            │本院卷第  │        │
│    │                  │      │        │              │            │175-176頁 │        │
├──┼─────────┼───┼────┼───────┼──────┼─────┼────┤
│ 2  │精士達有限公司    │93    │14      │3,001,000     │150,050     │同上函；同│原原審附│
│    │（00000000）      │5-6   │        │              │            │上卷第177 │表三之（│
│    │                  │      │        │              │            │頁        │一）編號│
│    │                  │      │        │              │            │          │64      │
├──┼─────────┼───┼────┼───────┼──────┼─────┼────┤
│ 3  │縉陞實業有限公司  │91    │26      │6,757,240     │337,864     │同上函；同│虛設行號│
│    │（00000000）      │4-6、8│        │              │            │上卷第173 │、      │
│    │                  │、11- │        │              │            │頁        │原原審附│
│    │                  │12    │        │              │            │          │表三之（│
│    │                  │92    │        │              │            │          │一）編號│
│    │                  │1-4   │        │              │            │          │66      │
├──┼─────────┼───┼────┼───────┼──────┼─────┼────┤
│ 4  │合洋盛企業有限公司│91    │11      │3,884,646     │194,231     │同上函；同│虛設行號│
│    │（00000000）      │3-8   │        │              │            │上卷第173 │、      │
│    │                  │      │        │              │            │頁        │原原審附│
│    │                  │      │        │              │            │          │表三之（│
│    │                  │      │        │              │            │          │一）編號│
│    │                  │      │        │              │            │          │70      │
├──┼─────────┼───┼────┼───────┼──────┼─────┼────┤
│ 5  │美又美企業有限公司│91    │11      │3,797,932     │189,898     │同上函；同│虛設行號│
│    │（00000000）      │4-5、8│        │              │            │上卷第173 │、      │
│    │                  │、12  │        │              │            │頁        │原原審附│
│    │                  │92    │        │              │            │          │表三之（│
│    │                  │3     │        │              │            │          │一）編號│
│    │                  │      │        │              │            │          │78      │
├──┼─────────┼───┼────┼───────┼──────┼─────┼────┤
│ 6  │東政機械有限公司  │92    │16      │4,788,428     │239,423     │同上函；同│虛設行號│
│    │（00000000）      │8-11  │        │              │            │上卷第174 │、      │
│    │                  │      │        │              │            │頁        │原原審附│
│    │                  │      │        │              │            │          │表三之（│
│    │                  │      │        │              │            │          │一）編號│
│    │                  │      │        │              │            │          │100     │
├──┼─────────┼───┼────┼───────┼──────┼─────┼────┤
│ 7  │進佑實業有限公司  │93    │32      │11,846,472    │592,324     │同上函；同│虛設行號│
│    │（00000000）      │3-6、8│        │              │            │上卷第175 │、      │
│    │                  │      │        │              │            │頁        │原原審附│
│    │                  │      │        │              │            │          │表三之（│
│    │                  │      │        │              │            │          │一）編號│
│    │                  │      │        │              │            │          │107     │
├──┼─────────┼───┼────┼───────┼──────┼─────┼────┤
│ 8  │廣精有限公司      │93    │8       │3,000,700     │150,035     │同上函；同│虛設行號│
│    │（00000000）      │5-6   │        │              │            │上卷第176 │、      │
│    │                  │      │        │              │            │頁        │原原審附│
│    │                  │      │        │              │            │          │表三之（│
│    │                  │      │        │              │            │          │一）編號│
│    │                  │      │        │              │            │          │125     │
├──┼─────────┼───┼────┼───────┼──────┼─────┼────┤
│ 9  │金穗成工業股份有限│92    │4       │1,436,497     │71,824      │同上函；同│原原審附│
│ ★ │公司（00000000）  │9、   │（原審誤│（原審誤載為  │（原審誤載為│上卷第177 │表三之（│
│    │                  │11-12 │載為7） │3,044,870）   │152,243）   │頁        │一）編號│
│    │                  │（原審│        │              │            │          │161     │
│    │                  │誤載為│        │              │            │          │        │
│    │                  │92    │        │              │            │          │        │
│    │                  │9、   │        │              │            │          │        │
│    │                  │11-12 │        │              │            │          │        │
│    │                  │93    │        │              │            │          │        │
│    │                  │1、3）│        │              │            │          │        │
├──┼─────────┼───┼────┼───────┼──────┼─────┼────┤
│ 10 │臻瑞有限公司      │92/8  │42      │14,676,833    │733,842     │同上函；同│虛設行號│
│    │（00000000）      │93    │        │              │            │上卷第    │、      │
│    │                  │1-6   │        │              │            │174-175頁 │原原審附│
│    │                  │      │        │              │            │          │表三之（│
│    │                  │      │        │              │            │          │一）編號│
│    │                  │      │        │              │            │          │163     │
├──┼─────────┼───┼────┼───────┼──────┼─────┼────┤
│ 11 │煒鑫汽車材料行    │93    │1       │89,000        │4,450       │同上函；同│虛設行號│
│    │（00000000）      │4     │        │              │            │上卷第173 │、      │
│    │                  │      │        │              │            │頁        │原原審附│
│    │                  │      │        │              │            │          │表三之（│
│    │                  │      │        │              │            │          │一）編號│
│    │                  │      │        │              │            │          │195     │
├──┼─────────┼───┼────┼───────┼──────┼─────┼────┤
│ 12 │材茂有限公司      │92    │8       │2,717,803     │135,889     │同上函；同│虛設行號│
│    │（00000000）      │8     │        │              │            │上卷第174 │、      │
│    │                  │      │        │              │            │頁        │原原審附│
│    │                  │      │        │              │            │          │表三之（│
│    │                  │      │        │              │            │          │一）編號│
│    │                  │      │        │              │            │          │196     │
├──┼─────────┼───┼────┼───────┼──────┼─────┼────┤
│ 13 │世宜貿易事業有限公│91/12 │4       │746,280       │37,314      │同上函；同│原原審附│
│ ★ │司（00000000）    │92/10 │（原審誤│（原審誤載為  │（原審誤載為│上卷第176 │表三之（│
│    │                  │      │載為5） │971,280）     │48,564）    │頁        │一）編號│
│    │                  │      │        │              │            │          │221     │
├──┼─────────┼───┼────┼───────┼──────┼─────┼────┤
│ 14 │穗成工業社        │92    │2       │636,055       │31,803      │同上函；同│虛設行號│
│ ★ │（00000000）      │11-12 │（原審誤│（原審誤載為  │（原審誤載為│上卷第175 │、      │
│    │                  │（原審│載為3） │1,149,015）   │57,451）    │頁        │原原審附│
│    │                  │誤載為│        │              │            │          │表三之（│
│    │                  │92    │        │              │            │          │一）編號│
│    │                  │11-12 │        │              │            │          │228     │
│    │                  │93/3）│        │              │            │          │        │
├──┼─────────┼───┼────┼───────┼──────┼─────┼────┤
│ 15 │育津工業股份有限公│91    │45      │14,010,974    │700,552     │同上函；同│虛設行號│
│ ★ │司（00000000）    │4-6、8│（原審誤│（原審誤載為  │（原審誤載為│上卷第172 │、      │
│    │                  │、12  │載為47）│14,715,651）  │735,785）   │頁        │原原審附│
│    │                  │92    │        │              │            │          │表三之（│
│    │                  │2、4-6│        │              │            │          │一）編號│
│    │                  │、8-10│        │              │            │          │247     │
│    │                  │（原審│        │              │            │          │        │
│    │                  │誤載為│        │              │            │          │        │
│    │                  │91    │        │              │            │          │        │
│    │                  │4-6、8│        │              │            │          │        │
│    │                  │、10、│        │              │            │          │        │
│    │                  │12    │        │              │            │          │        │
│    │                  │92    │        │              │            │          │        │
│    │                  │2、4-6│        │              │            │          │        │
│    │                  │、8-10│        │              │            │          │        │
│    │                  │）    │        │              │            │          │        │
├──┼─────────┼───┼────┼───────┼──────┼─────┼────┤
│ 16 │臺楊鑄造工業股份有│91    │3       │783,600       │39,180      │同上函；同│原原審附│
│    │限公司（00000000）│8     │        │              │            │上卷第173 │表三之（│
│    │                  │      │        │              │            │頁        │一）編號│
│    │                  │      │        │              │            │          │269     │
├──┼─────────┼───┼────┼───────┼──────┼─────┼────┤
│合計│                  │91-93 │268     │82,043,111    │4,102,161   │同上函；同│        │
│ ★ │                  │      │原審誤載│（原審誤載為  │（原審誤載為│上卷第177 │        │
│    │                  │      │為1178）│121,742,664） │6,087,109） │頁        │        │
└──┴─────────┴───┴────┴───────┴──────┴─────┴────┘
◎附表三之（二）
  中乙股份有限公司開立不實銷貨發票公司明細表（91年度 (91
  年8月23日起)至93年度）：
  「打★者，為原審認定事實錯誤」
┌──┬─────────┬───┬────┬───────┬──────┬─────┬────┐
│編號│取得發票營業人    │年度/ │開立發票│開立發票總額  │營業稅額（新│卷證出處  │備    註│
│    │（統一編號）      │月    │數/張   │（新臺幣/元） │臺幣/元）   │          │        │
│    │                  │      │        │              │            │          │        │
├──┼─────────┼───┼────┼───────┼──────┼─────┼────┤
│ 1  │佩蓉實業有限公司  │93    │1       │163,800       │8,190       │財政部臺灣│        │
│    │（00000000）      │3     │        │              │            │省中區國稅│        │
│    │                  │      │        │              │            │局大屯稽徵│        │
│    │                  │      │        │              │            │所民國98年│        │
│    │                  │      │        │              │            │8月21日中 │        │
│    │                  │      │        │              │            │區國稅大屯│        │
│    │                  │      │        │              │            │三字第    │        │
│    │                  │      │        │              │            │0000000000│        │
│    │                  │      │        │              │            │號函（本院│        │
│    │                  │      │        │              │            │卷第158頁 │        │
│    │                  │      │        │              │            │）；本院卷│        │
│    │                  │      │        │              │            │第159頁   │        │
├──┼─────────┼───┼────┼───────┼──────┼─────┼────┤
│ 2  │華友貿易有限公司  │91    │3       │420,197       │21,010      │同上      │        │
│    │（00000000）      │11-12 │        │              │            │          │        │
├──┼─────────┼───┼────┼───────┼──────┼─────┼────┤
│ 3  │誼商行有限公司    │91/12 │2       │109,607       │5,480       │同上      │        │
│    │（00000000）      │93/1  │        │              │            │          │        │
├──┼─────────┼───┼────┼───────┼──────┼─────┼────┤
│ 4  │鋁鑫股份有限公司  │92    │22      │7,976,616     │398,831     │同上      │        │
│    │（00000000）      │11-12 │        │              │            │          │        │
│    │                  │93    │        │              │            │          │        │
│    │                  │3-6   │        │              │            │          │        │
├──┼─────────┼───┼────┼───────┼──────┼─────┼────┤
│ 5  │世匯石業有限公司  │93    │1       │8,040         │402         │同上      │        │
│    │（00000000        │5     │        │              │            │          │        │
├──┼─────────┼───┼────┼───────┼──────┼─────┼────┤
│ 6  │曜瑜實業有限公司  │92    │3       │89,540        │4,478       │同上      │        │
│    │（00000000）      │1、5-6│        │              │            │          │        │
├──┼─────────┼───┼────┼───────┼──────┼─────┼────┤
│ 7  │元樺實業股份有限公│91    │4       │222,004       │11,100      │同上      │        │
│    │司（00000000）    │10    │        │              │            │          │        │
│    │                  │      │        │              │            │          │        │
├──┼─────────┼───┼────┼───────┼──────┼─────┼────┤
│ 8  │証瓏企業有限公司  │93    │1       │58,688        │2,934       │同上函；同│        │
│    │（00000000）      │5     │        │              │            │上卷第160 │        │
│    │                  │      │        │              │            │頁        │        │
├──┼─────────┼───┼────┼───────┼──────┼─────┼────┤
│ 9  │政緻五金有限公司  │91    │6       │332,125       │16,607      │同上      │        │
│    │（00000000）      │12    │        │              │            │          │        │
│    │                  │92    │        │              │            │          │        │
│    │                  │1、3、│        │              │            │          │        │
│    │                  │7     │        │              │            │          │        │
├──┼─────────┼───┼────┼───────┼──────┼─────┼────┤
│ 10 │大思室內裝修設計工│93    │1       │38,952        │1,948       │同上      │        │
│    │程有限公司        │8     │        │              │            │          │        │
│    │（00000000）      │      │        │              │            │          │        │
├──┼─────────┼───┼────┼───────┼──────┼─────┼────┤
│ 11 │采鋒實業股份有限公│93    │5       │104,666       │5,234       │同上      │        │
│    │司（00000000）    │8     │        │              │            │          │        │
├──┼─────────┼───┼────┼───────┼──────┼─────┼────┤
│ 12 │美康實業股份有限公│91    │8       │905,249       │45,262      │同上      │        │
│    │司（00000000）    │10、12│        │              │            │          │        │
│    │                  │92    │        │              │            │          │        │
│    │                  │7、10 │        │              │            │          │        │
│    │                  │、12  │        │              │            │          │        │
├──┼─────────┼───┼────┼───────┼──────┼─────┼────┤
│ 13 │喜詮企業有限公司  │93    │1       │190,800       │9,540       │同上      │        │
│    │（00000000）      │4     │        │              │            │          │        │
├──┼─────────┼───┼────┼───────┼──────┼─────┼────┤
│ 14 │康睦實業有限公司  │91    │1       │53,700        │2,685       │同上      │        │
│    │（00000000）      │12    │        │              │            │          │        │
├──┼─────────┼───┼────┼───────┼──────┼─────┼────┤
│ 15 │威傳實業有限公司  │93    │3       │1,363,457     │68,173      │同上      │        │
│    │（00000000）      │3     │        │              │            │          │        │
├──┼─────────┼───┼────┼───────┼──────┼─────┼────┤
│ 16 │永竹凡而股份有限公│91    │4       │933,162       │46,658      │同上      │原原審附│
│    │司（00000000）    │5、7-8│        │              │            │          │表三之（│
│    │                  │      │        │              │            │          │二）編號│
│    │                  │      │        │              │            │          │18      │
├──┼─────────┼───┼────┼───────┼──────┼─────┼────┤
│ 17 │永信實業社        │91    │2       │1,018,442     │50,922      │同上      │原原審附│
│    │（00000000）      │11    │        │              │            │          │表三之（│
│    │                  │      │        │              │            │          │二）編號│
│    │                  │      │        │              │            │          │19      │
├──┼─────────┼───┼────┼───────┼──────┼─────┼────┤
│ 18 │高奇國際實業有限公│93    │12      │4,530,414     │226,521     │同上函；同│原原審附│
│    │司（00000000）    │5-6   │        │              │            │上卷第    │表三之（│
│    │                  │      │        │              │            │160-161頁 │二）編號│
│    │                  │      │        │              │            │          │20      │
├──┼─────────┼───┼────┼───────┼──────┼─────┼────┤
│ 19 │櫻鎮國際有限公司  │91    │3       │349,530       │17,477      │同上函；同│原原審附│
│    │（00000000）      │10-11 │        │              │            │上卷第    │表三之（│
│    │                  │      │        │              │            │161頁     │二）編號│
│    │                  │      │        │              │            │          │21      │
├──┼─────────┼───┼────┼───────┼──────┼─────┼────┤
│ 20 │順頤股份有限公司  │92    │1       │27,448        │1,372       │同上      │原原審附│
│    │（00000000）      │3     │        │              │            │          │表三之（│
│    │                  │      │        │              │            │          │二）編號│
│    │                  │      │        │              │            │          │22      │
├──┼─────────┼───┼────┼───────┼──────┼─────┼────┤
│ 21 │迪業實業有限公司  │91    │35      │2,803,301     │140,171     │同上      │原原審附│
│    │（00000000）      │10-12 │        │              │            │          │表三之（│
│    │                  │      │        │              │            │          │二）編號│
│    │                  │      │        │              │            │          │23      │
├──┼─────────┼───┼────┼───────┼──────┼─────┼────┤
│ 22 │翰宇閥業股份有限公│92    │27      │2,309,758     │115,490     │同上函；同│原原審附│
│    │司（00000000）    │6-7、 │        │              │            │上卷第162 │表三之（│
│    │                  │9-12  │        │              │            │頁        │二）編號│
│    │                  │93    │        │              │            │          │24      │
│    │                  │4-7   │        │              │            │          │        │
├──┼─────────┼───┼────┼───────┼──────┼─────┼────┤
│ 23 │慶芳石材有限公司  │93    │2       │175,649       │8,782       │同上      │原原審附│
│    │（00000000）      │5、8  │        │              │            │          │表三之（│
│    │                  │      │        │              │            │          │二）編號│
│    │                  │      │        │              │            │          │25      │
├──┼─────────┼───┼────┼───────┼──────┼─────┼────┤
│ 24 │長陞有限公司      │91    │1       │250,000       │12,500      │同上      │原原審附│
│    │（00000000）      │12    │        │              │            │          │表三之（│
│    │                  │      │        │              │            │          │二）編號│
│    │                  │      │        │              │            │          │26      │
├──┼─────────┼───┼────┼───────┼──────┼─────┼────┤
│ 25 │合作金庫商業銀行股│93    │1       │3,500         │175         │同上      │原原審附│
│    │份有限公司北臺中分│5     │        │              │            │          │表三之（│
│    │公司（00000000）  │      │        │              │            │          │二）編號│
│    │                  │      │        │              │            │          │27      │
├──┼─────────┼───┼────┼───────┼──────┼─────┼────┤
│ 26 │錢櫃企業股份有限公│93    │1       │4,762         │238         │同上      │原原審附│
│    │司臺中中區分公司（│5     │        │              │            │          │表三之（│
│    │00000000）        │      │        │              │            │          │二）編號│
│    │                  │      │        │              │            │          │28      │
├──┼─────────┼───┼────┼───────┼──────┼─────┼────┤
│ 27 │凱鴻機械股份有限公│91    │11      │2,559,902     │127,997     │同上      │虛設行號│
│    │司（00000000）    │4、6  │        │              │            │          │、      │
│    │                  │92/12 │        │              │            │          │原原審附│
│    │                  │93/3  │        │              │            │          │表三之（│
│    │                  │      │        │              │            │          │二）編號│
│    │                  │      │        │              │            │          │29      │
├──┼─────────┼───┼────┼───────┼──────┼─────┼────┤
│ 28 │恆邁國際有限公司  │91    │5       │1,268,083     │63,405      │同上函；同│原原審附│
│ ★ │（00000000）      │10、12│（原審誤│（原審誤載為  │（原審誤載為│上卷第163 │表三之（│
│    │                  │      │載為6） │1,481,179）   │74,060）    │頁        │二）編號│
│    │                  │      │        │              │            │          │30      │
├──┼─────────┼───┼────┼───────┼──────┼─────┼────┤
│ 29 │泰嵩實業有限公司  │91    │1       │245,866       │12,293      │同上      │原原審附│
│    │（00000000）      │11    │        │              │            │          │表三之（│
│    │                  │      │        │              │            │          │二）編號│
│    │                  │      │        │              │            │          │31      │
├──┼─────────┼───┼────┼───────┼──────┼─────┼────┤
│ 30 │太通工具股份有限公│91/11 │13      │2,212,851     │110,643     │同上      │原原審附│
│    │司（00000000）    │92    │        │              │            │          │表三之（│
│    │                  │3-4、 │        │              │            │          │二）編號│
│    │                  │6-8   │        │              │            │          │32      │
├──┼─────────┼───┼────┼───────┼──────┼─────┼────┤
│ 31 │珍鋼實業股份有限公│91    │7       │894,654       │44,734      │同上      │原原審附│
│    │司（00000000）    │10-11 │        │              │            │          │表三之（│
│    │                  │93    │        │              │            │          │二）編號│
│    │                  │5-8   │        │              │            │          │33      │
├──┼─────────┼───┼────┼───────┼──────┼─────┼────┤
│ 32 │如電實業股份有限公│91    │15      │1,470,511     │73,524      │同上      │原原審附│
│    │司（00000000）    │9-12  │        │              │            │          │表三之（│
│    │                  │      │        │              │            │          │二）編號│
│    │                  │      │        │              │            │          │34      │
├──┼─────────┼───┼────┼───────┼──────┼─────┼────┤
│ 33 │精士達有限公司    │93    │4       │937,151       │48,859      │同上函；同│原原審附│
│    │（00000000）      │6-7   │        │              │            │上卷第    │表三之（│
│    │                  │      │        │              │            │163-164頁 │二）編號│
│    │                  │      │        │              │            │          │35      │
├──┼─────────┼───┼────┼───────┼──────┼─────┼────┤
│ 34 │丞興石材有限公司  │93    │1       │50,000        │2,500       │同上函；同│原原審附│
│    │（00000000）      │7     │        │              │            │上卷第164 │表三之（│
│    │                  │      │        │              │            │頁        │二）編號│
│    │                  │      │        │              │            │          │36      │
├──┼─────────┼───┼────┼───────┼──────┼─────┼────┤
│ 35 │縉陞實業有限公司  │91    │11      │3,495,043     │174,753     │同上      │虛設行號│
│    │（00000000）      │3-5、8│        │              │            │          │、      │
│    │                  │、12  │        │              │            │          │原原審附│
│    │                  │      │        │              │            │          │表三之（│
│    │                  │      │        │              │            │          │二）編號│
│    │                  │      │        │              │            │          │37      │
├──┼─────────┼───┼────┼───────┼──────┼─────┼────┤
│ 36 │科豪工業有限公司  │92    │45      │10,310,036    │515,504     │同上函；同│虛設行號│
│    │（00000000）      │9-10、│        │              │            │上卷第    │、      │
│    │                  │12    │        │              │            │164-165頁 │原原審附│
│    │                  │93    │        │              │            │          │表三之（│
│    │                  │1-2   │        │              │            │          │二）編號│
│    │                  │      │        │              │            │          │38      │
├──┼─────────┼───┼────┼───────┼──────┼─────┼────┤
│ 37 │合洋盛企業有限公司│91    │9       │2,977,128     │148,858     │同上函；同│虛設行號│
│    │（00000000）      │3-4、6│        │              │            │上卷第165 │、      │
│    │                  │、8   │        │              │            │頁        │原原審附│
│    │                  │      │        │              │            │          │表三之（│
│    │                  │      │        │              │            │          │二）編號│
│    │                  │      │        │              │            │          │39      │
├──┼─────────┼───┼────┼───────┼──────┼─────┼────┤
│ 38 │帝發石材有限公司  │93    │1       │44,548        │2,227       │同上      │原原審附│
│    │（00000000）      │8     │        │              │            │          │表三之（│
│    │                  │      │        │              │            │          │二）編號│
│    │                  │      │        │              │            │          │40      │
├──┼─────────┼───┼────┼───────┼──────┼─────┼────┤
│ 39 │美又美企業有限公司│91    │15      │4,196,064     │209,804     │同上      │虛設行號│
│    │（00000000）      │6、8、│        │              │            │          │、      │
│    │                  │11-12 │        │              │            │          │原原審附│
│    │                  │92    │        │              │            │          │表三之（│
│    │                  │2、5-6│        │              │            │          │二）編號│
│    │                  │      │        │              │            │          │41      │
├──┼─────────┼───┼────┼───────┼──────┼─────┼────┤
│ 40 │博浤有限公司      │91    │1       │151,474       │7,574       │同上      │原原審附│
│    │（00000000）      │10    │        │              │            │          │表三之（│
│    │                  │      │        │              │            │          │二）編號│
│    │                  │      │        │              │            │          │42      │
├──┼─────────┼───┼────┼───────┼──────┼─────┼────┤
│ 41 │佶發工業股份有限公│91    │1       │16,000        │800         │同上      │原原審附│
│    │司（00000000）    │12    │        │              │            │          │表三之（│
│    │                  │      │        │              │            │          │二）編號│
│    │                  │      │        │              │            │          │43      │
├──┼─────────┼───┼────┼───────┼──────┼─────┼────┤
│ 42 │東政機械有限公司  │92    │6       │1,878,909     │93,947      │同上      │虛設行號│
│    │（00000000）      │7-8   │        │              │            │          │、      │
│    │                  │93/3  │        │              │            │          │原原審附│
│    │                  │      │        │              │            │          │表三之（│
│    │                  │      │        │              │            │          │二）編號│
│    │                  │      │        │              │            │          │44      │
├──┼─────────┼───┼────┼───────┼──────┼─────┼────┤
│ 43 │科仁企業有限公司  │91    │1       │5,310         │266         │同上函；同│原原審附│
│    │（00000000）      │9     │        │              │            │上卷第166 │表三之（│
│    │                  │      │        │              │            │頁        │二）編號│
│    │                  │      │        │              │            │          │45      │
├──┼─────────┼───┼────┼───────┼──────┼─────┼────┤
│ 44 │弘昌交通事業有限公│91    │1       │18,600        │930         │同上      │原原審附│
│    │司（00000000）    │12    │        │              │            │          │表三之（│
│    │                  │      │        │              │            │          │二）編號│
│    │                  │      │        │              │            │          │46      │
├──┼─────────┼───┼────┼───────┼──────┼─────┼────┤
│ 45 │進佑實業有限公司  │93    │3       │889,572       │44,478      │同上      │虛設行號│
│    │（00000000）      │4-6   │        │              │            │          │、      │
│    │                  │      │        │              │            │          │原原審附│
│    │                  │      │        │              │            │          │表三之（│
│    │                  │      │        │              │            │          │二）編號│
│    │                  │      │        │              │            │          │47      │
├──┼─────────┼───┼────┼───────┼──────┼─────┼────┤
│ 46 │聯成豐營造工程有限│93    │1       │7,057         │353         │同上      │原原審附│
│    │公司（00000000）  │7     │        │              │            │          │表三之（│
│    │                  │      │        │              │            │          │二）編號│
│    │                  │      │        │              │            │          │48      │
├──┼─────────┼───┼────┼───────┼──────┼─────┼────┤
│ 47 │廣精有限公司      │93    │5       │1,185,610     │59,280      │同上      │虛設行號│
│    │（00000000）      │5-7   │        │              │            │          │、      │
│    │                  │      │        │              │            │          │原原審附│
│    │                  │      │        │              │            │          │表三之（│
│    │                  │      │        │              │            │          │二）編號│
│    │                  │      │        │              │            │          │49      │
├──┼─────────┼───┼────┼───────┼──────┼─────┼────┤
│ 48 │筑凡有限公司      │93    │1       │18,569        │928         │同上      │原原審附│
│    │（00000000）      │5     │        │              │            │          │表三之（│
│    │                  │      │        │              │            │          │二）編號│
│    │                  │      │        │              │            │          │50      │
├──┼─────────┼───┼────┼───────┼──────┼─────┼────┤
│ 49 │臻瑞有限公司      │92    │26      │5,820,902     │291,046     │同上      │虛設行號│
│    │（00000000）      │7-12  │        │              │            │          │、      │
│    │                  │93/3  │        │              │            │          │原原審附│
│    │                  │      │        │              │            │          │表三之（│
│    │                  │      │        │              │            │          │二）編號│
│    │                  │      │        │              │            │          │51      │
├──┼─────────┼───┼────┼───────┼──────┼─────┼────┤
│ 50 │千藝園園藝事業有限│93    │1       │84,676        │4,234       │同上      │原原審附│
│    │公司（00000000）  │5     │        │              │            │          │表三之（│
│    │                  │      │        │              │            │          │二）編號│
│    │                  │      │        │              │            │          │52      │
├──┼─────────┼───┼────┼───────┼──────┼─────┼────┤
│ 51 │臻億鋼閥股份有限公│93    │5       │52,960        │2,649       │同上函；同│原原審附│
│    │司（00000000）    │3-5   │        │              │            │上卷第    │表三之（│
│    │                  │      │        │              │            │166-167頁 │二）編號│
│    │                  │      │        │              │            │          │53      │
├──┼─────────┼───┼────┼───────┼──────┼─────┼────┤
│ 52 │証嘉企業有限公司  │93    │2       │174,096       │8,704       │同上函；同│原原審附│
│    │（00000000）      │7-8   │        │              │            │上卷第167 │表三之（│
│    │                  │      │        │              │            │頁        │二）編號│
│    │                  │      │        │              │            │          │54      │
├──┼─────────┼───┼────┼───────┼──────┼─────┼────┤
│ 53 │材茂有限公司      │92    │9       │3,039,144     │151,956     │同上      │虛設行號│
│    │（00000000）      │7-8   │        │              │            │          │、      │
│    │                  │      │        │              │            │          │原原審附│
│    │                  │      │        │              │            │          │表三之（│
│    │                  │      │        │              │            │          │二）編號│
│    │                  │      │        │              │            │          │55      │
├──┼─────────┼───┼────┼───────┼──────┼─────┼────┤
│ 54 │貴冠有限公司      │93    │5       │253,500       │12,675      │同上      │原原審附│
│    │（00000000）      │7     │        │              │            │          │表三之（│
│    │                  │      │        │              │            │          │二）編號│
│    │                  │      │        │              │            │          │56      │
├──┼─────────┼───┼────┼───────┼──────┼─────┼────┤
│ 55 │晉得鋼閥股份有限公│91    │28      │5,385,819     │269,293     │同上函；同│原原審附│
│    │司（00000000）    │9-12  │        │              │            │上卷第    │表三之（│
│    │                  │93    │        │              │            │167-168頁 │二）編號│
│    │                  │6-7   │        │              │            │          │57      │
├──┼─────────┼───┼────┼───────┼──────┼─────┼────┤
│ 56 │貝佶特五金科技有限│91    │1       │50,000        │2,500       │同上函；同│原原審附│
│    │公司（00000000）  │3     │        │              │            │上卷第168 │表三之（│
│    │                  │      │        │              │            │頁        │二）編號│
│    │                  │      │        │              │            │          │58      │
├──┼─────────┼───┼────┼───────┼──────┼─────┼────┤
│ 57 │謙宇貿易有限公司  │92    │5       │1,385,640     │69,283      │同上      │原原審附│
│    │（00000000）      │10-11 │        │              │            │          │表三之（│
│    │                  │93/1  │        │              │            │          │二）編號│
│    │                  │      │        │              │            │          │59      │
├──┼─────────┼───┼────┼───────┼──────┼─────┼────┤
│ 58 │子正工業有限公司  │93    │1       │156,246       │7,812       │同上      │原原審附│
│    │（00000000）      │3     │        │              │            │          │表三之（│
│    │                  │      │        │              │            │          │二）編號│
│    │                  │      │        │              │            │          │60      │
├──┼─────────┼───┼────┼───────┼──────┼─────┼────┤
│ 59 │世宜貿易事業有限公│92    │5       │1,369,406     │68,471      │同上      │原原審附│
│    │司（00000000）    │7-8、 │        │              │            │          │表三之（│
│    │                  │10    │        │              │            │          │二）編號│
│    │                  │      │        │              │            │          │61      │
├──┼─────────┼───┼────┼───────┼──────┼─────┼────┤
│ 60 │穗成工業社        │92    │8       │2,114,295     │105,715     │同上      │虛設行號│
│    │（00000000）      │9-11  │        │              │            │          │、      │
│    │                  │      │        │              │            │          │原原審附│
│    │                  │      │        │              │            │          │表三之（│
│    │                  │      │        │              │            │          │二）編號│
│    │                  │      │        │              │            │          │62      │
├──┼─────────┼───┼────┼───────┼──────┼─────┼────┤
│ 61 │慶樵商行          │93    │5       │1,396,350     │69,818      │同上      │原原審附│
│    │（00000000）      │5、7-8│        │              │            │          │表三之（│
│    │                  │      │        │              │            │          │二）編號│
│    │                  │      │        │              │            │          │63      │
├──┼─────────┼───┼────┼───────┼──────┼─────┼────┤
│ 62 │育津工業股份有限公│91    │107     │32,510,083    │1,625,502   │同上函；同│虛設行號│
│    │司（00000000）    │3-6、 │        │              │            │上卷第    │、      │
│    │                  │8-9   │        │              │            │168-170頁 │原原審附│
│    │                  │92    │        │              │            │          │表三之（│
│    │                  │2、6-8│        │              │            │          │二）編號│
│    │                  │11-12 │        │              │            │          │64      │
│    │                  │93    │        │              │            │          │        │
│    │                  │1-6   │        │              │            │          │        │
├──┼─────────┼───┼────┼───────┼──────┼─────┼────┤
│ 63 │瑞銘金屬工業股份有│91    │1       │9,300         │465         │同上函；同│原原審附│
│    │限公司（00000000）│12    │        │              │            │上卷第170 │表三之（│
│    │                  │      │        │              │            │頁        │二）編號│
│    │                  │      │        │              │            │          │65      │
├──┼─────────┼───┼────┼───────┼──────┼─────┼────┤
│ 64 │土芳營造工程有限公│93    │4       │212,476       │10,624      │同上函；同│原原審附│
│    │司（00000000）    │5、7  │        │              │            │上卷第    │表三之（│
│    │                  │      │        │              │            │170-171頁 │二）編號│
│    │                  │      │        │              │            │          │66      │
├──┼─────────┼───┼────┼───────┼──────┼─────┼────┤
│ 65 │臺楊鑄造工業股份有│91    │4       │1,525,313     │76,267      │同上函；同│原原審附│
│    │限公司（00000000）│8     │        │              │            │上卷第171 │表三之（│
│    │                  │      │        │              │            │頁        │二）編號│
│    │                  │      │        │              │            │          │67      │
├──┼─────────┼───┼────┼───────┼──────┼─────┼────┤
│合計│                  │91-93 │532     │114,478,307   │5,723,940   │同上函；同│        │
│ ★ │                  │      │（原審誤│（原審誤載為  │（原審誤載為│上卷第171 │        │
│    │                  │      │載為529 │115,621,272） │5,781,087） │頁        │        │
│    │                  │      │）      │              │            │          │        │
└──┴─────────┴───┴────┴───────┴──────┴─────┴────┘
◎附表四之（一）
  臻瑞有限公司取得不實進貨發票公司明細表（92年度 (92年8
  月5日起)至93年度）：
  「打★者，為原審認定事實錯誤」
┌──┬─────────┬───┬────┬───────┬──────┬─────┬────┐
│編號│開立發票營業人    │年度  │扣抵發票│扣抵發票總額  │營業稅額（新│卷證出處  │備    註│
│    │（統一編號）      │      │數/張   │（新臺幣/元） │臺幣/元）   │          │        │
│    │                  │      │        │              │            │          │        │
├──┼─────────┼───┼────┼───────┼──────┼─────┼────┤
│ １ │科豪工業有限公司  │92    │45      │14,234,191    │711,709     │財政部臺灣│虛設行號│
│ ★ │（00000000）      │10-12 │(原原審 │(原原審附表四 │（原原審附表│省中區國稅│、      │
│    │                  │（原原│附表四之│之（一）編號1 │四之（一）編│局大屯稽徵│原原審附│
│    │                  │審附表│（一）編│誤載為        │號1誤載為   │所民國98年│表四之（│
│    │                  │四之（│號誤載為│5,648,391；   │282,420；   │8月21日中 │一）編號│
│    │                  │一）編│21 ；編 │編號8誤載為   │編號8誤載為 │區國稅大屯│8併合至 │
│    │                  │號1漏 │號8誤載 │4,292,900）   │214,645)    │三字第0980│此欄    │
│    │                  │未記載│為12）  │              │            │033076號函│        │
│    │                  │月份）│        │              │            │（本院卷第│        │
│    │                  │      │        │              │            │158頁）； │        │
│    │                  │93    │        │              │            │本院卷第  │        │
│    │                  │1-2   │        │              │            │182-183頁 │        │
│    │                  │（原原│        │              │            │          │        │
│    │                  │審附表│        │              │            │          │        │
│    │                  │四之（│        │              │            │          │        │
│    │                  │一）編│        │              │            │          │        │
│    │                  │號8漏 │        │              │            │          │        │
│    │                  │為記載│        │              │            │          │        │
│    │                  │月份）│        │              │            │          │        │
├──┼─────────┼───┼────┼───────┼──────┼─────┼────┤
│ ２ │中乙股份有限公司  │92    │26      │5,820,902     │291,046     │同上函；同│虛設行號│
│ ★ │（00000000）      │7-12  │（原審誤│（原審誤載為  │（原審誤載為│上卷第183 │        │
│    │                  │93    │載為25）│5,448,816)    │272,440)    │頁        │        │
│    │                  │3     │        │              │            │          │        │
│    │                  │（原審│        │              │            │          │        │
│    │                  │漏未記│        │              │            │          │        │
│    │                  │載月份│        │              │            │          │        │
│    │                  │）    │        │              │            │          │        │
│    │                  │      │        │              │            │          │        │
├──┼─────────┼───┼────┼───────┼──────┼─────┼────┤
│ ３ │育津工業股份有限公│92    │45      │17,230,354    │861,520     │同上函；同│虛設行號│
│ ★ │司（00000000）    │8、   │（原原審│(原原審附表四 │（原原審附表│上卷第    │、      │
│    │                  │10-11 │附表四之│之（一）編號2 │四之（一）編│183-184頁 │原原審附│
│    │                  │（原原│（一）編│誤載為        │號2誤載為   │          │表四之（│
│    │                  │審附表│號2誤載 │1,989,819；   │272,440；   │          │一）編號│
│    │                  │四之（│25；    │編號7誤載為   │編號7誤載為 │          │7合併至 │
│    │                  │一）編│編號7誤 │14,839,585）  │741,980)    │          │此欄    │
│    │                  │號3漏 │載為35）│              │            │          │        │
│    │                  │未記載│        │              │            │          │        │
│    │                  │月份）│        │              │            │          │        │
│    │                  │93    │        │              │            │          │        │
│    │                  │2-5   │        │              │            │          │        │
│    │                  │（原原│        │              │            │          │        │
│    │                  │審附表│        │              │            │          │        │
│    │                  │四之（│        │              │            │          │        │
│    │                  │一）編│        │              │            │          │        │
│    │                  │號7漏 │        │              │            │          │        │
│    │                  │未記載│        │              │            │          │        │
│    │                  │月份）│        │              │            │          │        │
├──┼─────────┼───┼────┼───────┼──────┼─────┼────┤
│ ４ │穗成工業社        │92    │7       │1,473,431     │73,672      │同上函；同│虛設行號│
│ ★ │（00000000）      │9-10  │        │              │            │上卷第185 │        │
│    │                  │（原審│        │              │            │頁        │        │
│    │                  │漏未記│        │              │            │          │        │
│    │                  │載月份│        │              │            │          │        │
│    │                  │）    │        │              │            │          │        │
├──┼─────────┼───┼────┼───────┼──────┼─────┼────┤
│ ５ │材茂有限公司      │92    │4       │1,240,952     │62,048      │同上      │虛設行號│
│ ★ │（00000000）      │8     │        │              │            │          │        │
│    │                  │（原審│        │              │            │          │        │
│    │                  │漏未記│        │              │            │          │        │
│    │                  │載月份│        │              │            │          │        │
│    │                  │）    │        │              │            │          │        │
├──┼─────────┼───┼────┼───────┼──────┼─────┼────┤
│ ６ │東政機械有限公司  │92    │3       │714,380       │35,720      │同上      │虛設行號│
│ ★ │（00000000）      │8     │        │              │            │          │        │
│    │                  │（原審│        │              │            │          │        │
│    │                  │漏未記│        │              │            │          │        │
│    │                  │載月份│        │              │            │          │        │
│    │                  │）    │        │              │            │          │        │
├──┼─────────┼───┼────┼───────┼──────┼─────┼────┤
│ ７ │高奇國際實業有限公│93    │8       │3,189,800     │159,490     │同上函；同│原原審附│
│ ★ │司（00000000）    │5-6   │        │              │            │上卷第185 │表四之（│
│    │                  │（原審│        │              │            │頁        │一）編號│
│    │                  │漏未記│        │              │            │          │9       │
│    │                  │載月份│        │              │            │          │        │
│    │                  │）    │        │              │            │          │        │
├──┼─────────┼───┼────┼───────┼──────┼─────┼────┤
│ ８ │進佑實業有限公司  │93    │14      │2,501,300     │125,065     │同上      │虛設行號│
│ ★ │（00000000）      │3-6   │        │              │            │          │、      │
│    │                  │（原審│        │              │            │          │原原審附│
│    │                  │漏未記│        │              │            │          │表四之（│
│    │                  │載月份│        │              │            │          │一）編號│
│    │                  │）    │        │              │            │          │10      │
├──┼─────────┼───┼────┼───────┼──────┼─────┼────┤
│ ９ │鋁鑫股份有限公司  │92    │8       │1,864，146    │93,204      │同上函；同│原原審附│
│ ★ │（00000000）      │12    │（原審誤│（原審誤載為  │（原審誤載為│上卷第182 │表四之（│
│    │                  │      │載為3） │1,517,002）   │75,850）    │頁        │一）編號│
│    │                  │93    │        │              │            │          │11      │
│    │                  │3     │        │              │            │          │        │
│    │                  │（原審│        │              │            │          │        │
│    │                  │漏未記│        │              │            │          │        │
│    │                  │載92年│        │              │            │          │        │
│    │                  │度及月│        │              │            │          │        │
│    │                  │份）  │        │              │            │          │        │
├──┼─────────┼───┼────┼───────┼──────┼─────┼────┤
│ １０ │金穗工業股份有限公│93    │3       │1,920,426     │96,022      │同上函；同│        │
│ ★ │司(00000000)      │1、3-4│（原審漏│（原審漏未記載│（原審漏未記│上卷第    │        │
│    │（原審漏未記載）  │（原審│未記載）│）            │載）        │184-185頁 │        │
│    │                  │漏未記│        │              │            │          │        │
│    │                  │載）  │        │              │            │          │        │
├──┼─────────┼───┼────┼───────┼──────┼─────┼────┤
│合計│                  │      │160     │50,189,882    │2,509,496   │同上函；同│        │
│ ★ │                  │      │（原審誤│（原審誤載為  │（原審誤載為│上卷第185 │        │
│    │                  │      │載為）  │42,856,376）  │2,142,821） │頁        │        │
│    │                  │      │141）   │              │            │          │        │
└──┴─────────┴───┴────┴───────┴──────┴─────┴────┘
◎附表四之（二）
  臻瑞有限公司開立不實銷貨發票公司明細表（92年度 (92年8
  月5日起)至93年度）：
  「打★者，為原審認定事實錯誤」
┌──┬─────────┬───┬────┬───────┬──────┬─────┬────┐
│編號│取得發票營業人    │年度/ │開立發票│開立發票總額  │營業稅額（新│卷證出處  │備    註│
│    │（統一編號）      │月    │數/張   │（新臺幣/元） │臺幣/元）   │          │        │
│    │                  │      │        │              │            │          │        │
├──┼─────────┼───┼────┼───────┼──────┼─────┼────┤
│ 1  │大業企業社        │92    │1       │279,216       │13,961      │財政部臺灣│原原審附│
│    │（00000000）      │11    │        │              │            │省中區國稅│表四之（│
│    │                  │      │        │              │            │局大屯稽徵│二）編號│
│    │                  │      │        │              │            │所民國98年│3       │
│    │                  │      │        │              │            │8月21日中 │        │
│    │                  │      │        │              │            │區國稅大屯│        │
│    │                  │      │        │              │            │三字第    │        │
│    │                  │      │        │              │            │0000000000│        │
│    │                  │      │        │              │            │號函（本院│        │
│    │                  │      │        │              │            │卷第158頁 │        │
│    │                  │      │        │              │            │）；本院卷│        │
│    │                  │      │        │              │            │第178頁   │        │
├──┼─────────┼───┼────┼───────┼──────┼─────┼────┤
│ 2  │凱鴻機械股份有限公│92    │3       │970,725       │48,536      │同上      │虛設行號│
│    │司                │11    │        │              │            │          │、      │
│    │（00000000）      │      │        │              │            │          │原原審附│
│    │                  │      │        │              │            │          │表四之（│
│    │                  │      │        │              │            │          │二）編號│
│    │                  │      │        │              │            │          │4       │
├──┼─────────┼───┼────┼───────┼──────┼─────┼────┤
│ 3  │東政機械有限公司  │92    │17      │4,952,465     │247,625     │同上      │虛設行號│
│    │（00000000）      │8-12  │        │              │            │          │、      │
│    │                  │      │        │              │            │          │原原審附│
│    │                  │      │        │              │            │          │表四之（│
│    │                  │      │        │              │            │          │二）編號│
│    │                  │      │        │              │            │          │5       │
├──┼─────────┼───┼────┼───────┼──────┼─────┼────┤
│ 4  │金穗成工業股份有限│92    │7       │2,284,656     │114,233     │同上      │原原審附│
│    │公司（00000000）  │9、11 │        │              │            │          │表四之（│
│    │                  │      │        │              │            │          │二）編號│
│    │                  │      │        │              │            │          │6       │
├──┼─────────┼───┼────┼───────┼──────┼─────┼────┤
│ 5  │中乙股份有限公司  │92    │42      │14,676,833    │733,842     │同上函；同│虛設行號│
│ ★ │（00000000）      │8（原 │（原原審│（原原審附表四│（原原審附表│上卷第    │、      │
│    │                  │原審附│附表四之│之（二）編號7 │四之（二）編│179-180頁 │原原審附│
│    │                  │表四之│（二）編│記載為673,333 │號7記載為   │          │表四之（│
│    │                  │（二）│號7記載 │；編號19記載為│33,667；    │          │二）編號│
│    │                  │標號7 │為3     │14,003,500）  │編號19記載為│          │7       │
│    │                  │）    │；編號19│              │700,175）   │          │、      │
│    │                  │93    │記載為39│              │            │          │原原審附│
│    │                  │1-6（ │）      │              │            │          │表四之（│
│    │                  │原原審│        │              │            │          │二）編號│
│    │                  │附表四│        │              │            │          │19合併至│
│    │                  │之（二│        │              │            │          │此欄    │
│    │                  │）編號│        │              │            │          │        │
│    │                  │19）  │        │              │            │          │        │
├──┼─────────┼───┼────┼───────┼──────┼─────┼────┤
│ 6  │材茂有限公司      │92    │5       │1,429,334     │71,466      │同上函；同│虛設行號│
│    │（00000000）      │8     │        │              │            │上卷第178 │、      │
│    │                  │      │        │              │            │頁        │原原審附│
│    │                  │      │        │              │            │          │表四之（│
│    │                  │      │        │              │            │          │二）編號│
│    │                  │      │        │              │            │          │8       │
├──┼─────────┼───┼────┼───────┼──────┼─────┼────┤
│ 7  │世宜貿易事業有限公│92    │2       │426,436       │21,322      │同上      │原原審附│
│    │司（00000000）    │9     │        │              │            │          │表四之（│
│    │                  │      │        │              │            │          │二）編號│
│    │                  │      │        │              │            │          │9       │
├──┼─────────┼───┼────┼───────┼──────┼─────┼────┤
│ 8  │育津工業股份有限公│92    │22      │5,201,271     │260,064     │同上函；同│虛設行號│
│    │司（00000000）    │8-11  │        │              │            │上卷第    │、      │
│    │                  │      │        │              │            │178-179頁 │原原審附│
│    │                  │      │        │              │            │          │表四之（│
│    │                  │      │        │              │            │          │二）編號│
│    │                  │      │        │              │            │          │10      │
├──┼─────────┼───┼────┼───────┼──────┼─────┼────┤
│ 9  │重威企業有限公司  │93    │1       │18,960        │948         │同上函；同│原原審附│
│    │（00000000）      │5     │        │              │            │上卷第180 │表四之（│
│    │                  │      │        │              │            │頁        │二）編號│
│    │                  │      │        │              │            │          │11      │
├──┼─────────┼───┼────┼───────┼──────┼─────┼────┤
│ 10 │佩蓉實業有限公司  │93    │1       │36,480        │1,824       │同上      │原原審附│
│    │（00000000）      │5     │        │              │            │          │表四之（│
│    │                  │      │        │              │            │          │二）編號│
│    │                  │      │        │              │            │          │12      │
├──┼─────────┼───┼────┼───────┼──────┼─────┼────┤
│ 11 │鋁鑫股份有限公司  │93    │31      │8,001,100     │400,055     │同上函；同│原原審附│
│    │（00000000）      │1-6   │        │              │            │上卷第    │表四之（│
│    │                  │      │        │              │            │180-181頁 │二）編號│
│    │                  │      │        │              │            │          │13      │
├──┼─────────┼───┼────┼───────┼──────┼─────┼────┤
│ 12 │喜詮企業有限公司  │93    │1       │70,000        │3,500       │同上函；同│原原審附│
│    │（00000000）      │3     │        │              │            │上卷第181 │表四之（│
│    │                  │      │        │              │            │頁        │二）編號│
│    │                  │      │        │              │            │          │14      │
├──┼─────────┼───┼────┼───────┼──────┼─────┼────┤
│ 13 │璽樂美興業有限公司│93    │1       │28,000        │1,400       │同上      │原原審附│
│    │（00000000）      │5     │        │              │            │          │表四之（│
│    │                  │      │        │              │            │          │二）編號│
│    │                  │      │        │              │            │          │15      │
├──┼─────────┼───┼────┼───────┼──────┼─────┼────┤
│ 14 │保豪有限公司      │93    │1       │198,200       │9,910       │同上      │原原審附│
│    │（00000000）      │5     │        │              │            │          │表四之（│
│    │                  │      │        │              │            │          │二）編號│
│    │                  │      │        │              │            │          │16      │
├──┼─────────┼───┼────┼───────┼──────┼─────┼────┤
│ 15 │精士達有限公司    │93    │4       │1,500,200     │75,010      │同上      │原原審附│
│    │（00000000）      │5     │        │              │            │          │表四之（│
│    │                  │      │        │              │            │          │二）編號│
│    │                  │      │        │              │            │          │17      │
├──┼─────────┼───┼────┼───────┼──────┼─────┼────┤
│ 16 │廣精有限公司      │93    │3       │1,000,900     │50,045      │同上      │虛設行號│
│    │（00000000）      │5-6   │        │              │            │          │、      │
│    │                  │      │        │              │            │          │原原審附│
│    │                  │      │        │              │            │          │表四之（│
│    │                  │      │        │              │            │          │二）編號│
│    │                  │      │        │              │            │          │18      │
├──┼─────────┼───┼────┼───────┼──────┼─────┼────┤
│ 17 │詔錩工業有限公司  │93    │1       │38,700        │1,935       │同上      │原原審附│
│    │（00000000）      │5     │        │              │            │          │表四之（│
│    │                  │      │        │              │            │          │二）編號│
│    │                  │      │        │              │            │          │20      │
├──┼─────────┴───┼────┼───────┼──────┼─────┼────┤
│總計│                          │143     │41,113,476    │2,055,676   │同上函；同│        │
│ ★ │                          │        │              │（原審誤載為│上卷第181 │        │
│    │                          │        │              │2,188,884） │頁        │        │
└──┴─────────────┴────┴───────┴──────┴─────┴────┘
◎附表五：不另為無罪諭知之部分
┌──┬─────────┬───┬────┬───────┬──────┬─────┬────┐
│編號│取得發票營業人    │年度/ │開立發票│開立發票總額  │營業稅額（新│卷證出處  │  備註  │
│    │（統一編號）      │月    │數/張   │（新臺幣/元） │臺幣/元）   │          │        │
├──┴─────────┴───┴────┴───────┴──────┴─────┴────┤
│美又美企業有限公司-進項來源（取得進貨發票）之部分                                             │
│                                                                                              │
├──┬─────────┬───┬────┬───────┬──────┬─────┬────┤
│ 1  │雅虎國際資訊股份有│91    │1       │380           │19          │96年度他字│原原審附│
│    │限公司            │6     │        │              │            │第2246號卷│表二之（│
│    │（00000000）      │      │        │              │            │第375-376 │一）編號│
│    │                  │      │        │              │            │頁        │3       │
├──┼─────────┼───┼────┼───────┼──────┼─────┼────┤
│ 2  │大順加油站股份有限│91    │2       │1,000         │50          │同上卷第  │原原審附│
│    │公司              │1、4  │        │              │            │379頁     │表二之（│
│    │（00000000）      │      │        │              │            │          │一）編號│
│    │                  │      │        │              │            │          │8       │
├──┼─────────┼───┼────┼───────┼──────┼─────┼────┤
│ 3  │新麗企業股份有限公│91    │9       │23,949        │1,197       │同上卷第  │原原審附│
│    │司（00000000）    │9-10  │        │              │            │381頁     │表二之（│
│    │                  │      │        │              │            │          │一）編號│
│    │                  │      │        │              │            │          │12      │
├──┼─────────┼───┼────┼───────┼──────┼─────┼────┤
│ 4  │太平洋加油站有限公│91    │1       │448           │22          │同上卷第  │原原審附│
│    │司（00000000）    │4     │        │              │            │150頁     │表二之（│
│    │                  │      │        │              │            │          │一）編號│
│    │                  │      │        │              │            │          │18      │
├──┼─────────┼───┼────┼───────┼──────┼─────┼────┤
│ 5  │大買家科技股份有限│91    │1       │150           │8           │同上卷第  │原原審附│
│    │公司（00000000）  │1     │        │              │            │384-385頁 │表二之（│
│    │                  │      │        │              │            │          │一）編號│
│    │                  │      │        │              │            │          │24      │
├──┼─────────┼───┼────┼───────┼──────┼─────┼────┤
│ 6  │美又美企業有限公司│91    │1       │403,040       │20,152      │同上卷第  │虛設行號│
│    │（00000000）      │8     │        │              │            │386頁     │、      │
│    │                  │      │        │              │            │          │原原審附│
│    │                  │      │        │              │            │          │表二之（│
│    │                  │      │        │              │            │          │一）編號│
│    │                  │      │        │              │            │          │30      │
├──┼─────────┼───┼────┼───────┼──────┼─────┼────┤
│ 7  │超峰快遞股份有限公│91    │1       │190           │10          │同上卷第  │原原審附│
│    │司大里營業所      │7     │        │              │            │398頁     │表二之（│
│    │（00000000）      │      │        │              │            │          │一）編號│
│    │                  │      │        │              │            │          │63      │
├──┼─────────┼───┼────┼───────┼──────┼─────┼────┤
│ 8  │臺興加油站股份有限│91    │1       │476           │24          │同上卷第  │原原審附│
│    │公司（00000000）  │5     │        │              │            │398-399頁 │表二之（│
│    │                  │      │        │              │            │          │一）編號│
│    │                  │      │        │              │            │          │65      │
├──┼─────────┼───┼────┼───────┼──────┼─────┼────┤
│ 9  │仁山加油站股份有限│91    │2       │952           │48          │同上卷第  │原原審附│
│    │公司仁友站        │6     │        │              │            │399頁     │表二之（│
│    │（00000000）      │      │        │              │            │          │一）編號│
│    │                  │      │        │              │            │          │66      │
├──┼─────────┼───┼────┼───────┼──────┼─────┼────┤
│ 10 │大峰加油站有限公司│91    │1       │143           │7           │同上卷第  │原原審附│
│    │（00000000）      │7     │        │              │            │400頁     │表二之（│
│    │                  │      │        │              │            │          │一）編號│
│    │                  │      │        │              │            │          │69      │
├──┼─────────┼───┼────┼───────┼──────┼─────┼────┤
│ 11 │新竹貨運股份有限公│91    │5       │621           │31          │同上      │原原審附│
│    │司大里營業所      │3-4、6│        │              │            │          │表二之（│
│    │（00000000）      │、8   │        │              │            │          │一）編號│
│    │                  │      │        │              │            │          │70      │
├──┼─────────┼───┼────┼───────┼──────┼─────┼────┤
│ 12 │全景開發多媒體股份│91    │1       │14,476        │724         │同上卷第  │原原審附│
│    │有限公司太平營業所│2     │        │              │            │401頁     │表二之（│
│    │（00000000）      │      │        │              │            │          │一）編號│
│    │                  │      │        │              │            │          │72      │
├──┼─────────┼───┼────┼───────┼──────┼─────┼────┤
│ 13 │宜鑫加油站股份有限│91    │4       │1,046         │54          │同上      │原原審附│
│    │公司（00000000）  │5、7  │        │              │            │          │表二之（│
│    │                  │      │        │              │            │          │一）編號│
│    │                  │      │        │              │            │          │74      │
├──┼─────────┼───┼────┼───────┼──────┼─────┼────┤
│ 14 │一江加油站實業股份│91    │1       │190           │10          │同上卷第  │原原審附│
│    │有限公司（00000000│6     │        │              │            │402頁     │表二之（│
│    │）                │      │        │              │            │          │一）編號│
│    │                  │      │        │              │            │          │77      │
├──┼─────────┼───┼────┼───────┼──────┼─────┼────┤
│ 15 │金旺加油站股份有限│91    │2       │285           │15          │同上      │原原審附│
│    │公司（00000000）  │7     │        │              │            │          │表二之（│
│    │                  │      │        │              │            │          │一）編號│
│    │                  │      │        │              │            │          │78      │
├──┼─────────┼───┼────┼───────┼──────┼─────┼────┤
│ 16 │鯨世界國際股份有限│91    │1       │667           │33          │同上卷第  │原原審附│
│    │公司成功二加油站  │4     │        │              │            │403 頁    │表二之（│
│    │（00000000）      │      │        │              │            │          │一）編號│
│    │                  │      │        │              │            │          │80      │
├──┼─────────┼───┼────┼───────┼──────┼─────┼────┤
│ 17 │豐樂百貨股份有限公│91    │2       │8,235         │412         │同上卷第  │原原審附│
│    │司（00000000）    │1     │        │              │            │404頁     │表二之（│
│    │                  │      │        │              │            │          │一）編號│
│    │                  │      │        │              │            │          │85      │
├──┼─────────┼───┼────┼───────┼──────┼─────┼────┤
│ 18 │中心加油站有限公司│91    │1       │300           │15          │同上卷第  │原原審附│
│    │（00000000）      │7     │        │              │            │405頁     │表二之（│
│    │                  │      │        │              │            │          │一）編號│
│    │                  │      │        │              │            │          │88      │
├──┼─────────┼───┼────┼───────┼──────┼─────┼────┤
│ 19 │金馬加油站股份有限│91    │1       │476           │24          │同上      │原原審附│
│    │公司              │6     │        │              │            │          │表二之（│
│    │（00000000）      │      │        │              │            │          │一）編號│
│    │                  │      │        │              │            │          │90      │
├──┼─────────┼───┼────┼───────┼──────┼─────┼────┤
│ 20 │榮豐企業社        │91    │1       │7,020         │351         │同上卷第  │原原審附│
│    │（00000000）      │12    │        │              │            │408頁     │表二之（│
│    │                  │      │        │              │            │          │一）編號│
│    │                  │      │        │              │            │          │100     │
├──┼─────────┼───┼────┼───────┼──────┼─────┼────┤
│ 21 │天泰加油站有限公司│91    │1       │190           │10          │同上      │原原審附│
│    │（00000000）      │8     │        │              │            │          │表二之（│
│    │                  │      │        │              │            │          │一）編號│
│    │                  │      │        │              │            │          │101     │
├──┼─────────┼───┼────┼───────┼──────┼─────┼────┤
│ 22 │順昌加油站實業有限│91    │1       │381           │19          │同上卷第  │原原審附│
│    │公司              │1     │        │              │            │408-409頁 │表二之（│
│    │（00000000）      │      │        │              │            │          │一）編號│
│    │                  │      │        │              │            │          │102     │
├──┼─────────┼───┼────┼───────┼──────┼─────┼────┤
│ 23 │臺灣中油股份有限公│91    │1       │619           │31          │同上卷第  │原原審附│
│    │司油品行銷事業部嘉│1     │        │              │            │410頁     │表二之（│
│    │南營業處明華加油站│      │        │              │            │          │一）編號│
│    │（00000000）      │      │        │              │            │          │108     │
├──┼─────────┼───┼────┼───────┼──────┼─────┼────┤
│ 24 │千越加油站實業股份│91    │1       │381           │19          │同上卷第  │原原審附│
│    │有限公司          │3     │        │              │            │411頁     │表二之（│
│    │（00000000）      │      │        │              │            │          │一）編號│
│    │                  │      │        │              │            │          │112     │
├──┼─────────┼───┼────┼───────┼──────┼─────┼────┤
│ 25 │永豐金租賃股份有限│92    │1       │33,294        │1,665       │同上卷第  │原原審附│
│    │公司（00000000）  │8     │        │              │            │412頁     │表二之（│
│    │                  │      │        │              │            │          │一）編號│
│    │                  │      │        │              │            │          │113     │
├──┼─────────┼───┼────┼───────┼──────┼─────┼────┤
│ 26 │新麗企業股份有限公│92    │1       │280           │14          │同上      │原原審附│
│    │司（00000000）    │12    │        │              │            │          │表二之（│
│    │                  │      │        │              │            │          │一）編號│
│    │                  │      │        │              │            │          │114     │
├──┴─────────┴───┴────┴───────┴──────┴─────┴────┤
│中乙股份有限公司-進項來源（取得進貨發票）之部分                                               │
│                                                                                              │
├──┬─────────┬───┬────┬───────┬──────┬─────┬────┤
│ 1  │幼敏股份有限公司  │91    │2       │10,285        │515         │財政部臺灣│原原審附│
│    │（00000000）      │9     │        │              │            │省中區國稅│表三之（│
│    │                  │      │        │              │            │局97年4月 │一）編號│
│    │                  │      │        │              │            │29日中區國│1       │
│    │                  │      │        │              │            │稅字第    │        │
│    │                  │      │        │              │            │0000000000│        │
│    │                  │      │        │              │            │號刑事案件│        │
│    │                  │      │        │              │            │告發書附件│        │
│    │                  │      │        │              │            │第201頁   │        │
├──┼─────────┼───┼────┼───────┼──────┼─────┼────┤
│ 2  │三祿貿易股份有限公│91    │2       │29,405        │1,470       │同上      │原原審附│
│    │司（00000000）    │8-9   │        │              │            │          │表三之（│
│    │                  │      │        │              │            │          │一）編號│
│    │                  │      │        │              │            │          │2       │
├──┼─────────┼───┼────┼───────┼──────┼─────┼────┤
│ 3  │華泓國際運輸股份有│92    │1       │5,312         │266         │同上      │原原審附│
│    │限公司（00000000）│8     │        │              │            │          │表三之（│
│    │                  │      │        │              │            │          │一）編號│
│    │                  │      │        │              │            │          │3       │
├──┼─────────┼───┼────┼───────┼──────┼─────┼────┤
│ 4  │凌越資訊股份有限公│92    │1       │27,000        │1,350       │同上附件第│原原審附│
│    │司（00000000）    │10    │        │              │            │201-202頁 │表三之（│
│    │                  │      │        │              │            │          │一）編號│
│    │                  │      │        │              │            │          │4       │
├──┼─────────┼───┼────┼───────┼──────┼─────┼────┤
│ 5  │旭曜電通股份有限公│92    │2       │699           │35          │同上附件第│原原審附│
│    │司（00000000）    │7-8   │        │              │            │203頁     │表三之（│
│    │                  │      │        │              │            │          │一）編號│
│    │                  │      │        │              │            │          │6       │
├──┼─────────┼───┼────┼───────┼──────┼─────┼────┤
│ 6  │汎飛股份有限公司  │92    │1       │600           │30          │同上      │原原審附│
│    │（00000000）      │11    │        │              │            │          │表三之（│
│    │                  │      │        │              │            │          │一）編號│
│    │                  │      │        │              │            │          │7       │
├──┼─────────┼───┼────┼───────┼──────┼─────┼────┤
│ 7  │快航海運承攬運送有│92    │2       │2,260         │114         │同上      │原原審附│
│    │限公司（00000000）│10-11 │        │              │            │          │表三之（│
│    │                  │      │        │              │            │          │一）編號│
│    │                  │      │        │              │            │          │8       │
├──┼─────────┼───┼────┼───────┼──────┼─────┼────┤
│ 8  │快捷航空貨運承攬有│92    │1       │2,573         │129         │同上附件第│原原審附│
│    │限公司（00000000）│10    │        │              │            │203-204頁 │表三之（│
│    │                  │      │        │              │            │          │一）編號│
│    │                  │      │        │              │            │          │9       │
├──┼─────────┼───┼────┼───────┼──────┼─────┼────┤
│ 9  │海空國際有限公司  │93    │1       │4,280         │214         │同上附件第│原原審附│
│    │（00000000）      │6     │        │              │            │204頁     │表三之（│
│    │                  │      │        │              │            │          │一）編號│
│    │                  │      │        │              │            │          │10      │
├──┼─────────┼───┼────┼───────┼──────┼─────┼────┤
│ 10 │財團法人金屬工業研│93    │3       │500,000       │25,000      │同上      │原原審附│
│    │究發展中心        │4、7、│        │              │            │          │表三之（│
│    │（00000000）      │8     │        │              │            │          │一）編號│
│    │                  │      │        │              │            │          │11      │
├──┼─────────┼───┼────┼───────┼──────┼─────┼────┤
│ 11 │華一搬運行        │92    │4       │2,000         │100         │同上      │原原審附│
│    │（00000000）      │8、10 │        │              │            │          │表三之（│
│    │                  │、11  │        │              │            │          │一）編號│
│    │                  │93    │        │              │            │          │12      │
├──┼─────────┼───┼────┼───────┼──────┼─────┼────┤
│ 12 │開元報關行        │92    │4       │2,000         │100         │同上附件第│原原審附│
│    │（00000000）      │8、   │        │              │            │204-205頁 │表三之（│
│    │                  │10-11 │        │              │            │          │一）編號│
│    │                  │93    │        │              │            │          │13      │
├──┼─────────┼───┼────┼───────┼──────┼─────┼────┤
│ 13 │環球倉儲股份有限公│96    │1       │1,100         │55          │同上附件第│原原審附│
│    │司（00000000）    │6     │        │              │            │205頁     │表三之（│
│    │                  │      │        │              │            │          │一）編號│
│    │                  │      │        │              │            │          │14      │
├──┼─────────┼───┼────┼───────┼──────┼─────┼────┤
│ 14 │力錸企業有限公司  │93    │1       │40,700        │2,035       │同上      │原原審附│
│    │（00000000）      │8     │        │              │            │          │表三之（│
│    │                  │      │        │              │            │          │一）編號│
│    │                  │      │        │              │            │          │15      │
├──┼─────────┼───┼────┼───────┼──────┼─────┼────┤
│ 15 │喜詮企業有限公司  │92    │5       │2,092,788     │104,640     │同上      │原原審附│
│    │（00000000）      │9-12  │        │              │            │          │表三之（│
│    │                  │      │        │              │            │          │一）編號│
│    │                  │      │        │              │            │          │16      │
├──┼─────────┼───┼────┼───────┼──────┼─────┼────┤
│ 16 │藍誼實業有限公司  │92    │5       │50,143        │2,507       │同上      │原原審附│
│    │（00000000）      │4、9、│        │              │            │          │表三之（│
│    │                  │11-12 │        │              │            │          │一）編號│
│    │                  │93    │        │              │            │          │17      │
├──┼─────────┼───┼────┼───────┼──────┼─────┼────┤
│ 17 │信惟企業社        │92    │4       │83,406        │4,170       │同上附件第│原原審附│
│    │（00000000）      │6-8   │        │              │            │206頁     │表三之（│
│    │                  │93    │        │              │            │          │一）編號│
│    │                  │2     │        │              │            │          │18      │
├──┼─────────┼───┼────┼───────┼──────┼─────┼────┤
│ 18 │廣源加油站股份有限│92    │1       │476           │24          │同上      │原原審附│
│    │公司（00000000）  │7     │        │              │            │          │表三之（│
│    │                  │      │        │              │            │          │一）編號│
│    │                  │      │        │              │            │          │19      │
├──┼─────────┼───┼────┼───────┼──────┼─────┼────┤
│ 19 │臺灣中油股份有限公│92    │1       │476           │24          │同上      │原原審附│
│    │司油品行銷事業部桃│9     │        │              │            │          │表三之（│
│    │竹苗營業處光明加油│      │        │              │            │          │一）編號│
│    │站（00000000）    │      │        │              │            │          │20      │
├──┼─────────┼───┼────┼───────┼──────┼─────┼────┤
│ 20 │博威企業有限公司  │93    │1       │21,290        │1,065       │同上      │原原審附│
│    │（00000000）      │6     │        │              │            │          │表三之（│
│    │                  │      │        │              │            │          │一）編號│
│    │                  │      │        │              │            │          │21      │
├──┼─────────┼───┼────┼───────┼──────┼─────┼────┤
│ 21 │良友倉儲股份有限公│93    │1       │182,260       │9,113       │同上      │原原審附│
│    │司 （00000000）   │6     │        │              │            │          │表三之（│
│    │                  │      │        │              │            │          │一）編號│
│    │                  │      │        │              │            │          │22      │
├──┼─────────┼───┼────┼───────┼──────┼─────┼────┤
│ 22 │七海行股份有限公司│93    │1       │500           │25          │同上附件第│原原審附│
│    │（00000000）      │6     │        │              │            │206-207頁 │表三之（│
│    │                  │      │        │              │            │          │一）編號│
│    │                  │      │        │              │            │          │23      │
├──┼─────────┼───┼────┼───────┼──────┼─────┼────┤
│ 23 │寶棟石業股份有限公│91    │1       │623,686       │31,184      │同上附件第│原原審附│
│    │司（00000000）    │9     │        │              │            │207頁     │表三之（│
│    │                  │      │        │              │            │          │一）編號│
│    │                  │      │        │              │            │          │24      │
├──┼─────────┼───┼────┼───────┼──────┼─────┼────┤
│ 24 │不詳              │93    │2       │4,394,475     │219,723     │同上      │原原審附│
│    │                  │6     │        │              │            │          │表三之（│
│    │                  │      │        │              │            │          │一）編號│
│    │                  │      │        │              │            │          │25      │
├──┼─────────┼───┼────┼───────┼──────┼─────┼────┤
│ 25 │全國加油站股份有限│91    │1       │476           │24          │同上      │原原審附│
│    │公司大坑站        │9     │        │              │            │          │表三之（│
│    │（00000000）      │      │        │              │            │          │一）編號│
│    │                  │      │        │              │            │          │26      │
├──┼─────────┼───┼────┼───────┼──────┼─────┼────┤
│ 26 │信毅加油站股份有限│92    │1       │286           │14          │同上      │原原審附│
│    │公司（00000000）  │5     │        │              │            │          │表三之（│
│    │                  │      │        │              │            │          │一）編號│
│    │                  │      │        │              │            │          │27      │
├──┼─────────┼───┼────┼───────┼──────┼─────┼────┤
│ 27 │永信實業社        │91    │2       │209,138       │10,457      │同上      │原原審附│
│    │（00000000）      │4     │        │              │            │          │表三之（│
│    │                  │      │        │              │            │          │一）編號│
│    │                  │      │        │              │            │          │28      │
├──┼─────────┼───┼────┼───────┼──────┼─────┼────┤
│ 28 │長榮加油站股份有限│92    │1       │476           │24          │同上附件第│原原審附│
│    │公司（00000000）  │6     │        │              │            │207-208頁 │表三之（│
│    │                  │      │        │              │            │          │一）編號│
│    │                  │      │        │              │            │          │29      │
├──┼─────────┼───┼────┼───────┼──────┼─────┼────┤
│ 29 │水湳加油站股份有限│92    │1       │476           │24          │同上附件第│原原審附│
│    │公司（00000000）  │8     │        │              │            │208頁     │表三之（│
│    │                  │      │        │              │            │          │一）編號│
│    │                  │      │        │              │            │          │30      │
├──┼─────────┼───┼────┼───────┼──────┼─────┼────┤
│ 30 │鯨世界國際股份有限│93    │2       │726           │37          │同上      │原原審附│
│    │公司仁美加油站    │3-4   │        │              │            │          │表三之（│
│    │（00000000）      │      │        │              │            │          │一）編號│
│    │                  │      │        │              │            │          │31      │
├──┼─────────┼───┼────┼───────┼──────┼─────┼────┤
│ 31 │全國加油站股份有限│93    │1       │476           │24          │同上      │原原審附│
│    │公司中清站        │1     │        │              │            │          │表三之（│
│    │（00000000）      │      │        │              │            │          │一）編號│
│    │                  │      │        │              │            │          │32      │
├──┼─────────┼───┼────┼───────┼──────┼─────┼────┤
│ 32 │貫詠金屬股份有限公│92    │13      │240,134       │12,008      │同上附件第│原原審附│
│    │司（00000000）    │8-12  │        │              │            │208-209頁 │表三之（│
│    │                  │93    │        │              │            │          │一）編號│
│    │                  │1-7   │        │              │            │          │33      │
├──┼─────────┼───┼────┼───────┼──────┼─────┼────┤
│ 33 │品邑實業有限公司  │93    │2       │7,457         │373         │同上附件第│原原審附│
│    │（00000000）      │1     │        │              │            │209頁     │表三之（│
│    │                  │      │        │              │            │          │一）編號│
│    │                  │      │        │              │            │          │34      │
├──┼─────────┼───┼────┼───────┼──────┼─────┼────┤
│ 34 │臺灣中油股份有限公│92    │1       │476           │24          │同上      │原原審附│
│    │司油品行銷事業部台│8     │        │              │            │          │表三之（│
│    │中營業處青島加油站│      │        │              │            │          │一）編號│
│    │（00000000）      │      │        │              │            │          │35      │
├──┼─────────┼───┼────┼───────┼──────┼─────┼────┤
│ 35 │寶坤實業股份有限公│92    │1       │476           │24          │同上      │原原審附│
│    │司西德分公司      │8     │        │              │            │          │表三之（│
│    │（00000000）      │      │        │              │            │          │一）編號│
│    │                  │      │        │              │            │          │36      │
├──┼─────────┼───┼────┼───────┼──────┼─────┼────┤
│ 36 │久大資訊網路股份有│92    │1       │34,000        │1,700       │同上      │原原審附│
│    │限公司（00000000）│8     │        │              │            │          │表三之（│
│    │                  │      │        │              │            │          │一）編號│
│    │                  │      │        │              │            │          │37      │
├──┼─────────┼───┼────┼───────┼──────┼─────┼────┤
│ 37 │偉全電腦有限公司  │91    │1       │1,600         │80          │同上附件第│原原審附│
│    │（00000000）      │6     │        │              │            │209-210頁 │表三之（│
│    │                  │      │        │              │            │          │一）編號│
│    │                  │      │        │              │            │          │38      │
├──┼─────────┼───┼────┼───────┼──────┼─────┼────┤
│ 38 │暔北通運有限公司  │92    │4       │29,300        │1,465       │同上附件第│原原審附│
│    │（00000000）      │6、10 │        │              │            │210頁     │表三之（│
│    │                  │、12  │        │              │            │          │一）編號│
│    │                  │93    │        │              │            │          │39      │
│    │                  │6     │        │              │            │          │        │
├──┼─────────┼───┼────┼───────┼──────┼─────┼────┤
│ 39 │三民西路加油站股份│92    │10      │5,316         │266         │同上      │原原審附│
│    │有限公司（00000000│9     │        │              │            │          │表三之（│
│    │）                │93    │        │              │            │          │一）編號│
│    │                  │4-6、8│        │              │            │          │40      │
├──┼─────────┼───┼────┼───────┼──────┼─────┼────┤
│ 40 │全國加油站股份有限│93    │1       │476           │24          │同上      │原原審附│
│    │公司全國五權路加油│8     │        │              │            │          │表三之（│
│    │站（00000000）    │      │        │              │            │          │一）編號│
│    │                  │      │        │              │            │          │41      │
├──┼─────────┼───┼────┼───────┼──────┼─────┼────┤
│ 41 │泰灃企業有限公司  │91    │2       │9,000         │450         │同上附件第│原原審附│
│    │（00000000）      │6     │        │              │            │210-211頁 │表三之（│
│    │                  │      │        │              │            │          │一）編號│
│    │                  │      │        │              │            │          │42      │
├──┼─────────┼───┼────┼───────┼──────┼─────┼────┤
│ 42 │財團法人臺灣票據交│93    │1       │476           │24          │同上附件第│原原審附│
│    │換所臺中市分所（  │8     │        │              │            │211頁     │表三之（│
│    │00000000）        │      │        │              │            │          │一）編號│
│    │                  │      │        │              │            │          │43      │
├──┼─────────┼───┼────┼───────┼──────┼─────┼────┤
│ 43 │民族路加油站股份有│92    │7       │4,305         │215         │同上      │原原審附│
│    │限公司（00000000）│8-9   │        │              │            │          │表三之（│
│    │                  │      │        │              │            │          │一）編號│
│    │                  │      │        │              │            │          │44      │
├──┼─────────┼───┼────┼───────┼──────┼─────┼────┤
│ 44 │全美電腦用品股份有│92    │1       │857           │43          │同上      │原原審附│
│    │限公司臺中營業處（│4     │        │              │            │          │表三之（│
│    │00000000）        │      │        │              │            │          │一）編號│
│    │                  │      │        │              │            │          │45      │
├──┼─────────┼───┼────┼───────┼──────┼─────┼────┤
│ 45 │中鼎科技有限公司  │92    │6       │31,391        │1,570       │同上附件第│原原審附│
│    │（00000000）      │7-9   │        │              │            │211-212頁 │表三之（│
│    │                  │      │        │              │            │          │一）編號│
│    │                  │      │        │              │            │          │46      │
├──┼─────────┼───┼────┼───────┼──────┼─────┼────┤
│ 46 │冠聯資訊有限公司  │92    │1       │5,000         │250         │同上附件第│原原審附│
│    │（00000000）      │8     │        │              │            │212頁     │表三之（│
│    │                  │      │        │              │            │          │一）編號│
│    │                  │      │        │              │            │          │47      │
├──┼─────────┼───┼────┼───────┼──────┼─────┼────┤
│ 47 │旭曜電通股份有限公│92    │1       │1,429         │71          │同上      │原原審附│
│    │司臺中NOVA門市    │6     │        │              │            │          │表三之（│
│    │（00000000）      │      │        │              │            │          │一）編號│
│    │                  │      │        │              │            │          │48      │
├──┼─────────┼───┼────┼───────┼──────┼─────┼────┤
│ 48 │米羅奇科技股份有限│92    │1       │7,952         │398         │同上      │原原審附│
│    │公司臺中分公司    │10    │        │              │            │          │表三之（│
│    │（00000000）      │      │        │              │            │          │一）編號│
│    │                  │      │        │              │            │          │49      │
├──┼─────────┼───┼────┼───────┼──────┼─────┼────┤
│ 49 │成安資訊有限公司  │92    │1       │857           │43          │同上      │原原審附│
│    │（00000000）      │8     │        │              │            │          │表三之（│
│    │                  │      │        │              │            │          │一）編號│
│    │                  │      │        │              │            │          │50      │
├──┼─────────┼───┼────┼───────┼──────┼─────┼────┤
│ 50 │開原報關股份有限公│92    │4       │5,040         │252         │同上附件第│原原審附│
│    │司（00000000）    │8、   │        │              │            │212-213頁 │表三之（│
│    │                  │10-11 │        │              │            │          │一）編號│
│    │                  │93    │        │              │            │          │51      │
│    │                  │6     │        │              │            │          │        │
├──┼─────────┼───┼────┼───────┼──────┼─────┼────┤
│ 51 │元華電子材料行    │92    │1       │200           │10          │同上附件第│原原審附│
│    │（00000000）      │7     │        │              │            │213頁     │表三之（│
│    │                  │      │        │              │            │          │一）編號│
│    │                  │      │        │              │            │          │52      │
├──┼─────────┼───┼────┼───────┼──────┼─────┼────┤
│ 52 │群鎮資訊商行      │92    │1       │1,299         │65          │同上      │原原審附│
│    │（00000000）      │7     │        │              │            │          │表三之（│
│    │                  │      │        │              │            │          │一）編號│
│    │                  │      │        │              │            │          │53      │
├──┼─────────┼───┼────┼───────┼──────┼─────┼────┤
│ 53 │旺旺複合式餐館    │93    │1       │3,429         │171         │同上      │原原審附│
│    │（00000000）      │5     │        │              │            │          │表三之（│
│    │                  │      │        │              │            │          │一）編號│
│    │                  │      │        │              │            │          │54      │
├──┼─────────┼───┼────┼───────┼──────┼─────┼────┤
│ 54 │臺灣中油股份有限公│92    │1       │476           │24          │同上      │原原審附│
│    │司油品行銷事業部臺│7     │        │              │            │          │表三之（│
│    │中營業處大同加油站│      │        │              │            │          │一）編號│
│    │（00000000）      │      │        │              │            │          │55      │
├──┼─────────┼───┼────┼───────┼──────┼─────┼────┤
│ 55 │學士加油站股份有限│93    │1       │476           │24          │同上      │原原審附│
│    │公司（00000000）  │4     │        │              │            │          │表三之（│
│    │                  │      │        │              │            │          │一）編號│
│    │                  │      │        │              │            │          │56      │
├──┼─────────┼───┼────┼───────┼──────┼─────┼────┤
│ 56 │高仕皮件行        │92    │2       │4,000         │200         │同上附件第│原原審附│
│    │（00000000）      │4、10 │        │              │            │213-214頁 │表三之（│
│    │                  │      │        │              │            │          │一）編號│
│    │                  │      │        │              │            │          │57      │
├──┼─────────┼───┼────┼───────┼──────┼─────┼────┤
│ 57 │中國石油股份有限公│92    │3       │1,428         │72          │同上附件第│原原審附│
│    │司臺灣營業總處臺中│6-7   │        │              │            │214頁     │表三之（│
│    │柳川東路加油站（  │      │        │              │            │          │一）編號│
│    │00000000）        │      │        │              │            │          │58      │
├──┼─────────┼───┼────┼───────┼──────┼─────┼────┤
│ 58 │順益汽車股份有限公│93    │5       │825,077       │41,254      │同上      │原原審附│
│    │司臺中營業所      │3、6  │        │              │            │          │表三之（│
│    │（00000000）      │      │        │              │            │          │一）編號│
│    │                  │      │        │              │            │          │59      │
├──┼─────────┼───┼────┼───────┼──────┼─────┼────┤
│ 59 │健行加油站股份有限│93    │1       │190           │10          │同上      │原原審附│
│    │公司（00000000）  │5     │        │              │            │          │表三之（│
│    │                  │      │        │              │            │          │一）編號│
│    │                  │      │        │              │            │          │60      │
├──┼─────────┼───┼────┼───────┼──────┼─────┼────┤
│ 60 │加得利加油站股份有│92    │3       │1,619         │81          │同上      │原原審附│
│    │限公司            │8     │        │              │            │          │表三之（│
│    │（00000000）      │93    │        │              │            │          │一）編號│
│    │                  │6     │        │              │            │          │61      │
├──┼─────────┼───┼────┼───────┼──────┼─────┼────┤
│ 61 │正禾事務用品有限公│92    │22      │48,976        │2,450       │同上附件第│原原審附│
│    │司（00000000）    │6-12  │        │              │            │215頁     │表三之（│
│    │                  │93    │        │              │            │          │一）編號│
│    │                  │1-8   │        │              │            │          │62      │
├──┼─────────┼───┼────┼───────┼──────┼─────┼────┤
│ 62 │伯偉加油站實業有限│92    │12      │5,522         │278         │同上附件第│原原審附│
│    │公司（00000000）  │2-4、7│        │              │            │215-216頁 │表三之（│
│    │                  │、10  │        │              │            │          │一）編號│
│    │                  │93    │        │              │            │          │63      │
│    │                  │7     │        │              │            │          │        │
├──┼─────────┼───┼────┼───────┼──────┼─────┼────┤
│ 63 │中部汽車股份有限公│93    │1       │494,286       │24,714      │同上附件第│原原審附│
│    │司北臺中營業所    │5     │        │              │            │217頁     │表三之（│
│    │（00000000）      │      │        │              │            │          │一）編號│
│    │                  │      │        │              │            │          │65      │
├──┼─────────┼───┼────┼───────┼──────┼─────┼────┤
│ 64 │財團法人中國生產力│92    │1       │1,333         │67          │同上附件第│原原審附│
│    │中心中區服務處    │6     │        │              │            │218頁     │表三之（│
│    │（00000000）      │      │        │              │            │          │一）編號│
│    │                  │      │        │              │            │          │67      │
├──┼─────────┼───┼────┼───────┼──────┼─────┼────┤
│ 65 │年豐棧企業股份有限│92    │2       │762           │38          │同上      │原原審附│
│    │公司（00000000）  │6     │        │              │            │          │表三之（│
│    │                  │      │        │              │            │          │一）編號│
│    │                  │      │        │              │            │          │68      │
├──┼─────────┼───┼────┼───────┼──────┼─────┼────┤
│ 66 │新生加油站股份有限│92    │1       │476           │24          │同上      │原原審附│
│    │公司（00000000）  │4     │        │              │            │          │表三之（│
│    │                  │      │        │              │            │          │一）編號│
│    │                  │      │        │              │            │          │69      │
├──┼─────────┼───┼────┼───────┼──────┼─────┼────┤
│ 67 │全國加油站股份有限│92    │4       │1,904         │96          │同上附件第│原原審附│
│    │公司文心站        │3、5、│        │              │            │219頁     │表三之（│
│    │（00000000）      │8     │        │              │            │          │一）編號│
│    │                  │93    │        │              │            │          │71      │
│    │                  │7     │        │              │            │          │        │
├──┼─────────┼───┼────┼───────┼──────┼─────┼────┤
│ 68 │益達行            │91    │1       │6,800         │340         │同上      │原原審附│
│    │（00000000）      │12    │        │              │            │          │表三之（│
│    │                  │      │        │              │            │          │一）編號│
│    │                  │      │        │              │            │          │72      │
├──┼─────────┼───┼────┼───────┼──────┼─────┼────┤
│ 69 │統一速達股份有限公│92    │1       │114           │6           │同上附件第│原原審附│
│    │司臺中營業所      │4     │        │              │            │219-220頁 │表三之（│
│    │（00000000）      │      │        │              │            │          │一）編號│
│    │                  │      │        │              │            │          │73      │
├──┼─────────┼───┼────┼───────┼──────┼─────┼────┤
│ 70 │健元工業社        │91    │6       │208,003       │10,400      │同上附件第│原原審附│
│    │（00000000）      │11-12 │        │              │            │220頁     │表三之（│
│    │                  │92    │        │              │            │          │一）編號│
│    │                  │5     │        │              │            │          │74      │
├──┼─────────┼───┼────┼───────┼──────┼─────┼────┤
│ 71 │文華加油站股份有限│93    │1       │1,053         │53          │同上      │原原審附│
│    │公司（00000000）  │3     │        │              │            │          │表三之（│
│    │                  │      │        │              │            │          │一）編號│
│    │                  │      │        │              │            │          │75      │
├──┼─────────┼───┼────┼───────┼──────┼─────┼────┤
│ 72 │統一精工股份有限公│92    │1       │476           │24          │同上      │原原審附│
│    │司西屯加油站      │12    │        │              │            │          │表三之（│
│    │（00000000）      │      │        │              │            │          │一）編號│
│    │                  │      │        │              │            │          │76      │
├──┼─────────┼───┼────┼───────┼──────┼─────┼────┤
│ 73 │臺灣中油股份有限公│92    │4       │3,428         │172         │同上附件第│原原審附│
│    │司油品行銷事業部臺│5-6   │        │              │            │220-221頁 │表三之（│
│    │中營業處工業區加油│      │        │              │            │          │一）編號│
│    │站（00000000）    │      │        │              │            │          │77      │
├──┼─────────┼───┼────┼───────┼──────┼─────┼────┤
│ 74 │允力企業社        │92    │1       │75,000        │3,750       │同上附件第│原原審附│
│    │（00000000）      │9     │        │              │            │221頁     │表三之（│
│    │                  │      │        │              │            │          │一）編號│
│    │                  │      │        │              │            │          │79      │
├──┼─────────┼───┼────┼───────┼──────┼─────┼────┤
│ 75 │臺灣中油股份有限公│92    │1       │286           │14          │同上      │原原審附│
│    │司油品行銷事業部臺│8     │        │              │            │          │表三之（│
│    │中營業處文心路加油│      │        │              │            │          │一）編號│
│    │站（00000000）    │      │        │              │            │          │80      │
├──┼─────────┼───┼────┼───────┼──────┼─────┼────┤
│ 76 │中部汽車股份有限公│93    │1       │714           │36          │同上      │原原審附│
│    │司中臺中營業所    │6     │        │              │            │          │表三之（│
│    │（00000000）      │      │        │              │            │          │一）編號│
│    │                  │      │        │              │            │          │81      │
├──┼─────────┼───┼────┼───────┼──────┼─────┼────┤
│ 77 │敦華電子材料有限公│92    │1       │524           │26          │同上附件第│原原審附│
│    │司（00000000）    │6     │        │              │            │222頁     │表三之（│
│    │                  │      │        │              │            │          │一）編號│
│    │                  │      │        │              │            │          │82      │
├──┼─────────┼───┼────┼───────┼──────┼─────┼────┤
│ 78 │岱股份有限公司  │93    │1       │2,250         │113         │同上      │原原審附│
│    │（00000000）      │8     │        │              │            │          │表三之（│
│    │                  │      │        │              │            │          │一）編號│
│    │                  │      │        │              │            │          │83      │
├──┼─────────┼───┼────┼───────┼──────┼─────┼────┤
│ 79 │旭益汽車實業有限公│92    │1       │6,190         │310         │同上      │原原審附│
│    │司台中分公司      │12    │        │              │            │          │表三之（│
│    │（00000000）      │      │        │              │            │          │一）編號│
│    │                  │      │        │              │            │          │84      │
├──┼─────────┼───┼────┼───────┼──────┼─────┼────┤
│ 80 │自由加油站股份有限│91/8  │6       │3,618         │182         │同上      │原原審附│
│    │公司              │92/6  │        │              │            │          │表三之（│
│    │（00000000）      │93    │        │              │            │          │一）編號│
│    │                  │7-8   │        │              │            │          │85      │
├──┼─────────┼───┼────┼───────┼──────┼─────┼────┤
│ 81 │至耕螺絲五金有限公│93    │1       │300           │15          │同上附件第│原原審附│
│    │司（000000000）   │2     │        │              │            │222-223頁 │表三之（│
│    │                  │      │        │              │            │          │一）編號│
│    │                  │      │        │              │            │          │86      │
├──┼─────────┼───┼────┼───────┼──────┼─────┼────┤
│ 82 │漢賓企業有限公司  │91    │1       │443           │22          │同上附件第│原原審附│
│    │（00000000）      │8     │        │              │            │223頁     │表三之（│
│    │                  │      │        │              │            │          │一）編號│
│    │                  │      │        │              │            │          │87      │
├──┼─────────┼───┼────┼───────┼──────┼─────┼────┤
│ 83 │謦田五金有限公司  │91    │1       │35,005        │1,750       │同上      │原原審附│
│    │（00000000）      │8     │        │              │            │          │表三之（│
│    │                  │      │        │              │            │          │一）編號│
│    │                  │      │        │              │            │          │88      │
├──┼─────────┼───┼────┼───────┼──────┼─────┼────┤
│ 84 │益田五金行        │91    │2       │118,530       │5,927       │同上      │原原審附│
│    │（00000000）      │6-7   │        │              │            │          │表三之（│
│    │                  │      │        │              │            │          │一）編號│
│    │                  │      │        │              │            │          │89      │
├──┼─────────┼───┼────┼───────┼──────┼─────┼────┤
│ 85 │東虹實業股份有限公│92/4  │3       │1,238         │62          │同上      │原原審附│
│    │司（00000000）    │93/7  │        │              │            │          │表三之（│
│    │                  │      │        │              │            │          │一）編號│
│    │                  │      │        │              │            │          │90      │
├──┼─────────┼───┼────┼───────┼──────┼─────┼────┤
│ 86 │統一精工股份有限公│92    │5       │2,571         │129         │同上附件第│原原審附│
│    │司智成分公司      │5-6   │        │              │            │223-224頁 │表三之（│
│    │（00000000）      │93    │        │              │            │          │一）編號│
│    │                  │3     │        │              │            │          │91      │
├──┼─────────┼───┼────┼───────┼──────┼─────┼────┤
│ 87 │高順不銹鋼有限公司│92/10 │2       │96,813        │4,841       │同上附件第│原原審附│
│    │（00000000）      │93/6  │        │              │            │224頁     │表三之（│
│    │                  │      │        │              │            │          │一）編號│
│    │                  │      │        │              │            │          │92      │
├──┼─────────┼───┼────┼───────┼──────┼─────┼────┤
│ 88 │臻順不銹鋼有限公司│92/4  │2       │14,851        │742         │同上      │原原審附│
│    │（00000000）      │93/1  │        │              │            │          │表三之（│
│    │                  │      │        │              │            │          │一）編號│
│    │                  │      │        │              │            │          │93      │
├──┼─────────┼───┼────┼───────┼──────┼─────┼────┤
│ 89 │瑋順不銹鋼有限公司│93    │1       │23,973        │1,199       │同上      │原原審附│
│    │（00000000）      │4     │        │              │            │          │表三之（│
│    │                  │      │        │              │            │          │一）編號│
│    │                  │      │        │              │            │          │94      │
├──┼─────────┼───┼────┼───────┼──────┼─────┼────┤
│ 90 │利全鋼股份有限公│91    │1       │690           │35          │同上      │原原審附│
│    │司（00000000）    │8     │        │              │            │          │表三之（│
│    │                  │      │        │              │            │          │一）編號│
│    │                  │      │        │              │            │          │95      │
├──┼─────────┼───┼────┼───────┼──────┼─────┼────┤
│ 91 │建成加油站股份有限│93    │1       │952           │48          │同上      │原原審附│
│    │公司（00000000）  │4     │        │              │            │          │表三之（│
│    │                  │      │        │              │            │          │一）編號│
│    │                  │      │        │              │            │          │96      │
├──┼─────────┼───┼────┼───────┼──────┼─────┼────┤
│ 92 │臺灣中油股份有限公│93    │1       │952           │48          │同上附件第│原原審附│
│    │司油品行銷事業部臺│4     │        │              │            │224-225頁 │表三之（│
│    │中營業處永和街加油│      │        │              │            │          │一）編號│
│    │站（00000000）    │      │        │              │            │          │97      │
├──┼─────────┼───┼────┼───────┼──────┼─────┼────┤
│ 93 │聚祥不銹鋼行      │91    │13      │1,548,379     │77,419      │同上附件第│原原審附│
│    │（00000000）      │9、11-│        │              │            │225頁     │表三之（│
│    │                  │12    │        │              │            │          │一）編號│
│    │                  │92    │        │              │            │          │98      │
│    │                  │5、   │        │              │            │          │        │
│    │                  │9-12  │        │              │            │          │        │
│    │                  │93    │        │              │            │          │        │
│    │                  │2-3   │        │              │            │          │        │
├──┼─────────┼───┼────┼───────┼──────┼─────┼────┤
│ 94 │正好興業股份有限公│92    │2       │1,428         │72          │同上      │原原審附│
│    │司（00000000）    │5、7  │        │              │            │          │表三之（│
│    │                  │      │        │              │            │          │一）編號│
│    │                  │      │        │              │            │          │99      │
├──┼─────────┼───┼────┼───────┼──────┼─────┼────┤
│ 95 │佳燁精密鑄造工業股│91    │3       │266,481       │13,324      │同上附件第│原原審附│
│    │份有限公司        │11-12 │        │              │            │270頁     │表三之（│
│    │（00000000）      │      │        │              │            │          │一）編號│
│    │                  │      │        │              │            │          │101     │
├──┼─────────┼───┼────┼───────┼──────┼─────┼────┤
│ 96 │丞富工業有限公司  │91    │1       │96,440        │4,822       │同上      │原原審附│
│    │（00000000        │11    │        │              │            │          │表三之（│
│    │                  │      │        │              │            │          │一）編號│
│    │                  │      │        │              │            │          │102     │
├──┼─────────┼───┼────┼───────┼──────┼─────┼────┤
│ 97 │詠証製罐五金企業有│92    │19      │425,606       │21,282      │同上附件第│原原審附│
│    │限公司            │3、   │        │              │            │227頁     │表三之（│
│    │（00000000）      │5-12  │        │              │            │          │一）編號│
│    │                  │93    │        │              │            │          │103     │
│    │                  │2-6、8│        │              │            │          │        │
├──┼─────────┼───┼────┼───────┼──────┼─────┼────┤
│ 98 │竹苗加油站股份有限│92    │1       │476           │24          │同上附件第│原原審附│
│    │公司（00000000）  │11    │        │              │            │227-228頁 │表三之（│
│    │                  │      │        │              │            │          │一）編號│
│    │                  │      │        │              │            │          │104     │
├──┼─────────┼───┼────┼───────┼──────┼─────┼────┤
│ 99 │中興保全股份有限公│91    │4       │28,987        │1,449       │同上附件第│原原審附│
│    │司臺中縣分公司    │5-6、8│        │              │            │228頁     │表三之（│
│    │（00000000）      │      │        │              │            │          │一）編號│
│    │                  │      │        │              │            │          │105     │
├──┼─────────┼───┼────┼───────┼──────┼─────┼────┤
│100 │臺灣中油股份有限公│92    │1       │476           │24          │同上      │原原審附│
│    │司油品行銷事業部臺│4     │        │              │            │          │表三之（│
│    │中營業處后里加油站│      │        │              │            │          │一）編號│
│    │（00000000）      │      │        │              │            │          │106     │
├──┼─────────┼───┼────┼───────┼──────┼─────┼────┤
│101 │世偉加油站有限公司│92    │2       │1.537         │77          │同上附件第│原原審附│
│    │上楓站（00000000）│12    │        │              │            │229-230頁 │表三之（│
│    │                  │      │        │              │            │          │一）編號│
│    │                  │      │        │              │            │          │108     │
├──┼─────────┼───┼────┼───────┼──────┼─────┼────┤
│102 │鎮懋企業股份有限公│91    │1       │41,780        │2,089       │同上附件第│原原審附│
│    │司（00000000）    │11    │        │              │            │230頁     │表三之（│
│    │                  │      │        │              │            │          │一）編號│
│    │                  │      │        │              │            │          │109     │
├──┼─────────┼───┼────┼───────┼──────┼─────┼────┤
│103 │中豊加油站股份有限│92    │1       │476           │24          │同上      │原原審附│
│    │公司（00000000）  │7     │        │              │            │          │表三之（│
│    │                  │      │        │              │            │          │一）編號│
│    │                  │      │        │              │            │          │110     │
├──┼─────────┼───┼────┼───────┼──────┼─────┼────┤
│104 │三源行農產有限公司│93    │1       │2,200         │110         │同上      │原原審附│
│    │（00000000）      │2     │        │              │            │          │表三之（│
│    │                  │      │        │              │            │          │一）編號│
│    │                  │      │        │              │            │          │111     │
├──┼─────────┼───┼────┼───────┼──────┼─────┼────┤
│105 │羽全企業社        │91    │4       │159,035       │7,952       │同上      │原原審附│
│    │（00000000）      │11-12 │        │              │            │          │表三之（│
│    │                  │93    │        │              │            │          │一）編號│
│    │                  │6-7   │        │              │            │          │112     │
├──┼─────────┼───┼────┼───────┼──────┼─────┼────┤
│106 │鴻陞加油站有限公司│93    │1       │952           │48          │同上      │原原審附│
│    │（00000000）      │8     │        │              │            │          │表三之（│
│    │                  │      │        │              │            │          │一）編號│
│    │                  │      │        │              │            │          │113     │
├──┼─────────┼───┼────┼───────┼──────┼─────┼────┤
│107 │岷太企業社        │92    │1       │928           │46          │同上附件第│原原審附│
│    │（00000000）      │3     │        │              │            │230-231頁 │表三之（│
│    │                  │      │        │              │            │          │一）編號│
│    │                  │      │        │              │            │          │114     │
├──┼─────────┼───┼────┼───────┼──────┼─────┼────┤
│108 │鑫豐餘企業有限公司│91    │12      │1,209,753     │60,487      │同上附件第│原原審附│
│    │（00000000）      │9     │        │              │            │231頁     │表三之（│
│    │                  │92    │        │              │            │          │一）編號│
│    │                  │5-7、 │        │              │            │          │115     │
│    │                  │10-12 │        │              │            │          │        │
│    │                  │93    │        │              │            │          │        │
│    │                  │1、5  │        │              │            │          │        │
├──┼─────────┼───┼────┼───────┼──────┼─────┼────┤
│109 │華信航空股份有限公│92    │1       │133           │7           │同上      │原原審附│
│    │司臺中營業所      │7     │        │              │            │          │表三之（│
│    │（00000000）      │      │        │              │            │          │一）編號│
│    │                  │      │        │              │            │          │116     │
├──┼─────────┼───┼────┼───────┼──────┼─────┼────┤
│110 │敬拓企業有限公司  │92    │2       │625,910       │31,295      │同上附件第│原原審附│
│    │（00000000）      │11-12 │        │              │            │231-232頁 │表三之（│
│    │                  │      │        │              │            │          │一）編號│
│    │                  │      │        │              │            │          │117     │
├──┼─────────┼───┼────┼───────┼──────┼─────┼────┤
│111 │宗拓企業有限公司  │91    │4       │2,283,706     │114,185     │同上附件第│原原審附│
│    │（00000000）      │10-12 │        │              │            │232頁     │表三之（│
│    │                  │92/6  │        │              │            │          │一）編號│
│    │                  │93/1  │        │              │            │          │118     │
├──┼─────────┼───┼────┼───────┼──────┼─────┼────┤
│112 │慶豐橡膠有限公司  │92    │5       │13,404        │670         │同上      │原原審附│
│    │（00000000）      │7、   │        │              │            │          │表三之（│
│    │                  │9-10、│        │              │            │          │一）編號│
│    │                  │12    │        │              │            │          │119     │
│    │                  │93/5  │        │              │            │          │        │
├──┼─────────┼───┼────┼───────┼──────┼─────┼────┤
│113 │瑩拓精密冶金工業有│91    │6       │2,878,784     │143,939     │同上附件第│原原審附│
│    │限公司            │9、12 │        │              │            │232-233頁 │表三之（│
│    │（00000000）      │92    │        │              │            │          │一）編號│
│    │                  │5、8、│        │              │            │          │120     │
│    │                  │10    │        │              │            │          │        │
├──┼─────────┼───┼────┼───────┼──────┼─────┼────┤
│114 │甲東加油站有限公司│93    │1       │952           │48          │同上附件第│原原審附│
│    │（00000000）      │7     │        │              │            │233頁     │表三之（│
│    │                  │      │        │              │            │          │一）編號│
│    │                  │      │        │              │            │          │121     │
├──┼─────────┼───┼────┼───────┼──────┼─────┼────┤
│115 │祥綾螺絲有限公司  │92    │3       │36,275        │1,814       │同上      │原原審附│
│    │（00000000）      │5-6、8│        │              │            │          │表三之（│
│    │                  │      │        │              │            │          │一）編號│
│    │                  │      │        │              │            │          │122     │
├──┼─────────┼───┼────┼───────┼──────┼─────┼────┤
│116 │大買家股份有限公司│91/3  │7       │1,657         │59          │同上      │原原審附│
│    │大里國光分公司    │92/8  │        │              │            │          │表三之（│
│    │（00000000）      │93/   │        │              │            │          │一）編號│
│    │                  │1、6  │        │              │            │          │123     │
├──┼─────────┼───┼────┼───────┼──────┼─────┼────┤
│117 │大勝加油站有限公司│92    │1       │952           │48          │同上附件第│原原審附│
│    │（00000000）      │7     │        │              │            │233-234頁 │表三之（│
│    │                  │      │        │              │            │          │一）編號│
│    │                  │      │        │              │            │          │124     │
├──┼─────────┼───┼────┼───────┼──────┼─────┼────┤
│118 │臺灣中油股份有限公│92    │1       │286           │14          │同上附件第│原原審附│
│    │司油品行銷事業部臺│5     │        │              │            │234頁     │表三之（│
│    │中營業處南門橋加油│      │        │              │            │          │一）編號│
│    │站（00000000）    │      │        │              │            │          │126     │
├──┼─────────┼───┼────┼───────┼──────┼─────┼────┤
│119 │聯勤通訊世界行    │92    │1       │3,124         │156         │同上      │原原審附│
│    │（00000000）      │4     │        │              │            │          │表三之（│
│    │                  │      │        │              │            │          │一）編號│
│    │                  │      │        │              │            │          │127     │
├──┼─────────┼───┼────┼───────┼──────┼─────┼────┤
│120 │超峰快遞股份有限公│92    │2       │876           │44          │同上      │原原審附│
│    │司大里營業所      │4、7  │        │              │            │          │表三之（│
│    │（00000000）      │      │        │              │            │          │一）編號│
│    │                  │      │        │              │            │          │128     │
├──┼─────────┼───┼────┼───────┼──────┼─────┼────┤
│121 │德仕堡牛排館大里店│91    │2       │1,477         │73          │同上附件第│原原審附│
│    │（00000000）      │5、9  │        │              │            │235頁     │表三之（│
│    │                  │      │        │              │            │          │一）編號│
│    │                  │      │        │              │            │          │129     │
├──┼─────────┼───┼────┼───────┼──────┼─────┼────┤
│122 │燦坤實業股份有限公│92    │1       │1,064         │53          │同上      │原原審附│
│    │司大里分公司      │10    │        │              │            │          │表三之（│
│    │（00000000）      │      │        │              │            │          │一）編號│
│    │                  │      │        │              │            │          │130     │
├──┼─────────┼───┼────┼───────┼──────┼─────┼────┤
│123 │大義加油站股份有限│91    │1       │286           │14          │同上      │原原審附│
│    │公司（00000000）  │7     │        │              │            │          │表三之（│
│    │                  │      │        │              │            │          │一）編號│
│    │                  │      │        │              │            │          │131     │
├──┼─────────┼───┼────┼───────┼──────┼─────┼────┤
│124 │甲友文具行        │91/5  │2       │643           │32          │同上      │原原審附│
│    │（00000000）      │93/7  │        │              │            │          │表三之（│
│    │                  │      │        │              │            │          │一）編號│
│    │                  │      │        │              │            │          │132     │
├──┼─────────┼───┼────┼───────┼──────┼─────┼────┤
│125 │禾聖有限公司      │92    │9       │12,880        │646         │同上附件第│原原審附│
│    │（00000000）      │3、5-6│        │              │            │235-236頁 │表三之（│
│    │                  │、8-11│        │              │            │          │一）編號│
│    │                  │93    │        │              │            │          │133     │
│    │                  │3、8  │        │              │            │          │        │
├──┼─────────┼───┼────┼───────┼──────┼─────┼────┤
│126 │紳貿實業股份有限公│92    │3       │1,904         │96          │同上附件第│原原審附│
│    │司─金達加油站    │8     │        │              │            │236頁     │表三之（│
│    │（00000000）      │      │        │              │            │          │一）編號│
│    │                  │      │        │              │            │          │134     │
├──┼─────────┼───┼────┼───────┼──────┼─────┼────┤
│127 │大屯有限電視股份有│91    │1       │1,740         │0           │同上      │原原審附│
│    │限公司（00000000）│8     │        │              │            │          │表三之（│
│    │                  │      │        │              │            │          │一）編號│
│    │                  │      │        │              │            │          │135     │
├──┼─────────┼───┼────┼───────┼──────┼─────┼────┤
│128 │臺興加油站股份有限│92    │6       │3,142         │158         │同上      │原原審附│
│    │公司（00000000）  │4-6、 │        │              │            │          │表三之（│
│    │                  │11    │        │              │            │          │一）編號│
│    │                  │      │        │              │            │          │136     │
├──┼─────────┼───┼────┼───────┼──────┼─────┼────┤
│129 │山隆通運股份有限公│93    │1       │286           │14          │同上附件第│原原審附│
│    │司山隆大里加油站  │5     │        │              │            │236-237頁 │表三之（│
│    │（00000000）      │      │        │              │            │          │一）編號│
│    │                  │      │        │              │            │          │137     │
├──┼─────────┼───┼────┼───────┼──────┼─────┼────┤
│130 │德芳加油站股份有限│92    │5       │4,570         │230         │同上附件第│原原審附│
│    │公司（00000000）  │5、10-│        │              │            │237頁     │表三之（│
│    │                  │11    │        │              │            │          │一）編號│
│    │                  │      │        │              │            │          │138     │
├──┼─────────┼───┼────┼───────┼──────┼─────┼────┤
│131 │立揚木箱行        │92    │7       │21,350        │1,068       │同上      │原原審附│
│    │（00000000）      │8-9、 │        │              │            │          │表三之（│
│    │                  │11-12 │        │              │            │          │一）編號│
│    │                  │93    │        │              │            │          │139     │
│    │                  │1、6、│        │              │            │          │        │
│    │                  │7     │        │              │            │          │        │
├──┼─────────┼───┼────┼───────┼──────┼─────┼────┤
│132 │保順實業有限公司  │92    │1       │1,905         │95          │同上      │原原審附│
│    │（00000000）      │8     │        │              │            │          │表三之（│
│    │                  │      │        │              │            │          │一）編號│
│    │                  │      │        │              │            │          │140     │
├──┼─────────┼───┼────┼───────┼──────┼─────┼────┤
│133 │安岱交通有限公司  │93    │1       │5,000         │250         │同上附件第│原原審附│
│    │（00000000）      │6     │        │              │            │237-238頁 │表三之（│
│    │                  │      │        │              │            │          │一）編號│
│    │                  │      │        │              │            │          │141     │
├──┼─────────┼───┼────┼───────┼──────┼─────┼────┤
│134 │鑫家豐有限公司    │92/7  │4       │14,400        │720         │同上附件第│原原審附│
│    │（00000000）      │93    │        │              │            │238頁     │表三之（│
│    │                  │1、7  │        │              │            │          │一）編號│
│    │                  │      │        │              │            │          │142     │
├──┼─────────┼───┼────┼───────┼──────┼─────┼────┤
│135 │菊園日本料理店    │92    │1       │2,914         │146         │同上      │原原審附│
│    │（00000000）      │10    │        │              │            │          │表三之（│
│    │                  │      │        │              │            │          │一）編號│
│    │                  │      │        │              │            │          │143     │
├──┼─────────┼───┼────┼───────┼──────┼─────┼────┤
│136 │元東大實業股份有限│92/11 │2       │12,685        │634         │同上      │原原審附│
│    │公司              │93/2  │        │              │            │          │表三之（│
│    │（00000000）      │      │        │              │            │          │一）編號│
│    │                  │      │        │              │            │          │144     │
├──┼─────────┼───┼────┼───────┼──────┼─────┼────┤
│137 │全國加油站股份有限│93    │1       │476           │24          │同上      │原原審附│
│    │公司樹王加油站    │5     │        │              │            │          │表三之（│
│    │（00000000）      │      │        │              │            │          │一）編號│
│    │                  │      │        │              │            │          │145     │
├──┼─────────┼───┼────┼───────┼──────┼─────┼────┤
│138 │裕鑫實業有限公司  │92    │4       │1,400,055     │70,004      │同上附件第│原原審附│
│    │（00000000）      │11-12 │        │              │            │238-239頁 │表三之（│
│    │                  │      │        │              │            │          │一）編號│
│    │                  │      │        │              │            │          │146     │
├──┼─────────┼───┼────┼───────┼──────┼─────┼────┤
│139 │全國加油站股份有限│93    │4       │1,976         │99          │同上附件第│原原審附│
│    │公司全國大里加油站│5、7  │        │              │            │239頁     │表三之（│
│    │（00000000）      │      │        │              │            │          │一）編號│
│    │                  │      │        │              │            │          │147     │
├──┼─────────┼───┼────┼───────┼──────┼─────┼────┤
│140 │運晟五金建材商行  │91/1  │6       │2,455         │124         │同上      │原原審附│
│    │（00000000）      │92    │        │              │            │          │表三之（│
│    │                  │2-3、5│        │              │            │          │一）編號│
│    │                  │      │        │              │            │          │148     │
├──┼─────────┼───┼────┼───────┼──────┼─────┼────┤
│141 │譽鑫機械股份有限公│91    │4       │16,290        │815         │同上      │原原審附│
│    │司（00000000）    │6-9   │        │              │            │          │表三之（│
│    │                  │      │        │              │            │          │一）編號│
│    │                  │      │        │              │            │          │149     │
├──┼─────────┼───┼────┼───────┼──────┼─────┼────┤
│142 │佑晟加油站股份有限│91/6  │7       │3,142         │158         │同上附件第│原原審附│
│    │公司（00000000）  │92    │        │              │            │240頁     │表三之（│
│    │                  │4-5、 │        │              │            │          │一）編號│
│    │                  │7-8、 │        │              │            │          │150     │
│    │                  │12    │        │              │            │          │        │
│    │                  │93/7  │        │              │            │          │        │
├──┼─────────┼───┼────┼───────┼──────┼─────┼────┤
│143 │大榮汽車貨運股份有│92    │22      │18,072        │902         │同上附件第│原原審附│
│    │限公司大里營業所  │2、   │        │              │            │240-241頁 │表三之（│
│    │（00000000）      │5-12  │        │              │            │          │一）編號│
│    │                  │93    │        │              │            │          │151     │
│    │                  │2-8   │        │              │            │          │        │
├──┼─────────┼───┼────┼───────┼──────┼─────┼────┤
│144 │振鵬木箱工廠      │92    │4       │27,900        │1,396       │同上附件第│原原審附│
│    │（00000000）      │4-6、 │        │              │            │241頁     │表三之（│
│    │                  │10    │        │              │            │          │一）編號│
│    │                  │      │        │              │            │          │152     │
├──┼─────────┼───┼────┼───────┼──────┼─────┼────┤
│145 │蓮春五金行        │92    │5       │7,440         │372         │同上      │原原審附│
│    │（00000000）      │2、4-6│        │              │            │          │表三之（│
│    │                  │、10  │        │              │            │          │一）編號│
│    │                  │      │        │              │            │          │153     │
├──┼─────────┼───┼────┼───────┼──────┼─────┼────┤
│146 │俊儒企業有限公司  │92    │2       │103,056       │5,153       │同上附件第│原原審附│
│    │（00000000）      │5-6   │        │              │            │241-242頁 │表三之（│
│    │                  │      │        │              │            │          │一）編號│
│    │                  │      │        │              │            │          │154     │
├──┼─────────┼───┼────┼───────┼──────┼─────┼────┤
│147 │仁化加油站股份有限│92    │12      │9,234         │466         │同上附件第│原原審附│
│    │公司              │5、7、│        │              │            │242頁     │表三之（│
│    │（00000000）      │11-12 │        │              │            │          │一）編號│
│    │                  │93    │        │              │            │          │155     │
│    │                  │1-2、 │        │              │            │          │        │
│    │                  │5、7  │        │              │            │          │        │
├──┼─────────┼───┼────┼───────┼──────┼─────┼────┤
│148 │仁山加油站股份有限│92    │45      │26,401        │1,329       │同上附件第│原原審附│
│    │公司仁友站        │2、4-6│        │              │            │242-244頁 │表三之（│
│    │（00000000）      │、8-9 │        │              │            │          │一）編號│
│    │                  │、11- │        │              │            │          │156     │
│    │                  │12    │        │              │            │          │        │
│    │                  │93    │        │              │            │          │        │
│    │                  │2、4-8│        │              │            │          │        │
├──┼─────────┼───┼────┼───────┼──────┼─────┼────┤
│149 │忠泰紙器廠        │92    │2       │8,700         │435         │同上附件第│原原審附│
│    │（00000000）      │4-5   │        │              │            │244頁     │表三之（│
│    │                  │      │        │              │            │          │一）編號│
│    │                  │      │        │              │            │          │157     │
├──┼─────────┼───┼────┼───────┼──────┼─────┼────┤
│150 │興翰有限公司      │92    │1       │850           │43          │同上      │原原審附│
│    │（00000000）      │5     │        │              │            │          │表三之（│
│    │                  │      │        │              │            │          │一）編號│
│    │                  │      │        │              │            │          │158     │
├──┼─────────┼───┼────┼───────┼──────┼─────┼────┤
│151 │球鼎有限公司      │92    │10      │500,248       │25,012      │同上附件第│原原審附│
│    │（00000000）      │4-8   │        │              │            │244-245頁 │表三之（│
│    │                  │93    │        │              │            │          │一）編號│
│    │                  │2-3、 │        │              │            │          │159     │
│    │                  │5-7   │        │              │            │          │        │
├──┼─────────┼───┼────┼───────┼──────┼─────┼────┤
│152 │全奇資通有限公司  │93    │1       │238           │12          │同上附件第│原原審附│
│    │（00000000）      │2     │        │              │            │245頁     │表三之（│
│    │                  │      │        │              │            │          │一）編號│
│    │                  │      │        │              │            │          │160     │
├──┼─────────┼───┼────┼───────┼──────┼─────┼────┤
│153 │鴻達工業有限公司  │92    │12      │171,108       │8,556       │同上附件第│原原審附│
│    │（00000000）      │3-7、9│        │              │            │245-246頁 │表三之（│
│    │                  │、11  │        │              │            │          │一）編號│
│    │                  │93    │        │              │            │          │162     │
│    │                  │1、3-4│        │              │            │          │        │
│    │                  │、7-8 │        │              │            │          │        │
├──┼─────────┼───┼────┼───────┼──────┼─────┼────┤
│154 │臺灣糖業股份有限公│92    │10      │8,854         │446         │同上附件第│原原審附│
│    │司油品事業部臺糖鳳│6、12 │        │              │            │248頁     │表三之（│
│    │凰加油站（00000000│93    │        │              │            │          │一）編號│
│    │）                │1、3-6│        │              │            │          │164     │
│    │                  │、8   │        │              │            │          │        │
├──┼─────────┼───┼────┼───────┼──────┼─────┼────┤
│155 │辰俐工業有限公司  │92    │2       │23,880        │1,194       │同上      │原原審附│
│    │（00000000）      │4-5   │        │              │            │          │表三之（│
│    │                  │      │        │              │            │          │一）編號│
│    │                  │      │        │              │            │          │165     │
├──┼─────────┼───┼────┼───────┼──────┼─────┼────┤
│156 │成錩實業股份有限公│92    │12      │764,317       │38,217      │同上附件第│原原審附│
│    │司（00000000）    │3、5-7│        │              │            │248-249頁 │表三之（│
│    │                  │、9、 │        │              │            │          │一）編號│
│    │                  │11-12 │        │              │            │          │166     │
│    │                  │93    │        │              │            │          │        │
│    │                  │1-2   │        │              │            │          │        │
├──┼─────────┼───┼────┼───────┼──────┼─────┼────┤
│157 │元偉勝有限公司    │93    │1       │15,694        │785         │同上附件第│原原審附│
│    │（00000000）      │5     │        │              │            │249頁     │表三之（│
│    │                  │      │        │              │            │          │一）編號│
│    │                  │      │        │              │            │          │167     │
├──┼─────────┼───┼────┼───────┼──────┼─────┼────┤
│158 │臺專有限公司      │92    │7       │447,150       │22,358      │同上附件第│原原審附│
│    │（00000000）      │7、   │        │              │            │249-250頁 │表三之（│
│    │                  │10-11 │        │              │            │          │一）編號│
│    │                  │93/7  │        │              │            │          │168     │
├──┼─────────┼───┼────┼───────┼──────┼─────┼────┤
│159 │楷騰企業有限公司  │93    │3       │123,839       │6,193       │同上附件第│原原審附│
│    │（00000000）      │1-2、4│        │              │            │250頁     │表三之（│
│    │                  │      │        │              │            │          │一）編號│
│    │                  │      │        │              │            │          │169     │
├──┼─────────┼───┼────┼───────┼──────┼─────┼────┤
│160 │城鈺工業社        │92/8  │2       │8,160         │408         │同上      │原原審附│
│    │（00000000）      │93/2  │        │              │            │          │表三之（│
│    │                  │      │        │              │            │          │一）編號│
│    │                  │      │        │              │            │          │170     │
├──┼─────────┼───┼────┼───────┼──────┼─────┼────┤
│161 │盟興實業股份有限公│92/8  │3       │24,450        │1,224       │同上      │原原審附│
│    │司                │93    │        │              │            │          │表三之（│
│    │（00000000）      │6-7   │        │              │            │          │一）編號│
│    │                  │      │        │              │            │          │171     │
├──┼─────────┼───┼────┼───────┼──────┼─────┼────┤
│162 │亞士頓汽車旅館    │93/4  │1       │1,333         │67          │同上      │原原審附│
│    │（00000000）      │      │        │              │            │          │表三之（│
│    │                  │      │        │              │            │          │一）編號│
│    │                  │      │        │              │            │          │172     │
├──┼─────────┼───┼────┼───────┼──────┼─────┼────┤
│163 │明維加油站有限公司│92    │3       │1,524         │76          │同上附件第│原原審附│
│    │（00000000）      │9、12 │        │              │            │250-251頁 │表三之（│
│    │                  │93/5  │        │              │            │          │一）編號│
│    │                  │      │        │              │            │          │173     │
├──┼─────────┼───┼────┼───────┼──────┼─────┼────┤
│164 │西湖加油站有限公司│91    │5       │3,037         │153         │同上附件第│原原審附│
│    │（00000000）      │7、9  │        │              │            │251頁     │表三之（│
│    │                  │93/3  │        │              │            │          │一）編號│
│    │                  │      │        │              │            │          │174     │
├──┼─────────┼───┼────┼───────┼──────┼─────┼────┤
│165 │大里市農會東湖加油│92    │5       │3,618         │182         │同上      │原原審附│
│    │站（00000000）    │8、11 │        │              │            │          │表三之（│
│    │                  │93    │        │              │            │          │一）編號│
│    │                  │3、7  │        │              │            │          │175     │
├──┼─────────┼───┼────┼───────┼──────┼─────┼────┤
│166 │驛修通訊科技有限公│92/4  │1       │4,752         │238         │同上      │原原審附│
│    │司（00000000）    │      │        │              │            │          │表三之（│
│    │                  │      │        │              │            │          │一）編號│
│    │                  │      │        │              │            │          │176     │
├──┼─────────┼───┼────┼───────┼──────┼─────┼────┤
│167 │大峰加油站        │92    │6       │4,665         │235         │同上附件第│原原審附│
│    │（00000000）      │5、8、│        │              │            │251-252頁 │表三之（│
│    │                  │10    │        │              │            │          │一）編號│
│    │                  │93    │        │              │            │          │177     │
│    │                  │4、8  │        │              │            │          │        │
├──┼─────────┼───┼────┼───────┼──────┼─────┼────┤
│168 │好鄰居福利聯盟    │91/6  │1       │350           │18          │同上附件第│原原審附│
│    │（00000000）      │      │        │              │            │252頁     │表三之（│
│    │                  │      │        │              │            │          │一）編號│
│    │                  │      │        │              │            │          │178     │
├──┼─────────┼───┼────┼───────┼──────┼─────┼────┤
│169 │興農股份有限公司生│91/6  │2       │719           │28          │同上      │原原審附│
│    │鮮超級市場大里營業│      │        │              │            │          │表三之（│
│    │所（00000000）    │      │        │              │            │          │一）編號│
│    │                  │      │        │              │            │          │179     │
├──┼─────────┼───┼────┼───────┼──────┼─────┼────┤
│170 │御豐汽車材料行    │93    │3       │21,120        │1,057       │同上      │原原審附│
│    │（00000000）      │1、5-6│        │              │            │          │表三之（│
│    │                  │      │        │              │            │          │一）編號│
│    │                  │      │        │              │            │          │180     │
├──┼─────────┼───┼────┼───────┼──────┼─────┼────┤
│171 │益宏工業社        │92/7  │1       │1,020         │53          │同上      │原原審附│
│    │（00000000）      │      │        │              │            │          │表三之（│
│    │                  │      │        │              │            │          │一）編號│
│    │                  │      │        │              │            │          │181     │
├──┼─────────┼───┼────┼───────┼──────┼─────┼────┤
│172 │大里藥局          │92    │2       │209           │10          │同上附件第│原原審附│
│    │（00000000）      │7-8   │        │              │            │252-253頁 │表三之（│
│    │                  │      │        │              │            │          │一）編號│
│    │                  │      │        │              │            │          │182     │
├──┼─────────┼───┼────┼───────┼──────┼─────┼────┤
│173 │統一精工股份有限公│91/6  │8       │3,427         │173         │同上附件第│原原審附│
│    │司大里加油站      │93    │        │              │            │253頁     │表三之（│
│    │（00000000）      │4-5   │        │              │            │          │一）編號│
│    │                  │93/7  │        │              │            │          │183     │
├──┼─────────┼───┼────┼───────┼──────┼─────┼────┤
│174 │勝寶工業社        │92    │4       │48,086        │2,404       │同上      │原原審附│
│    │（00000000）      │5-6、8│        │              │            │          │表三之（│
│    │                  │      │        │              │            │          │一）編號│
│    │                  │      │        │              │            │          │184     │
├──┼─────────┼───┼────┼───────┼──────┼─────┼────┤
│175 │泰元隆建材五金行  │91    │2       │11,955        │598         │同上附件第│原原審附│
│    │（00000000）      │5-6   │        │              │            │253-254頁 │表三之（│
│    │                  │      │        │              │            │          │一）編號│
│    │                  │      │        │              │            │          │185     │
├──┼─────────┼───┼────┼───────┼──────┼─────┼────┤
│176 │互鏗工業社        │91/12 │1       │89,600        │4,480       │同上附件第│原原審附│
│    │（00000000）      │      │        │              │            │254頁     │表三之（│
│    │                  │      │        │              │            │          │一）編號│
│    │                  │      │        │              │            │          │186     │
├──┼─────────┼───┼────┼───────┼──────┼─────┼────┤
│177 │鎮億輪胎行        │92/7  │2       │8,600         │430         │同上      │原原審附│
│    │（00000000）      │93/2  │        │              │            │          │表三之（│
│    │                  │      │        │              │            │          │一）編號│
│    │                  │      │        │              │            │          │187     │
├──┼─────────┼───┼────┼───────┼──────┼─────┼────┤
│178 │永豊路加油站有限公│92    │18      │8,816         │444         │同上附件第│原原審附│
│    │司（00000000）    │6、   │        │              │            │254-255頁 │表三之（│
│    │                  │9-12  │        │              │            │          │一）編號│
│    │                  │93    │        │              │            │          │188     │
│    │                  │3-5   │        │              │            │          │        │
├──┼─────────┼───┼────┼───────┼──────┼─────┼────┤
│179 │勁強加油站有限公司│92    │2       │476           │24          │同上附件第│原原審附│
│    │（00000000）      │6     │        │              │            │255頁     │表三之（│
│    │                  │      │        │              │            │          │一）編號│
│    │                  │      │        │              │            │          │189     │
├──┼─────────┼───┼────┼───────┼──────┼─────┼────┤
│180 │臻億鋼閥股份有限公│92/7  │2       │27,105        │1,355       │同上      │原原審附│
│    │司（00000000）    │93/6  │        │              │            │          │表三之（│
│    │                  │      │        │              │            │          │一）編號│
│    │                  │      │        │              │            │          │190     │
├──┼─────────┼───┼────┼───────┼──────┼─────┼────┤
│181 │湧鑫實業有限公司  │93    │2       │35,735        │1,787       │同上      │原原審附│
│    │（00000000）      │3-4   │        │              │            │          │表三之（│
│    │                  │      │        │              │            │          │一）編號│
│    │                  │      │        │              │            │          │191     │
├──┼─────────┼───┼────┼───────┼──────┼─────┼────┤
│182 │坪林加油站股份有限│92    │1       │952           │48          │同上      │原原審附│
│    │公司（00000000）  │9     │        │              │            │          │表三之（│
│    │                  │      │        │              │            │          │一）編號│
│    │                  │      │        │              │            │          │192     │
├──┼─────────┼───┼────┼───────┼──────┼─────┼────┤
│183 │通泰工業社        │92    │2       │600           │30          │同上附件第│原原審附│
│    │（00000000）      │8-9   │        │              │            │255-256頁 │表三之（│
│    │                  │      │        │              │            │          │一）編號│
│    │                  │      │        │              │            │          │193     │
├──┼─────────┼───┼────┼───────┼──────┼─────┼────┤
│184 │賓士團隊加油站股份│91    │12      │3,380         │170         │同上附件第│原原審附│
│    │有限公司（00000000│5-8   │        │              │            │256頁     │表三之（│
│    │）                │93/5  │        │              │            │          │一）編號│
│    │                  │      │        │              │            │          │194     │
├──┼─────────┼───┼────┼───────┼──────┼─────┼────┤
│185 │億運股份有限公司  │93    │1       │7,200         │360         │同上附件第│原原審附│
│    │（00000000）      │7     │        │              │            │257頁     │表三之（│
│    │                  │      │        │              │            │          │一）編號│
│    │                  │      │        │              │            │          │197     │
├──┼─────────┼───┼────┼───────┼──────┼─────┼────┤
│186 │世豐精密金屬股份有│91    │11      │2,358,018     │117,901     │同上      │原原審附│
│    │限公司            │9-11  │        │              │            │          │表三之（│
│    │（00000000）      │92    │        │              │            │          │一）編號│
│    │                  │5、   │        │              │            │          │198     │
│    │                  │9-12  │        │              │            │          │        │
│    │                  │93    │        │              │            │          │        │
│    │                  │3、5-6│        │              │            │          │        │
├──┼─────────┼───┼────┼───────┼──────┼─────┼────┤
│187 │神通興網路通信有限│91    │1       │11,992        │600         │同上附件第│原原審附│
│    │公司              │6     │        │              │            │258頁     │表三之（│
│    │（00000000）      │      │        │              │            │          │一）編號│
│    │                  │      │        │              │            │          │199     │
├──┼─────────┼───┼────┼───────┼──────┼─────┼────┤
│188 │盟偉貿易有限公司  │91/11 │4       │482,295       │24,115      │同上      │原原審附│
│    │（00000000）      │92    │        │              │            │          │表三之（│
│    │                  │9-11  │        │              │            │          │一）編號│
│    │                  │      │        │              │            │          │200     │
├──┼─────────┼───┼────┼───────┼──────┼─────┼────┤
│189 │源湧鑫工廠        │92    │3       │32,300        │1,615       │同上      │原原審附│
│    │（00000000）      │6、12 │        │              │            │          │表三之（│
│    │                  │93/2  │        │              │            │          │一）編號│
│    │                  │      │        │              │            │          │201     │
├──┼─────────┼───┼────┼───────┼──────┼─────┼────┤
│190 │巧益實業股份有限公│92    │1       │761,905       │38,095      │同上      │原原審附│
│    │司                │12    │        │              │            │          │表三之（│
│    │（00000000）      │      │        │              │            │          │一）編號│
│    │                  │      │        │              │            │          │202     │
├──┼─────────┼───┼────┼───────┼──────┼─────┼────┤
│191 │聖大工業社        │92    │3       │138,252       │6,914       │同上附件第│原原審附│
│    │（00000000）      │6、11 │        │              │            │258-259頁 │表三之（│
│    │                  │93/4  │        │              │            │          │一）編號│
│    │                  │      │        │              │            │          │203     │
├──┼─────────┼───┼────┼───────┼──────┼─────┼────┤
│192 │綜茂實業有限公司  │92    │2       │9,600         │482         │同上附件第│原原審附│
│    │（00000000）      │7     │        │              │            │259頁     │表三之（│
│    │                  │      │        │              │            │          │一）編號│
│    │                  │      │        │              │            │          │204     │
├──┼─────────┼───┼────┼───────┼──────┼─────┼────┤
│193 │臻億興社        │91/5  │2       │31,000        │1,550       │同上      │原原審附│
│    │（00000000）      │92/4  │        │              │            │          │表三之（│
│    │                  │      │        │              │            │          │一）編號│
│    │                  │      │        │              │            │          │205     │
├──┼─────────┼───┼────┼───────┼──────┼─────┼────┤
│194 │正俗賣商店        │91    │3       │1,807         │91          │同上      │原原審附│
│    │（00000000）      │5-6   │        │              │            │          │表三之（│
│    │                  │      │        │              │            │          │一）編號│
│    │                  │      │        │              │            │          │206     │
├──┼─────────┼───┼────┼───────┼──────┼─────┼────┤
│195 │金鈺五金行        │91    │2       │40,763        │2,038       │同上      │原原審附│
│    │（00000000）      │5-6   │        │              │            │          │表三之（│
│    │                  │      │        │              │            │          │一）編號│
│    │                  │      │        │              │            │          │207     │
├──┼─────────┼───┼────┼───────┼──────┼─────┼────┤
│196 │賓士團隊加油站股份│91    │2       │1,019         │51          │同上附件第│原原審附│
│    │有限公司車籠埔分公│5、7  │        │              │            │259-260頁 │表三之（│
│    │司（00000000）    │      │        │              │            │          │一）編號│
│    │                  │      │        │              │            │          │208     │
├──┼─────────┼───┼────┼───────┼──────┼─────┼────┤
│197 │新泰加油站股份有限│91    │1       │571           │29          │同上附件第│原原審附│
│    │公司（00000000）  │5     │        │              │            │260頁     │表三之（│
│    │                  │      │        │              │            │          │一）編號│
│    │                  │      │        │              │            │          │209     │
├──┼─────────┼───┼────┼───────┼──────┼─────┼────┤
│198 │貴冠有限公司      │93    │2       │98,952        │4,948       │同上      │原原審附│
│    │（00000000）      │7-8   │        │              │            │          │表三之（│
│    │                  │      │        │              │            │          │一）編號│
│    │                  │      │        │              │            │          │210     │
├──┼─────────┼───┼────┼───────┼──────┼─────┼────┤
│199 │拓盛工業有限公司  │92    │1       │8,000         │400         │同上      │原原審附│
│    │（00000000）      │5     │        │              │            │          │表三之（│
│    │                  │      │        │              │            │          │一）編號│
│    │                  │      │        │              │            │          │211     │
├──┼─────────┼───┼────┼───────┼──────┼─────┼────┤
│200 │一江加油站實業股份│91/6  │2       │648           │32          │同上      │原原審附│
│    │有限公司          │92/6  │        │              │            │          │表三之（│
│    │（00000000）      │      │        │              │            │          │一）編號│
│    │                  │      │        │              │            │          │212     │
├──┼─────────┼───┼────┼───────┼──────┼─────┼────┤
│201 │仟貿五金行        │92    │5       │13,986        │700         │同上附件第│原原審附│
│    │（00000000）      │11-12 │        │              │            │260-261頁 │表三之（│
│    │                  │93    │        │              │            │          │一）編號│
│    │                  │2、7  │        │              │            │          │213     │
├──┼─────────┼───┼────┼───────┼──────┼─────┼────┤
│202 │七星加油站股份有限│92/10 │4       │2,856         │144         │同上附件第│原原審附│
│    │公司（00000000）  │93    │        │              │            │261頁     │表三之（│
│    │                  │6、8  │        │              │            │          │一）編號│
│    │                  │      │        │              │            │          │214     │
├──┼─────────┼───┼────┼───────┼──────┼─────┼────┤
│203 │明炬廣告企業社    │91    │1       │11,300        │565         │同上      │原原審附│
│    │（00000000）      │6     │        │              │            │          │表三之（│
│    │                  │      │        │              │            │          │一）編號│
│    │                  │      │        │              │            │          │215     │
├──┼─────────┼───┼────┼───────┼──────┼─────┼────┤
│204 │加得滿股份有限公司│92    │1       │476           │24          │同上      │原原審附│
│    │王田交流道加油站  │5     │        │              │            │          │表三之（│
│    │（00000000）      │      │        │              │            │          │一）編號│
│    │                  │      │        │              │            │          │216     │
├──┼─────────┼───┼────┼───────┼──────┼─────┼────┤
│205 │藝芳印刷打字行    │91/11 │7       │2,590         │130         │同上附件第│原原審附│
│    │（00000000）      │92    │        │              │            │261-262頁 │表三之（│
│    │                  │2、   │        │              │            │          │一）編號│
│    │                  │10-12 │        │              │            │          │217     │
│    │                  │93    │        │              │            │          │        │
│    │                  │3、8  │        │              │            │          │        │
├──┼─────────┼───┼────┼───────┼──────┼─────┼────┤
│206 │銓晟企業有限公司  │91    │2       │1,350         │68          │同上附件第│原原審附│
│    │（00000000）      │5     │        │              │            │262頁     │表三之（│
│    │                  │      │        │              │            │          │一）編號│
│    │                  │      │        │              │            │          │218     │
├──┼─────────┼───┼────┼───────┼──────┼─────┼────┤
│207 │欣鵬企業有限公司  │91    │1       │360           │18          │同上      │原原審附│
│    │（00000000）      │7     │        │              │            │          │表三之（│
│    │                  │      │        │              │            │          │一）編號│
│    │                  │      │        │              │            │          │219     │
├──┼─────────┼───┼────┼───────┼──────┼─────┼────┤
│208 │子正工業有限公司  │93    │1       │41,526        │2,076       │同上      │原原審附│
│    │（00000000）      │4     │        │              │            │          │表三之（│
│    │                  │      │        │              │            │          │一）編號│
│    │                  │      │        │              │            │          │220     │
├──┼─────────┼───┼────┼───────┼──────┼─────┼────┤
│209 │臺灣糖業股份有限公│93    │1       │476           │24          │同上附件第│原原審附│
│    │司油品事業臺糖吉峰│8     │        │              │            │262-263頁 │表三之（│
│    │加油站（00000000）│      │        │              │            │          │一）編號│
│    │                  │      │        │              │            │          │222     │
├──┼─────────┼───┼────┼───────┼──────┼─────┼────┤
│210 │督晉有限公司      │91    │29      │171,442       │8,576       │同上附件第│原原審附│
│    │（00000000）      │11-12 │        │              │            │263-264頁 │表三之（│
│    │                  │92    │        │              │            │          │一）編號│
│    │                  │4-12  │        │              │            │          │223     │
│    │                  │93    │        │              │            │          │        │
│    │                  │6-8   │        │              │            │          │        │
├──┼─────────┼───┼────┼───────┼──────┼─────┼────┤
│211 │臺灣中油股份有限公│91    │3       │1,190         │60          │同上附件第│原原審附│
│    │司油品行銷事業部臺│5-7   │        │              │            │264頁     │表三之（│
│    │中營業處霧峰加油站│      │        │              │            │          │一）編號│
│    │（00000000）      │      │        │              │            │          │224     │
├──┼─────────┼───┼────┼───────┼──────┼─────┼────┤
│212 │臺灣中油股份有限公│91/8  │3       │1,904         │96          │同上      │原原審附│
│    │司油品行銷事業部臺│92/12 │        │              │            │          │表三之（│
│    │中營業處霧峰林森路│93/3  │        │              │            │          │一）編號│
│    │加油站（00000000）│      │        │              │            │          │225     │
├──┼─────────┼───┼────┼───────┼──────┼─────┼────┤
│213 │好鄰居家庭五金百貨│91    │5       │1,596         │81          │同上附件第│原原審附│
│    │行（00000000）    │6-7   │        │              │            │264-265頁 │表三之（│
│    │                  │      │        │              │            │          │一）編號│
│    │                  │      │        │              │            │          │226     │
├──┼─────────┼───┼────┼───────┼──────┼─────┼────┤
│214 │好友不銹鋼調理廠  │91    │1       │1,500         │75          │同上附件第│原原審附│
│    │（00000000）      │5     │        │              │            │265頁     │表三之（│
│    │                  │      │        │              │            │          │一）編號│
│    │                  │      │        │              │            │          │227     │
├──┼─────────┼───┼────┼───────┼──────┼─────┼────┤
│215 │山鈺股份有限公司  │93    │1       │3,689         │184         │同上      │原原審附│
│    │（00000000）      │7     │        │              │            │          │表三之（│
│    │                  │      │        │              │            │          │一）編號│
│    │                  │      │        │              │            │          │229     │
├──┼─────────┼───┼────┼───────┼──────┼─────┼────┤
│216 │超藝機械有限公司  │92    │6       │91,000        │4,550       │同上      │原原審附│
│    │（00000000）      │4-8   │        │              │            │          │表三之（│
│    │                  │93/3  │        │              │            │          │一）編號│
│    │                  │      │        │              │            │          │230     │
├──┼─────────┼───┼────┼───────┼──────┼─────┼────┤
│217 │泗德加油站股份有限│92    │1       │476           │24          │同上附件第│原原審附│
│    │公司（00000000）  │9     │        │              │            │265-266頁 │表三之（│
│    │                  │      │        │              │            │          │一）編號│
│    │                  │      │        │              │            │          │231     │
├──┼─────────┼───┼────┼───────┼──────┼─────┼────┤
│218 │福懋興業股份有限公│93    │1       │952           │48          │同上附件第│原原審附│
│    │司福懋南投加油站  │7     │        │              │            │266頁     │表三之（│
│    │（00000000）      │      │        │              │            │          │一）編號│
│    │                  │      │        │              │            │          │232     │
├──┼─────────┼───┼────┼───────┼──────┼─────┼────┤
│219 │長鴻實業社        │92    │1       │222,785       │11,139      │同上      │原原審附│
│    │（00000000）      │11    │        │              │            │          │表三之（│
│    │                  │      │        │              │            │          │一）編號│
│    │                  │      │        │              │            │          │233     │
├──┼─────────┼───┼────┼───────┼──────┼─────┼────┤
│220 │全國加油站股份有限│93    │16      │12,430        │620         │同上附件第│原原審附│
│    │公司全國緯勝站    │6-8   │        │              │            │266-269頁 │表三之（│
│    │（00000000）      │      │        │              │            │          │一）編號│
│    │                  │      │        │              │            │          │234     │
├──┼─────────┼───┼────┼───────┼──────┼─────┼────┤
│221 │福懋興業股份有限公│93    │9       │8,535         │430         │同上附件第│原原審附│
│    │司福懋中興加油站  │7-8   │        │              │            │267頁     │表三之（│
│    │（00000000）      │      │        │              │            │          │一）編號│
│    │                  │      │        │              │            │          │235     │
├──┼─────────┼───┼────┼───────┼──────┼─────┼────┤
│222 │百鋒加油站有限公司│93    │1       │1,000         │50          │同上      │原原審附│
│    │（00000000）      │7     │        │              │            │          │表三之（│
│    │                  │      │        │              │            │          │一）編號│
│    │                  │      │        │              │            │          │236     │
├──┼─────────┼───┼────┼───────┼──────┼─────┼────┤
│223 │臺塑加油站股份有限│92    │1       │571           │29          │同上      │原原審附│
│    │公司（00000000）  │2     │        │              │            │          │表三之（│
│    │                  │      │        │              │            │          │一）編號│
│    │                  │      │        │              │            │          │237     │
├──┼─────────┼───┼────┼───────┼──────┼─────┼────┤
│224 │立盛實業社        │92    │5       │245,200       │12,261      │同上附件第│原原審附│
│    │（00000000）      │9-10、│        │              │            │267-268頁 │表三之（│
│    │                  │12    │        │              │            │          │一）編號│
│    │                  │93    │        │              │            │          │238     │
│    │                  │1-2   │        │              │            │          │        │
├──┼─────────┼───┼────┼───────┼──────┼─────┼────┤
│225 │名間加油站有限公司│93    │1       │952           │48          │同上附件第│原原審附│
│    │（00000000）      │8     │        │              │            │268頁     │表三之（│
│    │                  │      │        │              │            │          │一）編號│
│    │                  │      │        │              │            │          │239     │
├──┼─────────┼───┼────┼───────┼──────┼─────┼────┤
│226 │連冠實業社        │91    │2       │43,500        │2,175       │同上      │原原審附│
│    │（00000000）      │6、8  │        │              │            │          │表三之（│
│    │                  │      │        │              │            │          │一）編號│
│    │                  │      │        │              │            │          │240     │
├──┼─────────┼───┼────┼───────┼──────┼─────┼────┤
│227 │臺灣中油股份有限公│91    │1       │476           │24          │同上      │原原審附│
│    │司油品行銷事業部臺│8     │        │              │            │          │表三之（│
│    │中營業處新豐加油站│      │        │              │            │          │一）編號│
│    │（00000000）      │      │        │              │            │          │241     │
├──┼─────────┼───┼────┼───────┼──────┼─────┼────┤
│228 │山隆通運股份有限公│93    │2       │1,904         │96          │同上      │原原審附│
│    │司山隆中興加油站  │7-8   │        │              │            │          │表三之（│
│    │（00000000）      │      │        │              │            │          │一）編號│
│    │                  │      │        │              │            │          │242     │
├──┼─────────┼───┼────┼───────┼──────┼─────┼────┤
│229 │龍泰加油站股份有限│93    │1       │476           │24          │同上附件第│原原審附│
│    │公司（00000000）  │3     │        │              │            │268-269頁 │表三之（│
│    │                  │      │        │              │            │          │一）編號│
│    │                  │      │        │              │            │          │243     │
├──┼─────────┼───┼────┼───────┼──────┼─────┼────┤
│230 │增駿精密股份有限公│93    │4       │113,570       │5,679       │同上附件第│原原審附│
│    │司（00000000）    │3-4、 │        │              │            │269頁     │表三之（│
│    │                  │6-7   │        │              │            │          │一）編號│
│    │                  │      │        │              │            │          │244     │
├──┼─────────┼───┼────┼───────┼──────┼─────┼────┤
│231 │旺股份有限公司台│92    │1       │476           │24          │同上      │原原審附│
│    │灣加油站永隆站    │12    │        │              │            │          │表三之（│
│    │（00000000）      │      │        │              │            │          │一）編號│
│    │                  │      │        │              │            │          │245     │
├──┼─────────┼───┼────┼───────┼──────┼─────┼────┤
│232 │中興加油站股份有限│93    │1       │952           │48          │同上      │原原審附│
│    │公司（00000000）  │7     │        │              │            │          │表三之（│
│    │                  │      │        │              │            │          │一）編號│
│    │                  │      │        │              │            │          │246     │
├──┼─────────┼───┼────┼───────┼──────┼─────┼────┤
│233 │臺亞石油股份有限公│92    │1       │847           │42          │同上附件第│原原審附│
│    │司上林加油站（1460│11    │        │              │            │271頁     │表三之（│
│    │6900）            │      │        │              │            │          │一）編號│
│    │                  │      │        │              │            │          │248     │
├──┼─────────┼───┼────┼───────┼──────┼─────┼────┤
│234 │景誠汽車股份有限公│91    │1       │6,857         │343         │同上      │原原審附│
│    │司（00000000）    │8     │        │              │            │          │表三之（│
│    │                  │      │        │              │            │          │一）編號│
│    │                  │      │        │              │            │          │249     │
├──┼─────────┼───┼────┼───────┼──────┼─────┼────┤
│235 │山隆通運股份有限公│92    │1       │952           │48          │同上附件第│原原審附│
│    │司埔里加油站      │10    │        │              │            │271-272頁 │表三之（│
│    │（00000000）      │      │        │              │            │          │一）編號│
│    │                  │      │        │              │            │          │250     │
├──┼─────────┼───┼────┼───────┼──────┼─────┼────┤
│236 │臺灣中油股份有限公│93    │1       │1,810         │90          │同上附件第│原原審附│
│    │司油品行銷事業部竹│4     │        │              │            │272頁     │表三之（│
│    │山延平加油站（0613│      │        │              │            │          │一）編號│
│    │8538）            │      │        │              │            │          │251     │
├──┼─────────┼───┼────┼───────┼──────┼─────┼────┤
│237 │豫興企業有限公司  │92    │3       │80,013        │4,002       │同上      │原原審附│
│    │（00000000）      │10-11 │        │              │            │          │表三之（│
│    │                  │93    │        │              │            │          │一）編號│
│    │                  │5     │        │              │            │          │252     │
├──┼─────────┼───┼────┼───────┼──────┼─────┼────┤
│238 │永慶加油站股份有限│92    │1       │476           │24          │同上      │原原審附│
│    │公司（00000000）  │7     │        │              │            │          │表三之（│
│    │                  │      │        │              │            │          │一）編號│
│    │                  │      │        │              │            │          │253     │
├──┼─────────┼───┼────┼───────┼──────┼─────┼────┤
│239 │永吉利不銹鋼有限公│91    │2       │90,950        │4,548       │同上      │原原審附│
│    │司（00000000）    │11-12 │        │              │            │          │表三之（│
│    │                  │      │        │              │            │          │一）編號│
│    │                  │      │        │              │            │          │254     │
├──┼─────────┼───┼────┼───────┼──────┼─────┼────┤
│240 │三安機械商行      │92    │1       │5,500         │275         │同上      │原原審附│
│    │（00000000）      │11    │        │              │            │          │表三之（│
│    │                  │      │        │              │            │          │一）編號│
│    │                  │      │        │              │            │          │255     │
├──┼─────────┼───┼────┼───────┼──────┼─────┼────┤
│241 │臺亞石油股份有限公│92    │9       │5,205         │260         │同上附件第│原原審附│
│    │司大肚橋加油站（  │10-11 │        │              │            │272-273頁 │表三之（│
│    │00000000）        │93    │        │              │            │          │一）編號│
│    │                  │5-7   │        │              │            │          │256     │
├──┼─────────┼───┼────┼───────┼──────┼─────┼────┤
│242 │彰工加油站股份有限│93    │2       │2,381         │119         │同上附件第│原原審附│
│    │公司（00000000）  │6     │        │              │            │273頁     │表三之（│
│    │                  │      │        │              │            │          │一）編號│
│    │                  │      │        │              │            │          │257     │
├──┼─────────┼───┼────┼───────┼──────┼─────┼────┤
│243 │彰伸加油站有限公司│93    │1       │476           │24          │同上      │原原審附│
│    │（00000000）      │5     │        │              │            │          │表三之（│
│    │                  │      │        │              │            │          │一）編號│
│    │                  │      │        │              │            │          │258     │
├──┼─────────┼───┼────┼───────┼──────┼─────┼────┤
│244 │和成加油站有限公司│92    │1       │476           │24          │同上      │原原審附│
│    │（00000000）      │4     │        │              │            │          │表三之（│
│    │                  │      │        │              │            │          │一）編號│
│    │                  │      │        │              │            │          │259     │
├──┼─────────┼───┼────┼───────┼──────┼─────┼────┤
│245 │鈺達通運有限公司  │91/12 │2       │58,710        │2,936       │同上附件第│原原審附│
│    │（00000000）      │92/1  │        │              │            │273-274頁 │表三之（│
│    │                  │      │        │              │            │          │一）編號│
│    │                  │      │        │              │            │          │260     │
├──┼─────────┼───┼────┼───────┼──────┼─────┼────┤
│246 │大村實業股份有限公│91    │4       │1,209,919     │60,496      │同上附件第│原原審附│
│    │司（00000000）    │10-12 │        │              │            │274頁     │表三之（│
│    │                  │      │        │              │            │          │一）編號│
│    │                  │      │        │              │            │          │261     │
├──┼─────────┼───┼────┼───────┼──────┼─────┼────┤
│247 │萬鎰企業社        │91    │6       │1,328,910     │66,446      │同上      │原原審附│
│    │（00000000）      │10-12 │        │              │            │          │表三之（│
│    │                  │      │        │              │            │          │一）編號│
│    │                  │      │        │              │            │          │262     │
├──┼─────────┼───┼────┼───────┼──────┼─────┼────┤
│248 │雷田球塞工業社    │92    │5       │100,310       │5,016       │同上附件第│原原審附│
│    │（00000000）      │6-7、 │        │              │            │274-275頁 │表三之（│
│    │                  │12    │        │              │            │          │一）編號│
│    │                  │93    │        │              │            │          │263     │
│    │                  │7-8   │        │              │            │          │        │
├──┼─────────┼───┼────┼───────┼──────┼─────┼────┤
│249 │鐿巽企業有限公司  │92    │10      │81,125        │4,056       │同上附件第│原原審附│
│    │（00000000）      │1     │        │              │            │275頁     │表三之（│
│    │                  │      │        │              │            │          │一）編號│
│    │                  │      │        │              │            │          │264     │
├──┼─────────┼───┼────┼───────┼──────┼─────┼────┤
│250 │東信企業有限公司  │93    │1       │476           │24          │同上      │原原審附│
│    │（00000000）      │8     │        │              │            │          │表三之（│
│    │                  │      │        │              │            │          │一）編號│
│    │                  │      │        │              │            │          │265     │
├──┼─────────┼───┼────┼───────┼──────┼─────┼────┤
│251 │大成不銹鋼工業股份│92    │11      │354,504       │17,726      │同上附件第│原原審附│
│    │有限公司          │5-6   │        │              │            │275-276頁 │表三之（│
│    │（00000000）      │93    │        │              │            │          │一）編號│
│    │                  │3、5-8│        │              │            │          │266     │
├──┼─────────┼───┼────┼───────┼──────┼─────┼────┤
│252 │瀚東襯墊股份有限公│91    │29      │2,546,674     │127,337     │同上附件第│原原審附│
│    │司                │9-12  │        │              │            │276-277頁 │表三之（│
│    │（00000000）      │92    │        │              │            │          │一）編號│
│    │                  │5-12  │        │              │            │          │267     │
│    │                  │93    │        │              │            │          │        │
│    │                  │1、3-7│        │              │            │          │        │
├──┼─────────┼───┼────┼───────┼──────┼─────┼────┤
│253 │寶一金屬工業股份有│91    │3       │691,542       │34,578      │同上附件第│原原審附│
│    │限公司            │11-12 │        │              │            │277頁     │表三之（│
│    │（00000000）      │92    │        │              │            │          │一）編號│
│    │                  │5     │        │              │            │          │268     │
├──┼─────────┼───┼────┼───────┼──────┼─────┼────┤
│254 │長億企業社        │92    │3       │33,300        │1,665       │同上附件第│原原審附│
│    │（00000000）      │6、   │        │              │            │277-278頁 │表三之（│
│    │                  │9-10  │        │              │            │          │一）編號│
│    │                  │      │        │              │            │          │270     │
├──┼─────────┼───┼────┼───────┼──────┼─────┼────┤
│255 │長億通欣業有限公司│93    │2       │167,500       │8,375       │同上附件第│原原審附│
│    │（00000000）      │2     │        │              │            │278頁     │表三之（│
│    │                  │      │        │              │            │          │一）編號│
│    │                  │      │        │              │            │          │271     │
├──┼─────────┼───┼────┼───────┼──────┼─────┼────┤
│256 │臺糖土庫加油站    │93    │1       │476           │24          │同上      │原原審附│
│    │（00000000）      │8     │        │              │            │          │表三之（│
│    │                  │      │        │              │            │          │一）編號│
│    │                  │      │        │              │            │          │272     │
├──┴─────────┴───┴────┴───────┴──────┴─────┴────┤
│中乙股份有限公司-銷項去路（開立銷貨發票）之部分                                               │
│                                                                                              │
├──┬─────────┬───┬────┬───────┬──────┬─────┬────┤
│ 1  │                  │91    │1       │161,225       │8,061       │財政部臺灣│原原審附│
│    │（00000000）      │12    │        │              │            │省中區國稅│表三之（│
│    │                  │      │        │              │            │局97年4月 │一）編號│
│    │                  │      │        │              │            │29日中區國│15      │
│    │                  │      │        │              │            │稅字第    │        │
│    │                  │      │        │              │            │0000000000│        │
│    │                  │      │        │              │            │號刑事案件│        │
│    │                  │      │        │              │            │告發書附件│        │
│    │                  │      │        │              │            │第150頁   │        │
├──┼─────────┼───┼────┼───────┼──────┼─────┼────┤
│ 2  │                  │93    │1       │430,400       │21,520      │同上      │原原審附│
│    │（0000000）       │3     │        │              │            │          │表三之（│
│    │                  │      │        │              │            │          │一）編號│
│    │                  │      │        │              │            │          │16      │
├──┴─────────┴───┴────┴───────┴──────┴─────┴────┤
│臻瑞有限公司-銷項去路（開立銷貨發票）之部分                                                   │
│                                                                                              │
├──┬─────────┬───┬────┬───────┬──────┬─────┬────┤
│ １ │昌鴻行            │91    │7       │1,881,150     │94,058      │法務部中部│原原審附│
│    │（00000000）      │      │        │              │            │地區機動工│表四之（│
│    │                  │      │        │              │            │作組調振法│二）編號│
│    │                  │      │        │              │            │字第095000│1       │
│    │                  │      │        │              │            │2013號（附│（PS：不│
│    │                  │      │        │              │            │件4）卷， │予列入。│
│    │                  │      │        │              │            │第107頁， │查被告於│
│    │                  │      │        │              │            │以稅率5％ │92年8 月│
│    │                  │      │        │              │            │核算營業稅│5日以後 │
│    │                  │      │        │              │            │額。      │始為該公│
│    │                  │      │        │              │            │          │司之實際│
│    │                  │      │        │              │            │          │負責人。│
│    │                  │      │        │              │            │          │）      │
│    │                  │      │        │              │            │          │        │
├──┼─────────┼───┼────┼───────┼──────┼─────┼────┤
│ ２ │記萬工業有限公司  │91    │3       │783,000       │39,150      │同上      │原原審附│
│    │（00000000）      │      │        │              │            │          │表四之（│
│    │                  │      │        │              │            │          │二）編號│
│    │                  │      │        │              │            │          │2       │
│    │                  │      │        │              │            │          │（PS：不│
│    │                  │      │        │              │            │          │予列入。│
│    │                  │      │        │              │            │          │查被告於│
│    │                  │      │        │              │            │          │92年8 月│
│    │                  │      │        │              │            │          │5日以後 │
│    │                  │      │        │              │            │          │始為該公│
│    │                  │      │        │              │            │          │司之實際│
│    │                  │      │        │              │            │          │負責人。│
│    │                  │      │        │              │            │          │）      │
└──┴─────────┴───┴────┴───────┴──────┴─────┴────┘
附錄本判決論罪科刑法條
中華民國刑法第二百十四條：
  明知為不實之事項，而使公務員登載於職務上所掌之公文書，
  足以生損害於公眾或他人者，處三年以下有期徒刑、拘役或五
  百元以下罰金。
公司法第九條第一項：
  公司應收之股款，股東並未實際繳納，而以申請文件表明收足
  ，或股東雖已繳納而於登記後將股款發還股東，或任由股東收
  回者，公司負責人各處五年以下有期徒刑、拘役或科或併科新
  臺幣五十萬元以上二百五十萬元以下罰金。
稅捐稽徵法第四十三條第一項：
  教唆或幫助犯第四十一條或第四十二條之罪者，處三年以下有
  期徒刑、拘役或科新臺幣六萬元以下罰金。
  稅務人員、執行業務之律師、會計師或其他合法代理人犯前項
  之罪者，加重其刑至二分之一。
  稅務稽徵人員違反第三十三條規定者，除觸犯刑法者移送法辦
  外，處一萬元以上五萬元以下罰鍰。
（修正前）商業會計法第七十一條
  商業負責人、主辦及經辦會計人員或依法受託代他人處理會計
  事務之人員有左列情事之一者，處五年以下有期徒刑、拘役或
  科或併科新臺幣十五萬元以下罰金：
  一、以明知為不實之事項，而填製會計憑證或記入帳冊者。
  二、故意使應保存之會計憑證、帳簿報表滅失毀損者。
  三、意圖不法之利益而偽造、變造會計憑證、帳簿報表內容或
      撕毀其頁數者。
  四、故意遺漏會計事項不為記錄，致使財務報表發生不實之結
      果者。
  五、其他利用不正當方法，致使會計事項或財務報表發生不實
      之結果者。


司法院資訊處製作；財團法人民間司法改革基金會備份。
